#######################################################################################################################
#
#   F I C H I E R   D E S   A F F I X E S
#   POUR LE FRANÇAIS CLASSIQUE & LA RÉFORME ORTHOGRAPHIQUE DE 1990
#   P A R   O L i V i E R   R.  <dicollecte [at] free [dot] fr>
#
#######################################################################################################################

# Ne pas utiliser ce fichier tel quel dans LibreOffice ou Firefox.
# Ce document sert à générer les fichiers d'affixes pour les dictionnaires «Classique», «Moderne», «Réforme 1990» et «Toutes variantes».

SET UTF-8

WORDCHARS -’'1234567890.

#######################################################################################################################
# MÉCANISMES DE SUGGESTION
#######################################################################################################################

# Essaye un des caractères suivants
TRY esntiarulodcpmévqfgbhàxèjyêMILzACçôîPâùJFSûBVœRDGNETHXkïOwKWYUëQÉZŒüãÎáöóÈíæÅñäśńÿ

# Ne pas scinder les mots lors de la suggestion
#NOSPLITSUGS

# Caractères affiliés
MAP 25
MAP aàâäAÀÂÄ
MAP eéèêëEÉÈÊË
MAP iîïyIÎÏY
MAP oôöOÔÖ
MAP uùûüUÙÛÜ
MAP cçCÇ
MAP bB
MAP dD
MAP fF
MAP gG
MAP hH
MAP jJ
MAP kK
MAP lL
MAP mM
MAP nN
MAP pP
MAP qQ
MAP rR
MAP sS
MAP tT
MAP vV
MAP wW
MAP xX
MAP zZ

# Remplacements envisagés & barbarismes
REP 110
REP a â
REP â a
REP e é
REP é e
REP e ê
REP ê e
REP e è
REP è e
REP i î
REP î i
REP o ô
REP ô o
REP u û
REP û u
REP A Â
REP Â A
REP E É
REP É E
REP E Ê
REP Ê E
REP E È
REP È E
REP I Î
REP Î I
REP O Ô
REP Ô O
REP U Û
REP Û U
REP ^Ca$ Ça
REP ^l l'
REP ^d d'
REP ^n n'
REP ^s s'
REP ^j j'
REP ^m m'
REP ^t t'
REP ^c c'
REP f ph
REP ph f
REP c qu
REP qu c
REP k qu
REP qu k
REP x ct
REP ct x
REP bb b
REP b bb
REP cc c
REP c cc
REP ff f
REP f ff
REP ll l
REP l ll
REP mm m
REP m mm
REP nn n
REP n nn
REP pp p
REP p pp
REP rr r
REP r rr
REP ss s
REP s ss
REP ss c
REP c ss
REP ss ç
REP ç ss
REP tt t
REP t tt
REP œ oe
REP oe œ
REP æ ae
REP ae æ
REP ai é
REP é ai
REP ai è
REP è ai
REP ai ê
REP ê ai
REP ei é
REP é ei
REP ei è
REP è ei
REP ei ê
REP ê ei
REP o au
REP au o
REP o eau
REP eau o
REP ett èt
REP èt ett
REP ell èl
REP èl ell
REP t th
REP th t
REP ième$ e
REP ème$ e
REP è$ e
REP mn$ min
REP ogue$ ogiste
REP ogiste$ ogue
REP disez$ dites
REP fesez$ faites
REP faisez$ faites
REP puit puits
REP sanctionnable punissable
REP questionnable discutable
REP antitartre détartrant
REP email courriel
REP construirent construisirent


# Phonétique
#PHONE 69
#PHONE AN(DT)$                   @
#PHONE AILL                      AY
#PHONE AIS$                      E
#PHONE AIT$                      E
#PHONE AI                        E
#PHONE A                         A
#PHONE BB-                       _
#PHONE B                         B
#PHONE CH                        C
#PHONE CQ                        K
#PHONE C(CT)                     KS
#PHONE C(AOU)-                   K
#PHONE C(EI)-                    S
#PHONE C                         K
#PHONE DD-                       _
#PHONE D                         D
#PHONE EE-                       _
#PHONE EN(DT)                    @
#PHONE EMM                       @M
#PHONE EILL                      EY
#PHONE EI                        E
#PHONE EU                        2
#PHONE ER$                       E
#PHONE ET$                       E
#PHONE E                         E
#PHONE FF-                       _
#PHONE F                         F
#PHONE G(EI)-                    J
#PHONE G(AOU)-                   G
#PHONE GG-                       _
#PHONE G                         G
#PHONE H                         _
#PHONE IN(CDFGJKLPQRSTVWXZ)-     1
#PHONE IM(BP)-                   1
#PHONE I                         I
#PHONE J                         J
#PHONE K                         K
#PHONE LL-                       _
#PHONE L                         L
#PHONE MM-                       _
#PHONE M                         M
#PHONE NN-                       _
#PHONE N                         N
#PHONE ON(CDFGHJKLMPQRSTVWXZ)-   0
#PHONE ON(BP)-                   0
#PHONE OI                        OA
#PHONE O                         O
#PHONE PP-                       _
#PHONE P                         P
#PHONE QU                        K
#PHONE Q                         K
#PHONE RR-                       _
#PHONE R                         R
#PHONE SH                        C
#PHONE SS                        S
#PHONE S^                        S
#PHONE S(AEIOUY)-                Z
#PHONE S                         S
#PHONE TT                        T
#PHONE T                         T
#PHONE UN$                       1
#PHONE UN                        *N
#PHONE U                         U
#PHONE V                         V
#PHONE W                         V
#PHONE X                         KS
#PHONE Y(AIEOU)-                 Y
#PHONE Y                         I
#PHONE Z                         Z

#PHONE AH(AEIOUY)-^         *H
#PHONE AR(AEIOUY)-^         *R
#PHONE A(HR)^               *
#PHONE A^                   *
#PHONE AH(AEIOUY)-          H
#PHONE AR(AEIOUY)-          R
#PHONE A(HR)                _
#PHONE BB-                  _
#PHONE B                    B
#PHONE CQ-                  _
#PHONE CIA                  X
#PHONE CH                   X
#PHONE C(EIY)-              S
#PHONE CK                   K
#PHONE COUGH^               KF
#PHONE CC<                  C
#PHONE C                    K
#PHONE DG(EIY)              K
#PHONE DD-                  _
#PHONE D                    T
#PHONE EH(AEIOUY)-^         *H
#PHONE ER(AEIOUY)-^         *R
#PHONE E(HR)^               *
#PHONE ENOUGH^$             *NF
#PHONE E^                   *
#PHONE EH(AEIOUY)-          H
#PHONE ER(AEIOUY)-          R
#PHONE E(HR)                _
#PHONE FF-                  _
#PHONE F                    F
#PHONE GN^                  N
#PHONE GN$                  N
#PHONE GNS$                 NS
#PHONE GNED$                N
#PHONE GH(AEIOUY)-          K
#PHONE GH                   _
#PHONE GG9                  K
#PHONE G                    K
#PHONE H                    H
#PHONE IH(AEIOUY)-^         *H
#PHONE IR(AEIOUY)-^         *R
#PHONE I(HR)^               *
#PHONE I^                   *
#PHONE ING6                 N
#PHONE IH(AEIOUY)-          H
#PHONE IR(AEIOUY)-          R
#PHONE I(HR)                _
#PHONE J                    K
#PHONE KN^                  N
#PHONE KK-                  _
#PHONE K                    K
#PHONE LAUGH^               LF
#PHONE LL-                  _
#PHONE L                    L
#PHONE MB$                  M
#PHONE MM                   M
#PHONE M                    M
#PHONE NN-                  _
#PHONE N                    N
#PHONE OH(AEIOUY)-^         *H
#PHONE OR(AEIOUY)-^         *R
#PHONE O(HR)^               *
#PHONE O^                   *
#PHONE OH(AEIOUY)-          H
#PHONE OR(AEIOUY)-          R
#PHONE O(HR)                _
#PHONE PH                   F
#PHONE PN^                  N
#PHONE PP-                  _
#PHONE P                    P
#PHONE Q                    K
#PHONE RH^                  R
#PHONE ROUGH^               RF
#PHONE RR-                  _
#PHONE R                    R
#PHONE SCH(EOU)-            SK
#PHONE SC(IEY)-             S
#PHONE SH                   X
#PHONE SI(AO)-              X
#PHONE SS-                  _
#PHONE S                    S
#PHONE TI(AO)-              X
#PHONE TH                   @
#PHONE TCH--                _
#PHONE TOUGH^               TF
#PHONE TT-                  _
#PHONE T                    T
#PHONE UH(AEIOUY)-^         *H
#PHONE UR(AEIOUY)-^         *R
#PHONE U(HR)^               *
#PHONE U^                   *
#PHONE UH(AEIOUY)-          H
#PHONE UR(AEIOUY)-          R
#PHONE U(HR)                _
#PHONE V^                   W
#PHONE V                    F
#PHONE WR^                  R
#PHONE WH^                  W
#PHONE W(AEIOU)-            W
#PHONE X^                   S
#PHONE X                    KS
#PHONE Y(AEIOU)-            Y
#PHONE ZZ-                  _
#PHONE Z                    S

# proximité des touches du clavier (AZERTY)
KEY azertyuiop|qsdfghjklmù|wxcvbn|aéz|yèu|iço|oàp|aqz|zse|edr|rft|tgy|yhu|uji|iko|olpm|qws|sxd|dcf|fvg|gbh|hnj

# Astuce de Hunspell pour contourner la non-normalisation de l’unicode dans OOo
# http://www.openoffice.org/issues/show_bug.cgi?id=75769
# La première colonne dresse une liste de caractères écrits avec des diacritiques combinants :
# http://www.unicode.org/charts/    U0300 +
# La seconde colonne établit l’équivalent en Latin-1 étendu :
# Hunspell fait la modification pour vérifier l’orthographe. (Peut-être pas utile pour Mozilla)
# Apostrophes: U+2019, U+02BC
ICONV 42
ICONV ’ '
ICONV ʼ '
ICONV ﬃ ffi
ICONV ﬄ ffl
ICONV ﬀ ff
ICONV ﬅ ft
ICONV ﬁ fi
ICONV ﬂ fl
ICONV ﬆ st
ICONV ſ s
ICONV à à
ICONV â â
ICONV ä ä
ICONV é é
ICONV è è
ICONV ê ê
ICONV ë ë
ICONV î î
ICONV ï ï
ICONV ô ô
ICONV ö ö
ICONV ù ù
ICONV û û
ICONV ü ü
ICONV ÿ ÿ
ICONV ç ç
ICONV À À
ICONV Â Â
ICONV Ä Ä
ICONV É É
ICONV È È
ICONV Ê Ê
ICONV Ë Ë
ICONV Î Î
ICONV Ï Ï
ICONV Ô Ô
ICONV Ö Ö
ICONV Ù Ù
ICONV Û Û
ICONV Ü Ü
ICONV Ÿ Ÿ
ICONV Ç Ç

# suggestions avec l’apostrophe typographique
OCONV 1
OCONV ' ’


#######################################################################################################################
# LES AFFIXES
#######################################################################################################################

# Codage des drapeaux sur 2 caractères
# Caractères ASCII seulement!!
FLAG long

# permet la création d’inflexions différentes du lemme (être, avoir, aller)
FULLSTRIP

# lemmes virtuels
NEEDAFFIX ()

# mots proscrits
FORBIDDENWORD {}

# flexions circulaires imposées
CIRCUMFIX **

# pas de changement de casse
KEEPCASE ||

# ne sera pas suggéré
NOSUGGEST --


# MOTS COMPOSÉS -------------------------------------------------------------------------------------------------------

# séparateur
BREAK 5
BREAK -
BREAK .
BREAK ·
BREAK '
BREAK ’
#BREAK ^‘
#BREAK ^'
#BREAK '$
#BREAK ’$

# taille minimale d'un élément (un, et)
#COMPOUNDMIN 2

# drapeau des mots composés
#COMPOUNDFLAG ==


# END ENTÊTE (ne pas modifier cette ligne!!!)
#######################################################################################################################



#######################################################################################################################
# PRÉFIXES ET SUFFIXES : RÈGLES DE FLEXIONS
#######################################################################################################################

#######################################################################################################################
# NOMS, ADJECTIFS, ADVERBES, ETC. SAUF LES VERBES
# Les drapeaux commencent par une majuscule.
#######################################################################################################################

# les pluriels ########################################################################################################

# pluriels simples ----------------------------------------------------------------------------------------------------

# pluriels en -s  (S*)
SFX S. Y 2
SFX S.   0          0                   [^sxz]              is:sg
SFX S.   0          s                   [^sxz]              is:pl

# pluriel neutre, pas de champ morphologique
SFX S= Y 1
SFX S=   0          s                   [^sxz]

# pluriels en -x  (X*)
SFX X. Y 4
SFX X.   0          0                   [ul]                is:sg
SFX X.   0          x                   [aeoœ]u             is:pl
SFX X.   l          ux                  al                  is:pl
SFX X.   il         ux                  ail                 is:pl

# pluriels anglais  (A*)
SFX A. Y 11
SFX A.   0          0                   [^sxz]              is:sg
SFX A.   0          0                   [sxz]               is:inv
SFX A.   0          s                   [^sxz]              is:pl
SFX A.   an         en                  an                  is:pl           di:C
SFX A.   f          ves                 f                   is:pl           di:C
SFX A.   h          hes                 h                   is:pl           di:C
SFX A.   s          ses                 s                   is:pl           di:C
SFX A.   x          xes                 x                   is:pl           di:C
SFX A.   y          ies                 y                   is:pl           di:C
SFX A.   zz         zzes                zz                  is:pl           di:C
SFX A.   z          zzes                [^z]z               is:pl           di:C

# pluriels latins/italiens  (I*)
SFX I. Y 9
SFX I.   0          0                   [^sxz]              is:sg
SFX I.   0          0                   [sxz]               is:inv
SFX I.   0          s                   [^sxz]              is:pl
SFX I.   a          e                   a                   is:pl           di:C
SFX I.   e          i                   e                   is:pl           di:C
SFX I.   en         ina                 en                  is:pl           di:C
SFX I.   o          i                   o                   is:pl           di:C
SFX I.   um         a                   um                  is:pl           di:C
SFX I.   us         i                   us                  is:pl           di:C

# graphies féminines, pluriels en -s (sans doublement de consonnes)  (F*)
SFX F. N 31
SFX F.   0          0                   [^sxz]              is:mas is:sg
SFX F.   0          s                   [^sxz]              is:mas is:pl
SFX F.   0          0                   [sxz]               is:mas is:inv
SFX F.   0          e                   [éiïudhlsz]         is:fem is:sg
SFX F.   0          es                  [éiïudhlsz]         is:fem is:pl
SFX F.   0          e                   [^e][knrt]          is:fem is:sg
SFX F.   0          es                  [^e][knrt]          is:fem is:pl
SFX F.   ec         èche                sec                 is:fem is:sg
SFX F.   ec         èches               sec                 is:fem is:pl
SFX F.   ef         ève                 ef                  is:fem is:sg
SFX F.   ef         èves                ef                  is:fem is:pl
SFX F.   f          ve                  [iïu]f              is:fem is:sg
SFX F.   f          ves                 [iïu]f              is:fem is:pl
SFX F.   0          e                   of                  is:fem is:sg
SFX F.   0          es                  of                  is:fem is:pl
SFX F.   ek         èke                 ek                  is:fem is:sg
SFX F.   ek         èkes                ek                  is:fem is:pl
SFX F.   en         ène                 en                  is:fem is:sg
SFX F.   en         ènes                en                  is:fem is:pl
SFX F.   er         ère                 er                  is:fem is:sg
SFX F.   er         ères                er                  is:fem is:pl
SFX F.   et         ète                 et                  is:fem is:sg
SFX F.   et         ètes                et                  is:fem is:pl
SFX F.   c          que                 [iru]c              is:fem is:sg
SFX F.   c          ques                [iru]c              is:fem is:pl
SFX F.   0          que                 grec                is:fem is:sg
SFX F.   0          ques                grec                is:fem is:pl
SFX F.   0          he                  blanc               is:fem is:sg
SFX F.   0          hes                 blanc               is:fem is:pl
SFX F.   0          ue                  long                is:fem is:sg
SFX F.   0          ues                 long                is:fem is:pl

# (Fz)
SFX Fs N 4
SFX Fs   0          0                   eur                 is:mas is:sg
SFX Fs   0          s                   eur                 is:mas is:pl
SFX Fs   r          se                  eur                 is:fem is:sg
SFX Fs   r          ses                 eur                 is:fem is:pl

# (Fi)
SFX Fc N 4
SFX Fc   0          0                   [td]eur             is:mas is:sg
SFX Fc   0          s                   [td]eur             is:mas is:pl
SFX Fc   eur        rice                [td]eur             is:fem is:sg
SFX Fc   eur        rices               [td]eur             is:fem is:pl

# (Fr)
SFX Fe N 4
SFX Fe   0          0                   eur                 is:mas is:sg
SFX Fe   0          s                   eur                 is:mas is:pl
SFX Fe   eur        eresse              eur                 is:fem is:sg
SFX Fe   eur        eresses             eur                 is:fem is:pl

SFX Go N 2
SFX Go   eur        oresse              teur                is:fem is:sg
SFX Go   eur        oresses             teur                is:fem is:pl

# féminin avec doublement de consonnes, pluriels en -s (cheffe, mortelle, conne, défenderesse)  (F+, F;)
SFX F, N 19
SFX F,   0          0                   [^sxz]              is:mas is:sg
SFX F,   0          s                   [^sxz]              is:mas is:pl
SFX F,   0          0                   [sxz]               is:mas is:inv
SFX F,   0          sse                 e                   is:fem is:sg
SFX F,   0          sses                e                   is:fem is:pl
SFX F,   0          fe                  f                   is:fem is:sg
SFX F,   0          fes                 f                   is:fem is:pl
SFX F,   0          le                  l                   is:fem is:sg
SFX F,   0          les                 l                   is:fem is:pl
SFX F,   0          ne                  n                   is:fem is:sg
SFX F,   0          nes                 n                   is:fem is:pl
SFX F,   0          se                  s                   is:fem is:sg
SFX F,   0          ses                 s                   is:fem is:pl
SFX F,   0          te                  t                   is:fem is:sg
SFX F,   0          tes                 t                   is:fem is:pl
SFX F,   u          l                   [mf]ou              is:mas is:sg
SFX F,   u          ls                  [mf]ou              is:mas is:pl
SFX F,   u          lle                 [mf]ou              is:fem is:sg
SFX F,   u          lles                [mf]ou              is:fem is:pl

# graphies féminines (exceptions), pluriels en -s  (Fy)
SFX Fx N 25
SFX Fx   0          0                   foufou              is:mas is:sg
SFX Fx   0          s                   foufou              is:mas is:pl
SFX Fx   ufou       folle               foufou              is:fem is:sg
SFX Fx   ufou       folles              foufou              is:fem is:pl
SFX Fx   0          0                   frais               is:mas is:inv
SFX Fx   is         îche                frais               is:fem is:sg        di:M
SFX Fx   is         îches               frais               is:fem is:pl        di:M
SFX Fx   is         iche                frais               is:fem is:sg        di:R
SFX Fx   is         iches               frais               is:fem is:pl        di:R
SFX Fx   0          0                   pignouf             is:mas is:sg
SFX Fx   0          s                   pignouf             is:mas is:pl
SFX Fx   0          e                   pignouf             is:fem is:sg
SFX Fx   0          es                  pignouf             is:fem is:pl
SFX Fx   0          0                   in                  is:mas is:sg
SFX Fx   0          s                   in                  is:mas is:pl
SFX Fx   in         igne                in                  is:fem is:sg
SFX Fx   in         ignes               in                  is:fem is:pl
SFX Fx   0          e                   malin               is:fem is:sg
SFX Fx   0          es                  malin               is:fem is:pl
SFX Fx   0          0                   gu                  is:mas is:sg
SFX Fx   0          s                   gu                  is:mas is:pl
SFX Fx   0          ë                   gu                  is:fem is:sg        di:M
SFX Fx   0          ës                  gu                  is:fem is:pl        di:M
SFX Fx   u          üe                  gu                  is:fem is:sg        di:R
SFX Fx   u          ües                 gu                  is:fem is:pl        di:R

# mots à formes féminines et pluriels masculins en -x (W*)
SFX W. N 10
SFX W.   0          0                   [lu]                is:mas is:sg
SFX W.   l          ux                  al                  is:mas is:pl
SFX W.   l          le                  al                  is:fem is:sg
SFX W.   l          les                 al                  is:fem is:pl
SFX W.   0          x                   eau                 is:mas is:pl
SFX W.   au         lle                 eau                 is:fem is:sg
SFX W.   au         lles                eau                 is:fem is:pl
SFX W.   0          0                   ux                  is:mas is:inv
SFX W.   x          se                  ux                  is:fem is:sg
SFX W.   x          ses                 ux                  is:fem is:pl

# mots à formes féminines et pluriels masculins en -x (exceptions)
# doux / roux / faux / vieux / beau / nouveau
SFX Wx N 16
SFX Wx   0          0                   ux                  is:mas is:inv
SFX Wx   x          sse                 faux                is:fem is:sg
SFX Wx   x          sses                faux                is:fem is:pl
SFX Wx   x          ce                  doux                is:fem is:sg
SFX Wx   x          ces                 doux                is:fem is:pl
SFX Wx   x          sse                 roux                is:fem is:sg
SFX Wx   x          sses                roux                is:fem is:pl
SFX Wx   eux        eil                 vieux               is:mas is:sg
SFX Wx   eux        eille               vieux               is:fem is:sg
SFX Wx   eux        eilles              vieux               is:fem is:pl
SFX Wx   0          0                   eau                 is:mas is:sg
SFX Wx   0          x                   eau                 is:mas is:pl
SFX Wx   au         l                   eau                 is:mas is:sg
SFX Wx   au         ls                  eau                 is:mas is:pl    lx:rare
SFX Wx   au         lle                 eau                 is:fem is:sg
SFX Wx   au         lles                eau                 is:fem is:pl


# Cas particuliers : les unités de mesure -----------------------------------------------------------------------------

PFX Um Y 22
PFX Um   0          0/S.                .
PFX Um   0          yotta/S.()          .
PFX Um   0          zetta/S.()          .
PFX Um   0          exa/S.()            .
PFX Um   0          peta/S.()           .                                   di:M
PFX Um   0          péta/S.()           .                                   di:R
PFX Um   0          téra/S.()           .
PFX Um   0          giga/S.()           .
PFX Um   0          méga/S.()           .
PFX Um   0          kilo/S.()           .
PFX Um   0          hecto/S.()          .
PFX Um   0          déca/S.()           .
PFX Um   0          déci/S.()           .
PFX Um   0          centi/S.()          .
PFX Um   0          milli/S.()          .
PFX Um   0          micro/S.()          .
PFX Um   0          nano/S.()           .
PFX Um   0          pico/S.()           .
PFX Um   0          femto/S.()          .
PFX Um   0          atto/S.()           .
PFX Um   0          zepto/S.()          .
PFX Um   0          yocto/S.()          .

PFX Ui Y 22
PFX Ui   0          0                   .
PFX Ui   0          yotta               .
PFX Ui   0          zetta               .
PFX Ui   0          exa                 .
PFX Ui   0          peta                .                                   di:M
PFX Ui   0          péta                .                                   di:R
PFX Ui   0          téra                .
PFX Ui   0          giga                .
PFX Ui   0          méga                .
PFX Ui   0          kilo                .
PFX Ui   0          hecto               .
PFX Ui   0          déca                .
PFX Ui   0          déci                .
PFX Ui   0          centi               .
PFX Ui   0          milli               .
PFX Ui   0          micro               .
PFX Ui   0          nano                .
PFX Ui   0          pico                .
PFX Ui   0          femto               .
PFX Ui   0          atto                .
PFX Ui   0          zepto               .
PFX Ui   0          yocto               .

PFX U. Y 20
PFX U.   0          Y                   .
PFX U.   0          Z                   .
PFX U.   0          E                   .
PFX U.   0          P                   .
PFX U.   0          T                   .
PFX U.   0          G                   .
PFX U.   0          M                   .
PFX U.   0          k                   .
PFX U.   0          h                   .
PFX U.   0          da                  .
PFX U.   0          d                   .
PFX U.   0          c                   .
PFX U.   0          m                   .
PFX U.   0          µ                   .
PFX U.   0          n                   .
PFX U.   0          p                   .
PFX U.   0          f                   .
PFX U.   0          a                   .
PFX U.   0          z                   .
PFX U.   0          y                   .


#######################################################################################################################
# LES VERBES
# Les drapeaux commencent par une minuscule.
# Les adjectifs verbaux (-ant[e][s]) doivent être créés à part (cf. les non-verbes).
#######################################################################################################################

# formes interrogatives -----------------------------------------------------------------------------------------------

#SFX ?1 Y 3
#SFX ?1   0          -je                 [^e]                ds:+suj1sg
#SFX ?1   e          é-je                e                   ds:+suj1sg                 di:M
#SFX ?1   e          è-je                e                   ds:+suj1sg                 di:R

#SFX ?2 Y 1
#SFX ?2   0          -tu                 .                   ds:+suj2sg

#SFX ?3 Y 6
#SFX ?3   0          -il                 [dt]                ds:+suj3sg
#SFX ?3   0          -elle               [dt]                ds:+suj3sg
#SFX ?3   0          -on                 [dt]                ds:+suj3sg
#SFX ?3   0          -t-il               [^dt]               ds:+suj3sg
#SFX ?3   0          -t-elle             [^dt]               ds:+suj3sg
#SFX ?3   0          -t-on               [^dt]               ds:+suj3sg

#SFX ?4 Y 1
#SFX ?4   0          -nous               .                   ds:+suj1pl

#SFX ?5 Y 1
#SFX ?5   0          -vous               .                   ds:+suj2pl

#SFX ?6 Y 2
#SFX ?6   0          -ils                .                   ds:+suj3pl
#SFX ?6   0          -elles              .                   ds:+suj3pl

#SFX ?8 Y 2
#SFX ?8   0          -on                 [dt]                ds:+suj3sg
#SFX ?8   0          -t-on               [^dt]               ds:+suj3sg

#SFX ?9 Y 4
#SFX ?9   0          -il                 [dt]                ds:+suj3sg
#SFX ?9   0          -elle               [dt]                ds:+suj3sg
#SFX ?9   0          -t-il               [^dt]               ds:+suj3sg
#SFX ?9   0          -t-elle             [^dt]               ds:+suj3sg

# formes impératives --------------------------------------------------------------------------------------------------

# COD ne désignant pas les personnes (verbes transitifs directs)
#SFX !0 N 3
#SFX !0   0          -le                 .                   ds:+COD
#SFX !0   0          -la                 .                   ds:+COD
#SFX !0   0          -les                .                   ds:+COD

# formes impératives à la deuxième personne du singulier
# COD (verbes transitifs directs)
#SFX !1 N 5
#SFX !1   0          -moi                .                   ds:+COD
#SFX !1   0          -le                 .                   ds:+COD
#SFX !1   0          -la                 .                   ds:+COD
#SFX !1   0          -nous               .                   ds:+COD
#SFX !1   0          -les                .                   ds:+COD

# COI ou COS (verbes transitifs indirects)
#SFX :1 N 5
#SFX :1   0          -moi                .                   ds:+COI|COS
#SFX :1   0          -toi                .                   ds:+COI|COS
#SFX :1   0          -lui                .                   ds:+COI|COS
#SFX :1   0          -nous               .                   ds:+COI|COS
#SFX :1   0          -leur               .                   ds:+COI|COS

# COD + COS (verbes transitifs directs + COS)
#SFX &1 N 22
#SFX &1   0          -moi                .                   ds:+COD|COS
#SFX &1   0          -le                 .                   ds:+COD
#SFX &1   0          -le-moi             .                   ds:+COD+COS
#SFX &1   0          -le-toi             .                   ds:+COD+COS
#SFX &1   0          -le-lui             .                   ds:+COD+COS
#SFX &1   0          -le-nous            .                   ds:+COD+COS
#SFX &1   0          -le-leur            .                   ds:+COD+COS
#SFX &1   0          -la                 .                   ds:+COD
#SFX &1   0          -la-moi             .                   ds:+COD+COS
#SFX &1   0          -la-toi             .                   ds:+COD+COS
#SFX &1   0          -la-lui             .                   ds:+COD+COS
#SFX &1   0          -la-nous            .                   ds:+COD+COS
#SFX &1   0          -la-leur            .                   ds:+COD+COS
#SFX &1   0          -lui                .                   ds:+COS
#SFX &1   0          -leur               .                   ds:+COS
#SFX &1   0          -nous               .                   ds:+COD|COS
#SFX &1   0          -les                .                   ds:+COD
#SFX &1   0          -les-moi            .                   ds:+COD+COS
#SFX &1   0          -les-toi            .                   ds:+COD+COS
#SFX &1   0          -les-lui            .                   ds:+COD+COS
#SFX &1   0          -les-nous           .                   ds:+COD+COS
#SFX &1   0          -les-leur           .                   ds:+COD+COS

# Pronoms (verbes pronominaux)
#SFX ,1 N 1
#SFX ,1   0          -toi                .                   ds:+pr

# formes impératives à la première personne du pluriel
# COD (verbes transitifs directs)
#SFX !2 N 3
#SFX !2   0          -le                 .                   ds:+COD
#SFX !2   0          -la                 .                   ds:+COD
#SFX !2   0          -les                .                   ds:+COD

# COI ou COS (verbes transitifs indirects)
#SFX :2 N 3
#SFX :2   0          -lui                .                   ds:+COI|COS
#SFX :2   0          -nous               .                   ds:+COI|COS
#SFX :2   0          -leur               .                   ds:+COI|COS

# COD + COS (verbes transitifs directs & indirects)
#SFX &2 N 14
#SFX &2   0          -le                 .                   ds:+COD
#SFX &2   0          -le-lui             .                   ds:+COD+COS
#SFX &2   0          -le-nous            .                   ds:+COD+COS
#SFX &2   0          -le-leur            .                   ds:+COD+COS
#SFX &2   0          -la                 .                   ds:+COD
#SFX &2   0          -la-lui             .                   ds:+COD+COS
#SFX &2   0          -la-nous            .                   ds:+COD+COS
#SFX &2   0          -la-leur            .                   ds:+COD+COS
#SFX &2   0          -lui                .                   ds:+COS
#SFX &2   0          -leur               .                   ds:+COS
#SFX &2   0          -les                .                   ds:+COD
#SFX &2   0          -les-lui            .                   ds:+COD+COS
#SFX &2   0          -les-nous           .                   ds:+COD+COS
#SFX &2   0          -les-leur           .                   ds:+COD+COS

# Pronoms (verbes pronominaux)
#SFX ,2 N 1
#SFX ,2   0          -nous               .                   ds:+pr

# formes impératives à la deuxième personne du pluriel
# COD (verbes transitifs directs)
#SFX !3 N 5
#SFX !3   0          -moi                .                   ds:+COD
#SFX !3   0          -le                 .                   ds:+COD
#SFX !3   0          -la                 .                   ds:+COD
#SFX !3   0          -nous               .                   ds:+COD
#SFX !3   0          -les                .                   ds:+COD

# COI ou COS (verbes transitifs indirects)
#SFX :3 N 5
#SFX :3   0          -moi                .                   ds:+COI|COS
#SFX :3   0          -lui                .                   ds:+COI|COS
#SFX :3   0          -leur               .                   ds:+COI|COS
#SFX :3   0          -nous               .                   ds:+COI|COS
#SFX :3   0          -vous               .                   ds:+COI|COS

# COD + COS (verbes transitifs directs + COS)
#SFX &3 N 24
#SFX &3   0          -moi                .                   ds:+COD|COS
#SFX &3   0          -le                 .                   ds:+COD
#SFX &3   0          -le-moi             .                   ds:+COD+COS
#SFX &3   0          -le-lui             .                   ds:+COD+COS
#SFX &3   0          -le-nous            .                   ds:+COD+COS
#SFX &3   0          -le-leur            .                   ds:+COD+COS
#SFX &3   0          -le-vous            .                   ds:+COD+COS
#SFX &3   0          -la                 .                   ds:+COD
#SFX &3   0          -la-moi             .                   ds:+COD+COS
#SFX &3   0          -la-lui             .                   ds:+COD+COS
#SFX &3   0          -la-nous            .                   ds:+COD+COS
#SFX &3   0          -la-leur            .                   ds:+COD+COS
#SFX &3   0          -la-vous            .                   ds:+COD+COS
#SFX &3   0          -lui                .                   ds:+COS
#SFX &3   0          -leur               .                   ds:+COS
#SFX &3   0          -nous               .                   ds:+COD|COS
#SFX &3   0          -les                .                   ds:+COD
#SFX &3   0          -lui                .                   ds:+COS
#SFX &3   0          -leur               .                   ds:+COS
#SFX &3   0          -les-moi            .                   ds:+COD+COS
#SFX &3   0          -les-lui            .                   ds:+COD+COS
#SFX &3   0          -les-nous           .                   ds:+COD+COS
#SFX &3   0          -les-leur           .                   ds:+COD+COS
#SFX &3   0          -les-vous           .                   ds:+COD+COS

# Pronoms (verbes pronominaux)
#SFX ,3 N 1
#SFX ,3   0          -vous               .                   ds:+pr

# Légende #############################################################################################################
#
# infi      infinitif
# ppré      participe présent
# ppas      participe passé
# ipre      indicatif présent
# iimp      indicatif imparfait
# ipsi      indicatif passé simple
# ifut      indicatif futur
# cond      conditionnel présent
# spre      subjonctif présent
# simp      subjonctif imparfait
# impe      impératif
#     1sg   singulier - première personne
#     2sg   singulier - deuxième personne
#     3sg   singulier - troisième personne
#     1pl   pluriel - première personne
#     2pl   pluriel - deuxième personne
#     3pl   pluriel - troisième personne
#
#     1isg  1re personne du singulier, forme interrogative en -è (ou en -é si pas de confusion possible avec un participe passé : puissé, dussé, fussé, eussé)
#     1jsg  1re personne du singulier, forme interrogative en -é (confusion possible avec un participe passé)
#
# v1        verbe du premier groupe
# v2        verbe du deuxième groupe
# v3        verbe du troisième groupe
#   i       verbe intransitif [I]
#   t       verbe transitif direct [T]
#   n       verbe transitif indirect [Ti]
#   p       verbe pronominal [P]
#   r       verbe pronominal réciproque [Pr]
#   m       verbe impersonnel [Imp]

# Limitations de Hunspell #############################################################################################
#
# Deux limitations de Hunspell empêchent de fusionner certains drapeaux en un seul:
# - http://qa.openoffice.org/issues/show_bug.cgi?id=80145
#   Impossibilité de soustraire la racine entière  d'un verbe pour la substituer par une
#   déclinaison sans rapport avec la racine.
#   Cette limitation ne concerne être, avoir, aller: plusieurs entrées sont nécessaires pour
#   conjuguer ces verbes. Elle empêche aussi de restreindre les possibilités de certains verbes
#   pronominaux, par exemple s'ensuivre (le pronom est toujours collé au verbe, sauf pour les
#   participes passés).
#   BUG CORRIGÉ AVEC HUNSPELL 1.2.7, OPENOFFICE.ORG 3.2, Firefox 3.5, Thunderbird 3
#   COMMANDE : FULLSTRIP
# - http://qa.openoffice.org/issues/show_bug.cgi?id=84915
#   Hunspell est incapable de reconnaître le début d'un mot dans le champ conditionnel des affixes.
#   Or certains verbes racine ont des conjugaisons spécifiques que n'ont pas les verbes déclinés.
#   Exemples:
#   mouvoir(mû) --- émouvoir(ému), promouvoir(promu)
#   seoir --- messeoir
#   croître --- décroître, recroître
#   lire, relire --- élire, réélire
#   dire, redire --- contredire, dédire, interdire, médire, prédire
#   etc.

# Notes ###############################################################################################################
#
# En ce qui concerne les drapeaux inclus dans les règles d’affixation, il est important de bien lire la
# documentation de Hunspell.
#

# être, avoir #########################################################################################################

# avoir
SFX zA Y 50
SFX zA   voir       voir                    avoir               po:infi
SFX zA   voir       yant                    avoir               po:ppre
SFX zA   avoir      eu                      avoir               po:ppas is:mas is:sg
SFX zA   avoir      eus                     avoir               po:ppas is:mas is:pl
SFX zA   avoir      eue                     avoir               po:ppas is:fem is:sg
SFX zA   avoir      eues                    avoir               po:ppas is:fem is:pl
SFX zA   voir       i                       avoir               po:ipre po:1sg
SFX zA   voir       s                       avoir               po:ipre po:2sg
SFX zA   voir       0                       avoir               po:ipre po:3sg
SFX zA   voir       vons                    avoir               po:ipre po:1pl
SFX zA   voir       vez                     avoir               po:ipre po:2pl
SFX zA   avoir      ont                     avoir               po:ipre po:3pl!
SFX zA   voir       vais                    avoir               po:iimp po:1sg po:2sg
SFX zA   voir       vait                    avoir               po:iimp po:3sg
SFX zA   voir       vions                   avoir               po:iimp po:1pl
SFX zA   voir       viez                    avoir               po:iimp po:2pl
SFX zA   voir       vaient                  avoir               po:iimp po:3pl
SFX zA   avoir      eus                     avoir               po:ipsi po:1sg po:2sg
SFX zA   avoir      eut                     avoir               po:ipsi po:3sg
SFX zA   avoir      eûmes                   avoir               po:ipsi po:1pl
SFX zA   avoir      eûtes                   avoir               po:ipsi po:2pl
SFX zA   avoir      eurent                  avoir               po:ipsi po:3pl!
SFX zA   voir       urai                    avoir               po:ifut po:1sg
SFX zA   voir       uras                    avoir               po:ifut po:2sg
SFX zA   voir       ura                     avoir               po:ifut po:3sg
SFX zA   voir       urons                   avoir               po:ifut po:1pl
SFX zA   voir       urez                    avoir               po:ifut po:2pl
SFX zA   voir       uront                   avoir               po:ifut po:3pl!
SFX zA   voir       urais                   avoir               po:cond po:1sg po:2sg
SFX zA   voir       urait                   avoir               po:cond po:3sg
SFX zA   voir       urions                  avoir               po:cond po:1pl
SFX zA   voir       uriez                   avoir               po:cond po:2pl
SFX zA   voir       uraient                 avoir               po:cond po:3pl
SFX zA   voir       ie                      avoir               po:spre po:1sg
SFX zA   voir       ies                     avoir               po:spre po:2sg
SFX zA   voir       it                      avoir               po:spre po:3sg
SFX zA   voir       yons                    avoir               po:spre po:1pl
SFX zA   voir       yez                     avoir               po:spre po:2pl
SFX zA   voir       ient                    avoir               po:spre po:3pl
SFX zA   avoir      eusse                   avoir               po:simp po:1sg
SFX zA   avoir      eussé                   avoir               po:simp po:1isg                     di:M
SFX zA   avoir      eussè                   avoir               po:simp po:1isg                     di:R
SFX zA   avoir      eusses                  avoir               po:simp po:2sg
SFX zA   avoir      eût                     avoir               po:simp po:3sg
SFX zA   avoir      eussions                avoir               po:simp po:1pl
SFX zA   avoir      eussiez                 avoir               po:simp po:2pl
SFX zA   avoir      eussent                 avoir               po:simp po:3pl
SFX zA   voir       ie                      avoir               po:impe po:2sg
SFX zA   voir       yons                    avoir               po:impe po:1pl
SFX zA   voir       yez                     avoir               po:impe po:2pl

# être
SFX zE Y 46
SFX zE   tre        tre                      être               po:infi
SFX zE   être       étant                    être               po:ppre
SFX zE   être       été                      être               po:ppas is:epi is:inv
SFX zE   être       suis                     être               po:ipre po:1sg
SFX zE   être       es                       être               po:ipre po:2sg
SFX zE   être       est                      être               po:ipre po:3sg
SFX zE   être       sommes                   être               po:ipre po:1pl
SFX zE   tre        tes                      être               po:ipre po:2pl
SFX zE   être       sont                     être               po:ipre po:3pl!
SFX zE   être       étais                    être               po:iimp po:1sg po:2sg
SFX zE   être       était                    être               po:iimp po:3sg
SFX zE   être       étions                   être               po:iimp po:1pl
SFX zE   être       étiez                    être               po:iimp po:2pl
SFX zE   être       étaient                  être               po:iimp po:3pl
SFX zE   être       fus                      être               po:ipsi po:1sg po:2sg
SFX zE   être       fut                      être               po:ipsi po:3sg
SFX zE   être       fûmes                    être               po:ipsi po:1pl
SFX zE   être       fûtes                    être               po:ipsi po:2pl
SFX zE   être       furent                   être               po:ipsi po:3pl!
SFX zE   être       serai                    être               po:ifut po:1sg
SFX zE   être       seras                    être               po:ifut po:2sg
SFX zE   être       sera                     être               po:ifut po:3sg
SFX zE   être       serons                   être               po:ifut po:1pl
SFX zE   être       serez                    être               po:ifut po:2pl
SFX zE   être       seront                   être               po:ifut po:3pl!
SFX zE   être       serais                   être               po:cond po:1sg po:2sg
SFX zE   être       serait                   être               po:cond po:3sg
SFX zE   être       serions                  être               po:cond po:1pl
SFX zE   être       seriez                   être               po:cond po:2pl
SFX zE   être       seraient                 être               po:cond po:3pl
SFX zE   être       sois                     être               po:spre po:1sg po:2sg
SFX zE   être       soit                     être               po:spre po:3sg
SFX zE   être       soyons                   être               po:spre po:1pl
SFX zE   être       soyez                    être               po:spre po:2pl
SFX zE   être       soient                   être               po:spre po:3pl
SFX zE   être       fusse                    être               po:simp po:1sg
SFX zE   être       fussé                    être               po:simp po:1isg                     di:M
SFX zE   être       fussè                    être               po:simp po:1isg                     di:R
SFX zE   être       fusses                   être               po:simp po:2sg
SFX zE   être       fût                      être               po:simp po:3sg
SFX zE   être       fussions                 être               po:simp po:1pl
SFX zE   être       fussiez                  être               po:simp po:2pl
SFX zE   être       fussent                  être               po:simp po:3pl
SFX zE   être       sois                     être               po:impe po:2sg
SFX zE   être       soyons                   être               po:impe po:1pl
SFX zE   être       soyez                    être               po:impe po:2pl


# verbes du premier groupe ############################################################################################

# formes régulières des verbes en -er  --------------------------------------------------------------------------------
# + verbes en -cer, -ger
# + verbes en -yer
#   en -eyer > comme un verbe régulier en -er
#   en -ayer > formes possibles en -aie
#   en -oyer, -uyer > formes exclusivement en -oie, uie

# flexions sans élisions
SFX a0 N 103
SFX a0   er         er                      er                  po:infi
SFX a0   er         ant                     [^cg]er             po:ppre
SFX a0   cer        çant                    cer                 po:ppre
SFX a0   ger        geant                   ger                 po:ppre
SFX a0   er         e                       [^y]er              po:ipre po:spre po:1sg po:3sg
SFX a0   yer        ye                      [^ou]yer            po:ipre po:spre po:1sg po:3sg
SFX a0   yer        ie                      [aou]yer            po:ipre po:spre po:1sg po:3sg
SFX a0   er         è                       er                  po:ipre po:1isg                     di:R
SFX a0   er         es                      [^y]er              po:ipre po:spre po:2sg
SFX a0   yer        yes                     [^ou]yer            po:ipre po:spre po:2sg
SFX a0   yer        ies                     [aou]yer            po:ipre po:spre po:2sg
SFX a0   er         ons                     [^cg]er             po:ipre po:1pl
SFX a0   cer        çons                    cer                 po:ipre po:1pl
SFX a0   ger        geons                   ger                 po:ipre po:1pl
SFX a0   er         ez                      er                  po:ipre po:2pl
SFX a0   er         ent                     [^y]er              po:ipre po:spre po:3pl
SFX a0   yer        yent                    [^ou]yer            po:ipre po:spre po:3pl
SFX a0   yer        ient                    [aou]yer            po:ipre po:spre po:3pl
SFX a0   er         ais                     [^cg]er             po:iimp po:1sg po:2sg
SFX a0   cer        çais                    cer                 po:iimp po:1sg po:2sg
SFX a0   ger        geais                   ger                 po:iimp po:1sg po:2sg
SFX a0   er         ait                     [^cg]er             po:iimp po:3sg
SFX a0   cer        çait                    cer                 po:iimp po:3sg
SFX a0   ger        geait                   ger                 po:iimp po:3sg
SFX a0   er         ions                    er                  po:iimp po:spre po:1pl
SFX a0   er         iez                     er                  po:iimp po:spre po:2pl
SFX a0   er         aient                   [^cg]er             po:iimp po:3pl
SFX a0   cer        çaient                  cer                 po:iimp po:3pl
SFX a0   ger        geaient                 ger                 po:iimp po:3pl
SFX a0   er         ai                      [^cg]er             po:ipsi po:1sg
SFX a0   cer        çai                     cer                 po:ipsi po:1sg
SFX a0   ger        geai                    ger                 po:ipsi po:1sg
SFX a0   er         as                      [^cg]er             po:ipsi po:2sg
SFX a0   cer        ças                     cer                 po:ipsi po:2sg
SFX a0   ger        geas                    ger                 po:ipsi po:2sg
SFX a0   er         a                       [^cg]er             po:ipsi po:3sg
SFX a0   cer        ça                      cer                 po:ipsi po:3sg
SFX a0   ger        gea                     ger                 po:ipsi po:3sg
SFX a0   er         âmes                    [^cg]er             po:ipsi po:1pl
SFX a0   cer        çâmes                   cer                 po:ipsi po:1pl
SFX a0   ger        geâmes                  ger                 po:ipsi po:1pl
SFX a0   er         âtes                    [^cg]er             po:ipsi po:2pl
SFX a0   cer        çâtes                   cer                 po:ipsi po:2pl
SFX a0   ger        geâtes                  ger                 po:ipsi po:2pl
SFX a0   er         èrent                   er                  po:ipsi po:3pl!
SFX a0   er         erai                    [^y]er              po:ifut po:1sg
SFX a0   yer        yerai                   [^ou]yer            po:ifut po:1sg
SFX a0   yer        ierai                   [aou]yer            po:ifut po:1sg
SFX a0   er         eras                    [^y]er              po:ifut po:2sg
SFX a0   yer        yeras                   [^ou]yer            po:ifut po:2sg
SFX a0   yer        ieras                   [aou]yer            po:ifut po:2sg
SFX a0   er         era                     [^y]er              po:ifut po:3sg
SFX a0   yer        yera                    [^ou]yer            po:ifut po:3sg
SFX a0   yer        iera                    [aou]yer            po:ifut po:3sg
SFX a0   er         erons                   [^y]er              po:ifut po:1pl
SFX a0   yer        yerons                  [^ou]yer            po:ifut po:1pl
SFX a0   yer        ierons                  [aou]yer            po:ifut po:1pl
SFX a0   er         erez                    [^y]er              po:ifut po:2pl
SFX a0   yer        yerez                   [^ou]yer            po:ifut po:2pl
SFX a0   yer        ierez                   [aou]yer            po:ifut po:2pl
SFX a0   er         eront                   [^y]er              po:ifut po:3pl!
SFX a0   yer        yeront                  [^ou]yer            po:ifut po:3pl!
SFX a0   yer        ieront                  [aou]yer            po:ifut po:3pl!
SFX a0   er         erais                   [^y]er              po:cond po:1sg po:2sg
SFX a0   yer        yerais                  [^ou]yer            po:cond po:1sg po:2sg
SFX a0   yer        ierais                  [aou]yer            po:cond po:1sg po:2sg
SFX a0   er         erait                   [^y]er              po:cond po:3sg
SFX a0   yer        yerait                  [^ou]yer            po:cond po:3sg
SFX a0   yer        ierait                  [aou]yer            po:cond po:3sg
SFX a0   er         erions                  [^y]er              po:cond po:1pl
SFX a0   yer        yerions                 [^ou]yer            po:cond po:1pl
SFX a0   yer        ierions                 [aou]yer            po:cond po:1pl
SFX a0   er         eriez                   [^y]er              po:cond po:2pl
SFX a0   yer        yeriez                  [^ou]yer            po:cond po:2pl
SFX a0   yer        ieriez                  [aou]yer            po:cond po:2pl
SFX a0   er         eraient                 [^y]er              po:cond po:3pl
SFX a0   yer        yeraient                [^ou]yer            po:cond po:3pl
SFX a0   yer        ieraient                [aou]yer            po:cond po:3pl
SFX a0   er         asse                    [^cg]er             po:simp po:1sg
SFX a0   cer        çasse                   cer                 po:simp po:1sg
SFX a0   ger        geasse                  ger                 po:simp po:1sg
SFX a0   er         asses                   [^cg]er             po:simp po:2sg
SFX a0   cer        çasses                  cer                 po:simp po:2sg
SFX a0   ger        geasses                 ger                 po:simp po:2sg
SFX a0   er         ât                      [^cg]er             po:simp po:3sg
SFX a0   cer        çât                     cer                 po:simp po:3sg
SFX a0   ger        geât                    ger                 po:simp po:3sg
SFX a0   er         assions                 [^cg]er             po:simp po:1pl
SFX a0   cer        çassions                cer                 po:simp po:1pl
SFX a0   ger        geassions               ger                 po:simp po:1pl
SFX a0   er         assiez                  [^cg]er             po:simp po:2pl
SFX a0   cer        çassiez                 cer                 po:simp po:2pl
SFX a0   ger        geassiez                ger                 po:simp po:2pl
SFX a0   er         assent                  [^cg]er             po:simp po:3pl
SFX a0   cer        çassent                 cer                 po:simp po:3pl
SFX a0   ger        geassent                ger                 po:simp po:3pl
SFX a0   er         e                       [^y]er              po:impe po:2sg
SFX a0   yer        ye                      [^ou]yer            po:impe po:2sg
SFX a0   yer        ie                      [aou]yer            po:impe po:2sg
SFX a0   er         ons                     [^cg]er             po:impe po:1pl
SFX a0   cer        çons                    cer                 po:impe po:1pl
SFX a0   ger        geons                   ger                 po:impe po:1pl
SFX a0   er         ez                      er                  po:impe po:2pl

# élisions pour formes pronominales réciproques
SFX a6 Y 72
SFX a6   er         er                      er                  po:infi
SFX a6   er         ant                     [^cg]er             po:ppre
SFX a6   cer        çant                    cer                 po:ppre
SFX a6   ger        geant                   ger                 po:ppre
SFX a6   er         e                       [^y]er              po:ipre po:spre po:3sg
SFX a6   yer        ye                      [^ou]yer            po:ipre po:spre po:3sg
SFX a6   yer        ie                      [aou]yer            po:ipre po:spre po:3sg
SFX a6   er         ons                     [^cg]er             po:ipre po:1pl
SFX a6   cer        çons                    cer                 po:ipre po:1pl
SFX a6   ger        geons                   ger                 po:ipre po:1pl
SFX a6   er         ez                      er                  po:ipre po:2pl
SFX a6   er         ent                     [^y]er              po:ipre po:spre po:3pl
SFX a6   yer        yent                    [^ou]yer            po:ipre po:spre po:3pl
SFX a6   yer        ient                    [aou]yer            po:ipre po:spre po:3pl
SFX a6   er         ait                     [^cg]er             po:iimp po:3sg
SFX a6   cer        çait                    cer                 po:iimp po:3sg
SFX a6   ger        geait                   ger                 po:iimp po:3sg
SFX a6   er         ions                    er                  po:iimp po:spre po:1pl
SFX a6   er         iez                     er                  po:iimp po:spre po:2pl
SFX a6   er         aient                   [^cg]er             po:iimp po:3pl
SFX a6   cer        çaient                  cer                 po:iimp po:3pl
SFX a6   ger        geaient                 ger                 po:iimp po:3pl
SFX a6   er         a                       [^cg]er             po:ipsi po:3sg
SFX a6   cer        ça                      cer                 po:ipsi po:3sg
SFX a6   ger        gea                     ger                 po:ipsi po:3sg
SFX a6   er         âmes                    [^cg]er             po:ipsi po:1pl
SFX a6   cer        çâmes                   cer                 po:ipsi po:1pl
SFX a6   ger        geâmes                  ger                 po:ipsi po:1pl
SFX a6   er         âtes                    [^cg]er             po:ipsi po:2pl
SFX a6   cer        çâtes                   cer                 po:ipsi po:2pl
SFX a6   ger        geâtes                  ger                 po:ipsi po:2pl
SFX a6   er         èrent                   er                  po:ipsi po:3pl!
SFX a6   er         era                     [^y]er              po:ifut po:3sg
SFX a6   yer        yera                    [^ou]yer            po:ifut po:3sg
SFX a6   yer        iera                    [aou]yer            po:ifut po:3sg
SFX a6   er         erons                   [^y]er              po:ifut po:1pl
SFX a6   yer        yerons                  [^ou]yer            po:ifut po:1pl
SFX a6   yer        ierons                  [aou]yer            po:ifut po:1pl
SFX a6   er         erez                    [^y]er              po:ifut po:2pl
SFX a6   yer        yerez                   [^ou]yer            po:ifut po:2pl
SFX a6   yer        ierez                   [aou]yer            po:ifut po:2pl
SFX a6   er         eront                   [^y]er              po:ifut po:3pl!
SFX a6   yer        yeront                  [^ou]yer            po:ifut po:3pl!
SFX a6   yer        ieront                  [aou]yer            po:ifut po:3pl!
SFX a6   er         erait                   [^y]er              po:cond po:3sg
SFX a6   yer        yerait                  [^ou]yer            po:cond po:3sg
SFX a6   yer        ierait                  [aou]yer            po:cond po:3sg
SFX a6   er         erions                  [^y]er              po:cond po:1pl
SFX a6   yer        yerions                 [^ou]yer            po:cond po:1pl
SFX a6   yer        ierions                 [aou]yer            po:cond po:1pl
SFX a6   er         eriez                   [^y]er              po:cond po:2pl
SFX a6   yer        yeriez                  [^ou]yer            po:cond po:2pl
SFX a6   yer        ieriez                  [aou]yer            po:cond po:2pl
SFX a6   er         eraient                 [^y]er              po:cond po:3pl
SFX a6   yer        yeraient                [^ou]yer            po:cond po:3pl
SFX a6   yer        ieraient                [aou]yer            po:cond po:3pl
SFX a6   er         ât                      [^cg]er             po:simp po:3sg
SFX a6   cer        çât                     cer                 po:simp po:3sg
SFX a6   ger        geât                    ger                 po:simp po:3sg
SFX a6   er         assions                 [^cg]er             po:simp po:1pl
SFX a6   cer        çassions                cer                 po:simp po:1pl
SFX a6   ger        geassions               ger                 po:simp po:1pl
SFX a6   er         assiez                  [^cg]er             po:simp po:2pl
SFX a6   cer        çassiez                 cer                 po:simp po:2pl
SFX a6   ger        geassiez                ger                 po:simp po:2pl
SFX a6   er         assent                  [^cg]er             po:simp po:3pl
SFX a6   cer        çassent                 cer                 po:simp po:3pl
SFX a6   ger        geassent                ger                 po:simp po:3pl
SFX a6   er         ons                     [^cg]er             po:impe po:1pl
SFX a6   cer        çons                    cer                 po:impe po:1pl
SFX a6   ger        geons                   ger                 po:impe po:1pl
SFX a6   er         ez                      er                  po:impe po:2pl

# verbes impersonnels
SFX a8 N 16
SFX a8   er         er                      er                  po:infi
SFX a8   er         ant                     [^cg]er             po:ppre
SFX a8   cer        çant                    cer                 po:ppre
SFX a8   ger        geant                   ger                 po:ppre
SFX a8   er         e                       er                  po:ipre po:spre po:3sg
SFX a8   er         ait                     [^cg]er             po:iimp po:3sg
SFX a8   cer        çait                    cer                 po:iimp po:3sg
SFX a8   ger        geait                   ger                 po:iimp po:3sg
SFX a8   er         a                       [^cg]er             po:ipsi po:3sg
SFX a8   cer        ça                      cer                 po:ipsi po:3sg
SFX a8   ger        gea                     ger                 po:ipsi po:3sg
SFX a8   er         era                     er                  po:ifut po:3sg
SFX a8   er         erait                   er                  po:cond po:3sg
SFX a8   er         ât                      [^cg]er             po:simp po:3sg
SFX a8   cer        çât                     cer                 po:simp po:3sg
SFX a8   ger        geât                    ger                 po:simp po:3sg

SFX a9 N 10
SFX a9   er         ent                     er                  po:ipre po:spre po:3pl
SFX a9   er         aient                   [^cg]er             po:iimp po:3pl
SFX a9   cer        çaient                  cer                 po:iimp po:3pl
SFX a9   ger        geaient                 ger                 po:iimp po:3pl
SFX a9   er         èrent                   er                  po:ipsi po:3pl!
SFX a9   er         eront                   er                  po:ifut po:3pl!
SFX a9   er         eraient                 er                  po:cond po:3pl
SFX a9   er         assent                  [^cg]er             po:simp po:3pl
SFX a9   cer        çassent                 cer                 po:simp po:3pl
SFX a9   ger        geassent                ger                 po:simp po:3pl

# verbes en -ecer, -emer, -ener, -eper, -erer, -eser, -ever, -evrer ---------------------------------------------------
# verbes en -eler, -eter (pas de doublement de la consonne: acheter, celer, déceler, receler, ciseler, démanteler,
# écarteler, encasteler, geler, dégeler, congeler, surgeler, marteler, modeler, peler, acheter, racheter,
# bégueter, corseter, crocheter, fileter, fureter, haleter)
# changement du e en è avant syllabe muette

# flexions sans élisions
SFX b0 N 191
SFX b0   er         er                      er                  po:infi
SFX b0   er         ant                     [^c]er              po:ppre
SFX b0   cer        çant                    cer                 po:ppre
SFX b0   ecer       èce                     ecer                po:ipre po:spre po:1sg po:3sg
SFX b0   emer       ème                     emer                po:ipre po:spre po:1sg po:3sg
SFX b0   ener       ène                     ener                po:ipre po:spre po:1sg po:3sg
SFX b0   eper       èpe                     eper                po:ipre po:spre po:1sg po:3sg
SFX b0   erer       ère                     erer                po:ipre po:spre po:1sg po:3sg
SFX b0   eser       èse                     eser                po:ipre po:spre po:1sg po:3sg
SFX b0   ever       ève                     ever                po:ipre po:spre po:1sg po:3sg
SFX b0   evrer      èvre                    evrer               po:ipre po:spre po:1sg po:3sg
SFX b0   eter       ète                     eter                po:ipre po:spre po:1sg po:3sg
SFX b0   eler       èle                     eler                po:ipre po:spre po:1sg po:3sg
SFX b0   er         è                       er                  po:ipre po:1isg                     di:R
SFX b0   ecer       èces                    ecer                po:ipre po:spre po:2sg
SFX b0   emer       èmes                    emer                po:ipre po:spre po:2sg
SFX b0   ener       ènes                    ener                po:ipre po:spre po:2sg
SFX b0   eper       èpes                    eper                po:ipre po:spre po:2sg
SFX b0   erer       ères                    erer                po:ipre po:spre po:2sg
SFX b0   eser       èses                    eser                po:ipre po:spre po:2sg
SFX b0   ever       èves                    ever                po:ipre po:spre po:2sg
SFX b0   evrer      èvres                   evrer               po:ipre po:spre po:2sg
SFX b0   eter       ètes                    eter                po:ipre po:spre po:2sg
SFX b0   eler       èles                    eler                po:ipre po:spre po:2sg
SFX b0   er         ons                     [^c]er              po:ipre po:1pl
SFX b0   cer        çons                    cer                 po:ipre po:1pl
SFX b0   er         ez                      er                  po:ipre po:2pl
SFX b0   ecer       ècent                   ecer                po:ipre po:spre po:3pl
SFX b0   emer       èment                   emer                po:ipre po:spre po:3pl
SFX b0   ener       ènent                   ener                po:ipre po:spre po:3pl
SFX b0   eper       èpent                   eper                po:ipre po:spre po:3pl
SFX b0   erer       èrent                   erer                po:ipre po:spre po:3pl
SFX b0   eser       èsent                   eser                po:ipre po:spre po:3pl
SFX b0   ever       èvent                   ever                po:ipre po:spre po:3pl
SFX b0   evrer      èvrent                  evrer               po:ipre po:spre po:3pl
SFX b0   eter       ètent                   eter                po:ipre po:spre po:3pl
SFX b0   eler       èlent                   eler                po:ipre po:spre po:3pl
SFX b0   er         ais                     [^c]er              po:iimp po:1sg po:2sg
SFX b0   cer        çais                    cer                 po:iimp po:1sg po:2sg
SFX b0   er         ait                     [^c]er              po:iimp po:3sg
SFX b0   cer        çait                    cer                 po:iimp po:3sg
SFX b0   er         ions                    er                  po:iimp po:spre po:1pl
SFX b0   er         iez                     er                  po:iimp po:spre po:2pl
SFX b0   er         aient                   [^c]er              po:iimp po:3pl
SFX b0   cer        çaient                  cer                 po:iimp po:3pl
SFX b0   er         ai                      [^c]er              po:ipsi po:1sg
SFX b0   cer        çai                     cer                 po:ipsi po:1sg
SFX b0   er         as                      [^c]er              po:ipsi po:2sg
SFX b0   cer        ças                     cer                 po:ipsi po:2sg
SFX b0   er         a                       [^c]er              po:ipsi po:3sg
SFX b0   cer        ça                      cer                 po:ipsi po:3sg
SFX b0   er         âmes                    [^c]er              po:ipsi po:1pl
SFX b0   cer        çâmes                   cer                 po:ipsi po:1pl
SFX b0   er         âtes                    [^c]er              po:ipsi po:2pl
SFX b0   cer        çâtes                   cer                 po:ipsi po:2pl
SFX b0   er         èrent                   er                  po:ipsi po:3pl!
SFX b0   ecer       ècerai                  ecer                po:ifut po:1sg
SFX b0   emer       èmerai                  emer                po:ifut po:1sg
SFX b0   ener       ènerai                  ener                po:ifut po:1sg
SFX b0   eper       èperai                  eper                po:ifut po:1sg
SFX b0   erer       èrerai                  erer                po:ifut po:1sg
SFX b0   eser       èserai                  eser                po:ifut po:1sg
SFX b0   ever       èverai                  ever                po:ifut po:1sg
SFX b0   evrer      èvrerai                 evrer               po:ifut po:1sg
SFX b0   eter       èterai                  eter                po:ifut po:1sg
SFX b0   eler       èlerai                  eler                po:ifut po:1sg
SFX b0   ecer       èceras                  ecer                po:ifut po:2sg
SFX b0   emer       èmeras                  emer                po:ifut po:2sg
SFX b0   ener       èneras                  ener                po:ifut po:2sg
SFX b0   eper       èperas                  eper                po:ifut po:2sg
SFX b0   erer       èreras                  erer                po:ifut po:2sg
SFX b0   eser       èseras                  eser                po:ifut po:2sg
SFX b0   ever       èveras                  ever                po:ifut po:2sg
SFX b0   evrer      èvreras                 evrer               po:ifut po:2sg
SFX b0   eter       èteras                  eter                po:ifut po:2sg
SFX b0   eler       èleras                  eler                po:ifut po:2sg
SFX b0   ecer       ècera                   ecer                po:ifut po:3sg
SFX b0   emer       èmera                   emer                po:ifut po:3sg
SFX b0   ener       ènera                   ener                po:ifut po:3sg
SFX b0   eper       èpera                   eper                po:ifut po:3sg
SFX b0   erer       èrera                   erer                po:ifut po:3sg
SFX b0   eser       èsera                   eser                po:ifut po:3sg
SFX b0   ever       èvera                   ever                po:ifut po:3sg
SFX b0   evrer      èvrera                  evrer               po:ifut po:3sg
SFX b0   eter       ètera                   eter                po:ifut po:3sg
SFX b0   eler       èlera                   eler                po:ifut po:3sg
SFX b0   ecer       ècerons                 ecer                po:ifut po:1pl
SFX b0   emer       èmerons                 emer                po:ifut po:1pl
SFX b0   ener       ènerons                 ener                po:ifut po:1pl
SFX b0   eper       èperons                 eper                po:ifut po:1pl
SFX b0   erer       èrerons                 erer                po:ifut po:1pl
SFX b0   eser       èserons                 eser                po:ifut po:1pl
SFX b0   ever       èverons                 ever                po:ifut po:1pl
SFX b0   evrer      èvrerons                evrer               po:ifut po:1pl
SFX b0   eter       èterons                 eter                po:ifut po:1pl
SFX b0   eler       èlerons                 eler                po:ifut po:1pl
SFX b0   ecer       ècerez                  ecer                po:ifut po:2pl
SFX b0   emer       èmerez                  emer                po:ifut po:2pl
SFX b0   ener       ènerez                  ener                po:ifut po:2pl
SFX b0   eper       èperez                  eper                po:ifut po:2pl
SFX b0   erer       èrerez                  erer                po:ifut po:2pl
SFX b0   eser       èserez                  eser                po:ifut po:2pl
SFX b0   ever       èverez                  ever                po:ifut po:2pl
SFX b0   evrer      èvrerez                 evrer               po:ifut po:2pl
SFX b0   eter       èterez                  eter                po:ifut po:2pl
SFX b0   eler       èlerez                  eler                po:ifut po:2pl
SFX b0   ecer       èceront                 ecer                po:ifut po:3pl!
SFX b0   emer       èmeront                 emer                po:ifut po:3pl!
SFX b0   ener       èneront                 ener                po:ifut po:3pl!
SFX b0   eper       èperont                 eper                po:ifut po:3pl!
SFX b0   erer       èreront                 erer                po:ifut po:3pl!
SFX b0   eser       èseront                 eser                po:ifut po:3pl!
SFX b0   ever       èveront                 ever                po:ifut po:3pl!
SFX b0   evrer      èvreront                evrer               po:ifut po:3pl!
SFX b0   eter       èteront                 eter                po:ifut po:3pl!
SFX b0   eler       èleront                 eler                po:ifut po:3pl!
SFX b0   ecer       ècerais                 ecer                po:cond po:1sg po:2sg
SFX b0   emer       èmerais                 emer                po:cond po:1sg po:2sg
SFX b0   ener       ènerais                 ener                po:cond po:1sg po:2sg
SFX b0   eper       èperais                 eper                po:cond po:1sg po:2sg
SFX b0   erer       èrerais                 erer                po:cond po:1sg po:2sg
SFX b0   eser       èserais                 eser                po:cond po:1sg po:2sg
SFX b0   ever       èverais                 ever                po:cond po:1sg po:2sg
SFX b0   evrer      èvrerais                evrer               po:cond po:1sg po:2sg
SFX b0   eter       èterais                 eter                po:cond po:1sg po:2sg
SFX b0   eler       èlerais                 eler                po:cond po:1sg po:2sg
SFX b0   ecer       ècerait                 ecer                po:cond po:3sg
SFX b0   emer       èmerait                 emer                po:cond po:3sg
SFX b0   ener       ènerait                 ener                po:cond po:3sg
SFX b0   eper       èperait                 eper                po:cond po:3sg
SFX b0   erer       èrerait                 erer                po:cond po:3sg
SFX b0   eser       èserait                 eser                po:cond po:3sg
SFX b0   ever       èverait                 ever                po:cond po:3sg
SFX b0   evrer      èvrerait                evrer               po:cond po:3sg
SFX b0   eter       èterait                 eter                po:cond po:3sg
SFX b0   eler       èlerait                 eler                po:cond po:3sg
SFX b0   ecer       ècerions                ecer                po:cond po:1pl
SFX b0   emer       èmerions                emer                po:cond po:1pl
SFX b0   ener       ènerions                ener                po:cond po:1pl
SFX b0   eper       èperions                eper                po:cond po:1pl
SFX b0   erer       èrerions                erer                po:cond po:1pl
SFX b0   eser       èserions                eser                po:cond po:1pl
SFX b0   ever       èverions                ever                po:cond po:1pl
SFX b0   evrer      èvrerions               evrer               po:cond po:1pl
SFX b0   eter       èterions                eter                po:cond po:1pl
SFX b0   eler       èlerions                eler                po:cond po:1pl
SFX b0   ecer       èceriez                 ecer                po:cond po:2pl
SFX b0   emer       èmeriez                 emer                po:cond po:2pl
SFX b0   ener       èneriez                 ener                po:cond po:2pl
SFX b0   eper       èperiez                 eper                po:cond po:2pl
SFX b0   erer       èreriez                 erer                po:cond po:2pl
SFX b0   eser       èseriez                 eser                po:cond po:2pl
SFX b0   ever       èveriez                 ever                po:cond po:2pl
SFX b0   evrer      èvreriez                evrer               po:cond po:2pl
SFX b0   eter       èteriez                 eter                po:cond po:2pl
SFX b0   eler       èleriez                 eler                po:cond po:2pl
SFX b0   ecer       èceraient               ecer                po:cond po:3pl
SFX b0   emer       èmeraient               emer                po:cond po:3pl
SFX b0   ener       èneraient               ener                po:cond po:3pl
SFX b0   eper       èperaient               eper                po:cond po:3pl
SFX b0   erer       èreraient               erer                po:cond po:3pl
SFX b0   eser       èseraient               eser                po:cond po:3pl
SFX b0   ever       èveraient               ever                po:cond po:3pl
SFX b0   evrer      èvreraient              evrer               po:cond po:3pl
SFX b0   eter       èteraient               eter                po:cond po:3pl
SFX b0   eler       èleraient               eler                po:cond po:3pl
SFX b0   er         asse                    [^c]er              po:simp po:1sg
SFX b0   cer        çasse                   cer                 po:simp po:1sg
SFX b0   er         asses                   [^c]er              po:simp po:2sg
SFX b0   cer        çasses                  cer                 po:simp po:2sg
SFX b0   er         ât                      [^c]er              po:simp po:3sg
SFX b0   cer        çât                     cer                 po:simp po:3sg
SFX b0   er         assions                 [^c]er              po:simp po:1pl
SFX b0   cer        çassions                cer                 po:simp po:1pl
SFX b0   er         assiez                  [^c]er              po:simp po:2pl
SFX b0   cer        çassiez                 cer                 po:simp po:2pl
SFX b0   er         assent                  [^c]er              po:simp po:3pl
SFX b0   cer        çassent                 cer                 po:simp po:3pl
SFX b0   ecer       èce                     ecer                po:impe po:2sg
SFX b0   emer       ème                     emer                po:impe po:2sg
SFX b0   ener       ène                     ener                po:impe po:2sg
SFX b0   eper       èpe                     eper                po:impe po:2sg
SFX b0   erer       ère                     erer                po:impe po:2sg
SFX b0   eser       èse                     eser                po:impe po:2sg
SFX b0   ever       ève                     ever                po:impe po:2sg
SFX b0   evrer      èvre                    evrer               po:impe po:2sg
SFX b0   eter       ète                     eter                po:impe po:2sg
SFX b0   eler       èle                     eler                po:impe po:2sg
SFX b0   er         ons                     [^c]er              po:impe po:1pl
SFX b0   cer        çons                    cer                 po:impe po:1pl
SFX b0   er         ez                      er                  po:impe po:2pl


# verbes en -ébrer, -écer, -écher, -écrer, -éder, -éger, -égler, -égner, -égrer, -éguer, ------------------------------
#           -éler, -émer, -éner, -éper, -équer, -érer, -éser, -éter, -étrer, -évrer, -éyer
# changement du é en è (et gestion de c|ç et g|ge)

# flexions sans élisions
SFX c0 N 384
SFX c0   er         er                      er                  po:infi
SFX c0   er         ant                     [^cg]er             po:ppre
SFX c0   écer       éçant                   écer                po:ppre
SFX c0   éger       égeant                  éger                po:ppre
SFX c0   ébrer      èbre                    ébrer               po:ipre po:spre po:1sg po:3sg
SFX c0   écer       èce                     écer                po:ipre po:spre po:1sg po:3sg
SFX c0   écher      èche                    écher               po:ipre po:spre po:1sg po:3sg
SFX c0   écrer      ècre                    écrer               po:ipre po:spre po:1sg po:3sg
SFX c0   éder       ède                     éder                po:ipre po:spre po:1sg po:3sg
SFX c0   éger       ège                     éger                po:ipre po:spre po:1sg po:3sg
SFX c0   égler      ègle                    égler               po:ipre po:spre po:1sg po:3sg
SFX c0   égner      ègne                    égner               po:ipre po:spre po:1sg po:3sg
SFX c0   égrer      ègre                    égrer               po:ipre po:spre po:1sg po:3sg
SFX c0   éguer      ègue                    éguer               po:ipre po:spre po:1sg po:3sg
SFX c0   éler       èle                     éler                po:ipre po:spre po:1sg po:3sg
SFX c0   émer       ème                     émer                po:ipre po:spre po:1sg po:3sg
SFX c0   éner       ène                     éner                po:ipre po:spre po:1sg po:3sg
SFX c0   éper       èpe                     éper                po:ipre po:spre po:1sg po:3sg
SFX c0   équer      èque                    équer               po:ipre po:spre po:1sg po:3sg
SFX c0   érer       ère                     érer                po:ipre po:spre po:1sg po:3sg
SFX c0   éser       èse                     éser                po:ipre po:spre po:1sg po:3sg
SFX c0   éter       ète                     éter                po:ipre po:spre po:1sg po:3sg
SFX c0   étrer      ètre                    étrer               po:ipre po:spre po:1sg po:3sg
SFX c0   évrer      èvre                    évrer               po:ipre po:spre po:1sg po:3sg
SFX c0   éyer       èye                     éyer                po:ipre po:spre po:1sg po:3sg
SFX c0   er         è                       er                  po:ipre po:1isg                     di:R
SFX c0   ébrer      èbres                   ébrer               po:ipre po:spre po:2sg
SFX c0   écer       èces                    écer                po:ipre po:spre po:2sg
SFX c0   écher      èches                   écher               po:ipre po:spre po:2sg
SFX c0   écrer      ècres                   écrer               po:ipre po:spre po:2sg
SFX c0   éder       èdes                    éder                po:ipre po:spre po:2sg
SFX c0   éger       èges                    éger                po:ipre po:spre po:2sg
SFX c0   égler      ègles                   égler               po:ipre po:spre po:2sg
SFX c0   égner      ègnes                   égner               po:ipre po:spre po:2sg
SFX c0   égrer      ègres                   égrer               po:ipre po:spre po:2sg
SFX c0   éguer      ègues                   éguer               po:ipre po:spre po:2sg
SFX c0   éler       èles                    éler                po:ipre po:spre po:2sg
SFX c0   émer       èmes                    émer                po:ipre po:spre po:2sg
SFX c0   éner       ènes                    éner                po:ipre po:spre po:2sg
SFX c0   éper       èpes                    éper                po:ipre po:spre po:2sg
SFX c0   équer      èques                   équer               po:ipre po:spre po:2sg
SFX c0   érer       ères                    érer                po:ipre po:spre po:2sg
SFX c0   éser       èses                    éser                po:ipre po:spre po:2sg
SFX c0   éter       ètes                    éter                po:ipre po:spre po:2sg
SFX c0   étrer      ètres                   étrer               po:ipre po:spre po:2sg
SFX c0   évrer      èvres                   évrer               po:ipre po:spre po:2sg
SFX c0   éyer       èyes                    éyer                po:ipre po:spre po:2sg
SFX c0   er         ons                     [^cg]er             po:ipre po:1pl
SFX c0   écer       éçons                   écer                po:ipre po:1pl
SFX c0   éger       égeons                  éger                po:ipre po:1pl
SFX c0   er         ez                      er                  po:ipre po:2pl
SFX c0   ébrer      èbrent                  ébrer               po:ipre po:spre po:3pl
SFX c0   écer       ècent                   écer                po:ipre po:spre po:3pl
SFX c0   écher      èchent                  écher               po:ipre po:spre po:3pl
SFX c0   écrer      ècrent                  écrer               po:ipre po:spre po:3pl
SFX c0   éder       èdent                   éder                po:ipre po:spre po:3pl
SFX c0   éger       ègent                   éger                po:ipre po:spre po:3pl
SFX c0   égler      èglent                  égler               po:ipre po:spre po:3pl
SFX c0   égner      ègnent                  égner               po:ipre po:spre po:3pl
SFX c0   égrer      ègrent                  égrer               po:ipre po:spre po:3pl
SFX c0   éguer      èguent                  éguer               po:ipre po:spre po:3pl
SFX c0   éler       èlent                   éler                po:ipre po:spre po:3pl
SFX c0   émer       èment                   émer                po:ipre po:spre po:3pl
SFX c0   éner       ènent                   éner                po:ipre po:spre po:3pl
SFX c0   éper       èpent                   éper                po:ipre po:spre po:3pl
SFX c0   équer      èquent                  équer               po:ipre po:spre po:3pl
SFX c0   érer       èrent                   érer                po:ipre po:spre po:3pl
SFX c0   éser       èsent                   éser                po:ipre po:spre po:3pl
SFX c0   éter       ètent                   éter                po:ipre po:spre po:3pl
SFX c0   étrer      ètrent                  étrer               po:ipre po:spre po:3pl
SFX c0   évrer      èvrent                  évrer               po:ipre po:spre po:3pl
SFX c0   éyer       èyent                   éyer                po:ipre po:spre po:3pl
SFX c0   er         ais                     [^cg]er             po:iimp po:1sg po:2sg
SFX c0   écer       éçais                   écer                po:iimp po:1sg po:2sg
SFX c0   éger       égeais                  éger                po:iimp po:1sg po:2sg
SFX c0   er         ait                     [^cg]er             po:iimp po:3sg
SFX c0   écer       éçait                   écer                po:iimp po:3sg
SFX c0   éger       égeait                  éger                po:iimp po:3sg
SFX c0   er         ions                    er                  po:iimp po:spre po:1pl
SFX c0   er         iez                     er                  po:iimp po:spre po:2pl
SFX c0   er         aient                   [^cg]er             po:iimp po:3pl
SFX c0   écer       éçaient                 écer                po:iimp po:3pl
SFX c0   éger       égeaient                éger                po:iimp po:3pl
SFX c0   er         ai                      [^cg]er             po:ipsi po:1sg
SFX c0   écer       éçai                    écer                po:ipsi po:1sg
SFX c0   éger       égeai                   éger                po:ipsi po:1sg
SFX c0   er         as                      [^cg]er             po:ipsi po:2sg
SFX c0   écer       éças                    écer                po:ipsi po:2sg
SFX c0   éger       égeas                   éger                po:ipsi po:2sg
SFX c0   er         a                       [^cg]er             po:ipsi po:3sg
SFX c0   écer       éça                     écer                po:ipsi po:3sg
SFX c0   éger       égea                    éger                po:ipsi po:3sg
SFX c0   er         âmes                    [^cg]er             po:ipsi po:1pl
SFX c0   écer       éçâmes                  écer                po:ipsi po:1pl
SFX c0   éger       égeâmes                 éger                po:ipsi po:1pl
SFX c0   er         âtes                    [^cg]er             po:ipsi po:2pl
SFX c0   écer       éçâtes                  écer                po:ipsi po:2pl
SFX c0   éger       égeâtes                 éger                po:ipsi po:2pl
SFX c0   er         èrent                   er                  po:ipsi po:3pl!
SFX c0   er         erai                    er                  po:ifut po:1sg            di:M
SFX c0   ébrer      èbrerai                 ébrer               po:ifut po:1sg            di:R
SFX c0   écer       ècerai                  écer                po:ifut po:1sg            di:R
SFX c0   écher      ècherai                 écher               po:ifut po:1sg            di:R
SFX c0   écrer      ècrerai                 écrer               po:ifut po:1sg            di:R
SFX c0   éder       èderai                  éder                po:ifut po:1sg            di:R
SFX c0   éger       ègerai                  éger                po:ifut po:1sg            di:R
SFX c0   égler      èglerai                 égler               po:ifut po:1sg            di:R
SFX c0   égner      ègnerai                 égner               po:ifut po:1sg            di:R
SFX c0   égrer      ègrerai                 égrer               po:ifut po:1sg            di:R
SFX c0   éguer      èguerai                 éguer               po:ifut po:1sg            di:R
SFX c0   éler       èlerai                  éler                po:ifut po:1sg            di:R
SFX c0   émer       èmerai                  émer                po:ifut po:1sg            di:R
SFX c0   éner       ènerai                  éner                po:ifut po:1sg            di:R
SFX c0   éper       èperai                  éper                po:ifut po:1sg            di:R
SFX c0   équer      èquerai                 équer               po:ifut po:1sg            di:R
SFX c0   érer       èrerai                  érer                po:ifut po:1sg            di:R
SFX c0   éser       èserai                  éser                po:ifut po:1sg            di:R
SFX c0   éter       èterai                  éter                po:ifut po:1sg            di:R
SFX c0   étrer      ètrerai                 étrer               po:ifut po:1sg            di:R
SFX c0   évrer      èvrerai                 évrer               po:ifut po:1sg            di:R
SFX c0   éyer       èyerai                  éyer                po:ifut po:1sg            di:R
SFX c0   er         eras                    er                  po:ifut po:2sg            di:M
SFX c0   ébrer      èbreras                 ébrer               po:ifut po:2sg            di:R
SFX c0   écer       èceras                  écer                po:ifut po:2sg            di:R
SFX c0   écher      ècheras                 écher               po:ifut po:2sg            di:R
SFX c0   écrer      ècreras                 écrer               po:ifut po:2sg            di:R
SFX c0   éder       èderas                  éder                po:ifut po:2sg            di:R
SFX c0   éger       ègeras                  éger                po:ifut po:2sg            di:R
SFX c0   égler      ègleras                 égler               po:ifut po:2sg            di:R
SFX c0   égner      ègneras                 égner               po:ifut po:2sg            di:R
SFX c0   égrer      ègreras                 égrer               po:ifut po:2sg            di:R
SFX c0   éguer      ègueras                 éguer               po:ifut po:2sg            di:R
SFX c0   éler       èleras                  éler                po:ifut po:2sg            di:R
SFX c0   émer       èmeras                  émer                po:ifut po:2sg            di:R
SFX c0   éner       èneras                  éner                po:ifut po:2sg            di:R
SFX c0   éper       èperas                  éper                po:ifut po:2sg            di:R
SFX c0   équer      èqueras                 équer               po:ifut po:2sg            di:R
SFX c0   érer       èreras                  érer                po:ifut po:2sg            di:R
SFX c0   éser       èseras                  éser                po:ifut po:2sg            di:R
SFX c0   éter       èteras                  éter                po:ifut po:2sg            di:R
SFX c0   étrer      ètreras                 étrer               po:ifut po:2sg            di:R
SFX c0   évrer      èvreras                 évrer               po:ifut po:2sg            di:R
SFX c0   éyer       èyeras                  éyer                po:ifut po:2sg            di:R
SFX c0   er         era                     er                  po:ifut po:3sg            di:M
SFX c0   ébrer      èbrera                  ébrer               po:ifut po:3sg            di:R
SFX c0   écer       ècera                   écer                po:ifut po:3sg            di:R
SFX c0   écher      èchera                  écher               po:ifut po:3sg            di:R
SFX c0   écrer      ècrera                  écrer               po:ifut po:3sg            di:R
SFX c0   éder       èdera                   éder                po:ifut po:3sg            di:R
SFX c0   éger       ègera                   éger                po:ifut po:3sg            di:R
SFX c0   égler      èglera                  égler               po:ifut po:3sg            di:R
SFX c0   égner      ègnera                  égner               po:ifut po:3sg            di:R
SFX c0   égrer      ègrera                  égrer               po:ifut po:3sg            di:R
SFX c0   éguer      èguera                  éguer               po:ifut po:3sg            di:R
SFX c0   éler       èlera                   éler                po:ifut po:3sg            di:R
SFX c0   émer       èmera                   émer                po:ifut po:3sg            di:R
SFX c0   éner       ènera                   éner                po:ifut po:3sg            di:R
SFX c0   éper       èpera                   éper                po:ifut po:3sg            di:R
SFX c0   équer      èquera                  équer               po:ifut po:3sg            di:R
SFX c0   érer       èrera                   érer                po:ifut po:3sg            di:R
SFX c0   éser       èsera                   éser                po:ifut po:3sg            di:R
SFX c0   éter       ètera                   éter                po:ifut po:3sg            di:R
SFX c0   étrer      ètrera                  étrer               po:ifut po:3sg            di:R
SFX c0   évrer      èvrera                  évrer               po:ifut po:3sg            di:R
SFX c0   éyer       èyera                   éyer                po:ifut po:3sg            di:R
SFX c0   er         erons                   er                  po:ifut po:1pl            di:M
SFX c0   ébrer      èbrerons                ébrer               po:ifut po:1pl            di:R
SFX c0   écer       ècerons                 écer                po:ifut po:1pl            di:R
SFX c0   écher      ècherons                écher               po:ifut po:1pl            di:R
SFX c0   écrer      ècrerons                écrer               po:ifut po:1pl            di:R
SFX c0   éder       èderons                 éder                po:ifut po:1pl            di:R
SFX c0   éger       ègerons                 éger                po:ifut po:1pl            di:R
SFX c0   égler      èglerons                égler               po:ifut po:1pl            di:R
SFX c0   égner      ègnerons                égner               po:ifut po:1pl            di:R
SFX c0   égrer      ègrerons                égrer               po:ifut po:1pl            di:R
SFX c0   éguer      èguerons                éguer               po:ifut po:1pl            di:R
SFX c0   éler       èlerons                 éler                po:ifut po:1pl            di:R
SFX c0   émer       èmerons                 émer                po:ifut po:1pl            di:R
SFX c0   éner       ènerons                 éner                po:ifut po:1pl            di:R
SFX c0   éper       èperons                 éper                po:ifut po:1pl            di:R
SFX c0   équer      èquerons                équer               po:ifut po:1pl            di:R
SFX c0   érer       èrerons                 érer                po:ifut po:1pl            di:R
SFX c0   éser       èserons                 éser                po:ifut po:1pl            di:R
SFX c0   éter       èterons                 éter                po:ifut po:1pl            di:R
SFX c0   étrer      ètrerons                étrer               po:ifut po:1pl            di:R
SFX c0   évrer      èvrerons                évrer               po:ifut po:1pl            di:R
SFX c0   éyer       èyerons                 éyer                po:ifut po:1pl            di:R
SFX c0   er         erez                    er                  po:ifut po:2pl            di:M
SFX c0   ébrer      èbrerez                 ébrer               po:ifut po:2pl            di:R
SFX c0   écer       ècerez                  écer                po:ifut po:2pl            di:R
SFX c0   écher      ècherez                 écher               po:ifut po:2pl            di:R
SFX c0   écrer      ècrerez                 écrer               po:ifut po:2pl            di:R
SFX c0   éder       èderez                  éder                po:ifut po:2pl            di:R
SFX c0   éger       ègerez                  éger                po:ifut po:2pl            di:R
SFX c0   égler      èglerez                 égler               po:ifut po:2pl            di:R
SFX c0   égner      ègnerez                 égner               po:ifut po:2pl            di:R
SFX c0   égrer      ègrerez                 égrer               po:ifut po:2pl            di:R
SFX c0   éguer      èguerez                 éguer               po:ifut po:2pl            di:R
SFX c0   éler       èlerez                  éler                po:ifut po:2pl            di:R
SFX c0   émer       èmerez                  émer                po:ifut po:2pl            di:R
SFX c0   éner       ènerez                  éner                po:ifut po:2pl            di:R
SFX c0   éper       èperez                  éper                po:ifut po:2pl            di:R
SFX c0   équer      èquerez                 équer               po:ifut po:2pl            di:R
SFX c0   érer       èrerez                  érer                po:ifut po:2pl            di:R
SFX c0   éser       èserez                  éser                po:ifut po:2pl            di:R
SFX c0   éter       èterez                  éter                po:ifut po:2pl            di:R
SFX c0   étrer      ètrerez                 étrer               po:ifut po:2pl            di:R
SFX c0   évrer      èvrerez                 évrer               po:ifut po:2pl            di:R
SFX c0   éyer       èyerez                  éyer                po:ifut po:2pl            di:R
SFX c0   er         eront                   er                  po:ifut po:3pl!           di:M
SFX c0   ébrer      èbreront                ébrer               po:ifut po:3pl!           di:R
SFX c0   écer       èceront                 écer                po:ifut po:3pl!           di:R
SFX c0   écher      ècheront                écher               po:ifut po:3pl!           di:R
SFX c0   écrer      ècreront                écrer               po:ifut po:3pl!           di:R
SFX c0   éder       èderont                 éder                po:ifut po:3pl!           di:R
SFX c0   éger       ègeront                 éger                po:ifut po:3pl!           di:R
SFX c0   égler      ègleront                égler               po:ifut po:3pl!           di:R
SFX c0   égner      ègneront                égner               po:ifut po:3pl!           di:R
SFX c0   égrer      ègreront                égrer               po:ifut po:3pl!           di:R
SFX c0   éguer      ègueront                éguer               po:ifut po:3pl!           di:R
SFX c0   éler       èleront                 éler                po:ifut po:3pl!           di:R
SFX c0   émer       èmeront                 émer                po:ifut po:3pl!           di:R
SFX c0   éner       èneront                 éner                po:ifut po:3pl!           di:R
SFX c0   éper       èperont                 éper                po:ifut po:3pl!           di:R
SFX c0   équer      èqueront                équer               po:ifut po:3pl!           di:R
SFX c0   érer       èreront                 érer                po:ifut po:3pl!           di:R
SFX c0   éser       èseront                 éser                po:ifut po:3pl!           di:R
SFX c0   éter       èteront                 éter                po:ifut po:3pl!           di:R
SFX c0   étrer      ètreront                étrer               po:ifut po:3pl!           di:R
SFX c0   évrer      èvreront                évrer               po:ifut po:3pl!           di:R
SFX c0   éyer       èyeront                 éyer                po:ifut po:3pl!           di:R
SFX c0   er         erais                   er                  po:cond po:1sg po:2sg     di:M
SFX c0   ébrer      èbrerais                ébrer               po:cond po:1sg po:2sg     di:R
SFX c0   écer       ècerais                 écer                po:cond po:1sg po:2sg     di:R
SFX c0   écher      ècherais                écher               po:cond po:1sg po:2sg     di:R
SFX c0   écrer      ècrerais                écrer               po:cond po:1sg po:2sg     di:R
SFX c0   éder       èderais                 éder                po:cond po:1sg po:2sg     di:R
SFX c0   éger       ègerais                 éger                po:cond po:1sg po:2sg     di:R
SFX c0   égler      èglerais                égler               po:cond po:1sg po:2sg     di:R
SFX c0   égner      ègnerais                égner               po:cond po:1sg po:2sg     di:R
SFX c0   égrer      ègrerais                égrer               po:cond po:1sg po:2sg     di:R
SFX c0   éguer      èguerais                éguer               po:cond po:1sg po:2sg     di:R
SFX c0   éler       èlerais                 éler                po:cond po:1sg po:2sg     di:R
SFX c0   émer       èmerais                 émer                po:cond po:1sg po:2sg     di:R
SFX c0   éner       ènerais                 éner                po:cond po:1sg po:2sg     di:R
SFX c0   éper       èperais                 éper                po:cond po:1sg po:2sg     di:R
SFX c0   équer      èquerais                équer               po:cond po:1sg po:2sg     di:R
SFX c0   érer       èrerais                 érer                po:cond po:1sg po:2sg     di:R
SFX c0   éser       èserais                 éser                po:cond po:1sg po:2sg     di:R
SFX c0   éter       èterais                 éter                po:cond po:1sg po:2sg     di:R
SFX c0   étrer      ètrerais                étrer               po:cond po:1sg po:2sg     di:R
SFX c0   évrer      èvrerais                évrer               po:cond po:1sg po:2sg     di:R
SFX c0   éyer       èyerais                 éyer                po:cond po:1sg po:2sg     di:R
SFX c0   er         erait                   er                  po:cond po:3sg            di:M
SFX c0   ébrer      èbrerait                ébrer               po:cond po:3sg            di:R
SFX c0   écer       ècerait                 écer                po:cond po:3sg            di:R
SFX c0   écher      ècherait                écher               po:cond po:3sg            di:R
SFX c0   écrer      ècrerait                écrer               po:cond po:3sg            di:R
SFX c0   éder       èderait                 éder                po:cond po:3sg            di:R
SFX c0   éger       ègerait                 éger                po:cond po:3sg            di:R
SFX c0   égler      èglerait                égler               po:cond po:3sg            di:R
SFX c0   égner      ègnerait                égner               po:cond po:3sg            di:R
SFX c0   égrer      ègrerait                égrer               po:cond po:3sg            di:R
SFX c0   éguer      èguerait                éguer               po:cond po:3sg            di:R
SFX c0   éler       èlerait                 éler                po:cond po:3sg            di:R
SFX c0   émer       èmerait                 émer                po:cond po:3sg            di:R
SFX c0   éner       ènerait                 éner                po:cond po:3sg            di:R
SFX c0   éper       èperait                 éper                po:cond po:3sg            di:R
SFX c0   équer      èquerait                équer               po:cond po:3sg            di:R
SFX c0   érer       èrerait                 érer                po:cond po:3sg            di:R
SFX c0   éser       èserait                 éser                po:cond po:3sg            di:R
SFX c0   éter       èterait                 éter                po:cond po:3sg            di:R
SFX c0   étrer      ètrerait                étrer               po:cond po:3sg            di:R
SFX c0   évrer      èvrerait                évrer               po:cond po:3sg            di:R
SFX c0   éyer       èyerait                 éyer                po:cond po:3sg            di:R
SFX c0   er         erions                  er                  po:cond po:1pl            di:M
SFX c0   ébrer      èbrerions               ébrer               po:cond po:1pl            di:R
SFX c0   écer       ècerions                écer                po:cond po:1pl            di:R
SFX c0   écher      ècherions               écher               po:cond po:1pl            di:R
SFX c0   écrer      ècrerions               écrer               po:cond po:1pl            di:R
SFX c0   éder       èderions                éder                po:cond po:1pl            di:R
SFX c0   éger       ègerions                éger                po:cond po:1pl            di:R
SFX c0   égler      èglerions               égler               po:cond po:1pl            di:R
SFX c0   égner      ègnerions               égner               po:cond po:1pl            di:R
SFX c0   égrer      ègrerions               égrer               po:cond po:1pl            di:R
SFX c0   éguer      èguerions               éguer               po:cond po:1pl            di:R
SFX c0   éler       èlerions                éler                po:cond po:1pl            di:R
SFX c0   émer       èmerions                émer                po:cond po:1pl            di:R
SFX c0   éner       ènerions                éner                po:cond po:1pl            di:R
SFX c0   éper       èperions                éper                po:cond po:1pl            di:R
SFX c0   équer      èquerions               équer               po:cond po:1pl            di:R
SFX c0   érer       èrerions                érer                po:cond po:1pl            di:R
SFX c0   éser       èserions                éser                po:cond po:1pl            di:R
SFX c0   éter       èterions                éter                po:cond po:1pl            di:R
SFX c0   étrer      ètrerions               étrer               po:cond po:1pl            di:R
SFX c0   évrer      èvrerions               évrer               po:cond po:1pl            di:R
SFX c0   éyer       èyerions                éyer                po:cond po:1pl            di:R
SFX c0   er         eriez                   er                  po:cond po:2pl            di:M
SFX c0   ébrer      èbreriez                ébrer               po:cond po:2pl            di:R
SFX c0   écer       èceriez                 écer                po:cond po:2pl            di:R
SFX c0   écher      ècheriez                écher               po:cond po:2pl            di:R
SFX c0   écrer      ècreriez                écrer               po:cond po:2pl            di:R
SFX c0   éder       èderiez                 éder                po:cond po:2pl            di:R
SFX c0   éger       ègeriez                 éger                po:cond po:2pl            di:R
SFX c0   égler      ègleriez                égler               po:cond po:2pl            di:R
SFX c0   égner      ègneriez                égner               po:cond po:2pl            di:R
SFX c0   égrer      ègreriez                égrer               po:cond po:2pl            di:R
SFX c0   éguer      ègueriez                éguer               po:cond po:2pl            di:R
SFX c0   éler       èleriez                 éler                po:cond po:2pl            di:R
SFX c0   émer       èmeriez                 émer                po:cond po:2pl            di:R
SFX c0   éner       èneriez                 éner                po:cond po:2pl            di:R
SFX c0   éper       èperiez                 éper                po:cond po:2pl            di:R
SFX c0   équer      èqueriez                équer               po:cond po:2pl            di:R
SFX c0   érer       èreriez                 érer                po:cond po:2pl            di:R
SFX c0   éser       èseriez                 éser                po:cond po:2pl            di:R
SFX c0   éter       èteriez                 éter                po:cond po:2pl            di:R
SFX c0   étrer      ètreriez                étrer               po:cond po:2pl            di:R
SFX c0   évrer      èvreriez                évrer               po:cond po:2pl            di:R
SFX c0   éyer       èyeriez                 éyer                po:cond po:2pl            di:R
SFX c0   er         eraient                 er                  po:cond po:3pl            di:M
SFX c0   ébrer      èbreraient              ébrer               po:cond po:3pl            di:R
SFX c0   écer       èceraient               écer                po:cond po:3pl            di:R
SFX c0   écher      ècheraient              écher               po:cond po:3pl            di:R
SFX c0   écrer      ècreraient              écrer               po:cond po:3pl            di:R
SFX c0   éder       èderaient               éder                po:cond po:3pl            di:R
SFX c0   éger       ègeraient               éger                po:cond po:3pl            di:R
SFX c0   égler      ègleraient              égler               po:cond po:3pl            di:R
SFX c0   égner      ègneraient              égner               po:cond po:3pl            di:R
SFX c0   égrer      ègreraient              égrer               po:cond po:3pl            di:R
SFX c0   éguer      ègueraient              éguer               po:cond po:3pl            di:R
SFX c0   éler       èleraient               éler                po:cond po:3pl            di:R
SFX c0   émer       èmeraient               émer                po:cond po:3pl            di:R
SFX c0   éner       èneraient               éner                po:cond po:3pl            di:R
SFX c0   éper       èperaient               éper                po:cond po:3pl            di:R
SFX c0   équer      èqueraient              équer               po:cond po:3pl            di:R
SFX c0   érer       èreraient               érer                po:cond po:3pl            di:R
SFX c0   éser       èseraient               éser                po:cond po:3pl            di:R
SFX c0   éter       èteraient               éter                po:cond po:3pl            di:R
SFX c0   étrer      ètreraient              étrer               po:cond po:3pl            di:R
SFX c0   évrer      èvreraient              évrer               po:cond po:3pl            di:R
SFX c0   éyer       èyeraient               éyer                po:cond po:3pl            di:R
SFX c0   er         asse                    [^cg]er             po:simp po:1sg
SFX c0   écer       éçasse                  écer                po:simp po:1sg
SFX c0   éger       égeasse                 éger                po:simp po:1sg
SFX c0   er         asses                   [^cg]er             po:simp po:2sg
SFX c0   écer       éçasses                 écer                po:simp po:2sg
SFX c0   éger       égeasses                éger                po:simp po:2sg
SFX c0   er         ât                      [^cg]er             po:simp po:3sg
SFX c0   écer       éçât                    écer                po:simp po:3sg
SFX c0   éger       égeât                   éger                po:simp po:3sg
SFX c0   er         assions                 [^cg]er             po:simp po:1pl
SFX c0   écer       éçassions               écer                po:simp po:1pl
SFX c0   éger       égeassions              éger                po:simp po:1pl
SFX c0   er         assiez                  [^cg]er             po:simp po:2pl
SFX c0   écer       éçassiez                écer                po:simp po:2pl
SFX c0   éger       égeassiez               éger                po:simp po:2pl
SFX c0   er         assent                  [^cg]er             po:simp po:3pl
SFX c0   écer       éçassent                écer                po:simp po:3pl
SFX c0   éger       égeassent               éger                po:simp po:3pl
SFX c0   ébrer      èbre                    ébrer               po:impe po:2sg
SFX c0   écer       èce                     écer                po:impe po:2sg
SFX c0   écher      èche                    écher               po:impe po:2sg
SFX c0   écrer      ècre                    écrer               po:impe po:2sg
SFX c0   éder       ède                     éder                po:impe po:2sg
SFX c0   éger       ège                     éger                po:impe po:2sg
SFX c0   égler      ègle                    égler               po:impe po:2sg
SFX c0   égner      ègne                    égner               po:impe po:2sg
SFX c0   égrer      ègre                    égrer               po:impe po:2sg
SFX c0   éguer      ègue                    éguer               po:impe po:2sg
SFX c0   éler       èle                     éler                po:impe po:2sg
SFX c0   émer       ème                     émer                po:impe po:2sg
SFX c0   éner       ène                     éner                po:impe po:2sg
SFX c0   éper       èpe                     éper                po:impe po:2sg
SFX c0   équer      èque                    équer               po:impe po:2sg
SFX c0   érer       ère                     érer                po:impe po:2sg
SFX c0   éser       èse                     éser                po:impe po:2sg
SFX c0   éter       ète                     éter                po:impe po:2sg
SFX c0   étrer      ètre                    étrer               po:impe po:2sg
SFX c0   évrer      èvre                    évrer               po:impe po:2sg
SFX c0   éyer       èye                     éyer                po:impe po:2sg
SFX c0   er         ons                     [^cg]er             po:impe po:1pl
SFX c0   écer       éçons                   écer                po:impe po:1pl
SFX c0   éger       égeons                  éger                po:impe po:1pl
SFX c0   er         ez                      er                  po:impe po:2pl

# verbes en -eler, -eter : doublement des consonnes l ou t ------------------------------------------------------------

# flexions sans élisions
SFX d0 N 114
SFX d0   er         er                      er                  po:infi
SFX d0   er         ant                     er                  po:ppre
SFX d0   eter       ette                    jeter               po:ipre po:spre po:1sg po:3sg
SFX d0   eter       ette                    [^j]eter            po:ipre po:spre po:1sg po:3sg       di:M
SFX d0   eter       ète                     [^j]eter            po:ipre po:spre po:1sg po:3sg       di:R
SFX d0   eler       elle                    ppeler              po:ipre po:spre po:1sg po:3sg
SFX d0   eler       elle                    [^p].eler           po:ipre po:spre po:1sg po:3sg       di:M
SFX d0   eler       èle                     [^p].eler           po:ipre po:spre po:1sg po:3sg       di:R
SFX d0   er         è                       er                  po:ipre po:1isg                     di:R
SFX d0   eter       ettes                   jeter               po:ipre po:spre po:2sg
SFX d0   eter       ettes                   [^j]eter            po:ipre po:spre po:2sg              di:M
SFX d0   eter       ètes                    [^j]eter            po:ipre po:spre po:2sg              di:R
SFX d0   eler       elles                   ppeler              po:ipre po:spre po:2sg
SFX d0   eler       elles                   [^p].eler           po:ipre po:spre po:2sg              di:M
SFX d0   eler       èles                    [^p].eler           po:ipre po:spre po:2sg              di:R
SFX d0   er         ons                     er                  po:ipre po:1pl
SFX d0   er         ez                      er                  po:ipre po:2pl
SFX d0   eter       ettent                  jeter               po:ipre po:spre po:3pl
SFX d0   eter       ettent                  [^j]eter            po:ipre po:spre po:3pl              di:M
SFX d0   eter       ètent                   [^j]eter            po:ipre po:spre po:3pl              di:R
SFX d0   eler       ellent                  ppeler              po:ipre po:spre po:3pl
SFX d0   eler       ellent                  [^p].eler           po:ipre po:spre po:3pl              di:M
SFX d0   eler       èlent                   [^p].eler           po:ipre po:spre po:3pl              di:R
SFX d0   er         ais                     er                  po:iimp po:1sg po:2sg
SFX d0   er         ait                     er                  po:iimp po:3sg
SFX d0   er         ions                    er                  po:iimp po:spre po:1pl
SFX d0   er         iez                     er                  po:iimp po:spre po:2pl
SFX d0   er         aient                   er                  po:iimp po:3pl
SFX d0   er         ai                      er                  po:ipsi po:1sg
SFX d0   er         as                      er                  po:ipsi po:2sg
SFX d0   er         a                       er                  po:ipsi po:3sg
SFX d0   er         âmes                    er                  po:ipsi po:1pl
SFX d0   er         âtes                    er                  po:ipsi po:2pl
SFX d0   er         èrent                   er                  po:ipsi po:3pl!
SFX d0   eter       etterai                 jeter               po:ifut po:1sg
SFX d0   eter       etterai                 [^j]eter            po:ifut po:1sg            di:M
SFX d0   eter       èterai                  [^j]eter            po:ifut po:1sg            di:R
SFX d0   eler       ellerai                 ppeler              po:ifut po:1sg
SFX d0   eler       ellerai                 [^p].eler           po:ifut po:1sg            di:M
SFX d0   eler       èlerai                  [^p].eler           po:ifut po:1sg            di:R
SFX d0   eter       etteras                 jeter               po:ifut po:2sg
SFX d0   eter       etteras                 [^j]eter            po:ifut po:2sg            di:M
SFX d0   eter       èteras                  [^j]eter            po:ifut po:2sg            di:R
SFX d0   eler       elleras                 ppeler              po:ifut po:2sg
SFX d0   eler       elleras                 [^p].eler           po:ifut po:2sg            di:M
SFX d0   eler       èleras                  [^p].eler           po:ifut po:2sg            di:R
SFX d0   eter       ettera                  jeter               po:ifut po:3sg
SFX d0   eter       ettera                  [^j]eter            po:ifut po:3sg            di:M
SFX d0   eter       ètera                   [^j]eter            po:ifut po:3sg            di:R
SFX d0   eler       ellera                  ppeler              po:ifut po:3sg
SFX d0   eler       ellera                  [^p].eler           po:ifut po:3sg            di:M
SFX d0   eler       èlera                   [^p].eler           po:ifut po:3sg            di:R
SFX d0   eter       etterons                jeter               po:ifut po:1pl
SFX d0   eter       etterons                [^j]eter            po:ifut po:1pl            di:M
SFX d0   eter       èterons                 [^j]eter            po:ifut po:1pl            di:R
SFX d0   eler       ellerons                ppeler              po:ifut po:1pl
SFX d0   eler       ellerons                [^p].eler           po:ifut po:1pl            di:M
SFX d0   eler       èlerons                 [^p].eler           po:ifut po:1pl            di:R
SFX d0   eter       etterez                 jeter               po:ifut po:2pl
SFX d0   eter       etterez                 [^j]eter            po:ifut po:2pl            di:M
SFX d0   eter       èterez                  [^j]eter            po:ifut po:2pl            di:R
SFX d0   eler       ellerez                 ppeler              po:ifut po:2pl
SFX d0   eler       ellerez                 [^p].eler           po:ifut po:2pl            di:M
SFX d0   eler       èlerez                  [^p].eler           po:ifut po:2pl            di:R
SFX d0   eter       etteront                jeter               po:ifut po:3pl!
SFX d0   eter       etteront                [^j]eter            po:ifut po:3pl!            di:M
SFX d0   eter       èteront                 [^j]eter            po:ifut po:3pl!            di:R
SFX d0   eler       elleront                ppeler              po:ifut po:3pl!
SFX d0   eler       elleront                [^p].eler           po:ifut po:3pl!            di:M
SFX d0   eler       èleront                 [^p].eler           po:ifut po:3pl!            di:R
SFX d0   eter       etterais                jeter               po:cond po:1sg po:2sg
SFX d0   eter       etterais                [^j]eter            po:cond po:1sg po:2sg     di:M
SFX d0   eter       èterais                 [^j]eter            po:cond po:1sg po:2sg     di:R
SFX d0   eler       ellerais                ppeler              po:cond po:1sg po:2sg
SFX d0   eler       ellerais                [^p].eler           po:cond po:1sg po:2sg     di:M
SFX d0   eler       èlerais                 [^p].eler           po:cond po:1sg po:2sg     di:R
SFX d0   eter       etterait                jeter               po:cond po:3sg
SFX d0   eter       etterait                [^j]eter            po:cond po:3sg            di:M
SFX d0   eter       èterait                 [^j]eter            po:cond po:3sg            di:R
SFX d0   eler       ellerait                ppeler              po:cond po:3sg
SFX d0   eler       ellerait                [^p].eler           po:cond po:3sg            di:M
SFX d0   eler       èlerait                 [^p].eler           po:cond po:3sg            di:R
SFX d0   eter       etterions               jeter               po:cond po:1pl
SFX d0   eter       etterions               [^j]eter            po:cond po:1pl            di:M
SFX d0   eter       èterions                [^j]eter            po:cond po:1pl            di:R
SFX d0   eler       ellerions               ppeler              po:cond po:1pl
SFX d0   eler       ellerions               [^p].eler           po:cond po:1pl            di:M
SFX d0   eler       èlerions                [^p].eler           po:cond po:1pl            di:R
SFX d0   eter       etteriez                jeter               po:cond po:2pl
SFX d0   eter       etteriez                [^j]eter            po:cond po:2pl            di:M
SFX d0   eter       èteriez                 [^j]eter            po:cond po:2pl            di:R
SFX d0   eler       elleriez                ppeler              po:cond po:2pl
SFX d0   eler       elleriez                [^p].eler           po:cond po:2pl            di:M
SFX d0   eler       èleriez                 [^p].eler           po:cond po:2pl            di:R
SFX d0   eter       etteraient              jeter               po:cond po:3pl
SFX d0   eter       etteraient              [^j]eter            po:cond po:3pl            di:M
SFX d0   eter       èteraient               [^j]eter            po:cond po:3pl            di:R
SFX d0   eler       elleraient              ppeler              po:cond po:3pl
SFX d0   eler       elleraient              [^p].eler           po:cond po:3pl            di:M
SFX d0   eler       èleraient               [^p].eler           po:cond po:3pl            di:R
SFX d0   er         asse                    er                  po:simp po:1sg
SFX d0   er         asses                   er                  po:simp po:2sg
SFX d0   er         ât                      er                  po:simp po:3sg
SFX d0   er         assions                 er                  po:simp po:1pl
SFX d0   er         assiez                  er                  po:simp po:2pl
SFX d0   er         assent                  er                  po:simp po:3pl
SFX d0   eter       ette                    jeter               po:impe po:2sg
SFX d0   eter       ette                    [^j]eter            po:impe po:2sg            di:M
SFX d0   eter       ète                     [^j]eter            po:impe po:2sg            di:R
SFX d0   eler       elle                    ppeler              po:impe po:2sg
SFX d0   eler       elle                    [^p].eler           po:impe po:2sg            di:M
SFX d0   eler       èle                     [^p].eler           po:impe po:2sg            di:R
SFX d0   er         ons                     er                  po:impe po:1pl
SFX d0   er         ez                      er                  po:impe po:2pl

# élisions pour formes transitives et pronominales
# Note : épeler devraient être reconnu avec les conditions [^p].eler, mais ce n’est pas le cas
SFX d4 Y 144
SFX d4   er         er                      er                  po:infi
SFX d4   er         ant                     er                  po:ppre
SFX d4   eter       ette                    jeter               po:ipre po:spre po:1sg po:3sg
SFX d4   eter       ette                    [^j]eter            po:ipre po:spre po:1sg po:3sg            di:M
SFX d4   eter       ète                     [^j]eter            po:ipre po:spre po:1sg po:3sg            di:R
SFX d4   eler       elle                    ppeler              po:ipre po:spre po:1sg po:3sg
SFX d4   eler       elle                    [^p].eler           po:ipre po:spre po:1sg po:3sg            di:M
SFX d4   eler       èle                     [^p].eler           po:ipre po:spre po:1sg po:3sg            di:R
SFX d4   eler       elle                    épeler              po:ipre po:spre po:1sg po:3sg            di:M
SFX d4   eler       èle                     épeler              po:ipre po:spre po:1sg po:3sg            di:R
SFX d4   er         è                       er                  po:ipre po:1isg                   di:R
SFX d4   eter       ettes                   jeter               po:ipre po:spre po:2sg
SFX d4   eter       ettes                   [^j]eter            po:ipre po:spre po:2sg            di:M
SFX d4   eter       ètes                    [^j]eter            po:ipre po:spre po:2sg            di:R
SFX d4   eler       elles                   ppeler              po:ipre po:spre po:2sg
SFX d4   eler       elles                   [^p].eler           po:ipre po:spre po:2sg            di:M
SFX d4   eler       èles                    [^p].eler           po:ipre po:spre po:2sg            di:R
SFX d4   eler       elles                   épeler              po:ipre po:spre po:2sg            di:M
SFX d4   eler       èles                    épeler              po:ipre po:spre po:2sg            di:R
SFX d4   er         ons                     er                  po:ipre po:1pl
SFX d4   er         ez                      er                  po:ipre po:2pl
SFX d4   eter       ettent                  jeter               po:ipre po:spre po:3pl
SFX d4   eter       ettent                  [^j]eter            po:ipre po:spre po:3pl            di:M
SFX d4   eter       ètent                   [^j]eter            po:ipre po:spre po:3pl            di:R
SFX d4   eler       ellent                  ppeler              po:ipre po:spre po:3pl
SFX d4   eler       ellent                  [^p].eler           po:ipre po:spre po:3pl            di:M
SFX d4   eler       èlent                   [^p].eler           po:ipre po:spre po:3pl            di:R
SFX d4   eler       ellent                  épeler              po:ipre po:spre po:3pl            di:M
SFX d4   eler       èlent                   épeler              po:ipre po:spre po:3pl            di:R
SFX d4   er         ais                     er                  po:iimp po:1sg po:2sg
SFX d4   er         ait                     er                  po:iimp po:3sg
SFX d4   er         ions                    er                  po:iimp po:spre po:1pl
SFX d4   er         iez                     er                  po:iimp po:spre po:2pl
SFX d4   er         aient                   er                  po:iimp po:3pl
SFX d4   er         ai                      er                  po:ipsi po:1sg
SFX d4   er         as                      er                  po:ipsi po:2sg
SFX d4   er         a                       er                  po:ipsi po:3sg
SFX d4   er         âmes                    er                  po:ipsi po:1pl
SFX d4   er         âtes                    er                  po:ipsi po:2pl
SFX d4   er         èrent                   er                  po:ipsi po:3pl!
SFX d4   eter       etterai                 jeter               po:ifut po:1sg
SFX d4   eter       etterai                 [^j]eter            po:ifut po:1sg            di:M
SFX d4   eter       èterai                  [^j]eter            po:ifut po:1sg            di:R
SFX d4   eler       ellerai                 ppeler              po:ifut po:1sg
SFX d4   eler       ellerai                 [^p].eler           po:ifut po:1sg            di:M
SFX d4   eler       èlerai                  [^p].eler           po:ifut po:1sg            di:R
SFX d4   eler       ellerai                 épeler              po:ifut po:1sg            di:M
SFX d4   eler       èlerai                  épeler              po:ifut po:1sg            di:R
SFX d4   eter       etteras                 jeter               po:ifut po:2sg
SFX d4   eter       etteras                 [^j]eter            po:ifut po:2sg            di:M
SFX d4   eter       èteras                  [^j]eter            po:ifut po:2sg            di:R
SFX d4   eler       elleras                 ppeler              po:ifut po:2sg
SFX d4   eler       elleras                 [^p].eler           po:ifut po:2sg            di:M
SFX d4   eler       èleras                  [^p].eler           po:ifut po:2sg            di:R
SFX d4   eler       elleras                 épeler              po:ifut po:2sg            di:M
SFX d4   eler       èleras                  épeler              po:ifut po:2sg            di:R
SFX d4   eter       ettera                  jeter               po:ifut po:3sg
SFX d4   eter       ettera                  [^j]eter            po:ifut po:3sg            di:M
SFX d4   eter       ètera                   [^j]eter            po:ifut po:3sg            di:R
SFX d4   eler       ellera                  ppeler              po:ifut po:3sg
SFX d4   eler       ellera                  [^p].eler           po:ifut po:3sg            di:M
SFX d4   eler       èlera                   [^p].eler           po:ifut po:3sg            di:R
SFX d4   eler       ellera                  épeler              po:ifut po:3sg            di:M
SFX d4   eler       èlera                   épeler              po:ifut po:3sg            di:R
SFX d4   eter       etterons                jeter               po:ifut po:1pl
SFX d4   eter       etterons                [^j]eter            po:ifut po:1pl            di:M
SFX d4   eter       èterons                 [^j]eter            po:ifut po:1pl            di:R
SFX d4   eler       ellerons                ppeler              po:ifut po:1pl
SFX d4   eler       ellerons                [^p].eler           po:ifut po:1pl            di:M
SFX d4   eler       èlerons                 [^p].eler           po:ifut po:1pl            di:R
SFX d4   eler       ellerons                épeler              po:ifut po:1pl            di:M
SFX d4   eler       èlerons                 épeler              po:ifut po:1pl            di:R
SFX d4   eter       etterez                 jeter               po:ifut po:2pl
SFX d4   eter       etterez                 [^j]eter            po:ifut po:2pl            di:M
SFX d4   eter       èterez                  [^j]eter            po:ifut po:2pl            di:R
SFX d4   eler       ellerez                 ppeler              po:ifut po:2pl
SFX d4   eler       ellerez                 [^p].eler           po:ifut po:2pl            di:M
SFX d4   eler       èlerez                  [^p].eler           po:ifut po:2pl            di:R
SFX d4   eler       ellerez                 épeler              po:ifut po:2pl            di:M
SFX d4   eler       èlerez                  épeler              po:ifut po:2pl            di:R
SFX d4   eter       etteront                jeter               po:ifut po:3pl!
SFX d4   eter       etteront                [^j]eter            po:ifut po:3pl!            di:M
SFX d4   eter       èteront                 [^j]eter            po:ifut po:3pl!            di:R
SFX d4   eler       elleront                ppeler              po:ifut po:3pl!
SFX d4   eler       elleront                [^p].eler           po:ifut po:3pl!            di:M
SFX d4   eler       èleront                 [^p].eler           po:ifut po:3pl!            di:R
SFX d4   eler       elleront                épeler              po:ifut po:3pl!            di:M
SFX d4   eler       èleront                 épeler              po:ifut po:3pl!            di:R
SFX d4   eter       etterais                jeter               po:cond po:1sg po:2sg
SFX d4   eter       etterais                [^j]eter            po:cond po:1sg po:2sg     di:M
SFX d4   eter       èterais                 [^j]eter            po:cond po:1sg po:2sg     di:R
SFX d4   eler       ellerais                ppeler              po:cond po:1sg po:2sg
SFX d4   eler       ellerais                [^p].eler           po:cond po:1sg po:2sg     di:M
SFX d4   eler       èlerais                 [^p].eler           po:cond po:1sg po:2sg     di:R
SFX d4   eler       ellerais                épeler              po:cond po:1sg po:2sg     di:M
SFX d4   eler       èlerais                 épeler              po:cond po:1sg po:2sg     di:R
SFX d4   eter       etterait                jeter               po:cond po:3sg
SFX d4   eter       etterait                [^j]eter            po:cond po:3sg            di:M
SFX d4   eter       èterait                 [^j]eter            po:cond po:3sg            di:R
SFX d4   eler       ellerait                ppeler              po:cond po:3sg
SFX d4   eler       ellerait                [^p].eler           po:cond po:3sg            di:M
SFX d4   eler       èlerait                 [^p].eler           po:cond po:3sg            di:R
SFX d4   eler       ellerait                épeler              po:cond po:3sg            di:M
SFX d4   eler       èlerait                 épeler              po:cond po:3sg            di:R
SFX d4   eter       etterions               jeter               po:cond po:1pl
SFX d4   eter       etterions               [^j]eter            po:cond po:1pl            di:M
SFX d4   eter       èterions                [^j]eter            po:cond po:1pl            di:R
SFX d4   eler       ellerions               ppeler              po:cond po:1pl
SFX d4   eler       ellerions               [^p].eler           po:cond po:1pl            di:M
SFX d4   eler       èlerions                [^p].eler           po:cond po:1pl            di:R
SFX d4   eler       ellerions               épeler              po:cond po:1pl            di:M
SFX d4   eler       èlerions                épeler              po:cond po:1pl            di:R
SFX d4   eter       etteriez                jeter               po:cond po:2pl
SFX d4   eter       etteriez                [^j]eter            po:cond po:2pl            di:M
SFX d4   eter       èteriez                 [^j]eter            po:cond po:2pl            di:R
SFX d4   eler       elleriez                ppeler              po:cond po:2pl
SFX d4   eler       elleriez                [^p].eler           po:cond po:2pl            di:M
SFX d4   eler       èleriez                 [^p].eler           po:cond po:2pl            di:R
SFX d4   eler       elleriez                épeler              po:cond po:2pl            di:M
SFX d4   eler       èleriez                 épeler              po:cond po:2pl            di:R
SFX d4   eter       etteraient              jeter               po:cond po:3pl
SFX d4   eter       etteraient              [^j]eter            po:cond po:3pl            di:M
SFX d4   eter       èteraient               [^j]eter            po:cond po:3pl            di:R
SFX d4   eler       elleraient              ppeler              po:cond po:3pl
SFX d4   eler       elleraient              [^p].eler           po:cond po:3pl            di:M
SFX d4   eler       èleraient               [^p].eler           po:cond po:3pl            di:R
SFX d4   eler       elleraient              épeler              po:cond po:3pl            di:M
SFX d4   eler       èleraient               épeler              po:cond po:3pl            di:R
SFX d4   er         asse                    er                  po:simp po:1sg
SFX d4   er         asses                   er                  po:simp po:2sg
SFX d4   er         ât                      er                  po:simp po:3sg
SFX d4   er         assions                 er                  po:simp po:1pl
SFX d4   er         assiez                  er                  po:simp po:2pl
SFX d4   er         assent                  er                  po:simp po:3pl
SFX d4   eter       ette                    jeter               po:impe po:2sg
SFX d4   eter       ette                    [^j]eter            po:impe po:2sg            di:M
SFX d4   eter       ète                     [^j]eter            po:impe po:2sg            di:R
SFX d4   eler       elle                    ppeler              po:impe po:2sg
SFX d4   eler       elle                    [^p].eler           po:impe po:2sg            di:M
SFX d4   eler       èle                     [^p].eler           po:impe po:2sg            di:R
SFX d4   eler       elle                    épeler              po:impe po:2sg            di:M
SFX d4   eler       èle                     épeler              po:impe po:2sg            di:R
SFX d4   er         ons                     er                  po:impe po:1pl
SFX d4   er         ez                      er                  po:impe po:2pl


# exceptions du premier groupe ----------------------------------------------------------------------------------------

# aller
SFX aA Y 54
SFX aA   ller       ller                    aller               po:infi
SFX aA   ller       llant                   aller               po:ppre
SFX aA   ller       llé                     aller               po:ppas po:adj is:mas is:sg
SFX aA   ller       llés                    aller               po:ppas po:adj is:mas is:pl
SFX aA   ller       llée                    aller               po:ppas po:adj is:fem is:sg
SFX aA   ller       llées                   aller               po:ppas po:adj is:fem is:pl
SFX aA   aller      vais                    aller               po:ipre po:1sg
SFX aA   aller      vas                     aller               po:ipre po:2sg
SFX aA   aller      va                      aller               po:ipre po:3sg
SFX aA   ller       llons                   aller               po:ipre po:1pl
SFX aA   ller       llez                    aller               po:ipre po:2pl
SFX aA   aller      vont                    aller               po:ipre po:3pl!
SFX aA   ller       llais                   aller               po:iimp po:1sg po:2sg
SFX aA   ller       llait                   aller               po:iimp po:3sg
SFX aA   ller       llions                  aller               po:iimp po:1pl
SFX aA   ller       lliez                   aller               po:iimp po:2pl
SFX aA   ller       llaient                 aller               po:iimp po:3pl
SFX aA   ller       llai                    aller               po:ipsi po:1sg
SFX aA   ller       llas                    aller               po:ipsi po:2sg
SFX aA   ller       lla                     aller               po:ipsi po:3sg
SFX aA   ller       llâmes                  aller               po:ipsi po:1pl
SFX aA   ller       llâtes                  aller               po:ipsi po:2pl
SFX aA   ller       llèrent                 aller               po:ipsi po:3pl!
SFX aA   aller      irai                    aller               po:ifut po:1sg
SFX aA   aller      iras                    aller               po:ifut po:2sg
SFX aA   aller      ira                     aller               po:ifut po:3sg
SFX aA   aller      irons                   aller               po:ifut po:1pl
SFX aA   aller      irez                    aller               po:ifut po:2pl
SFX aA   aller      iront                   aller               po:ifut po:3pl!
SFX aA   aller      irais                   aller               po:cond po:1sg po:2sg
SFX aA   aller      irait                   aller               po:cond po:3sg
SFX aA   aller      irions                  aller               po:cond po:1pl
SFX aA   aller      iriez                   aller               po:cond po:2pl
SFX aA   aller      iraient                 aller               po:cond po:3pl
SFX aA   ller       ille                    aller               po:spre po:1sg po:3sg
SFX aA   ller       illes                   aller               po:spre po:2sg
SFX aA   ller       llions                  aller               po:spre po:1pl
SFX aA   ller       lliez                   aller               po:spre po:2pl
SFX aA   ller       illent                  aller               po:spre po:3pl
SFX aA   ller       llasse                  aller               po:simp po:1sg
SFX aA   ller       llasses                 aller               po:simp po:2sg
SFX aA   ller       llât                    aller               po:simp po:3sg
SFX aA   ller       llassions               aller               po:simp po:1pl
SFX aA   ller       llassiez                aller               po:simp po:2pl
SFX aA   ller       llassent                aller               po:simp po:3pl
SFX aA   ller       llons                   aller               po:impe po:1pl
SFX aA   aller      va                      aller               po:impe po:2sg
SFX aA   aller      vas-y                   aller               po:impe po:2sg ds:+y
SFX aA   aller      va-t'en                 aller               po:impe po:2sg ds:+en
SFX aA   ller       llons-y                 aller               po:impe po:1pl ds:+y
SFX aA   ller       llons-nous-en           aller               po:impe po:1pl ds:+en
SFX aA   ller       llez                    aller               po:impe po:2pl
SFX aA   ller       llez-y                  aller               po:impe po:2pl ds:+y
SFX aA   ller       llez-vous-en            aller               po:impe po:2pl ds:+en

# envoyer [T,P] | renvoyer [T]
SFX aD Y 44
SFX aD   voyer      voyer                   envoyer             po:infi
SFX aD   voyer      voyant                  envoyer             po:ppre
SFX aD   voyer      voyé                    envoyer             po:ppas po:adj is:mas is:sg
SFX aD   voyer      voyés                   envoyer             po:ppas po:adj is:mas is:pl
SFX aD   voyer      voyée                   envoyer             po:ppas po:adj is:fem is:sg
SFX aD   voyer      voyées                  envoyer             po:ppas po:adj is:fem is:pl
SFX aD   voyer      voie                    envoyer             po:ipre po:1sg po:3sg
SFX aD   voyer      voies                   envoyer             po:ipre po:2sg
SFX aD   voyer      voyons                  envoyer             po:ipre po:1pl
SFX aD   voyer      voyez                   envoyer             po:ipre po:2pl
SFX aD   voyer      voient                  envoyer             po:ipre po:spre po:3pl
SFX aD   voyer      voyais                  envoyer             po:iimp po:1sg po:2sg
SFX aD   voyer      voyait                  envoyer             po:iimp po:3sg
SFX aD   voyer      voyions                 envoyer             po:iimp po:spre po:1pl
SFX aD   voyer      voyiez                  envoyer             po:iimp po:spre po:2pl
SFX aD   voyer      voyaient                envoyer             po:iimp po:3pl
SFX aD   voyer      voyai                   envoyer             po:ipsi po:1sg
SFX aD   voyer      voyas                   envoyer             po:ipsi po:2sg
SFX aD   voyer      voya                    envoyer             po:ipsi po:3sg
SFX aD   voyer      voyâmes                 envoyer             po:ipsi po:1pl
SFX aD   voyer      voyâtes                 envoyer             po:ipsi po:2pl
SFX aD   voyer      voyèrent                envoyer             po:ipsi po:3pl!
SFX aD   voyer      verrai                  envoyer             po:ifut po:1sg
SFX aD   voyer      verras                  envoyer             po:ifut po:2sg
SFX aD   voyer      verra                   envoyer             po:ifut po:3sg
SFX aD   voyer      verrons                 envoyer             po:ifut po:1pl
SFX aD   voyer      verrez                  envoyer             po:ifut po:2pl
SFX aD   voyer      verront                 envoyer             po:ifut po:3pl!
SFX aD   voyer      verrais                 envoyer             po:cond po:1sg po:2sg
SFX aD   voyer      verrait                 envoyer             po:cond po:3sg
SFX aD   voyer      verrions                envoyer             po:cond po:1pl
SFX aD   voyer      verriez                 envoyer             po:cond po:2pl
SFX aD   voyer      verraient               envoyer             po:cond po:3pl
SFX aD   voyer      voie                    envoyer             po:spre po:1sg po:3sg
SFX aD   voyer      voies                   envoyer             po:spre po:2sg
SFX aD   voyer      voyasse                 envoyer             po:simp po:1sg
SFX aD   voyer      voyasses                envoyer             po:simp po:2sg
SFX aD   voyer      voyât                   envoyer             po:simp po:3sg
SFX aD   voyer      voyassions              envoyer             po:simp po:1pl
SFX aD   voyer      voyassiez               envoyer             po:simp po:2pl
SFX aD   voyer      voyassent               envoyer             po:simp po:3pl
SFX aD   voyer      voie                    envoyer             po:impe po:2sg
SFX aD   voyer      voyons                  envoyer             po:impe po:1pl
SFX aD   voyer      voyez                   envoyer             po:impe po:2pl

# adirer [T]
SFX aE Y 6
SFX aE   direr      direr                   direr               po:infi
SFX aE   direr      dirant                  direr               po:ppre
SFX aE   direr      diré                    direr               po:ppas po:adj is:mas is:sg
SFX aE   direr      dirés                   direr               po:ppas po:adj is:mas is:pl
SFX aE   direr      dirée                   direr               po:ppas po:adj is:fem is:sg
SFX aE   direr      dirées                  direr               po:ppas po:adj is:fem is:pl

# concerner [T]
SFX aF N 18
SFX aF   cerner     cerner                  er                  po:infi
SFX aF   cerner     cernant                 er                  po:ppre
SFX aF   cerner     cerné                   er                  po:ppas po:adj is:mas is:sg
SFX aF   cerner     cernés                  er                  po:ppas po:adj is:mas is:pl
SFX aF   cerner     cernée                  er                  po:ppas po:adj is:fem is:sg
SFX aF   cerner     cernées                 er                  po:ppas po:adj is:fem is:pl
SFX aF   cerner     cerne                   er                  po:ipre po:spre po:3sg
SFX aF   cerner     cernent                 er                  po:ipre po:spre po:3pl
SFX aF   cerner     cernait                 er                  po:iimp po:3sg
SFX aF   cerner     cernaient               er                  po:iimp po:3pl
SFX aF   cerner     cerna                   er                  po:ipsi po:3sg
SFX aF   cerner     cernèrent               er                  po:ipsi po:3pl!
SFX aF   cerner     cernera                 er                  po:ifut po:3sg
SFX aF   cerner     cerneront               er                  po:ifut po:3pl!
SFX aF   cerner     cernerait               er                  po:cond po:3sg
SFX aF   cerner     cerneraient             er                  po:cond po:3pl
SFX aF   cerner     cernât                  er                  po:simp po:3sg
SFX aF   cerner     cernassent              er                  po:simp po:3pl

# incomber [Ti] | résulter [I]
SFX aG Y 19
SFX aG   er         er                      er                  po:infi
SFX aG   er         ant                     er                  po:ppre
SFX aG   mber       mbé                     mber                po:ppas is:epi is:inv
SFX aG   lter       lté                     lter                po:ppas po:adj is:mas is:sg
SFX aG   lter       ltés                    lter                po:ppas po:adj is:mas is:pl
SFX aG   lter       ltée                    lter                po:ppas po:adj is:fem is:sg
SFX aG   lter       ltées                   lter                po:ppas po:adj is:fem is:pl
SFX aG   er         e                       er                  po:ipre po:spre po:3sg
SFX aG   er         ent                     er                  po:ipre po:spre po:3pl
SFX aG   er         ait                     er                  po:iimp po:3sg
SFX aG   er         aient                   er                  po:iimp po:3pl
SFX aG   er         a                       er                  po:ipsi po:3sg
SFX aG   er         èrent                   er                  po:ipsi po:3pl!
SFX aG   er         era                     er                  po:ifut po:3sg
SFX aG   er         eront                   er                  po:ifut po:3pl!
SFX aG   er         erait                   er                  po:cond po:3sg
SFX aG   er         eraient                 er                  po:cond po:3pl
SFX aG   er         ât                      er                  po:simp po:3sg
SFX aG   er         assent                  er                  po:simp po:3pl

# jogger [I]
SFX aH N 39
SFX aH   er         er                      gger                    po:infi
SFX aH   er         ant                     gger                    po:ppre
SFX aH   er         é                       gger                    po:ppas is:epi is:inv po:1jsg
SFX aH   er         e                       gger                    po:ipre po:spre po:1sg po:3sg
SFX aH   er         es                      gger                    po:ipre po:spre po:2sg
SFX aH   er         ons                     gger                    po:ipre po:1pl
SFX aH   er         ez                      gger                    po:ipre po:2pl
SFX aH   er         ent                     gger                    po:ipre po:spre po:3pl
SFX aH   er         ais                     gger                    po:iimp po:1sg po:2sg
SFX aH   er         ait                     gger                    po:iimp po:3sg
SFX aH   er         ions                    gger                    po:iimp po:spre po:1pl
SFX aH   er         iez                     gger                    po:iimp po:spre po:2pl
SFX aH   er         aient                   gger                    po:iimp po:3pl
SFX aH   er         ai                      gger                    po:ipsi po:1sg
SFX aH   er         as                      gger                    po:ipsi po:2sg
SFX aH   er         a                       gger                    po:ipsi po:3sg
SFX aH   er         âmes                    gger                    po:ipsi po:1pl
SFX aH   er         âtes                    gger                    po:ipsi po:2pl
SFX aH   er         èrent                   gger                    po:ipsi po:3pl!
SFX aH   er         erai                    gger                    po:ifut po:1sg
SFX aH   er         eras                    gger                    po:ifut po:2sg
SFX aH   er         era                     gger                    po:ifut po:3sg
SFX aH   er         erons                   gger                    po:ifut po:1pl
SFX aH   er         erez                    gger                    po:ifut po:2pl
SFX aH   er         eront                   gger                    po:ifut po:3pl!
SFX aH   er         erais                   gger                    po:cond po:1sg po:2sg
SFX aH   er         erait                   gger                    po:cond po:3sg
SFX aH   er         erions                  gger                    po:cond po:1pl
SFX aH   er         eriez                   gger                    po:cond po:2pl
SFX aH   er         eraient                 gger                    po:cond po:3pl
SFX aH   er         asse                    gger                    po:simp po:1sg
SFX aH   er         asses                   gger                    po:simp po:2sg
SFX aH   er         ât                      gger                    po:simp po:3sg
SFX aH   er         assions                 gger                    po:simp po:1pl
SFX aH   er         assiez                  gger                    po:simp po:2pl
SFX aH   er         assent                  gger                    po:simp po:3pl
SFX aH   er         e                       gger                    po:impe po:2sg
SFX aH   er         ons                     gger                    po:impe po:1pl
SFX aH   er         ez                      gger                    po:impe po:2pl

# créneler [T] (classique) | crèneler [T] (réforme 1990)
SFX aY N 57
SFX aY   neler      neler                   neler               po:infi
SFX aY   neler      nelant                  neler               po:ppre
SFX aY   neler      nelé                    neler               po:ppas po:adj is:mas is:sg po:1jsg
SFX aY   neler      nelés                   neler               po:ppas po:adj is:mas is:pl
SFX aY   neler      nelée                   neler               po:ppas po:adj is:fem is:sg
SFX aY   neler      nelées                  neler               po:ppas po:adj is:fem is:pl
SFX aY   éneler     énelle                  éneler              po:ipre po:spre po:1sg po:3sg     di:M
SFX aY   èneler     énèle                   èneler              po:ipre po:spre po:1sg po:3sg     di:R
SFX aY   éneler     énelles                 éneler              po:ipre po:spre po:2sg            di:M
SFX aY   èneler     énèles                  èneler              po:ipre po:spre po:2sg            di:R
SFX aY   neler      nelons                  neler               po:ipre po:1pl
SFX aY   neler      nelez                   neler               po:ipre po:2pl
SFX aY   éneler     énellent                éneler              po:ipre po:spre po:3pl            di:M
SFX aY   èneler     énèlent                 èneler              po:ipre po:spre po:3pl            di:R
SFX aY   neler      nelais                  neler               po:iimp po:1sg po:2sg
SFX aY   neler      nelait                  neler               po:iimp po:3sg
SFX aY   neler      nelions                 neler               po:iimp po:spre po:1pl
SFX aY   neler      neliez                  neler               po:iimp po:spre po:2pl
SFX aY   neler      nelaient                neler               po:iimp po:3pl
SFX aY   neler      nelai                   neler               po:ipsi po:1sg
SFX aY   neler      nelas                   neler               po:ipsi po:2sg
SFX aY   neler      nela                    neler               po:ipsi po:3sg
SFX aY   neler      nelâmes                 neler               po:ipsi po:1pl
SFX aY   neler      nelâtes                 neler               po:ipsi po:2pl
SFX aY   neler      nelèrent                neler               po:ipsi po:3pl!
SFX aY   éneler     énellerai               éneler              po:ifut po:1sg            di:M
SFX aY   èneler     énèlerai                èneler              po:ifut po:1sg            di:R
SFX aY   éneler     énelleras               éneler              po:ifut po:2sg            di:M
SFX aY   èneler     énèleras                èneler              po:ifut po:2sg            di:R
SFX aY   éneler     énellera                éneler              po:ifut po:3sg            di:M
SFX aY   èneler     énèlera                 èneler              po:ifut po:3sg            di:R
SFX aY   éneler     énellerons              éneler              po:ifut po:1pl            di:M
SFX aY   èneler     énèlerons               èneler              po:ifut po:1pl            di:R
SFX aY   éneler     énellerez               éneler              po:ifut po:2pl            di:M
SFX aY   èneler     énèlerez                èneler              po:ifut po:2pl            di:R
SFX aY   éneler     énelleront              éneler              po:ifut po:3pl!           di:M
SFX aY   èneler     énèleront               èneler              po:ifut po:3pl!           di:R
SFX aY   éneler     énellerais              éneler              po:cond po:1sg po:2sg     di:M
SFX aY   èneler     énèlerais               èneler              po:cond po:1sg po:2sg     di:R
SFX aY   éneler     énellerait              éneler              po:cond po:3sg            di:M
SFX aY   èneler     énèlerait               èneler              po:cond po:3sg            di:R
SFX aY   éneler     énellerions             éneler              po:cond po:1pl            di:M
SFX aY   èneler     énèlerions              èneler              po:cond po:1pl            di:R
SFX aY   éneler     énelleriez              éneler              po:cond po:2pl            di:M
SFX aY   èneler     énèleriez               èneler              po:cond po:2pl            di:R
SFX aY   éneler     énelleraient            éneler              po:cond po:3pl            di:M
SFX aY   èneler     énèleraient             èneler              po:cond po:3pl            di:R
SFX aY   neler      nelasse                 neler               po:simp po:1sg
SFX aY   neler      nelasses                neler               po:simp po:2sg
SFX aY   neler      nelât                   neler               po:simp po:3sg
SFX aY   neler      nelassions              neler               po:simp po:1pl
SFX aY   neler      nelassiez               neler               po:simp po:2pl
SFX aY   neler      nelassent               neler               po:simp po:3pl
SFX aY   éneler     énelle                  éneler              po:impe po:2sg            di:M
SFX aY   èneler     énèle                   èneler              po:impe po:2sg            di:R
SFX aY   neler      nelons                  neler               po:impe po:1pl
SFX aY   neler      nelez                   neler               po:impe po:2pl

# crételer [T] (classique) | crèteler [T] (réforme 1990)
SFX aZ N 57
SFX aZ   teler      teler                   teler               po:infi
SFX aZ   teler      telant                  teler               po:ppre
SFX aZ   teler      telé                    teler               po:ppas po:adj is:mas is:sg po:1jsg
SFX aZ   teler      telés                   teler               po:ppas po:adj is:mas is:pl
SFX aZ   teler      telée                   teler               po:ppas po:adj is:fem is:sg
SFX aZ   teler      telées                  teler               po:ppas po:adj is:fem is:pl
SFX aZ   ételer     ételle                  ételer              po:ipre po:spre po:1sg po:3sg     di:M
SFX aZ   èteler     étèle                   èteler              po:ipre po:spre po:1sg po:3sg     di:R
SFX aZ   ételer     ételles                 ételer              po:ipre po:spre po:2sg            di:M
SFX aZ   èteler     étèles                  èteler              po:ipre po:spre po:2sg            di:R
SFX aZ   teler      telons                  teler               po:ipre po:1pl
SFX aZ   teler      telez                   teler               po:ipre po:2pl
SFX aZ   ételer     étellent                ételer              po:ipre po:spre po:3pl            di:M
SFX aZ   èteler     étèlent                 èteler              po:ipre po:spre po:3pl            di:R
SFX aZ   teler      telais                  teler               po:iimp po:1sg po:2sg
SFX aZ   teler      telait                  teler               po:iimp po:3sg
SFX aZ   teler      telions                 teler               po:iimp po:spre po:1pl
SFX aZ   teler      teliez                  teler               po:iimp po:spre po:2pl
SFX aZ   teler      telaient                teler               po:iimp po:3pl
SFX aZ   teler      telai                   teler               po:ipsi po:1sg
SFX aZ   teler      telas                   teler               po:ipsi po:2sg
SFX aZ   teler      tela                    teler               po:ipsi po:3sg
SFX aZ   teler      telâmes                 teler               po:ipsi po:1pl
SFX aZ   teler      telâtes                 teler               po:ipsi po:2pl
SFX aZ   teler      telèrent                teler               po:ipsi po:3pl!
SFX aZ   ételer     étellerai               ételer              po:ifut po:1sg            di:M
SFX aZ   èteler     étèlerai                èteler              po:ifut po:1sg            di:R
SFX aZ   ételer     ételleras               ételer              po:ifut po:2sg            di:M
SFX aZ   èteler     étèleras                èteler              po:ifut po:2sg            di:R
SFX aZ   ételer     étellera                ételer              po:ifut po:3sg            di:M
SFX aZ   èteler     étèlera                 èteler              po:ifut po:3sg            di:R
SFX aZ   ételer     étellerons              ételer              po:ifut po:1pl            di:M
SFX aZ   èteler     étèlerons               èteler              po:ifut po:1pl            di:R
SFX aZ   ételer     étellerez               ételer              po:ifut po:2pl            di:M
SFX aZ   èteler     étèlerez                èteler              po:ifut po:2pl            di:R
SFX aZ   ételer     ételleront              ételer              po:ifut po:3pl!           di:M
SFX aZ   èteler     étèleront               èteler              po:ifut po:3pl!           di:R
SFX aZ   ételer     étellerais              ételer              po:cond po:1sg po:2sg     di:M
SFX aZ   èteler     étèlerais               èteler              po:cond po:1sg po:2sg     di:R
SFX aZ   ételer     étellerait              ételer              po:cond po:3sg            di:M
SFX aZ   èteler     étèlerait               èteler              po:cond po:3sg            di:R
SFX aZ   ételer     étellerions             ételer              po:cond po:1pl            di:M
SFX aZ   èteler     étèlerions              èteler              po:cond po:1pl            di:R
SFX aZ   ételer     ételleriez              ételer              po:cond po:2pl            di:M
SFX aZ   èteler     étèleriez               èteler              po:cond po:2pl            di:R
SFX aZ   ételer     ételleraient            ételer              po:cond po:3pl            di:M
SFX aZ   èteler     étèleraient             èteler              po:cond po:3pl            di:R
SFX aZ   teler      telasse                 teler               po:simp po:1sg
SFX aZ   teler      telasses                teler               po:simp po:2sg
SFX aZ   teler      telât                   teler               po:simp po:3sg
SFX aZ   teler      telassions              teler               po:simp po:1pl
SFX aZ   teler      telassiez               teler               po:simp po:2pl
SFX aZ   teler      telassent               teler               po:simp po:3pl
SFX aZ   ételer     ételle                  ételer              po:impe po:2sg            di:M
SFX aZ   èteler     étèle                   èteler              po:impe po:2sg            di:R
SFX aZ   teler      telons                  teler               po:impe po:1pl
SFX aZ   teler      telez                   teler               po:impe po:2pl

# interpeler (réforme 1990)
SFX dA Y 42
SFX dA   peler      peler                   peler               po:infi
SFX dA   peler      pelant                  peler               po:ppre
SFX dA   peler      pelé                    peler               po:ppas po:adj is:mas is:sg po:1jsg
SFX dA   peler      pelés                   peler               po:ppas po:adj is:mas is:pl
SFX dA   peler      pelée                   peler               po:ppas po:adj is:fem is:sg
SFX dA   peler      pelées                  peler               po:ppas po:adj is:fem is:pl
SFX dA   peler      pelle                   peler               po:ipre po:spre po:1sg po:3sg
SFX dA   peler      pelles                  peler               po:ipre po:spre po:2sg
SFX dA   peler      pelons                  peler               po:ipre po:1pl
SFX dA   peler      pelez                   peler               po:ipre po:2pl
SFX dA   peler      pellent                 peler               po:ipre po:spre po:3pl
SFX dA   peler      pelais                  peler               po:iimp po:1sg po:2sg
SFX dA   peler      pelait                  peler               po:iimp po:3sg
SFX dA   peler      pelions                 peler               po:iimp po:spre po:1pl
SFX dA   peler      peliez                  peler               po:iimp po:spre po:2pl
SFX dA   peler      pelaient                peler               po:iimp po:3pl
SFX dA   peler      pelai                   peler               po:ipsi po:1sg
SFX dA   peler      pelas                   peler               po:ipsi po:2sg
SFX dA   peler      pela                    peler               po:ipsi po:3sg
SFX dA   peler      pelâmes                 peler               po:ipsi po:1pl
SFX dA   peler      pelâtes                 peler               po:ipsi po:2pl
SFX dA   peler      pelèrent                peler               po:ipsi po:3pl!
SFX dA   peler      pellerai                peler               po:ifut po:1sg
SFX dA   peler      pelleras                peler               po:ifut po:2sg
SFX dA   peler      pellera                 peler               po:ifut po:3sg
SFX dA   peler      pellerons               peler               po:ifut po:1pl
SFX dA   peler      pellerez                peler               po:ifut po:2pl
SFX dA   peler      pelleront               peler               po:ifut po:3pl!
SFX dA   peler      pellerais               peler               po:cond po:1sg po:2sg
SFX dA   peler      pellerait               peler               po:cond po:3sg
SFX dA   peler      pellerions              peler               po:cond po:1pl
SFX dA   peler      pelleriez               peler               po:cond po:2pl
SFX dA   peler      pelleraient             peler               po:cond po:3pl
SFX dA   peler      pelasse                 peler               po:simp po:1sg
SFX dA   peler      pelasses                peler               po:simp po:2sg
SFX dA   peler      pelât                   peler               po:simp po:3sg
SFX dA   peler      pelassions              peler               po:simp po:1pl
SFX dA   peler      pelassiez               peler               po:simp po:2pl
SFX dA   peler      pelassent               peler               po:simp po:3pl
SFX dA   peler      pelle                   peler               po:impe po:2sg
SFX dA   peler      pelons                  peler               po:impe po:1pl
SFX dA   peler      pelez                   peler               po:impe po:2pl


# verbes du deuxième groupe ###########################################################################################

# flexions sans élisions
SFX f0 Y 33
SFX f0   ir         ir                      ir                  po:infi
SFX f0   ir         issant                  ir                  po:ppre
SFX f0   ir         is                      ir                  po:ipre po:ipsi po:1sg po:2sg
SFX f0   ir         it                      ir                  po:ipre po:ipsi po:3sg
SFX f0   ir         issons                  ir                  po:ipre po:1pl
SFX f0   ir         issez                   ir                  po:ipre po:2pl
SFX f0   ir         issent                  ir                  po:ipre po:spre po:simp po:3pl
SFX f0   ir         issais                  ir                  po:iimp po:1sg po:2sg
SFX f0   ir         issait                  ir                  po:iimp po:3sg
SFX f0   ir         issions                 ir                  po:iimp po:spre po:simp po:1pl
SFX f0   ir         issiez                  ir                  po:iimp po:spre po:simp po:2pl
SFX f0   ir         issaient                ir                  po:iimp po:3pl
SFX f0   ir         îmes                    ir                  po:ipsi po:1pl
SFX f0   ir         îtes                    ir                  po:ipsi po:2pl
SFX f0   ir         irent                   ir                  po:ipsi po:3pl!
SFX f0   ir         irai                    ir                  po:ifut po:1sg
SFX f0   ir         iras                    ir                  po:ifut po:2sg
SFX f0   ir         ira                     ir                  po:ifut po:3sg
SFX f0   ir         irons                   ir                  po:ifut po:1pl
SFX f0   ir         irez                    ir                  po:ifut po:2pl
SFX f0   ir         iront                   ir                  po:ifut po:3pl!
SFX f0   ir         irais                   ir                  po:cond po:1sg po:2sg
SFX f0   ir         irait                   ir                  po:cond po:3sg
SFX f0   ir         irions                  ir                  po:cond po:1pl
SFX f0   ir         iriez                   ir                  po:cond po:2pl
SFX f0   ir         iraient                 ir                  po:cond po:3pl
SFX f0   ir         isse                    ir                  po:spre po:simp po:1sg
SFX f0   ir         isses                   ir                  po:spre po:simp po:2sg
SFX f0   ir         isse                    ir                  po:spre po:3sg
SFX f0   ir         ît                      ir                  po:simp po:3sg
SFX f0   ir         is                      ir                  po:impe po:2sg
SFX f0   ir         issons                  ir                  po:impe po:1pl
SFX f0   ir         issez                   ir                  po:impe po:2pl


# verbes pronominaux réciproques
# aucun dans le deuxième groupe

# exceptions du deuxième groupe ----------------------------------------------------------------------------------------

# haïr [T]
SFX fA N 38
SFX fA   aïr        aïr                     aïr                 po:infi
SFX fA   aïr        aïssant                 aïr                 po:ppre
SFX fA   aïr        aï                      aïr                 po:ppas po:adj is:mas is:sg
SFX fA   aïr        aïs                     aïr                 po:ppas po:adj is:mas is:pl
SFX fA   aïr        aïe                     aïr                 po:ppas po:adj is:fem is:sg
SFX fA   aïr        aïes                    aïr                 po:ppas po:adj is:fem is:pl
SFX fA   aïr        ais                     aïr                 po:ipre po:1sg po:2sg
SFX fA   aïr        ait                     aïr                 po:ipre po:3sg
SFX fA   aïr        aïssons                 aïr                 po:ipre po:1pl
SFX fA   aïr        aïssez                  aïr                 po:ipre po:2pl
SFX fA   aïr        aïssent                 aïr                 po:ipre po:spre po:simp po:3pl
SFX fA   aïr        aïssais                 aïr                 po:iimp po:1sg po:2sg
SFX fA   aïr        aïssait                 aïr                 po:iimp po:3sg
SFX fA   aïr        aïssions                aïr                 po:iimp po:spre po:simp po:1pl
SFX fA   aïr        aïssiez                 aïr                 po:iimp po:spre po:simp po:2pl
SFX fA   aïr        aïssaient               aïr                 po:iimp po:3pl
SFX fA   aïr        aïs                     aïr                 po:ipsi po:1sg po:2sg
SFX fA   aïr        aït                     aïr                 po:ipsi po:simp po:3sg
SFX fA   aïr        aïmes                   aïr                 po:ipsi po:1pl
SFX fA   aïr        aïtes                   aïr                 po:ipsi po:2pl
SFX fA   aïr        aïrent                  aïr                 po:ipsi po:3pl!
SFX fA   aïr        aïrai                   aïr                 po:ifut po:1sg
SFX fA   aïr        aïras                   aïr                 po:ifut po:2sg
SFX fA   aïr        aïra                    aïr                 po:ifut po:3sg
SFX fA   aïr        aïrons                  aïr                 po:ifut po:1pl
SFX fA   aïr        aïrez                   aïr                 po:ifut po:2pl
SFX fA   aïr        aïront                  aïr                 po:ifut po:3pl!
SFX fA   aïr        aïrais                  aïr                 po:cond po:1sg po:2sg
SFX fA   aïr        aïrait                  aïr                 po:cond po:3sg
SFX fA   aïr        aïrions                 aïr                 po:cond po:1pl
SFX fA   aïr        aïriez                  aïr                 po:cond po:2pl
SFX fA   aïr        aïraient                aïr                 po:cond po:3pl
SFX fA   aïr        aïsse                   aïr                 po:spre po:simp po:1sg
SFX fA   aïr        aïsses                  aïr                 po:spre po:simp po:2sg
SFX fA   aïr        aïsse                   aïr                 po:spre po:3sg
SFX fA   aïr        ais                     aïr                 po:impe po:2sg
SFX fA   aïr        aïssons                 aïr                 po:impe po:1pl
SFX fA   aïr        aïssez                  aïr                 po:impe po:2pl

# s'entre-haïr [Pr] ==
SFX fB Y 29
SFX fB   haïr       haïr                    aïr                 po:infi
SFX fB   haïr       haïssant                aïr                 po:ppre
SFX fB   haïr       haï                     aïr                 po:ppas po:adj is:mas is:sg
SFX fB   haïr       haïs                    aïr                 po:ppas po:adj is:mas is:pl
SFX fB   haïr       haïe                    aïr                 po:ppas po:adj is:fem is:sg
SFX fB   haïr       haïes                   aïr                 po:ppas po:adj is:fem is:pl
SFX fB   haïr       hait                    aïr                 po:ipre po:3sg
SFX fB   haïr       haïssons                aïr                 po:ipre po:1pl
SFX fB   haïr       haïssez                 aïr                 po:ipre po:2pl
SFX fB   haïr       haïssent                aïr                 po:ipre po:spre po:simp po:3pl
SFX fB   haïr       haïssait                aïr                 po:iimp po:3sg
SFX fB   haïr       haïssions               aïr                 po:iimp po:spre po:simp po:1pl
SFX fB   haïr       haïssiez                aïr                 po:iimp po:spre po:simp po:2pl
SFX fB   haïr       haïssaient              aïr                 po:iimp po:3pl
SFX fB   haïr       haït                    aïr                 po:ipsi po:simp po:3sg
SFX fB   haïr       haïmes                  aïr                 po:ipsi po:1pl
SFX fB   haïr       haïtes                  aïr                 po:ipsi po:2pl
SFX fB   haïr       haïrent                 aïr                 po:ipsi po:3pl!
SFX fB   haïr       haïra                   aïr                 po:ifut po:3sg
SFX fB   haïr       haïrons                 aïr                 po:ifut po:1pl
SFX fB   haïr       haïrez                  aïr                 po:ifut po:2pl
SFX fB   haïr       haïront                 aïr                 po:ifut po:3pl!
SFX fB   haïr       haïrait                 aïr                 po:cond po:3sg
SFX fB   haïr       haïrions                aïr                 po:cond po:1pl
SFX fB   haïr       haïriez                 aïr                 po:cond po:2pl
SFX fB   haïr       haïraient               aïr                 po:cond po:3pl
SFX fB   haïr       haïsse                  aïr                 po:spre po:3sg
SFX fB   haïr       haïssons-nous           aïr                 po:impe po:1pl
SFX fB   haïr       haïssez-vous            aïr                 po:impe po:2pl

# impartir [T]
SFX fC Y 12
SFX fC   partir     partir                  impartir            po:infi
SFX fC   partir     partissant              impartir            po:ppre
SFX fC   partir     parti                   impartir            po:ppas po:adj is:mas is:sg
SFX fC   partir     partis                  impartir            po:ppas po:adj is:mas is:pl
SFX fC   partir     partie                  impartir            po:ppas po:adj is:fem is:sg
SFX fC   partir     parties                 impartir            po:ppas po:adj is:fem is:pl
SFX fC   partir     partis                  impartir            po:ipre po:1sg po:2sg
SFX fC   partir     partit                  impartir            po:ipre po:3sg
SFX fC   partir     partissons              impartir            po:ipre po:1pl
SFX fC   partir     partissez               impartir            po:ipre po:2pl
SFX fC   partir     partissent              impartir            po:ipre po:3pl!

# sortir [T] (juridique)
SFX fD N 12
SFX fD   ortir      ortir                   sortir              po:infi
SFX fD   ortir      ortissant               sortir              po:ppre
SFX fD   ortir      ortit                   sortir              po:ipre po:3sg
SFX fD   ortir      ortissent               sortir              po:ipre po:spre po:simp po:3pl
SFX fD   ortir      ortissait               sortir              po:iimp po:3sg
SFX fD   ortir      ortissaient             sortir              po:iimp po:3pl
SFX fD   ortir      ortira                  sortir              po:ifut po:3sg
SFX fD   ortir      ortiront                sortir              po:ifut po:3pl!
SFX fD   ortir      ortirait                sortir              po:cond po:3sg
SFX fD   ortir      ortiraient              sortir              po:cond po:3pl
SFX fD   ortir      ortisse                 sortir              po:spre po:3sg
SFX fD   ortir      ortît                   sortir              po:simp po:3sg

# s’amuïr [P]
SFX fY N 37
SFX fY   uïr        uïr                     uïr                 po:infi
SFX fY   uïr        uïssant                 uïr                 po:ppre
SFX fY   uïr        uï                      uïr                 po:ppas po:adj is:mas is:sg
SFX fY   uïr        uïs                     uïr                 po:ppas po:adj is:mas is:pl
SFX fY   uïr        uïe                     uïr                 po:ppas po:adj is:fem is:sg
SFX fY   uïr        uïes                    uïr                 po:ppas po:adj is:fem is:pl
SFX fY   uïr        uïs                     uïr                 po:ipre po:ipsi po:1sg po:2sg
SFX fY   uïr        uït                     uïr                 po:ipre po:ipsi po:3sg
SFX fY   uïr        uïssons                 uïr                 po:ipre po:1pl
SFX fY   uïr        uïssez                  uïr                 po:ipre po:2pl
SFX fY   uïr        uïssent                 uïr                 po:ipre po:spre po:simp po:3pl
SFX fY   uïr        uïssais                 uïr                 po:iimp po:1sg po:2sg
SFX fY   uïr        uïssait                 uïr                 po:iimp po:3sg
SFX fY   uïr        uïssions                uïr                 po:iimp po:spre po:simp po:1pl
SFX fY   uïr        uïssiez                 uïr                 po:iimp po:spre po:simp po:2pl
SFX fY   uïr        uïssaient               uïr                 po:iimp po:3pl
SFX fY   uïr        uîmes                   uïr                 po:ipsi po:1pl
SFX fY   uïr        uîtes                   uïr                 po:ipsi po:2pl
SFX fY   uïr        uïrent                  uïr                 po:ipsi po:3pl!
SFX fY   uïr        uïrai                   uïr                 po:ifut po:1sg
SFX fY   uïr        uïras                   uïr                 po:ifut po:2sg
SFX fY   uïr        uïra                    uïr                 po:ifut po:3sg
SFX fY   uïr        uïrons                  uïr                 po:ifut po:1pl
SFX fY   uïr        uïrez                   uïr                 po:ifut po:2pl
SFX fY   uïr        uïront                  uïr                 po:ifut po:3pl!
SFX fY   uïr        uïrais                  uïr                 po:cond po:1sg po:2sg
SFX fY   uïr        uïrait                  uïr                 po:cond po:3sg
SFX fY   uïr        uïrions                 uïr                 po:cond po:1pl
SFX fY   uïr        uïriez                  uïr                 po:cond po:2pl
SFX fY   uïr        uïraient                uïr                 po:cond po:3pl
SFX fY   uïr        uïsse                   uïr                 po:spre po:simp po:1sg
SFX fY   uïr        uïsses                  uïr                 po:spre po:simp po:2sg
SFX fY   uïr        uïsse                   uïr                 po:spre po:3sg
SFX fY   uïr        uît                     uïr                 po:simp po:3sg
SFX fY   uïr        uïs                     uïr                 po:impe po:2sg
SFX fY   uïr        uïssons                 uïr                 po:impe po:1pl
SFX fY   uïr        uïssez                  uïr                 po:impe po:2pl

# s’agir [P, Imp]
SFX fZ N 8
SFX fZ   gir        gir                     agir                po:infi
SFX fZ   gir        gissant                 agir                po:ppre
SFX fZ   gir        git                     agir                po:ipre po:3sg
SFX fZ   gir        gissait                 agir                po:iimp po:3sg
SFX fZ   gir        gira                    agir                po:ifut po:3sg
SFX fZ   gir        girait                  agir                po:cond po:3sg
SFX fZ   gir        gisse                   agir                po:spre po:3sg
SFX fZ   gir        gît                     agir                po:simp po:3sg

# Participes passés du 1er et du 2e groupes ###########################################################################

# Participes passés variables
SFX p+ Y 8
SFX p+   er         é                       er                  po:ppas po:adj is:mas is:sg po:1jsg # « po:1jsg » pour les formes interrogatives de la 1e pers du sing.
SFX p+   er         és                      er                  po:ppas po:adj is:mas is:pl
SFX p+   er         ée                      er                  po:ppas po:adj is:fem is:sg
SFX p+   er         ées                     er                  po:ppas po:adj is:fem is:pl
SFX p+   ir         i                       ir                  po:ppas po:adj is:mas is:sg
SFX p+   ir         is                      ir                  po:ppas po:adj is:mas is:pl
SFX p+   ir         ie                      ir                  po:ppas po:adj is:fem is:sg
SFX p+   ir         ies                     ir                  po:ppas po:adj is:fem is:pl

# Participes passés invariables
SFX p. Y 2
SFX p.   er         é                       er                  po:ppas is:epi is:inv po:1jsg # « po:1jsg » pour les formes interrogatives de la 1e pers du sing.
SFX p.   ir         i                       ir                  po:ppas is:epi is:inv


# Verbes du troisième groupe ##########################################################################################

# verbes en -ir -------------------------------------------------------------------------------------------------------

# tenir [I,T,Ti,P] | contenir [T,P] | détenir [T]
# entretenir [T,P] | maintenir [T,P] | obtenir [T,P] | retenir [I,T,P] | soutenir [T,P]
# venir [I,P] | circonvenir [T] | contrevenir [Ti] | convenir [I,Ti,P] | devenir [I] | obvenir [I]
# disconvenir [I,Ti] | intervenir [I] | parvenir [I,Ti] | prévenir [T] | provenir [I]
# revenir [I,P] | redevenir [I] | subvenir [Ti] | survenir [I]
# abstenir (s') [P] | ressouvenir (se) [P] | souvenir (se) [P]

# verbes en -tenir, -venir : formes intransitives (i1, i2)
SFX i0 Y 39
SFX i0   enir       enir                    enir                po:infi
SFX i0   enir       enant                   enir                po:ppre
SFX i0   enir       iens                    enir                po:ipre po:1sg po:2sg
SFX i0   enir       ient                    enir                po:ipre po:3sg
SFX i0   enir       enons                   enir                po:ipre po:1pl
SFX i0   enir       enez                    enir                po:ipre po:2pl
SFX i0   enir       iennent                 enir                po:ipre po:spre po:3pl
SFX i0   enir       enais                   enir                po:iimp po:1sg po:2sg
SFX i0   enir       enait                   enir                po:iimp po:3sg
SFX i0   enir       enions                  enir                po:iimp po:spre po:1pl
SFX i0   enir       eniez                   enir                po:iimp po:spre po:2pl
SFX i0   enir       enaient                 enir                po:iimp po:3pl
SFX i0   enir       ins                     enir                po:ipsi po:1sg po:2sg
SFX i0   enir       int                     enir                po:ipsi po:3sg
SFX i0   enir       înmes                   enir                po:ipsi po:1pl
SFX i0   enir       întes                   enir                po:ipsi po:2pl
SFX i0   enir       inrent                  enir                po:ipsi po:3pl!
SFX i0   enir       iendrai                 enir                po:ifut po:1sg
SFX i0   enir       iendras                 enir                po:ifut po:2sg
SFX i0   enir       iendra                  enir                po:ifut po:3sg
SFX i0   enir       iendrons                enir                po:ifut po:1pl
SFX i0   enir       iendrez                 enir                po:ifut po:2pl
SFX i0   enir       iendront                enir                po:ifut po:3pl!
SFX i0   enir       iendrais                enir                po:cond po:1sg po:2sg
SFX i0   enir       iendrait                enir                po:cond po:3sg
SFX i0   enir       iendrions               enir                po:cond po:1pl
SFX i0   enir       iendriez                enir                po:cond po:2pl
SFX i0   enir       iendraient              enir                po:cond po:3pl
SFX i0   enir       ienne                   enir                po:spre po:1sg po:3sg
SFX i0   enir       iennes                  enir                po:spre po:2sg
SFX i0   enir       insse                   enir                po:simp po:1sg
SFX i0   enir       insses                  enir                po:simp po:2sg
SFX i0   enir       înt                     enir                po:simp po:3sg
SFX i0   enir       inssions                enir                po:simp po:1pl
SFX i0   enir       inssiez                 enir                po:simp po:2pl
SFX i0   enir       inssent                 enir                po:simp po:3pl
SFX i0   enir       iens                    enir                po:impe po:2sg
SFX i0   enir       enons                   enir                po:impe po:1pl
SFX i0   enir       enez                    enir                po:impe po:2pl


# sentir [I,T,P] | consentir [T,Ti] | pressentir [T] | ressentir [T,P]
# mentir [I,Ti,P] | démentir [T,P] | repentir (se) [P] | sortir [I,T,P] | ressortir [I,T]
# départir [T,P] | repartir [I,T] | partir [I] (transitif à l'infinitif dans -avoir maille à partir-)
SFX i5 N 39
SFX i5   tir        tir                     tir                 po:infi
SFX i5   tir        tant                    tir                 po:ppre
SFX i5   tir        s                       tir                 po:ipre po:1sg po:2sg
SFX i5   tir        t                       tir                 po:ipre po:3sg
SFX i5   tir        tons                    tir                 po:ipre po:1pl
SFX i5   tir        tez                     tir                 po:ipre po:2pl
SFX i5   tir        tent                    tir                 po:ipre po:spre po:3pl
SFX i5   tir        tais                    tir                 po:iimp po:1sg po:2sg
SFX i5   tir        tait                    tir                 po:iimp po:3sg
SFX i5   tir        tions                   tir                 po:iimp po:spre po:1pl
SFX i5   tir        tiez                    tir                 po:iimp po:spre po:2pl
SFX i5   tir        taient                  tir                 po:iimp po:3pl
SFX i5   tir        tis                     tir                 po:ipsi po:1sg po:2sg
SFX i5   tir        tit                     tir                 po:ipsi po:3sg
SFX i5   tir        tîmes                   tir                 po:ipsi po:1pl
SFX i5   tir        tîtes                   tir                 po:ipsi po:2pl
SFX i5   tir        tirent                  tir                 po:ipsi po:3pl!
SFX i5   tir        tirai                   tir                 po:ifut po:1sg
SFX i5   tir        tiras                   tir                 po:ifut po:2sg
SFX i5   tir        tira                    tir                 po:ifut po:3sg
SFX i5   tir        tirons                  tir                 po:ifut po:1pl
SFX i5   tir        tirez                   tir                 po:ifut po:2pl
SFX i5   tir        tiront                  tir                 po:ifut po:3pl!
SFX i5   tir        tirais                  tir                 po:cond po:1sg po:2sg
SFX i5   tir        tirait                  tir                 po:cond po:3sg
SFX i5   tir        tirions                 tir                 po:cond po:1pl
SFX i5   tir        tiriez                  tir                 po:cond po:2pl
SFX i5   tir        tiraient                tir                 po:cond po:3pl
SFX i5   tir        te                      tir                 po:spre po:1sg po:3sg
SFX i5   tir        tes                     tir                 po:spre po:2sg
SFX i5   tir        tisse                   tir                 po:simp po:1sg
SFX i5   tir        tisses                  tir                 po:simp po:2sg
SFX i5   tir        tît                     tir                 po:simp po:3sg
SFX i5   tir        tissions                tir                 po:simp po:1pl
SFX i5   tir        tissiez                 tir                 po:simp po:2pl
SFX i5   tir        tissent                 tir                 po:simp po:3pl
SFX i5   tir        s                       tir                 po:impe po:2sg
SFX i5   tir        tons                    tir                 po:impe po:1pl
SFX i5   tir        tez                     tir                 po:impe po:2pl

# advenir [I]
SFX iA Y 19
SFX iA   dvenir     dvenir                  venir               po:infi
SFX iA   dvenir     dvenant                 venir               po:ppre
SFX iA   dvenir     dvenu                   venir               po:ppas po:adj is:mas is:sg
SFX iA   dvenir     dvenus                  venir               po:ppas po:adj is:mas is:pl
SFX iA   dvenir     dvenue                  venir               po:ppas po:adj is:fem is:sg
SFX iA   dvenir     dvenues                 venir               po:ppas po:adj is:fem is:pl
SFX iA   dvenir     dvient                  venir               po:ipre po:3sg
SFX iA   dvenir     dviennent               venir               po:ipre po:spre po:3pl
SFX iA   dvenir     dvenait                 venir               po:iimp po:3sg
SFX iA   dvenir     dvenaient               venir               po:iimp po:3pl
SFX iA   dvenir     dvint                   venir               po:ipsi po:3sg
SFX iA   dvenir     dvinrent                venir               po:ipsi po:3pl!
SFX iA   dvenir     dviendra                venir               po:ifut po:3sg
SFX iA   dvenir     dviendront              venir               po:ifut po:3pl!
SFX iA   dvenir     dviendrait              venir               po:cond po:3sg
SFX iA   dvenir     dviendraient            venir               po:cond po:3pl
SFX iA   dvenir     dvienne                 venir               po:spre po:3sg
SFX iA   dvenir     dvînt                   venir               po:simp po:3sg
SFX iA   dvenir     dvinssent               venir               po:simp po:3pl

# appartenir [Ti,P]
SFX iB Y 40
SFX iB   partenir   partenir                tenir               po:infi
SFX iB   partenir   partenant               tenir               po:ppre
SFX iB   partenir   partenu                 tenir               po:ppas is:epi is:inv
SFX iB   partenir   partiens                tenir               po:ipre po:1sg po:2sg
SFX iB   partenir   partient                tenir               po:ipre po:3sg
SFX iB   partenir   partenons               tenir               po:ipre po:1pl
SFX iB   partenir   partenez                tenir               po:ipre po:2pl
SFX iB   partenir   partiennent             tenir               po:ipre po:spre po:3pl
SFX iB   partenir   partenais               tenir               po:iimp po:1sg po:2sg
SFX iB   partenir   partenait               tenir               po:iimp po:3sg
SFX iB   partenir   partenions              tenir               po:iimp po:spre po:1pl
SFX iB   partenir   parteniez               tenir               po:iimp po:spre po:2pl
SFX iB   partenir   partenaient             tenir               po:iimp po:3pl
SFX iB   partenir   partins                 tenir               po:ipsi po:1sg po:2sg
SFX iB   partenir   partint                 tenir               po:ipsi po:3sg
SFX iB   partenir   partînmes               tenir               po:ipsi po:1pl
SFX iB   partenir   partîntes               tenir               po:ipsi po:2pl
SFX iB   partenir   partinrent              tenir               po:ipsi po:3pl!
SFX iB   partenir   partiendrai             tenir               po:ifut po:1sg
SFX iB   partenir   partiendras             tenir               po:ifut po:2sg
SFX iB   partenir   partiendra              tenir               po:ifut po:3sg
SFX iB   partenir   partiendrons            tenir               po:ifut po:1pl
SFX iB   partenir   partiendrez             tenir               po:ifut po:2pl
SFX iB   partenir   partiendront            tenir               po:ifut po:3pl!
SFX iB   partenir   partiendrais            tenir               po:cond po:1sg po:2sg
SFX iB   partenir   partiendrait            tenir               po:cond po:3sg
SFX iB   partenir   partiendrions           tenir               po:cond po:1pl
SFX iB   partenir   partiendriez            tenir               po:cond po:2pl
SFX iB   partenir   partiendraient          tenir               po:cond po:3pl
SFX iB   partenir   partienne               tenir               po:spre po:1sg po:3sg
SFX iB   partenir   partiennes              tenir               po:spre po:2sg
SFX iB   partenir   partinsse               tenir               po:simp po:1sg
SFX iB   partenir   partinsses              tenir               po:simp po:2sg
SFX iB   partenir   partînt                 tenir               po:simp po:3sg
SFX iB   partenir   partinssions            tenir               po:simp po:1pl
SFX iB   partenir   partinssiez             tenir               po:simp po:2pl
SFX iB   partenir   partinssent             tenir               po:simp po:3pl
SFX iB   partenir   partiens                tenir               po:impe po:2sg
SFX iB   partenir   partenons               tenir               po:impe po:1pl
SFX iB   partenir   partenez                tenir               po:impe po:2pl

# bienvenir [I] (seulement à l'infinitif)

# couvrir [T,P] | découvrir [T,P] | redécouvrir [T,P] | recouvrir [T,P]
# ouvrir [I,T,P] | entrouvrir [T,P] | rentrouvrir [T] | rouvrir [I,T,P]
# offrir [T,P] | souffrir [I,T,P]
SFX iC Y 41
SFX iC   rir        rir                     [vf]rir             po:infi
SFX iC   rir        rant                    [vf]rir             po:ppre
SFX iC   rir        ert                     [vf]rir             po:ppas po:adj is:mas is:sg
SFX iC   rir        erts                    [vf]rir             po:ppas po:adj is:mas is:pl
SFX iC   rir        erte                    [vf]rir             po:ppas po:adj is:fem is:sg
SFX iC   rir        ertes                   [vf]rir             po:ppas po:adj is:fem is:pl
SFX iC   rir        re                      [vf]rir             po:ipre po:spre po:1sg po:3sg
SFX iC   rir        res                     [vf]rir             po:ipre po:2sg
SFX iC   rir        rons                    [vf]rir             po:ipre po:1pl
SFX iC   rir        rez                     [vf]rir             po:ipre po:2pl
SFX iC   rir        rent                    [vf]rir             po:ipre po:spre po:3pl
SFX iC   rir        rais                    [vf]rir             po:iimp po:1sg po:2sg
SFX iC   rir        rait                    [vf]rir             po:iimp po:3sg
SFX iC   rir        rions                   [vf]rir             po:iimp po:spre po:1pl
SFX iC   rir        riez                    [vf]rir             po:iimp po:spre po:2pl
SFX iC   rir        raient                  [vf]rir             po:iimp po:3pl
SFX iC   rir        ris                     [vf]rir             po:ipsi po:1sg po:2sg
SFX iC   rir        rit                     [vf]rir             po:ipsi po:3sg
SFX iC   rir        rîmes                   [vf]rir             po:ipsi po:1pl
SFX iC   rir        rîtes                   [vf]rir             po:ipsi po:2pl
SFX iC   rir        rirent                  [vf]rir             po:ipsi po:3pl!
SFX iC   rir        rirai                   [vf]rir             po:ifut po:1sg
SFX iC   rir        riras                   [vf]rir             po:ifut po:2sg
SFX iC   rir        rira                    [vf]rir             po:ifut po:3sg
SFX iC   rir        rirons                  [vf]rir             po:ifut po:1pl
SFX iC   rir        rirez                   [vf]rir             po:ifut po:2pl
SFX iC   rir        riront                  [vf]rir             po:ifut po:3pl!
SFX iC   rir        rirais                  [vf]rir             po:cond po:1sg po:2sg
SFX iC   rir        rirait                  [vf]rir             po:cond po:3sg
SFX iC   rir        ririons                 [vf]rir             po:cond po:1pl
SFX iC   rir        ririez                  [vf]rir             po:cond po:2pl
SFX iC   rir        riraient                [vf]rir             po:cond po:3pl
SFX iC   rir        risse                   [vf]rir             po:simp po:1sg
SFX iC   rir        risses                  [vf]rir             po:simp po:2sg
SFX iC   rir        rît                     [vf]rir             po:simp po:3sg
SFX iC   rir        rissions                [vf]rir             po:simp po:1pl
SFX iC   rir        rissiez                 [vf]rir             po:simp po:2pl
SFX iC   rir        rissent                 [vf]rir             po:simp po:3pl
SFX iC   rir        re                      [vf]rir             po:impe po:2sg
SFX iC   rir        rons                    [vf]rir             po:impe po:1pl
SFX iC   rir        rez                     [vf]rir             po:impe po:2pl

# concourir [I,Ti] | accourir [I] | discourir [I] | recourir [Ti]  # part. passé à vérifier
SFX iD Y 43
SFX iD   courir     courir                  courir              po:infi
SFX iD   courir     courant                 courir              po:ppre
SFX iD   courir     couru                   courir              po:ppas po:adj is:mas is:sg
SFX iD   courir     courus                  courir              po:ppas po:adj is:mas is:pl
SFX iD   courir     courue                  courir              po:ppas po:adj is:fem is:sg
SFX iD   courir     courues                 courir              po:ppas po:adj is:fem is:pl
SFX iD   courir     cours                   courir              po:ipre po:1sg po:2sg
SFX iD   courir     court                   courir              po:ipre po:3sg
SFX iD   courir     courons                 courir              po:ipre po:1pl
SFX iD   courir     courez                  courir              po:ipre po:2pl
SFX iD   courir     courent                 courir              po:ipre po:spre po:3pl
SFX iD   courir     courais                 courir              po:iimp po:1sg po:2sg
SFX iD   courir     courait                 courir              po:iimp po:3sg
SFX iD   courir     courions                courir              po:iimp po:spre po:1pl
SFX iD   courir     couriez                 courir              po:iimp po:spre po:2pl
SFX iD   courir     couraient               courir              po:iimp po:3pl
SFX iD   courir     courus                  courir              po:ipsi po:1sg po:2sg
SFX iD   courir     courut                  courir              po:ipsi po:3sg
SFX iD   courir     courûmes                courir              po:ipsi po:1pl
SFX iD   courir     courûtes                courir              po:ipsi po:2pl
SFX iD   courir     coururent               courir              po:ipsi po:3pl!
SFX iD   courir     courrai                 courir              po:ifut po:1sg
SFX iD   courir     courras                 courir              po:ifut po:2sg
SFX iD   courir     courra                  courir              po:ifut po:3sg
SFX iD   courir     courrons                courir              po:ifut po:1pl
SFX iD   courir     courrez                 courir              po:ifut po:2pl
SFX iD   courir     courront                courir              po:ifut po:3pl!
SFX iD   courir     courrais                courir              po:cond po:1sg po:2sg
SFX iD   courir     courrait                courir              po:cond po:3sg
SFX iD   courir     courrions               courir              po:cond po:1pl
SFX iD   courir     courriez                courir              po:cond po:2pl
SFX iD   courir     courraient              courir              po:cond po:3pl
SFX iD   courir     coure                   courir              po:spre po:1sg po:3sg
SFX iD   courir     coures                  courir              po:spre po:2sg
SFX iD   courir     courusse                courir              po:simp po:1sg
SFX iD   courir     courusses               courir              po:simp po:2sg
SFX iD   courir     courût                  courir              po:simp po:3sg
SFX iD   courir     courussions             courir              po:simp po:1pl
SFX iD   courir     courussiez              courir              po:simp po:2pl
SFX iD   courir     courussent              courir              po:simp po:3pl
SFX iD   courir     cours                   courir              po:impe po:2sg
SFX iD   courir     courons                 courir              po:impe po:1pl
SFX iD   courir     courez                  courir              po:impe po:2pl

# courir [I,T] | encourir [TP] | parcourir [T] | secourir [T]
SFX iE Y 43
SFX iE   ourir      ourir                   courir              po:infi
SFX iE   ourir      ourant                  courir              po:ppre
SFX iE   ourir      ouru                    courir              po:ppas po:adj is:mas is:sg
SFX iE   ourir      ourus                   courir              po:ppas po:adj is:mas is:pl
SFX iE   ourir      ourue                   courir              po:ppas po:adj is:fem is:sg
SFX iE   ourir      ourues                  courir              po:ppas po:adj is:fem is:pl
SFX iE   ourir      ours                    courir              po:ipre po:1sg po:2sg
SFX iE   ourir      ourt                    courir              po:ipre po:3sg
SFX iE   ourir      ourons                  courir              po:ipre po:1pl
SFX iE   ourir      ourez                   courir              po:ipre po:2pl
SFX iE   ourir      ourent                  courir              po:ipre po:spre po:3pl
SFX iE   ourir      ourais                  courir              po:iimp po:1sg po:2sg
SFX iE   ourir      ourait                  courir              po:iimp po:3sg
SFX iE   ourir      ourions                 courir              po:iimp po:spre po:1pl
SFX iE   ourir      ouriez                  courir              po:iimp po:spre po:2pl
SFX iE   ourir      ouraient                courir              po:iimp po:3pl
SFX iE   ourir      ourus                   courir              po:ipsi po:1sg po:2sg
SFX iE   ourir      ourut                   courir              po:ipsi po:3sg
SFX iE   ourir      ourûmes                 courir              po:ipsi po:1pl
SFX iE   ourir      ourûtes                 courir              po:ipsi po:2pl
SFX iE   ourir      oururent                courir              po:ipsi po:3pl!
SFX iE   ourir      ourrai                  courir              po:ifut po:1sg
SFX iE   ourir      ourras                  courir              po:ifut po:2sg
SFX iE   ourir      ourra                   courir              po:ifut po:3sg
SFX iE   ourir      ourrons                 courir              po:ifut po:1pl
SFX iE   ourir      ourrez                  courir              po:ifut po:2pl
SFX iE   ourir      ourront                 courir              po:ifut po:3pl!
SFX iE   ourir      ourrais                 courir              po:cond po:1sg po:2sg
SFX iE   ourir      ourrait                 courir              po:cond po:3sg
SFX iE   ourir      ourrions                courir              po:cond po:1pl
SFX iE   ourir      ourriez                 courir              po:cond po:2pl
SFX iE   ourir      ourraient               courir              po:cond po:3pl
SFX iE   ourir      oure                    courir              po:spre po:1sg po:3sg
SFX iE   ourir      oures                   courir              po:spre po:2sg
SFX iE   ourir      ourusse                 courir              po:simp po:1sg
SFX iE   ourir      ourusses                courir              po:simp po:2sg
SFX iE   ourir      ourût                   courir              po:simp po:3sg
SFX iE   ourir      ourussions              courir              po:simp po:1pl
SFX iE   ourir      ourussiez               courir              po:simp po:2pl
SFX iE   ourir      ourussent               courir              po:simp po:3pl
SFX iE   ourir      ours                    courir              po:impe po:2sg
SFX iE   ourir      ourons                  courir              po:impe po:1pl
SFX iE   ourir      ourez                   courir              po:impe po:2pl

# servir [I,T,Ti,P] | desservir [T,P] | resservir [I,T,P]
# (asservir est un verbe du deuxième groupe)
SFX iF N 43
SFX iF   ervir      ervir                   servir              po:infi
SFX iF   ervir      ervant                  servir              po:ppre
SFX iF   ervir      ervi                    servir              po:ppas po:adj is:mas is:sg
SFX iF   ervir      ervis                   servir              po:ppas po:adj is:mas is:pl
SFX iF   ervir      ervie                   servir              po:ppas po:adj is:fem is:sg
SFX iF   ervir      ervies                  servir              po:ppas po:adj is:fem is:pl
SFX iF   ervir      ers                     servir              po:ipre po:1sg po:2sg
SFX iF   ervir      ert                     servir              po:ipre po:3sg
SFX iF   ervir      ervons                  servir              po:ipre po:1pl
SFX iF   ervir      ervez                   servir              po:ipre po:2pl
SFX iF   ervir      ervent                  servir              po:ipre po:spre po:3pl
SFX iF   ervir      ervais                  servir              po:iimp po:1sg po:2sg
SFX iF   ervir      ervait                  servir              po:iimp po:3sg
SFX iF   ervir      ervions                 servir              po:iimp po:spre po:1pl
SFX iF   ervir      erviez                  servir              po:iimp po:spre po:2pl
SFX iF   ervir      ervaient                servir              po:iimp po:3pl
SFX iF   ervir      ervis                   servir              po:ipsi po:1sg po:2sg
SFX iF   ervir      ervit                   servir              po:ipsi po:3sg
SFX iF   ervir      ervîmes                 servir              po:ipsi po:1pl
SFX iF   ervir      ervîtes                 servir              po:ipsi po:2pl
SFX iF   ervir      ervirent                servir              po:ipsi po:3pl!
SFX iF   ervir      ervirai                 servir              po:ifut po:1sg
SFX iF   ervir      erviras                 servir              po:ifut po:2sg
SFX iF   ervir      ervira                  servir              po:ifut po:3sg
SFX iF   ervir      ervirons                servir              po:ifut po:1pl
SFX iF   ervir      ervirez                 servir              po:ifut po:2pl
SFX iF   ervir      erviront                servir              po:ifut po:3pl!
SFX iF   ervir      ervirais                servir              po:cond po:1sg po:2sg
SFX iF   ervir      ervirait                servir              po:cond po:3sg
SFX iF   ervir      ervirions               servir              po:cond po:1pl
SFX iF   ervir      erviriez                servir              po:cond po:2pl
SFX iF   ervir      erviraient              servir              po:cond po:3pl
SFX iF   ervir      erve                    servir              po:spre po:1sg po:3sg
SFX iF   ervir      erves                   servir              po:spre po:2sg
SFX iF   ervir      ervisse                 servir              po:simp po:1sg
SFX iF   ervir      ervisses                servir              po:simp po:2sg
SFX iF   ervir      ervît                   servir              po:simp po:3sg
SFX iF   ervir      ervissions              servir              po:simp po:1pl
SFX iF   ervir      ervissiez               servir              po:simp po:2pl
SFX iF   ervir      ervissent               servir              po:simp po:3pl
SFX iF   ervir      ers                     servir              po:impe po:2sg
SFX iF   ervir      ervons                  servir              po:impe po:1pl
SFX iF   ervir      ervez                   servir              po:impe po:2pl

# vêtir [T,P] | dévêtir [T,P] | revêtir [T,P] | survêtir [T]
SFX iG N 43
SFX iG   êtir       êtir                    vêtir               po:infi
SFX iG   êtir       êtant                   vêtir               po:ppre
SFX iG   êtir       êtu                     vêtir               po:ppas po:adj is:mas is:sg
SFX iG   êtir       êtus                    vêtir               po:ppas po:adj is:mas is:pl
SFX iG   êtir       êtue                    vêtir               po:ppas po:adj is:fem is:sg
SFX iG   êtir       êtues                   vêtir               po:ppas po:adj is:fem is:pl
SFX iG   êtir       êts                     vêtir               po:ipre po:1sg po:2sg
SFX iG   êtir       êt                      vêtir               po:ipre po:3sg
SFX iG   êtir       êtons                   vêtir               po:ipre po:1pl
SFX iG   êtir       êtez                    vêtir               po:ipre po:2pl
SFX iG   êtir       êtent                   vêtir               po:ipre po:spre po:3pl
SFX iG   êtir       êtais                   vêtir               po:iimp po:1sg po:2sg
SFX iG   êtir       êtait                   vêtir               po:iimp po:3sg
SFX iG   êtir       êtions                  vêtir               po:iimp po:spre po:1pl
SFX iG   êtir       êtiez                   vêtir               po:iimp po:spre po:2pl
SFX iG   êtir       êtaient                 vêtir               po:iimp po:3pl
SFX iG   êtir       êtis                    vêtir               po:ipsi po:1sg po:2sg
SFX iG   êtir       êtit                    vêtir               po:ipsi po:3sg
SFX iG   êtir       êtîmes                  vêtir               po:ipsi po:1pl
SFX iG   êtir       êtîtes                  vêtir               po:ipsi po:2pl
SFX iG   êtir       êtirent                 vêtir               po:ipsi po:3pl!
SFX iG   êtir       êtirai                  vêtir               po:ifut po:1sg
SFX iG   êtir       êtiras                  vêtir               po:ifut po:2sg
SFX iG   êtir       êtira                   vêtir               po:ifut po:3sg
SFX iG   êtir       êtirons                 vêtir               po:ifut po:1pl
SFX iG   êtir       êtirez                  vêtir               po:ifut po:2pl
SFX iG   êtir       êtiront                 vêtir               po:ifut po:3pl!
SFX iG   êtir       êtirais                 vêtir               po:cond po:1sg po:2sg
SFX iG   êtir       êtirait                 vêtir               po:cond po:3sg
SFX iG   êtir       êtirions                vêtir               po:cond po:1pl
SFX iG   êtir       êtiriez                 vêtir               po:cond po:2pl
SFX iG   êtir       êtiraient               vêtir               po:cond po:3pl
SFX iG   êtir       ête                     vêtir               po:spre po:1sg po:3sg
SFX iG   êtir       êtes                    vêtir               po:spre po:2sg
SFX iG   êtir       êtisse                  vêtir               po:simp po:1sg
SFX iG   êtir       êtisses                 vêtir               po:simp po:2sg
SFX iG   êtir       êtît                    vêtir               po:simp po:3sg
SFX iG   êtir       êtissions               vêtir               po:simp po:1pl
SFX iG   êtir       êtissiez                vêtir               po:simp po:2pl
SFX iG   êtir       êtissent                vêtir               po:simp po:3pl
SFX iG   êtir       êts                     vêtir               po:impe po:2sg
SFX iG   êtir       êtons                   vêtir               po:impe po:1pl
SFX iG   êtir       êtez                    vêtir               po:impe po:2pl

# dormir [I]
SFX iI N 40
SFX iI   ormir      ormir                   dormir              po:infi
SFX iI   ormir      ormant                  dormir              po:ppre
SFX iI   ormir      ormi                    dormir              po:ppas is:epi is:inv
SFX iI   ormir      ors                     dormir              po:ipre po:1sg po:2sg
SFX iI   ormir      ort                     dormir              po:ipre po:3sg
SFX iI   ormir      ormons                  dormir              po:ipre po:1pl
SFX iI   ormir      ormez                   dormir              po:ipre po:2pl
SFX iI   ormir      orment                  dormir              po:ipre po:spre po:3pl
SFX iI   ormir      ormais                  dormir              po:iimp po:1sg po:2sg
SFX iI   ormir      ormait                  dormir              po:iimp po:3sg
SFX iI   ormir      ormions                 dormir              po:iimp po:spre po:1pl
SFX iI   ormir      ormiez                  dormir              po:iimp po:spre po:2pl
SFX iI   ormir      ormaient                dormir              po:iimp po:3pl
SFX iI   ormir      ormis                   dormir              po:ipsi po:1sg po:2sg
SFX iI   ormir      ormit                   dormir              po:ipsi po:3sg
SFX iI   ormir      ormîmes                 dormir              po:ipsi po:1pl
SFX iI   ormir      ormîtes                 dormir              po:ipsi po:2pl
SFX iI   ormir      ormirent                dormir              po:ipsi po:3pl!
SFX iI   ormir      ormirai                 dormir              po:ifut po:1sg
SFX iI   ormir      ormiras                 dormir              po:ifut po:2sg
SFX iI   ormir      ormira                  dormir              po:ifut po:3sg
SFX iI   ormir      ormirons                dormir              po:ifut po:1pl
SFX iI   ormir      ormirez                 dormir              po:ifut po:2pl
SFX iI   ormir      ormiront                dormir              po:ifut po:3pl!
SFX iI   ormir      ormirais                dormir              po:cond po:1sg po:2sg
SFX iI   ormir      ormirait                dormir              po:cond po:3sg
SFX iI   ormir      ormirions               dormir              po:cond po:1pl
SFX iI   ormir      ormiriez                dormir              po:cond po:2pl
SFX iI   ormir      ormiraient              dormir              po:cond po:3pl
SFX iI   ormir      orme                    dormir              po:spre po:1sg po:3sg
SFX iI   ormir      ormes                   dormir              po:spre po:2sg
SFX iI   ormir      ormisse                 dormir              po:simp po:1sg
SFX iI   ormir      ormisses                dormir              po:simp po:2sg
SFX iI   ormir      ormît                   dormir              po:simp po:3sg
SFX iI   ormir      ormissions              dormir              po:simp po:1pl
SFX iI   ormir      ormissiez               dormir              po:simp po:2pl
SFX iI   ormir      ormissent               dormir              po:simp po:3pl
SFX iI   ormir      ors                     dormir              po:impe po:2sg
SFX iI   ormir      ormons                  dormir              po:impe po:1pl
SFX iI   ormir      ormez                   dormir              po:impe po:2pl

# endormir [T,P] | rendormir [T,P]
SFX iJ Y 43
SFX iJ   dormir     dormir                  dormir              po:infi
SFX iJ   dormir     dormant                 dormir              po:ppre
SFX iJ   dormir     dormi                   dormir              po:ppas po:adj is:mas is:sg
SFX iJ   dormir     dormis                  dormir              po:ppas po:adj is:mas is:pl
SFX iJ   dormir     dormie                  dormir              po:ppas po:adj is:fem is:sg
SFX iJ   dormir     dormies                 dormir              po:ppas po:adj is:fem is:pl
SFX iJ   dormir     dors                    dormir              po:ipre po:1sg po:2sg
SFX iJ   dormir     dort                    dormir              po:ipre po:3sg
SFX iJ   dormir     dormons                 dormir              po:ipre po:1pl
SFX iJ   dormir     dormez                  dormir              po:ipre po:2pl
SFX iJ   dormir     dorment                 dormir              po:ipre po:spre po:3pl
SFX iJ   dormir     dormais                 dormir              po:iimp po:1sg po:2sg
SFX iJ   dormir     dormait                 dormir              po:iimp po:3sg
SFX iJ   dormir     dormions                dormir              po:iimp po:spre po:1pl
SFX iJ   dormir     dormiez                 dormir              po:iimp po:spre po:2pl
SFX iJ   dormir     dormaient               dormir              po:iimp po:3pl
SFX iJ   dormir     dormis                  dormir              po:ipsi po:1sg po:2sg
SFX iJ   dormir     dormit                  dormir              po:ipsi po:3sg
SFX iJ   dormir     dormîmes                dormir              po:ipsi po:1pl
SFX iJ   dormir     dormîtes                dormir              po:ipsi po:2pl
SFX iJ   dormir     dormirent               dormir              po:ipsi po:3pl!
SFX iJ   dormir     dormirai                dormir              po:ifut po:1sg
SFX iJ   dormir     dormiras                dormir              po:ifut po:2sg
SFX iJ   dormir     dormira                 dormir              po:ifut po:3sg
SFX iJ   dormir     dormirons               dormir              po:ifut po:1pl
SFX iJ   dormir     dormirez                dormir              po:ifut po:2pl
SFX iJ   dormir     dormiront               dormir              po:ifut po:3pl!
SFX iJ   dormir     dormirais               dormir              po:cond po:1sg po:2sg
SFX iJ   dormir     dormirait               dormir              po:cond po:3sg
SFX iJ   dormir     dormirions              dormir              po:cond po:1pl
SFX iJ   dormir     dormiriez               dormir              po:cond po:2pl
SFX iJ   dormir     dormiraient             dormir              po:cond po:3pl
SFX iJ   dormir     dorme                   dormir              po:spre po:1sg po:3sg
SFX iJ   dormir     dormes                  dormir              po:spre po:2sg
SFX iJ   dormir     dormisse                dormir              po:simp po:1sg
SFX iJ   dormir     dormisses               dormir              po:simp po:2sg
SFX iJ   dormir     dormît                  dormir              po:simp po:3sg
SFX iJ   dormir     dormissions             dormir              po:simp po:1pl
SFX iJ   dormir     dormissiez              dormir              po:simp po:2pl
SFX iJ   dormir     dormissent              dormir              po:simp po:3pl
SFX iJ   dormir     dors                    dormir              po:impe po:2sg
SFX iJ   dormir     dormons                 dormir              po:impe po:1pl
SFX iJ   dormir     dormez                  dormir              po:impe po:2pl

# acquérir [T,P] | conquérir [T,P] | reconquérir [T,P] | requérir [T]
SFX iK Y 42
SFX iK   quérir     quérir                  quérir              po:infi
SFX iK   quérir     quérant                 quérir              po:ppre
SFX iK   quérir     quis                    quérir              po:ppas po:adj is:mas is:inv
SFX iK   quérir     quise                   quérir              po:ppas po:adj is:fem is:sg
SFX iK   quérir     quises                  quérir              po:ppas po:adj is:fem is:pl
SFX iK   quérir     quiers                  quérir              po:ipre po:1sg po:2sg
SFX iK   quérir     quiert                  quérir              po:ipre po:3sg
SFX iK   quérir     quérons                 quérir              po:ipre po:1pl
SFX iK   quérir     quérez                  quérir              po:ipre po:2pl
SFX iK   quérir     quièrent                quérir              po:ipre po:spre po:3pl
SFX iK   quérir     quérais                 quérir              po:iimp po:1sg po:2sg
SFX iK   quérir     quérait                 quérir              po:iimp po:3sg
SFX iK   quérir     quérions                quérir              po:iimp po:spre po:1pl
SFX iK   quérir     quériez                 quérir              po:iimp po:spre po:2pl
SFX iK   quérir     quéraient               quérir              po:iimp po:3pl
SFX iK   quérir     quis                    quérir              po:ipsi po:1sg po:2sg
SFX iK   quérir     quit                    quérir              po:ipsi po:3sg
SFX iK   quérir     quîmes                  quérir              po:ipsi po:1pl
SFX iK   quérir     quîtes                  quérir              po:ipsi po:2pl
SFX iK   quérir     quirent                 quérir              po:ipsi po:3pl!
SFX iK   quérir     querrai                 quérir              po:ifut po:1sg
SFX iK   quérir     querras                 quérir              po:ifut po:2sg
SFX iK   quérir     querra                  quérir              po:ifut po:3sg
SFX iK   quérir     querrons                quérir              po:ifut po:1pl
SFX iK   quérir     querrez                 quérir              po:ifut po:2pl
SFX iK   quérir     querront                quérir              po:ifut po:3pl!
SFX iK   quérir     querrais                quérir              po:cond po:1sg po:2sg
SFX iK   quérir     querrait                quérir              po:cond po:3sg
SFX iK   quérir     querrions               quérir              po:cond po:1pl
SFX iK   quérir     querriez                quérir              po:cond po:2pl
SFX iK   quérir     querraient              quérir              po:cond po:3pl
SFX iK   quérir     quière                  quérir              po:spre po:1sg po:3sg
SFX iK   quérir     quières                 quérir              po:spre po:2sg
SFX iK   quérir     quisse                  quérir              po:simp po:1sg
SFX iK   quérir     quisses                 quérir              po:simp po:2sg
SFX iK   quérir     quît                    quérir              po:simp po:3sg
SFX iK   quérir     quissions               quérir              po:simp po:1pl
SFX iK   quérir     quissiez                quérir              po:simp po:2pl
SFX iK   quérir     quissent                quérir              po:simp po:3pl
SFX iK   quérir     quiers                  quérir              po:impe po:2sg
SFX iK   quérir     quérons                 quérir              po:impe po:1pl
SFX iK   quérir     quérez                  quérir              po:impe po:2pl

# quérir : à l'infinitif seulement
# enquerre : à l'infinitif seulement (expression: à enquerre)

# s'enquérir [P]
SFX iM Y 42
SFX iM   quérir     quérir                  quérir              po:infi
SFX iM   quérir     quérant                 quérir              po:ppre
SFX iM   quérir     quis                    quérir              po:ppas po:adj is:mas is:inv
SFX iM   quérir     quise                   quérir              po:ppas po:adj is:fem is:sg
SFX iM   quérir     quises                  quérir              po:ppas po:adj is:fem is:pl
SFX iM   quérir     quiers                  quérir              po:ipre po:1sg po:2sg
SFX iM   quérir     quiert                  quérir              po:ipre po:3sg
SFX iM   quérir     quérons                 quérir              po:ipre po:1pl
SFX iM   quérir     quérez                  quérir              po:ipre po:2pl
SFX iM   quérir     quièrent                quérir              po:ipre po:spre po:3pl
SFX iM   quérir     quérais                 quérir              po:iimp po:1sg po:2sg
SFX iM   quérir     quérait                 quérir              po:iimp po:3sg
SFX iM   quérir     quérions                quérir              po:iimp po:spre po:1pl
SFX iM   quérir     quériez                 quérir              po:iimp po:spre po:2pl
SFX iM   quérir     quéraient               quérir              po:iimp po:3pl
SFX iM   quérir     quis                    quérir              po:ipsi po:1sg po:2sg
SFX iM   quérir     quit                    quérir              po:ipsi po:3sg
SFX iM   quérir     quîmes                  quérir              po:ipsi po:1pl
SFX iM   quérir     quîtes                  quérir              po:ipsi po:2pl
SFX iM   quérir     quirent                 quérir              po:ipsi po:3pl!
SFX iM   quérir     querrai                 quérir              po:ifut po:1sg
SFX iM   quérir     querras                 quérir              po:ifut po:2sg
SFX iM   quérir     querra                  quérir              po:ifut po:3sg
SFX iM   quérir     querrons                quérir              po:ifut po:1pl
SFX iM   quérir     querrez                 quérir              po:ifut po:2pl
SFX iM   quérir     querront                quérir              po:ifut po:3pl!
SFX iM   quérir     querrais                quérir              po:cond po:1sg po:2sg
SFX iM   quérir     querrait                quérir              po:cond po:3sg
SFX iM   quérir     querrions               quérir              po:cond po:1pl
SFX iM   quérir     querriez                quérir              po:cond po:2pl
SFX iM   quérir     querraient              quérir              po:cond po:3pl
SFX iM   quérir     quière                  quérir              po:spre po:1sg po:3sg
SFX iM   quérir     quières                 quérir              po:spre po:2sg
SFX iM   quérir     quisse                  quérir              po:simp po:1sg
SFX iM   quérir     quisses                 quérir              po:simp po:2sg
SFX iM   quérir     quît                    quérir              po:simp po:3sg
SFX iM   quérir     quissions               quérir              po:simp po:1pl
SFX iM   quérir     quissiez                quérir              po:simp po:2pl
SFX iM   quérir     quissent                quérir              po:simp po:3pl
SFX iM   quérir     quiers                  quérir              po:impe po:2sg
SFX iM   quérir     quérons                 quérir              po:impe po:1pl
SFX iM   quérir     quérez                  quérir              po:impe po:2pl

# fuir [I,T,P]
SFX iN N 41
SFX iN   uir        uir                     fuir                po:infi
SFX iN   uir        uyant                   fuir                po:ppre
SFX iN   uir        ui                      fuir                po:ppas po:adj is:mas is:sg
SFX iN   uir        uis                     fuir                po:ppas po:adj is:mas is:pl
SFX iN   uir        uie                     fuir                po:ppas po:adj is:fem is:sg
SFX iN   uir        uies                    fuir                po:ppas po:adj is:fem is:pl
SFX iN   uir        uis                     fuir                po:ipre po:ipsi po:1sg po:2sg
SFX iN   uir        uit                     fuir                po:ipre po:ipsi po:3sg
SFX iN   uir        uyons                   fuir                po:ipre po:1pl
SFX iN   uir        uyez                    fuir                po:ipre po:2pl
SFX iN   uir        uient                   fuir                po:ipre po:spre po:3pl
SFX iN   uir        uyais                   fuir                po:iimp po:1sg po:2sg
SFX iN   uir        uyait                   fuir                po:iimp po:3sg
SFX iN   uir        uyions                  fuir                po:iimp po:spre po:1pl
SFX iN   uir        uyiez                   fuir                po:iimp po:spre po:2pl
SFX iN   uir        uyaient                 fuir                po:iimp po:3pl
SFX iN   uir        uîmes                   fuir                po:ipsi po:1pl
SFX iN   uir        uîtes                   fuir                po:ipsi po:2pl
SFX iN   uir        uirent                  fuir                po:ipsi po:3pl!
SFX iN   uir        uirai                   fuir                po:ifut po:1sg
SFX iN   uir        uiras                   fuir                po:ifut po:2sg
SFX iN   uir        uira                    fuir                po:ifut po:3sg
SFX iN   uir        uirons                  fuir                po:ifut po:1pl
SFX iN   uir        uirez                   fuir                po:ifut po:2pl
SFX iN   uir        uiront                  fuir                po:ifut po:3pl!
SFX iN   uir        uirais                  fuir                po:cond po:1sg po:2sg
SFX iN   uir        uirait                  fuir                po:cond po:3sg
SFX iN   uir        uirions                 fuir                po:cond po:1pl
SFX iN   uir        uiriez                  fuir                po:cond po:2pl
SFX iN   uir        uiraient                fuir                po:cond po:3pl
SFX iN   uir        uie                     fuir                po:spre po:1sg po:3sg
SFX iN   uir        uies                    fuir                po:spre po:2sg
SFX iN   uir        uisse                   fuir                po:simp po:1sg
SFX iN   uir        uisses                  fuir                po:simp po:2sg
SFX iN   uir        uît                     fuir                po:simp po:3sg
SFX iN   uir        uissions                fuir                po:simp po:1pl
SFX iN   uir        uissiez                 fuir                po:simp po:2pl
SFX iN   uir        uissent                 fuir                po:simp po:3pl
SFX iN   uir        uis                     fuir                po:impe po:2sg
SFX iN   uir        uyons                   fuir                po:impe po:1pl
SFX iN   uir        uyez                    fuir                po:impe po:2pl

# s'enfuir [P]
SFX iO Y 41
SFX iO   fuir       fuir                    enfuir              po:infi
SFX iO   fuir       fuyant                  enfuir              po:ppre
SFX iO   fuir       fui                     enfuir              po:ppas po:adj is:mas is:sg
SFX iO   fuir       fuis                    enfuir              po:ppas po:adj is:mas is:pl
SFX iO   fuir       fuie                    enfuir              po:ppas po:adj is:fem is:sg
SFX iO   fuir       fuies                   enfuir              po:ppas po:adj is:fem is:pl
SFX iO   fuir       fuis                    enfuir              po:ipre po:ipsi po:1sg po:2sg
SFX iO   fuir       fuit                    enfuir              po:ipre po:ipsi po:3sg
SFX iO   fuir       fuyons                  enfuir              po:ipre po:1pl
SFX iO   fuir       fuyez                   enfuir              po:ipre po:2pl
SFX iO   fuir       fuient                  enfuir              po:ipre po:spre po:3pl
SFX iO   fuir       fuyais                  enfuir              po:iimp po:1sg po:2sg
SFX iO   fuir       fuyait                  enfuir              po:iimp po:3sg
SFX iO   fuir       fuyions                 enfuir              po:iimp po:spre po:1pl
SFX iO   fuir       fuyiez                  enfuir              po:iimp po:spre po:2pl
SFX iO   fuir       fuyaient                enfuir              po:iimp po:3pl
SFX iO   fuir       fuîmes                  enfuir              po:ipsi po:1pl
SFX iO   fuir       fuîtes                  enfuir              po:ipsi po:2pl
SFX iO   fuir       fuirent                 enfuir              po:ipsi po:3pl!
SFX iO   fuir       fuirai                  enfuir              po:ifut po:1sg
SFX iO   fuir       fuiras                  enfuir              po:ifut po:2sg
SFX iO   fuir       fuira                   enfuir              po:ifut po:3sg
SFX iO   fuir       fuirons                 enfuir              po:ifut po:1pl
SFX iO   fuir       fuirez                  enfuir              po:ifut po:2pl
SFX iO   fuir       fuiront                 enfuir              po:ifut po:3pl!
SFX iO   fuir       fuirais                 enfuir              po:cond po:1sg po:2sg
SFX iO   fuir       fuirait                 enfuir              po:cond po:3sg
SFX iO   fuir       fuirions                enfuir              po:cond po:1pl
SFX iO   fuir       fuiriez                 enfuir              po:cond po:2pl
SFX iO   fuir       fuiraient               enfuir              po:cond po:3pl
SFX iO   fuir       fuie                    enfuir              po:spre po:1sg po:3sg
SFX iO   fuir       fuies                   enfuir              po:spre po:2sg
SFX iO   fuir       fuisse                  enfuir              po:simp po:1sg
SFX iO   fuir       fuisses                 enfuir              po:simp po:2sg
SFX iO   fuir       fuît                    enfuir              po:simp po:3sg
SFX iO   fuir       fuissions               enfuir              po:simp po:1pl
SFX iO   fuir       fuissiez                enfuir              po:simp po:2pl
SFX iO   fuir       fuissent                enfuir              po:simp po:3pl
SFX iO   fuir       fuis                    enfuir              po:impe po:2sg
SFX iO   fuir       fuyons                  enfuir              po:impe po:1pl
SFX iO   fuir       fuyez                   enfuir              po:impe po:2pl

# mourir [I,P]
SFX iP N 43
SFX iP   ourir      ourir                   mourir              po:infi
SFX iP   ourir      ourant                  mourir              po:ppre
SFX iP   ourir      ort                     mourir              po:ppas po:adj is:mas is:sg
SFX iP   ourir      orts                    mourir              po:ppas po:adj is:mas is:pl
SFX iP   ourir      orte                    mourir              po:ppas po:adj is:fem is:sg
SFX iP   ourir      ortes                   mourir              po:ppas po:adj is:fem is:pl
SFX iP   ourir      eurs                    mourir              po:ipre po:1sg po:2sg
SFX iP   ourir      eurt                    mourir              po:ipre po:3sg
SFX iP   ourir      ourons                  mourir              po:ipre po:1pl
SFX iP   ourir      ourez                   mourir              po:ipre po:2pl
SFX iP   ourir      eurent                  mourir              po:ipre po:spre po:3pl
SFX iP   ourir      ourais                  mourir              po:iimp po:1sg po:2sg
SFX iP   ourir      ourait                  mourir              po:iimp po:3sg
SFX iP   ourir      ourions                 mourir              po:iimp po:spre po:1pl
SFX iP   ourir      ouriez                  mourir              po:iimp po:spre po:2pl
SFX iP   ourir      ouraient                mourir              po:iimp po:3pl
SFX iP   ourir      ourus                   mourir              po:ipsi po:1sg po:2sg
SFX iP   ourir      ourut                   mourir              po:ipsi po:3sg
SFX iP   ourir      ourûmes                 mourir              po:ipsi po:1pl
SFX iP   ourir      ourûtes                 mourir              po:ipsi po:2pl
SFX iP   ourir      oururent                mourir              po:ipsi po:3pl!
SFX iP   ourir      ourrai                  mourir              po:ifut po:1sg
SFX iP   ourir      ourras                  mourir              po:ifut po:2sg
SFX iP   ourir      ourra                   mourir              po:ifut po:3sg
SFX iP   ourir      ourrons                 mourir              po:ifut po:1pl
SFX iP   ourir      ourrez                  mourir              po:ifut po:2pl
SFX iP   ourir      ourront                 mourir              po:ifut po:3pl!
SFX iP   ourir      ourrais                 mourir              po:cond po:1sg po:2sg
SFX iP   ourir      ourrait                 mourir              po:cond po:3sg
SFX iP   ourir      ourrions                mourir              po:cond po:1pl
SFX iP   ourir      ourriez                 mourir              po:cond po:2pl
SFX iP   ourir      ourraient               mourir              po:cond po:3pl
SFX iP   ourir      eure                    mourir              po:spre po:1sg po:3sg
SFX iP   ourir      eures                   mourir              po:spre po:2sg
SFX iP   ourir      ourusse                 mourir              po:simp po:1sg
SFX iP   ourir      ourusses                mourir              po:simp po:2sg
SFX iP   ourir      ourût                   mourir              po:simp po:3sg
SFX iP   ourir      ourussions              mourir              po:simp po:1pl
SFX iP   ourir      ourussiez               mourir              po:simp po:2pl
SFX iP   ourir      ourussent               mourir              po:simp po:3pl
SFX iP   ourir      eurs                    mourir              po:impe po:2sg
SFX iP   ourir      ourons                  mourir              po:impe po:1pl
SFX iP   ourir      ourez                   mourir              po:impe po:2pl

# bouillir [I,T] | débouillir [T]
SFX iQ N 43
SFX iQ   ouillir    ouillir                 bouillir            po:infi
SFX iQ   ouillir    ouillant                bouillir            po:ppre
SFX iQ   ouillir    ouilli                  bouillir            po:ppas po:adj is:mas is:sg
SFX iQ   ouillir    ouillis                 bouillir            po:ppas po:adj is:mas is:pl
SFX iQ   ouillir    ouillie                 bouillir            po:ppas po:adj is:fem is:sg
SFX iQ   ouillir    ouillies                bouillir            po:ppas po:adj is:fem is:pl
SFX iQ   ouillir    ous                     bouillir            po:ipre po:1sg po:2sg
SFX iQ   ouillir    out                     bouillir            po:ipre po:3sg
SFX iQ   ouillir    ouillons                bouillir            po:ipre po:1pl
SFX iQ   ouillir    ouillez                 bouillir            po:ipre po:2pl
SFX iQ   ouillir    ouillent                bouillir            po:ipre po:spre po:3pl
SFX iQ   ouillir    ouillais                bouillir            po:iimp po:1sg po:2sg
SFX iQ   ouillir    ouillait                bouillir            po:iimp po:3sg
SFX iQ   ouillir    ouillions               bouillir            po:iimp po:spre po:1pl
SFX iQ   ouillir    ouilliez                bouillir            po:iimp po:spre po:2pl
SFX iQ   ouillir    ouillaient              bouillir            po:iimp po:3pl
SFX iQ   ouillir    ouillis                 bouillir            po:ipsi po:1sg po:2sg
SFX iQ   ouillir    ouillit                 bouillir            po:ipsi po:3sg
SFX iQ   ouillir    ouillîmes               bouillir            po:ipsi po:1pl
SFX iQ   ouillir    ouillîtes               bouillir            po:ipsi po:2pl
SFX iQ   ouillir    ouillirent              bouillir            po:ipsi po:3pl!
SFX iQ   ouillir    ouillirai               bouillir            po:ifut po:1sg
SFX iQ   ouillir    ouilliras               bouillir            po:ifut po:2sg
SFX iQ   ouillir    ouillira                bouillir            po:ifut po:3sg
SFX iQ   ouillir    ouillirons              bouillir            po:ifut po:1pl
SFX iQ   ouillir    ouillirez               bouillir            po:ifut po:2pl
SFX iQ   ouillir    ouilliront              bouillir            po:ifut po:3pl!
SFX iQ   ouillir    ouillirais              bouillir            po:cond po:1sg po:2sg
SFX iQ   ouillir    ouillirait              bouillir            po:cond po:3sg
SFX iQ   ouillir    ouillirions             bouillir            po:cond po:1pl
SFX iQ   ouillir    ouilliriez              bouillir            po:cond po:2pl
SFX iQ   ouillir    ouilliraient            bouillir            po:cond po:3pl
SFX iQ   ouillir    ouille                  bouillir            po:spre po:1sg po:3sg
SFX iQ   ouillir    ouilles                 bouillir            po:spre po:2sg
SFX iQ   ouillir    ouillisse               bouillir            po:simp po:1sg
SFX iQ   ouillir    ouillisses              bouillir            po:simp po:2sg
SFX iQ   ouillir    ouillît                 bouillir            po:simp po:3sg
SFX iQ   ouillir    ouillissions            bouillir            po:simp po:1pl
SFX iQ   ouillir    ouillissiez             bouillir            po:simp po:2pl
SFX iQ   ouillir    ouillissent             bouillir            po:simp po:3pl
SFX iQ   ouillir    ous                     bouillir            po:impe po:2sg
SFX iQ   ouillir    ouillons                bouillir            po:impe po:1pl
SFX iQ   ouillir    ouillez                 bouillir            po:impe po:2pl

# cueillir [T] | recueillir [T,P] | accueillir [T]
SFX iR Y 41
SFX iR   ueillir    ueillir                 cueillir            po:infi
SFX iR   ueillir    ueillant                cueillir            po:ppre
SFX iR   ueillir    ueilli                  cueillir            po:ppas po:adj is:mas is:sg
SFX iR   ueillir    ueillis                 cueillir            po:ppas po:adj is:mas is:pl
SFX iR   ueillir    ueillie                 cueillir            po:ppas po:adj is:fem is:sg
SFX iR   ueillir    ueillies                cueillir            po:ppas po:adj is:fem is:pl
SFX iR   ueillir    ueille                  cueillir            po:ipre po:spre po:1sg po:3sg
SFX iR   ueillir    ueilles                 cueillir            po:ipre po:spre po:2sg
SFX iR   ueillir    ueillons                cueillir            po:ipre po:1pl
SFX iR   ueillir    ueillez                 cueillir            po:ipre po:2pl
SFX iR   ueillir    ueillent                cueillir            po:ipre po:spre po:3pl
SFX iR   ueillir    ueillais                cueillir            po:iimp po:1sg po:2sg
SFX iR   ueillir    ueillait                cueillir            po:iimp po:3sg
SFX iR   ueillir    ueillions               cueillir            po:iimp po:spre po:1pl
SFX iR   ueillir    ueilliez                cueillir            po:iimp po:spre po:2pl
SFX iR   ueillir    ueillaient              cueillir            po:iimp po:3pl
SFX iR   ueillir    ueillis                 cueillir            po:ipsi po:1sg po:2sg
SFX iR   ueillir    ueillit                 cueillir            po:ipsi po:3sg
SFX iR   ueillir    ueillîmes               cueillir            po:ipsi po:1pl
SFX iR   ueillir    ueillîtes               cueillir            po:ipsi po:2pl
SFX iR   ueillir    ueillirent              cueillir            po:ipsi po:3pl!
SFX iR   ueillir    ueillerai               cueillir            po:ifut po:1sg
SFX iR   ueillir    ueilleras               cueillir            po:ifut po:2sg
SFX iR   ueillir    ueillera                cueillir            po:ifut po:3sg
SFX iR   ueillir    ueillerons              cueillir            po:ifut po:1pl
SFX iR   ueillir    ueillerez               cueillir            po:ifut po:2pl
SFX iR   ueillir    ueilleront              cueillir            po:ifut po:3pl!
SFX iR   ueillir    ueillerais              cueillir            po:cond po:1sg po:2sg
SFX iR   ueillir    ueillerait              cueillir            po:cond po:3sg
SFX iR   ueillir    ueillerions             cueillir            po:cond po:1pl
SFX iR   ueillir    ueilleriez              cueillir            po:cond po:2pl
SFX iR   ueillir    ueilleraient            cueillir            po:cond po:3pl
SFX iR   ueillir    ueillisse               cueillir            po:simp po:1sg
SFX iR   ueillir    ueillisses              cueillir            po:simp po:2sg
SFX iR   ueillir    ueillît                 cueillir            po:simp po:3sg
SFX iR   ueillir    ueillissions            cueillir            po:simp po:1pl
SFX iR   ueillir    ueillissiez             cueillir            po:simp po:2pl
SFX iR   ueillir    ueillissent             cueillir            po:simp po:3pl
SFX iR   ueillir    ueille                  cueillir            po:impe po:2sg
SFX iR   ueillir    ueillons                cueillir            po:impe po:1pl
SFX iR   ueillir    ueillez                 cueillir            po:impe po:2pl

# défaillir [I] | tressaillir [I] | saillir (sortir de, s'élancer) [I]
# (saillir a un verbe homonyme: saillir (s'accoupler), verbe du 2e groupe)
SFX iS N 38
SFX iS   aillir     aillir                  aillir              po:infi
SFX iS   aillir     aillant                 aillir              po:ppre
SFX iS   aillir     ailli                   aillir              po:ppas is:epi is:inv
SFX iS   aillir     aille                   aillir              po:ipre po:spre po:1sg po:3sg
SFX iS   aillir     ailles                  aillir              po:ipre po:spre po:2sg
SFX iS   aillir     aillons                 aillir              po:ipre po:1pl
SFX iS   aillir     aillez                  aillir              po:ipre po:2pl
SFX iS   aillir     aillent                 aillir              po:ipre po:spre po:3pl
SFX iS   aillir     aillais                 aillir              po:iimp po:1sg po:2sg
SFX iS   aillir     aillait                 aillir              po:iimp po:3sg
SFX iS   aillir     aillions                aillir              po:iimp po:spre po:1pl
SFX iS   aillir     ailliez                 aillir              po:iimp po:spre po:2pl
SFX iS   aillir     aillaient               aillir              po:iimp po:3pl
SFX iS   aillir     aillis                  aillir              po:ipsi po:1sg po:2sg
SFX iS   aillir     aillit                  aillir              po:ipsi po:3sg
SFX iS   aillir     aillîmes                aillir              po:ipsi po:1pl
SFX iS   aillir     aillîtes                aillir              po:ipsi po:2pl
SFX iS   aillir     aillirent               aillir              po:ipsi po:3pl!
SFX iS   aillir     aillirai                aillir              po:ifut po:1sg
SFX iS   aillir     ailliras                aillir              po:ifut po:2sg
SFX iS   aillir     aillira                 aillir              po:ifut po:3sg
SFX iS   aillir     aillirons               aillir              po:ifut po:1pl
SFX iS   aillir     aillirez                aillir              po:ifut po:2pl
SFX iS   aillir     ailliront               aillir              po:ifut po:3pl!
SFX iS   aillir     aillirais               aillir              po:cond po:1sg po:2sg
SFX iS   aillir     aillirait               aillir              po:cond po:3sg
SFX iS   aillir     aillirions              aillir              po:cond po:1pl
SFX iS   aillir     ailliriez               aillir              po:cond po:2pl
SFX iS   aillir     ailliraient             aillir              po:cond po:3pl
SFX iS   aillir     aillisse                aillir              po:simp po:1sg
SFX iS   aillir     aillisses               aillir              po:simp po:2sg
SFX iS   aillir     aillît                  aillir              po:simp po:3sg
SFX iS   aillir     aillissions             aillir              po:simp po:1pl
SFX iS   aillir     aillissiez              aillir              po:simp po:2pl
SFX iS   aillir     aillissent              aillir              po:simp po:3pl
SFX iS   aillir     aille                   aillir              po:impe po:2sg
SFX iS   aillir     aillons                 aillir              po:impe po:1pl
SFX iS   aillir     aillez                  aillir              po:impe po:2pl

# assaillir [T]
SFX iT Y 41
SFX iT   saillir    saillir                 aillir              po:infi
SFX iT   saillir    saillant                aillir              po:ppre
SFX iT   saillir    sailli                  aillir              po:ppas po:adj is:mas is:sg
SFX iT   saillir    saillis                 aillir              po:ppas po:adj is:mas is:pl
SFX iT   saillir    saillie                 aillir              po:ppas po:adj is:fem is:sg
SFX iT   saillir    saillies                aillir              po:ppas po:adj is:fem is:pl
SFX iT   saillir    saille                  aillir              po:ipre po:spre po:1sg po:3sg
SFX iT   saillir    sailles                 aillir              po:ipre po:spre po:2sg
SFX iT   saillir    saillons                aillir              po:ipre po:1pl
SFX iT   saillir    saillez                 aillir              po:ipre po:2pl
SFX iT   saillir    saillent                aillir              po:ipre po:spre po:3pl
SFX iT   saillir    saillais                aillir              po:iimp po:1sg po:2sg
SFX iT   saillir    saillait                aillir              po:iimp po:3sg
SFX iT   saillir    saillions               aillir              po:iimp po:spre po:1pl
SFX iT   saillir    sailliez                aillir              po:iimp po:spre po:2pl
SFX iT   saillir    saillaient              aillir              po:iimp po:3pl
SFX iT   saillir    saillis                 aillir              po:ipsi po:1sg po:2sg
SFX iT   saillir    saillit                 aillir              po:ipsi po:3sg
SFX iT   saillir    saillîmes               aillir              po:ipsi po:1pl
SFX iT   saillir    saillîtes               aillir              po:ipsi po:2pl
SFX iT   saillir    saillirent              aillir              po:ipsi po:3pl!
SFX iT   saillir    saillirai               aillir              po:ifut po:1sg
SFX iT   saillir    sailliras               aillir              po:ifut po:2sg
SFX iT   saillir    saillira                aillir              po:ifut po:3sg
SFX iT   saillir    saillirons              aillir              po:ifut po:1pl
SFX iT   saillir    saillirez               aillir              po:ifut po:2pl
SFX iT   saillir    sailliront              aillir              po:ifut po:3pl!
SFX iT   saillir    saillirais              aillir              po:cond po:1sg po:2sg
SFX iT   saillir    saillirait              aillir              po:cond po:3sg
SFX iT   saillir    saillirions             aillir              po:cond po:1pl
SFX iT   saillir    sailliriez              aillir              po:cond po:2pl
SFX iT   saillir    sailliraient            aillir              po:cond po:3pl
SFX iT   saillir    saillisse               aillir              po:simp po:1sg
SFX iT   saillir    saillisses              aillir              po:simp po:2sg
SFX iT   saillir    saillît                 aillir              po:simp po:3sg
SFX iT   saillir    saillissions            aillir              po:simp po:1pl
SFX iT   saillir    saillissiez             aillir              po:simp po:2pl
SFX iT   saillir    saillissent             aillir              po:simp po:3pl
SFX iT   saillir    saille                  aillir              po:impe po:2sg
SFX iT   saillir    saillons                aillir              po:impe po:1pl
SFX iT   saillir    saillez                 aillir              po:impe po:2pl

# faillir [I]
SFX iU N 37
SFX iU   aillir     aillir                  faillir             po:infi
SFX iU   aillir     aillant                 faillir             po:ppre
SFX iU   aillir     ailli                   faillir             po:ppas is:epi is:inv
SFX iU   aillir     aux                     faillir             po:ipre po:1sg po:2sg
SFX iU   aillir     aut                     faillir             po:ipre po:3sg
SFX iU   aillir     aillons                 faillir             po:ipre po:1pl
SFX iU   aillir     aillez                  faillir             po:ipre po:2pl
SFX iU   aillir     aillent                 faillir             po:ipre po:spre po:3pl
SFX iU   aillir     aillais                 faillir             po:iimp po:1sg po:2sg
SFX iU   aillir     aillait                 faillir             po:iimp po:3sg
SFX iU   aillir     aillions                faillir             po:iimp po:spre po:1pl
SFX iU   aillir     ailliez                 faillir             po:iimp po:spre po:2pl
SFX iU   aillir     aillaient               faillir             po:iimp po:3pl
SFX iU   aillir     aillis                  faillir             po:ipsi po:1sg po:2sg
SFX iU   aillir     aillit                  faillir             po:ipsi po:3sg
SFX iU   aillir     aillîmes                faillir             po:ipsi po:1pl
SFX iU   aillir     aillîtes                faillir             po:ipsi po:2pl
SFX iU   aillir     aillirent               faillir             po:ipsi po:3pl!
SFX iU   aillir     aillirai                faillir             po:ifut po:1sg
SFX iU   aillir     ailliras                faillir             po:ifut po:2sg
SFX iU   aillir     aillira                 faillir             po:ifut po:3sg
SFX iU   aillir     aillirons               faillir             po:ifut po:1pl
SFX iU   aillir     aillirez                faillir             po:ifut po:2pl
SFX iU   aillir     ailliront               faillir             po:ifut po:3pl!
SFX iU   aillir     aillirais               faillir             po:cond po:1sg po:2sg
SFX iU   aillir     aillirait               faillir             po:cond po:3sg
SFX iU   aillir     aillirions              faillir             po:cond po:1pl
SFX iU   aillir     ailliriez               faillir             po:cond po:2pl
SFX iU   aillir     ailliraient             faillir             po:cond po:3pl
SFX iU   aillir     aille                   faillir             po:spre po:1sg po:3sg
SFX iU   aillir     ailles                  faillir             po:spre po:2sg
SFX iU   aillir     aillisse                faillir             po:simp po:1sg
SFX iU   aillir     aillisses               faillir             po:simp po:2sg
SFX iU   aillir     aillît                  faillir             po:simp po:3sg
SFX iU   aillir     aillissions             faillir             po:simp po:1pl
SFX iU   aillir     aillissiez              faillir             po:simp po:2pl
SFX iU   aillir     aillissent              faillir             po:simp po:3pl

# gésir [I]
SFX iV N 13
SFX iV   ésir       ésir                    gésir               po:infi
SFX iV   ésir       isant                   gésir               po:ppre
SFX iV   ésir       is                      gésir               po:ipre po:1sg po:2sg
SFX iV   ésir       ît                      gésir               po:ipre po:3sg            di:M
SFX iV   ésir       it                      gésir               po:ipre po:3sg            di:R
SFX iV   ésir       isons                   gésir               po:ipre po:1pl
SFX iV   ésir       isez                    gésir               po:ipre po:2pl
SFX iV   ésir       isent                   gésir               po:ipre po:3pl
SFX iV   ésir       isais                   gésir               po:iimp po:1sg po:2sg
SFX iV   ésir       isait                   gésir               po:iimp po:3sg
SFX iV   ésir       isions                  gésir               po:iimp po:1pl
SFX iV   ésir       isiez                   gésir               po:iimp po:2pl
SFX iV   ésir       isaient                 gésir               po:iimp po:3pl

# ouïr [T]
SFX iW Y 54
SFX iW   uïr        uïr                     ouïr                po:infi
SFX iW   uïr        yant                    ouïr                po:ppre
SFX iW   uïr        uï                      ouïr                po:ppas po:adj is:mas is:sg
SFX iW   uïr        uïs                     ouïr                po:ppas po:adj is:mas is:pl
SFX iW   uïr        uïe                     ouïr                po:ppas po:adj is:fem is:sg
SFX iW   uïr        uïes                    ouïr                po:ppas po:adj is:fem is:pl
SFX iW   uïr        is                      ouïr                po:ipre po:1sg po:2sg
SFX iW   uïr        it                      ouïr                po:ipre po:3sg
SFX iW   uïr        yons                    ouïr                po:ipre po:1pl
SFX iW   uïr        yez                     ouïr                po:ipre po:2pl
SFX iW   uïr        ient                    ouïr                po:ipre po:spre po:3pl
SFX iW   uïr        yais                    ouïr                po:iimp po:1sg po:2sg
SFX iW   uïr        yait                    ouïr                po:iimp po:3sg
SFX iW   uïr        yions                   ouïr                po:iimp po:spre po:1pl
SFX iW   uïr        yiez                    ouïr                po:iimp po:spre po:2pl
SFX iW   uïr        yaient                  ouïr                po:iimp po:3pl
SFX iW   uïr        uïs                     ouïr                po:ipsi po:1sg po:2sg
SFX iW   uïr        uït                     ouïr                po:ipsi po:3sg
SFX iW   uïr        uïmes                   ouïr                po:ipsi po:1pl
SFX iW   uïr        uïtes                   ouïr                po:ipsi po:2pl
SFX iW   uïr        uïrent                  ouïr                po:ipsi po:3pl!
SFX iW   uïr        uïrai                   ouïr                po:ifut po:1sg
SFX iW   uïr        rrai                    ouïr                po:ifut po:1sg
SFX iW   uïr        uïras                   ouïr                po:ifut po:2sg
SFX iW   uïr        rras                    ouïr                po:ifut po:2sg
SFX iW   uïr        uïra                    ouïr                po:ifut po:3sg
SFX iW   uïr        rra                     ouïr                po:ifut po:3sg
SFX iW   uïr        uïrons                  ouïr                po:ifut po:1pl
SFX iW   uïr        rrons                   ouïr                po:ifut po:1pl
SFX iW   uïr        uïrez                   ouïr                po:ifut po:2pl
SFX iW   uïr        rrez                    ouïr                po:ifut po:2pl
SFX iW   uïr        uïront                  ouïr                po:ifut po:3pl!
SFX iW   uïr        rront                   ouïr                po:ifut po:3pl!
SFX iW   uïr        uïrais                  ouïr                po:cond po:1sg po:2sg
SFX iW   uïr        rrais                   ouïr                po:cond po:1sg po:2sg
SFX iW   uïr        uïrait                  ouïr                po:cond po:3sg
SFX iW   uïr        rrait                   ouïr                po:cond po:3sg
SFX iW   uïr        uïrions                 ouïr                po:cond po:1pl
SFX iW   uïr        rrions                  ouïr                po:cond po:1pl
SFX iW   uïr        uïriez                  ouïr                po:cond po:2pl
SFX iW   uïr        rriez                   ouïr                po:cond po:2pl
SFX iW   uïr        uïraient                ouïr                po:cond po:3pl
SFX iW   uïr        rraient                 ouïr                po:cond po:3pl
SFX iW   uïr        ie                      ouïr                po:spre po:1sg po:3sg
SFX iW   uïr        ies                     ouïr                po:spre po:2sg
SFX iW   uïr        uïsse                   ouïr                po:simp po:1sg
SFX iW   uïr        uïsses                  ouïr                po:simp po:2sg
SFX iW   uïr        uït                     ouïr                po:simp po:3sg
SFX iW   uïr        uïssions                ouïr                po:simp po:1pl
SFX iW   uïr        uïssiez                 ouïr                po:simp po:2pl
SFX iW   uïr        uïssent                 ouïr                po:simp po:3pl
SFX iW   uïr        is                      ouïr                po:impe po:2sg
SFX iW   uïr        yons                    ouïr                po:impe po:1pl
SFX iW   uïr        yez                     ouïr                po:impe po:2pl

# férir [T]
SFX iX N 5
SFX iX   érir       érir                    férir               po:infi
SFX iX   érir       éru                     férir               po:ppas po:adj is:mas is:sg
SFX iX   érir       érus                    férir               po:ppas po:adj is:mas is:pl
SFX iX   érir       érue                    férir               po:ppas po:adj is:fem is:sg
SFX iX   érir       érues                   férir               po:ppas po:adj is:fem is:pl

# issir [I]
SFX iY Y 5
SFX iY   ssir       ssir                    issir               po:infi
SFX iY   ssir       ssu                     issir               po:ppas po:adj is:mas is:sg
SFX iY   ssir       ssus                    issir               po:ppas po:adj is:mas is:pl
SFX iY   ssir       ssue                    issir               po:ppas po:adj is:fem is:sg
SFX iY   ssir       ssues                   issir               po:ppas po:adj is:fem is:pl


# verbes en -oir ------------------------------------------------------------------------------------------------------

# pouvoir [I,T] [P: il se peut, etc.]
SFX pA N 45
SFX pA   ouvoir     ouvoir                  pouvoir             po:infi
SFX pA   ouvoir     ouvant                  pouvoir             po:ppre
SFX pA   ouvoir     u                       pouvoir             po:ppas is:epi is:inv
SFX pA   ouvoir     eux                     pouvoir             po:ipre po:1sg po:2sg
SFX pA   ouvoir     uis                     pouvoir             po:ipre po:1sg
SFX pA   ouvoir     eut                     pouvoir             po:ipre po:3sg
SFX pA   ouvoir     ouvons                  pouvoir             po:ipre po:1pl
SFX pA   ouvoir     ouvez                   pouvoir             po:ipre po:2pl
SFX pA   ouvoir     euvent                  pouvoir             po:ipre po:3pl!
SFX pA   ouvoir     ouvais                  pouvoir             po:iimp po:1sg po:2sg
SFX pA   ouvoir     ouvait                  pouvoir             po:iimp po:3sg
SFX pA   ouvoir     ouvions                 pouvoir             po:iimp po:1pl
SFX pA   ouvoir     ouviez                  pouvoir             po:iimp po:2pl
SFX pA   ouvoir     ouvaient                pouvoir             po:iimp po:3pl
SFX pA   ouvoir     us                      pouvoir             po:ipsi po:1sg po:2sg
SFX pA   ouvoir     ut                      pouvoir             po:ipsi po:3sg
SFX pA   ouvoir     ûmes                    pouvoir             po:ipsi po:1pl
SFX pA   ouvoir     ûtes                    pouvoir             po:ipsi po:2pl
SFX pA   ouvoir     urent                   pouvoir             po:ipsi po:3pl!
SFX pA   ouvoir     ourrai                  pouvoir             po:ifut po:1sg
SFX pA   ouvoir     ourras                  pouvoir             po:ifut po:2sg
SFX pA   ouvoir     ourra                   pouvoir             po:ifut po:3sg
SFX pA   ouvoir     ourrons                 pouvoir             po:ifut po:1pl
SFX pA   ouvoir     ourrez                  pouvoir             po:ifut po:2pl
SFX pA   ouvoir     ourront                 pouvoir             po:ifut po:3pl!
SFX pA   ouvoir     ourrais                 pouvoir             po:cond po:1sg po:2sg
SFX pA   ouvoir     ourrait                 pouvoir             po:cond po:3sg
SFX pA   ouvoir     ourrions                pouvoir             po:cond po:1pl
SFX pA   ouvoir     ourriez                 pouvoir             po:cond po:2pl
SFX pA   ouvoir     ourraient               pouvoir             po:cond po:3pl
SFX pA   ouvoir     uisse                   pouvoir             po:spre po:1sg po:3sg
SFX pA   ouvoir     uissé                   pouvoir             po:spre po:1isg             di:M
SFX pA   ouvoir     uissè                   pouvoir             po:spre po:1isg             di:R
SFX pA   ouvoir     uisses                  pouvoir             po:spre po:2sg
SFX pA   ouvoir     uissions                pouvoir             po:spre po:1pl
SFX pA   ouvoir     uissiez                 pouvoir             po:spre po:2pl
SFX pA   ouvoir     uissent                 pouvoir             po:spre po:3pl
SFX pA   ouvoir     usse                    pouvoir             po:simp po:1sg
SFX pA   ouvoir     ussé                    pouvoir             po:simp po:1isg             di:M
SFX pA   ouvoir     ussè                    pouvoir             po:simp po:1isg             di:R
SFX pA   ouvoir     usses                   pouvoir             po:simp po:2sg
SFX pA   ouvoir     ût                      pouvoir             po:simp po:3sg
SFX pA   ouvoir     ussions                 pouvoir             po:simp po:1pl
SFX pA   ouvoir     ussiez                  pouvoir             po:simp po:2pl
SFX pA   ouvoir     ussent                  pouvoir             po:simp po:3pl

# vouloir [I,T,Ti,P]
SFX pB N 49
SFX pB   ouloir     ouloir                  vouloir             po:infi
SFX pB   ouloir     oulant                  vouloir             po:ppre
SFX pB   ouloir     oulu                    vouloir             po:ppas po:adj is:mas is:sg
SFX pB   ouloir     oulus                   vouloir             po:ppas po:adj is:mas is:pl
SFX pB   ouloir     oulue                   vouloir             po:ppas po:adj is:fem is:sg
SFX pB   ouloir     oulues                  vouloir             po:ppas po:adj is:fem is:pl
SFX pB   ouloir     eux                     vouloir             po:ipre po:1sg po:2sg
SFX pB   ouloir     eut                     vouloir             po:ipre po:3sg
SFX pB   ouloir     oulons                  vouloir             po:ipre po:1pl
SFX pB   ouloir     oulez                   vouloir             po:ipre po:2pl
SFX pB   ouloir     eulent                  vouloir             po:ipre po:3pl!
SFX pB   ouloir     oulais                  vouloir             po:iimp po:1sg po:2sg
SFX pB   ouloir     oulait                  vouloir             po:iimp po:3sg
SFX pB   ouloir     oulions                 vouloir             po:iimp po:spre po:1pl
SFX pB   ouloir     ouliez                  vouloir             po:iimp po:spre po:2pl
SFX pB   ouloir     oulaient                vouloir             po:iimp po:3pl
SFX pB   ouloir     oulus                   vouloir             po:ipsi po:1sg po:2sg
SFX pB   ouloir     oulut                   vouloir             po:ipsi po:3sg
SFX pB   ouloir     oulûmes                 vouloir             po:ipsi po:1pl
SFX pB   ouloir     oulûtes                 vouloir             po:ipsi po:2pl
SFX pB   ouloir     oulurent                vouloir             po:ipsi po:3pl!
SFX pB   ouloir     oudrai                  vouloir             po:ifut po:1sg
SFX pB   ouloir     oudras                  vouloir             po:ifut po:2sg
SFX pB   ouloir     oudra                   vouloir             po:ifut po:3sg
SFX pB   ouloir     oudrons                 vouloir             po:ifut po:1pl
SFX pB   ouloir     oudrez                  vouloir             po:ifut po:2pl
SFX pB   ouloir     oudront                 vouloir             po:ifut po:3pl!
SFX pB   ouloir     oudrais                 vouloir             po:cond po:1sg po:2sg
SFX pB   ouloir     oudrait                 vouloir             po:cond po:3sg
SFX pB   ouloir     oudrions                vouloir             po:cond po:1pl
SFX pB   ouloir     oudriez                 vouloir             po:cond po:2pl
SFX pB   ouloir     oudraient               vouloir             po:cond po:3pl
SFX pB   ouloir     euille                  vouloir             po:spre po:1sg po:3sg
SFX pB   ouloir     euillé                  vouloir             po:spre po:1isg         di:M
SFX pB   ouloir     euillè                  vouloir             po:spre po:1isg         di:R
SFX pB   ouloir     euilles                 vouloir             po:spre po:2sg
SFX pB   ouloir     euillent                vouloir             po:spre po:3pl
SFX pB   ouloir     oulusse                 vouloir             po:simp po:1sg
SFX pB   ouloir     oulusses                vouloir             po:simp po:2sg
SFX pB   ouloir     oulût                   vouloir             po:simp po:3sg
SFX pB   ouloir     oulussions              vouloir             po:simp po:1pl
SFX pB   ouloir     oulussiez               vouloir             po:simp po:2pl
SFX pB   ouloir     oulussent               vouloir             po:simp po:3pl
SFX pB   ouloir     euille                  vouloir             po:impe po:2sg
SFX pB   ouloir     eux                     vouloir             po:impe po:2sg
SFX pB   ouloir     euillons                vouloir             po:impe po:1pl
SFX pB   ouloir     oulons                  vouloir             po:impe po:1pl
SFX pB   ouloir     euillez                 vouloir             po:impe po:2pl
SFX pB   ouloir     oulez                   vouloir             po:impe po:2pl

# devoir [T,P] (1) | redevoir [T]
SFX pC N 46
SFX pC   evoir      evoir                   devoir              po:infi
SFX pC   evoir      evant                   devoir              po:ppre
SFX pC   evoir      û                       redevoir            po:ppas po:adj is:epi is:inv       di:M
SFX pC   evoir      u                       redevoir            po:ppas po:adj is:epi is:inv       di:R
SFX pC   evoir      us                      devoir              po:ppas po:adj is:mas is:pl
SFX pC   evoir      ue                      devoir              po:ppas po:adj is:fem is:sg
SFX pC   evoir      ues                     devoir              po:ppas po:adj is:fem is:pl
SFX pC   evoir      ois                     devoir              po:ipre po:1sg po:2sg
SFX pC   evoir      oit                     devoir              po:ipre po:3sg
SFX pC   evoir      evons                   devoir              po:ipre po:1pl
SFX pC   evoir      evez                    devoir              po:ipre po:2pl
SFX pC   evoir      oivent                  devoir              po:ipre po:spre po:3pl
SFX pC   evoir      evais                   devoir              po:iimp po:1sg po:2sg
SFX pC   evoir      evait                   devoir              po:iimp po:3sg
SFX pC   evoir      evions                  devoir              po:iimp po:spre po:1pl
SFX pC   evoir      eviez                   devoir              po:iimp po:spre po:2pl
SFX pC   evoir      evaient                 devoir              po:iimp po:3pl
SFX pC   evoir      us                      devoir              po:ipsi po:1sg po:2sg
SFX pC   evoir      ut                      devoir              po:ipsi po:3sg
SFX pC   evoir      ûmes                    devoir              po:ipsi po:1pl
SFX pC   evoir      ûtes                    devoir              po:ipsi po:2pl
SFX pC   evoir      urent                   devoir              po:ipsi po:3pl!
SFX pC   evoir      evrai                   devoir              po:ifut po:1sg
SFX pC   evoir      evras                   devoir              po:ifut po:2sg
SFX pC   evoir      evra                    devoir              po:ifut po:3sg
SFX pC   evoir      evrons                  devoir              po:ifut po:1pl
SFX pC   evoir      evrez                   devoir              po:ifut po:2pl
SFX pC   evoir      evront                  devoir              po:ifut po:3pl!
SFX pC   evoir      evrais                  devoir              po:cond po:1sg po:2sg
SFX pC   evoir      evrait                  devoir              po:cond po:3sg
SFX pC   evoir      evrions                 devoir              po:cond po:1pl
SFX pC   evoir      evriez                  devoir              po:cond po:2pl
SFX pC   evoir      evraient                devoir              po:cond po:3pl
SFX pC   evoir      oive                    devoir              po:spre po:1sg po:3sg
SFX pC   evoir      oives                   devoir              po:spre po:2sg
SFX pC   evoir      usse                    devoir              po:simp po:1sg
SFX pC   evoir      ussé                    devoir              po:simp po:1isg             di:M
SFX pC   evoir      ussè                    devoir              po:simp po:1isg             di:R
SFX pC   evoir      usses                   devoir              po:simp po:2sg
SFX pC   evoir      ût                      devoir              po:simp po:3sg
SFX pC   evoir      ussions                 devoir              po:simp po:1pl
SFX pC   evoir      ussiez                  devoir              po:simp po:2pl
SFX pC   evoir      ussent                  devoir              po:simp po:3pl
SFX pC   evoir      ois                     devoir              po:impe po:2sg
SFX pC   evoir      evons                   devoir              po:impe po:1pl
SFX pC   evoir      evez                    devoir              po:impe po:2pl

# devoir [T,P] (2)
SFX pD N 1
SFX pD   evoir      û                       devoir              po:ppas po:adj is:mas is:sg

# savoir [I,T,P]
SFX pE N 46
SFX pE   avoir      avoir                   savoir              po:infi
SFX pE   avoir      achant                  savoir              po:ppre
SFX pE   avoir      u                       savoir              po:ppas po:adj is:mas is:sg
SFX pE   avoir      us                      savoir              po:ppas po:adj is:mas is:pl
SFX pE   avoir      ue                      savoir              po:ppas po:adj is:fem is:sg
SFX pE   avoir      ues                     savoir              po:ppas po:adj is:fem is:pl
SFX pE   avoir      ais                     savoir              po:ipre po:1sg po:2sg
SFX pE   avoir      ait                     savoir              po:ipre po:3sg
SFX pE   avoir      avons                   savoir              po:ipre po:1pl
SFX pE   avoir      avez                    savoir              po:ipre po:2pl
SFX pE   avoir      avent                   savoir              po:ipre po:3pl!
SFX pE   avoir      avais                   savoir              po:iimp po:1sg po:2sg
SFX pE   avoir      avait                   savoir              po:iimp po:3sg
SFX pE   avoir      avions                  savoir              po:iimp po:1pl
SFX pE   avoir      aviez                   savoir              po:iimp po:2pl
SFX pE   avoir      avaient                 savoir              po:iimp po:3pl
SFX pE   avoir      us                      savoir              po:ipsi po:1sg po:2sg
SFX pE   avoir      ut                      savoir              po:ipsi po:3sg
SFX pE   avoir      ûmes                    savoir              po:ipsi po:1pl
SFX pE   avoir      ûtes                    savoir              po:ipsi po:2pl
SFX pE   avoir      urent                   savoir              po:ipsi po:3pl!
SFX pE   avoir      aurai                   savoir              po:ifut po:1sg
SFX pE   avoir      auras                   savoir              po:ifut po:2sg
SFX pE   avoir      aura                    savoir              po:ifut po:3sg
SFX pE   avoir      aurons                  savoir              po:ifut po:1pl
SFX pE   avoir      aurez                   savoir              po:ifut po:2pl
SFX pE   avoir      auront                  savoir              po:ifut po:3pl!
SFX pE   avoir      aurais                  savoir              po:cond po:1sg po:2sg
SFX pE   avoir      aurait                  savoir              po:cond po:3sg
SFX pE   avoir      aurions                 savoir              po:cond po:1pl
SFX pE   avoir      auriez                  savoir              po:cond po:2pl
SFX pE   avoir      auraient                savoir              po:cond po:3pl
SFX pE   avoir      ache                    savoir              po:spre po:1sg po:3sg
SFX pE   avoir      aches                   savoir              po:spre po:2sg
SFX pE   avoir      achions                 savoir              po:spre po:1pl
SFX pE   avoir      achiez                  savoir              po:spre po:2pl
SFX pE   avoir      achent                  savoir              po:spre po:3pl
SFX pE   avoir      usse                    savoir              po:simp po:1sg
SFX pE   avoir      usses                   savoir              po:simp po:2sg
SFX pE   avoir      ût                      savoir              po:simp po:3sg
SFX pE   avoir      ussions                 savoir              po:simp po:1pl
SFX pE   avoir      ussiez                  savoir              po:simp po:2pl
SFX pE   avoir      ussent                  savoir              po:simp po:3pl
SFX pE   avoir      ache                    savoir              po:impe po:2sg
SFX pE   avoir      achons                  savoir              po:impe po:1pl
SFX pE   avoir      achez                   savoir              po:impe po:2pl

# voir [I,T,Ti,P] (1) | revoir [T,P] | entrevoir [T,P] | prévoir [T]
SFX pF Y 54
SFX pF   oir        oir                     voir                po:infi
SFX pF   oir        oyant                   voir                po:ppre
SFX pF   oir        u                       voir                po:ppas po:adj is:mas is:sg
SFX pF   oir        us                      voir                po:ppas po:adj is:mas is:pl
SFX pF   oir        ue                      voir                po:ppas po:adj is:fem is:sg
SFX pF   oir        ues                     voir                po:ppas po:adj is:fem is:pl
SFX pF   oir        ois                     voir                po:ipre po:1sg po:2sg
SFX pF   oir        oit                     voir                po:ipre po:3sg
SFX pF   oir        oyons                   voir                po:ipre po:1pl
SFX pF   oir        oyez                    voir                po:ipre po:2pl
SFX pF   oir        oient                   voir                po:ipre po:spre po:3pl
SFX pF   oir        oyais                   voir                po:iimp po:1sg po:2sg
SFX pF   oir        oyait                   voir                po:iimp po:3sg
SFX pF   oir        oyions                  voir                po:iimp po:spre po:1pl
SFX pF   oir        oyiez                   voir                po:iimp po:spre po:2pl
SFX pF   oir        oyaient                 voir                po:iimp po:3pl
SFX pF   oir        is                      voir                po:ipsi po:1sg po:2sg
SFX pF   oir        it                      voir                po:ipsi po:3sg
SFX pF   oir        îmes                    voir                po:ipsi po:1pl
SFX pF   oir        îtes                    voir                po:ipsi po:2pl
SFX pF   oir        irent                   voir                po:ipsi po:3pl!
SFX pF   oir        errai                   [^é]voir            po:ifut po:1sg
SFX pF   oir        oirai                   évoir               po:ifut po:1sg
SFX pF   oir        erras                   [^é]voir            po:ifut po:2sg
SFX pF   oir        oiras                   évoir               po:ifut po:2sg
SFX pF   oir        erra                    [^é]voir            po:ifut po:3sg
SFX pF   oir        oira                    évoir               po:ifut po:3sg
SFX pF   oir        errons                  [^é]voir            po:ifut po:1pl
SFX pF   oir        oirons                  évoir               po:ifut po:1pl
SFX pF   oir        errez                   [^é]voir            po:ifut po:2pl
SFX pF   oir        oirez                   évoir               po:ifut po:2pl
SFX pF   oir        erront                  [^é]voir            po:ifut po:3pl!
SFX pF   oir        oiront                  évoir               po:ifut po:3pl!
SFX pF   oir        errais                  [^é]voir            po:cond po:1sg po:2sg
SFX pF   oir        oirais                  évoir               po:cond po:1sg po:2sg
SFX pF   oir        errait                  [^é]voir            po:cond po:3sg
SFX pF   oir        oirait                  évoir               po:cond po:3sg
SFX pF   oir        errions                 [^é]voir            po:cond po:1pl
SFX pF   oir        oirions                 évoir               po:cond po:1pl
SFX pF   oir        erriez                  [^é]voir            po:cond po:2pl
SFX pF   oir        oiriez                  évoir               po:cond po:2pl
SFX pF   oir        erraient                [^é]voir            po:cond po:3pl
SFX pF   oir        oiraient                évoir               po:cond po:3pl
SFX pF   oir        oie                     voir                po:spre po:1sg po:3sg
SFX pF   oir        oies                    voir                po:spre po:2sg
SFX pF   oir        isse                    voir                po:simp po:1sg
SFX pF   oir        isses                   voir                po:simp po:2sg
SFX pF   oir        ît                      voir                po:simp po:3sg
SFX pF   oir        issions                 voir                po:simp po:1pl
SFX pF   oir        issiez                  voir                po:simp po:2pl
SFX pF   oir        issent                  voir                po:simp po:3pl
SFX pF   oir        ois                     voir                po:impe po:2sg
SFX pF   oir        oyons                   voir                po:impe po:1pl
SFX pF   oir        oyez                    voir                po:impe po:2pl

# voir [I,T,Ti,P] (2)
SFX pG Y 12
SFX pG   oir        errai                   voir                po:ifut po:1sg
SFX pG   oir        erras                   voir                po:ifut po:2sg
SFX pG   oir        erra                    voir                po:ifut po:3sg
SFX pG   oir        errons                  voir                po:ifut po:1pl
SFX pG   oir        errez                   voir                po:ifut po:2pl
SFX pG   oir        erront                  voir                po:ifut po:3pl!
SFX pG   oir        errais                  voir                po:cond po:1sg po:2sg
SFX pG   oir        errait                  voir                po:cond po:3sg
SFX pG   oir        errions                 voir                po:cond po:1pl
SFX pG   oir        erriez                  voir                po:cond po:2pl
SFX pG   oir        erraient                voir                po:cond po:3pl

# mouvoir [T,P] (1) | émouvoir [I,T,P] | promouvoir [T,P]
SFX pH Y 43
SFX pH   ouvoir     ouvoir                  mouvoir             po:infi
SFX pH   ouvoir     ouvant                  mouvoir             po:ppre
SFX pH   ouvoir     u                       .mouvoir            po:ppas po:adj is:mas is:sg
SFX pH   ouvoir     us                      mouvoir             po:ppas po:adj is:mas is:pl
SFX pH   ouvoir     ue                      mouvoir             po:ppas po:adj is:fem is:sg
SFX pH   ouvoir     ues                     mouvoir             po:ppas po:adj is:fem is:pl
SFX pH   ouvoir     eus                     mouvoir             po:ipre po:1sg po:2sg
SFX pH   ouvoir     eut                     mouvoir             po:ipre po:3sg
SFX pH   ouvoir     ouvons                  mouvoir             po:ipre po:1pl
SFX pH   ouvoir     ouvez                   mouvoir             po:ipre po:2pl
SFX pH   ouvoir     euvent                  mouvoir             po:ipre po:spre po:3pl
SFX pH   ouvoir     ouvais                  mouvoir             po:iimp po:1sg po:2sg
SFX pH   ouvoir     ouvait                  mouvoir             po:iimp po:3sg
SFX pH   ouvoir     ouvions                 mouvoir             po:iimp po:spre po:1pl
SFX pH   ouvoir     ouviez                  mouvoir             po:iimp po:spre po:2pl
SFX pH   ouvoir     ouvaient                mouvoir             po:iimp po:3pl
SFX pH   ouvoir     us                      mouvoir             po:ipsi po:1sg po:2sg
SFX pH   ouvoir     ut                      mouvoir             po:ipsi po:3sg
SFX pH   ouvoir     ûmes                    mouvoir             po:ipsi po:1pl
SFX pH   ouvoir     ûtes                    mouvoir             po:ipsi po:2pl
SFX pH   ouvoir     urent                   mouvoir             po:ipsi po:3pl!
SFX pH   ouvoir     ouvrai                  mouvoir             po:ifut po:1sg
SFX pH   ouvoir     ouvras                  mouvoir             po:ifut po:2sg
SFX pH   ouvoir     ouvra                   mouvoir             po:ifut po:3sg
SFX pH   ouvoir     ouvrons                 mouvoir             po:ifut po:1pl
SFX pH   ouvoir     ouvrez                  mouvoir             po:ifut po:2pl
SFX pH   ouvoir     ouvront                 mouvoir             po:ifut po:3pl!
SFX pH   ouvoir     ouvrais                 mouvoir             po:cond po:1sg po:2sg
SFX pH   ouvoir     ouvrait                 mouvoir             po:cond po:3sg
SFX pH   ouvoir     ouvrions                mouvoir             po:cond po:1pl
SFX pH   ouvoir     ouvriez                 mouvoir             po:cond po:2pl
SFX pH   ouvoir     ouvraient               mouvoir             po:cond po:3pl
SFX pH   ouvoir     euve                    mouvoir             po:spre po:1sg po:3sg
SFX pH   ouvoir     euves                   mouvoir             po:spre po:2sg
SFX pH   ouvoir     usse                    mouvoir             po:simp po:1sg
SFX pH   ouvoir     usses                   mouvoir             po:simp po:2sg
SFX pH   ouvoir     ût                      mouvoir             po:simp po:3sg
SFX pH   ouvoir     ussions                 mouvoir             po:simp po:1pl
SFX pH   ouvoir     ussiez                  mouvoir             po:simp po:2pl
SFX pH   ouvoir     ussent                  mouvoir             po:simp po:3pl
SFX pH   ouvoir     eus                     mouvoir             po:impe po:2sg
SFX pH   ouvoir     ouvons                  mouvoir             po:impe po:1pl
SFX pH   ouvoir     ouvez                   mouvoir             po:impe po:2pl

# mouvoir [T,P] (2)
SFX pI N 2
SFX pI   ouvoir     û                       mouvoir             po:ppas po:adj is:mas is:sg       di:M
SFX pI   ouvoir     u                       mouvoir             po:ppas po:adj is:mas is:sg       di:R

# pourvoir [T,Ti,P] | dépourvoir [T,P]
SFX pJ N 43
SFX pJ   ourvoir    ourvoir                     pourvoir            po:infi
SFX pJ   ourvoir    ourvoyant                   pourvoir            po:ppre
SFX pJ   ourvoir    ourvu                       pourvoir            po:ppas po:adj is:mas is:sg
SFX pJ   ourvoir    ourvus                      pourvoir            po:ppas po:adj is:mas is:pl
SFX pJ   ourvoir    ourvue                      pourvoir            po:ppas po:adj is:fem is:sg
SFX pJ   ourvoir    ourvues                     pourvoir            po:ppas po:adj is:fem is:pl
SFX pJ   ourvoir    ourvois                     pourvoir            po:ipre po:1sg po:2sg
SFX pJ   ourvoir    ourvoit                     pourvoir            po:ipre po:3sg
SFX pJ   ourvoir    ourvoyons                   pourvoir            po:ipre po:1pl
SFX pJ   ourvoir    ourvoyez                    pourvoir            po:ipre po:2pl
SFX pJ   ourvoir    ourvoient                   pourvoir            po:ipre po:spre po:3pl
SFX pJ   ourvoir    ourvoyais                   pourvoir            po:iimp po:1sg po:2sg
SFX pJ   ourvoir    ourvoyait                   pourvoir            po:iimp po:3sg
SFX pJ   ourvoir    ourvoyions                  pourvoir            po:iimp po:spre po:1pl
SFX pJ   ourvoir    ourvoyiez                   pourvoir            po:iimp po:spre po:2pl
SFX pJ   ourvoir    ourvoyaient                 pourvoir            po:iimp po:3pl
SFX pJ   ourvoir    ourvus                      pourvoir            po:ipsi po:1sg po:2sg
SFX pJ   ourvoir    ourvut                      pourvoir            po:ipsi po:3sg
SFX pJ   ourvoir    ourvûmes                    pourvoir            po:ipsi po:1pl
SFX pJ   ourvoir    ourvûtes                    pourvoir            po:ipsi po:2pl
SFX pJ   ourvoir    ourvurent                   pourvoir            po:ipsi po:3pl!
SFX pJ   ourvoir    ourvoirai                   pourvoir            po:ifut po:1sg
SFX pJ   ourvoir    ourvoiras                   pourvoir            po:ifut po:2sg
SFX pJ   ourvoir    ourvoira                    pourvoir            po:ifut po:3sg
SFX pJ   ourvoir    ourvoirons                  pourvoir            po:ifut po:1pl
SFX pJ   ourvoir    ourvoirez                   pourvoir            po:ifut po:2pl
SFX pJ   ourvoir    ourvoiront                  pourvoir            po:ifut po:3pl!
SFX pJ   ourvoir    ourvoirais                  pourvoir            po:cond po:1sg po:2sg
SFX pJ   ourvoir    ourvoirait                  pourvoir            po:cond po:3sg
SFX pJ   ourvoir    ourvoirions                 pourvoir            po:cond po:1pl
SFX pJ   ourvoir    ourvoiriez                  pourvoir            po:cond po:2pl
SFX pJ   ourvoir    ourvoiraient                pourvoir            po:cond po:3pl
SFX pJ   ourvoir    ourvoie                     pourvoir            po:spre po:1sg po:3sg
SFX pJ   ourvoir    ourvoies                    pourvoir            po:spre po:2sg
SFX pJ   ourvoir    ourvusse                    pourvoir            po:simp po:1sg
SFX pJ   ourvoir    ourvusses                   pourvoir            po:simp po:2sg
SFX pJ   ourvoir    ourvût                      pourvoir            po:simp po:3sg
SFX pJ   ourvoir    ourvussions                 pourvoir            po:simp po:1pl
SFX pJ   ourvoir    ourvussiez                  pourvoir            po:simp po:2pl
SFX pJ   ourvoir    ourvussent                  pourvoir            po:simp po:3pl
SFX pJ   ourvoir    ourvois                     pourvoir            po:impe po:2sg
SFX pJ   ourvoir    ourvoyons                   pourvoir            po:impe po:1pl
SFX pJ   ourvoir    ourvoyez                    pourvoir            po:impe po:2pl

# apercevoir [T,P] | concevoir [T,P] | décevoir [T] | percevoir [T,P] | recevoir [I,T,P] | entrapercevoir [T,P]
SFX pK Y 43
SFX pK   cevoir     cevoir                      cevoir              po:infi
SFX pK   cevoir     cevant                      cevoir              po:ppre
SFX pK   cevoir     çu                          cevoir              po:ppas po:adj is:mas is:sg
SFX pK   cevoir     çus                         cevoir              po:ppas po:adj is:mas is:pl
SFX pK   cevoir     çue                         cevoir              po:ppas po:adj is:fem is:sg
SFX pK   cevoir     çues                        cevoir              po:ppas po:adj is:fem is:pl
SFX pK   cevoir     çois                        cevoir              po:ipre po:1sg po:2sg
SFX pK   cevoir     çoit                        cevoir              po:ipre po:3sg
SFX pK   cevoir     cevons                      cevoir              po:ipre po:1pl
SFX pK   cevoir     cevez                       cevoir              po:ipre po:2pl
SFX pK   cevoir     çoivent                     cevoir              po:ipre po:spre po:3pl
SFX pK   cevoir     cevais                      cevoir              po:iimp po:1sg po:2sg
SFX pK   cevoir     cevait                      cevoir              po:iimp po:3sg
SFX pK   cevoir     cevions                     cevoir              po:iimp po:spre po:1pl
SFX pK   cevoir     ceviez                      cevoir              po:iimp po:spre po:2pl
SFX pK   cevoir     cevaient                    cevoir              po:iimp po:3pl
SFX pK   cevoir     çus                         cevoir              po:ipsi po:1sg po:2sg
SFX pK   cevoir     çut                         cevoir              po:ipsi po:3sg
SFX pK   cevoir     çûmes                       cevoir              po:ipsi po:1pl
SFX pK   cevoir     çûtes                       cevoir              po:ipsi po:2pl
SFX pK   cevoir     çurent                      cevoir              po:ipsi po:3pl!
SFX pK   cevoir     cevrai                      cevoir              po:ifut po:1sg
SFX pK   cevoir     cevras                      cevoir              po:ifut po:2sg
SFX pK   cevoir     cevra                       cevoir              po:ifut po:3sg
SFX pK   cevoir     cevrons                     cevoir              po:ifut po:1pl
SFX pK   cevoir     cevrez                      cevoir              po:ifut po:2pl
SFX pK   cevoir     cevront                     cevoir              po:ifut po:3pl!
SFX pK   cevoir     cevrais                     cevoir              po:cond po:1sg po:2sg
SFX pK   cevoir     cevrait                     cevoir              po:cond po:3sg
SFX pK   cevoir     cevrions                    cevoir              po:cond po:1pl
SFX pK   cevoir     cevriez                     cevoir              po:cond po:2pl
SFX pK   cevoir     cevraient                   cevoir              po:cond po:3pl
SFX pK   cevoir     çoive                       cevoir              po:spre po:1sg po:3sg
SFX pK   cevoir     çoives                      cevoir              po:spre po:2sg
SFX pK   cevoir     çusse                       cevoir              po:simp po:1sg
SFX pK   cevoir     çusses                      cevoir              po:simp po:2sg
SFX pK   cevoir     çût                         cevoir              po:simp po:3sg
SFX pK   cevoir     çussions                    cevoir              po:simp po:1pl
SFX pK   cevoir     çussiez                     cevoir              po:simp po:2pl
SFX pK   cevoir     çussent                     cevoir              po:simp po:3pl
SFX pK   cevoir     çois                        cevoir              po:impe po:2sg
SFX pK   cevoir     cevons                      cevoir              po:impe po:1pl
SFX pK   cevoir     cevez                       cevoir              po:impe po:2pl

# valoir [I,T,P]
# Participe passé masculin ->> epicène invariable (car le plus souvent intransitif)
SFX pM N 44
SFX pM   aloir      aloir                       valoir              po:infi
SFX pM   aloir      alant                       valoir              po:ppre
SFX pM   aloir      alu                         valoir              po:ppas is:epi is:inv
SFX pM   aloir      alus                        valoir              po:ppas is:mas is:pl
SFX pM   aloir      alue                        valoir              po:ppas is:fem is:sg
SFX pM   aloir      alues                       valoir              po:ppas is:fem is:pl
SFX pM   aloir      aux                         valoir              po:ipre po:1sg po:2sg
SFX pM   aloir      aut                         valoir              po:ipre po:3sg
SFX pM   aloir      alons                       valoir              po:ipre po:1pl
SFX pM   aloir      alez                        valoir              po:ipre po:2pl
SFX pM   aloir      alent                       valoir              po:ipre po:3pl!
SFX pM   aloir      alais                       valoir              po:iimp po:1sg po:2sg
SFX pM   aloir      alait                       valoir              po:iimp po:3sg
SFX pM   aloir      alions                      valoir              po:iimp po:spre po:1pl
SFX pM   aloir      aliez                       valoir              po:iimp po:spre po:2pl
SFX pM   aloir      alaient                     valoir              po:iimp po:3pl
SFX pM   aloir      alus                        valoir              po:ipsi po:1sg po:2sg
SFX pM   aloir      alut                        valoir              po:ipsi po:3sg
SFX pM   aloir      alûmes                      valoir              po:ipsi po:1pl
SFX pM   aloir      alûtes                      valoir              po:ipsi po:2pl
SFX pM   aloir      alurent                     valoir              po:ipsi po:3pl!
SFX pM   aloir      audrai                      valoir              po:ifut po:1sg
SFX pM   aloir      audras                      valoir              po:ifut po:2sg
SFX pM   aloir      audra                       valoir              po:ifut po:3sg
SFX pM   aloir      audrons                     valoir              po:ifut po:1pl
SFX pM   aloir      audrez                      valoir              po:ifut po:2pl
SFX pM   aloir      audront                     valoir              po:ifut po:3pl!
SFX pM   aloir      audrais                     valoir              po:cond po:1sg po:2sg
SFX pM   aloir      audrait                     valoir              po:cond po:3sg
SFX pM   aloir      audrions                    valoir              po:cond po:1pl
SFX pM   aloir      audriez                     valoir              po:cond po:2pl
SFX pM   aloir      audraient                   valoir              po:cond po:3pl
SFX pM   aloir      aille                       valoir              po:spre po:1sg po:3sg
SFX pM   aloir      ailles                      valoir              po:spre po:2sg
SFX pM   aloir      aillent                     valoir              po:spre po:3pl
SFX pM   aloir      alusse                      valoir              po:simp po:1sg
SFX pM   aloir      alusses                     valoir              po:simp po:2sg
SFX pM   aloir      alût                        valoir              po:simp po:3sg
SFX pM   aloir      alussions                   valoir              po:simp po:1pl
SFX pM   aloir      alussiez                    valoir              po:simp po:2pl
SFX pM   aloir      alussent                    valoir              po:simp po:3pl
SFX pM   aloir      aux                         valoir              po:impe po:2sg
SFX pM   aloir      alons                       valoir              po:impe po:1pl
SFX pM   aloir      alez                        valoir              po:impe po:2pl

# équivaloir [Ti,P] | prévaloir [I,P]
SFX pN Y 43
SFX pN   valoir     valoir                      valoir              po:infi
SFX pN   valoir     valant                      valoir              po:ppre
SFX pN   valoir     vaux                        valoir              po:ipre po:1sg po:2sg
SFX pN   valoir     vaut                        valoir              po:ipre po:3sg
SFX pN   valoir     valons                      valoir              po:ipre po:1pl
SFX pN   valoir     valez                       valoir              po:ipre po:2pl
SFX pN   valoir     valent                      quivaloir           po:ipre po:3pl
SFX pN   valoir     valent                      révaloir            po:ipre po:spre po:3pl
SFX pN   valoir     valais                      valoir              po:iimp po:1sg po:2sg
SFX pN   valoir     valait                      valoir              po:iimp po:3sg
SFX pN   valoir     valions                     valoir              po:iimp po:spre po:1pl
SFX pN   valoir     valiez                      valoir              po:iimp po:spre po:2pl
SFX pN   valoir     valaient                    valoir              po:iimp po:3pl
SFX pN   valoir     valus                       valoir              po:ipsi po:1sg po:2sg
SFX pN   valoir     valut                       valoir              po:ipsi po:3sg
SFX pN   valoir     valûmes                     valoir              po:ipsi po:1pl
SFX pN   valoir     valûtes                     valoir              po:ipsi po:2pl
SFX pN   valoir     valurent                    valoir              po:ipsi po:3pl!
SFX pN   valoir     vaudrai                     valoir              po:ifut po:1sg
SFX pN   valoir     vaudras                     valoir              po:ifut po:2sg
SFX pN   valoir     vaudra                      valoir              po:ifut po:3sg
SFX pN   valoir     vaudrons                    valoir              po:ifut po:1pl
SFX pN   valoir     vaudrez                     valoir              po:ifut po:2pl
SFX pN   valoir     vaudront                    valoir              po:ifut po:3pl!
SFX pN   valoir     vaudrais                    valoir              po:cond po:1sg po:2sg
SFX pN   valoir     vaudrait                    valoir              po:cond po:3sg
SFX pN   valoir     vaudrions                   valoir              po:cond po:1pl
SFX pN   valoir     vaudriez                    valoir              po:cond po:2pl
SFX pN   valoir     vaudraient                  valoir              po:cond po:3pl
SFX pN   valoir     vaille                      quivaloir           po:spre po:1sg po:3sg
SFX pN   valoir     vale                        révaloir            po:spre po:1sg po:3sg
SFX pN   valoir     vailles                     quivaloir           po:spre po:2sg
SFX pN   valoir     vales                       révaloir            po:spre po:2sg
SFX pN   valoir     vaillent                    quivaloir           po:spre po:3pl
SFX pN   valoir     valusse                     valoir              po:simp po:1sg
SFX pN   valoir     valusses                    valoir              po:simp po:2sg
SFX pN   valoir     valût                       valoir              po:simp po:3sg
SFX pN   valoir     valussions                  valoir              po:simp po:1pl
SFX pN   valoir     valussiez                   valoir              po:simp po:2pl
SFX pN   valoir     valussent                   valoir              po:simp po:3pl
SFX pN   valoir     vaux                        valoir              po:impe po:2sg
SFX pN   valoir     valons                      valoir              po:impe po:1pl
SFX pN   valoir     valez                       valoir              po:impe po:2pl

# revaloir [T]
SFX pO N 17
SFX pO   valoir     valoir                      revaloir            po:infi
SFX pO   valoir     valant                      revaloir            po:ppre
SFX pO   valoir     valu                        revaloir            po:ppas po:adj is:mas is:sg
SFX pO   valoir     valus                       revaloir            po:ppas po:adj is:mas is:pl
SFX pO   valoir     value                       revaloir            po:ppas po:adj is:fem is:sg
SFX pO   valoir     values                      revaloir            po:ppas po:adj is:fem is:pl
SFX pO   valoir     vaudrai                     revaloir            po:ifut po:1sg
SFX pO   valoir     vaudras                     revaloir            po:ifut po:2sg
SFX pO   valoir     vaudra                      revaloir            po:ifut po:3sg
SFX pO   valoir     vaudrons                    revaloir            po:ifut po:1pl
SFX pO   valoir     vaudrez                     revaloir            po:ifut po:2pl
SFX pO   valoir     vaudront                    revaloir            po:ifut po:3pl!
SFX pO   valoir     vaudrais                    revaloir            po:cond po:1sg po:2sg
SFX pO   valoir     vaudrait                    revaloir            po:cond po:3sg
SFX pO   valoir     vaudrions                   revaloir            po:cond po:1pl
SFX pO   valoir     vaudriez                    revaloir            po:cond po:2pl
SFX pO   valoir     vaudraient                  revaloir            po:cond po:3pl

# comparoir [I]
SFX pP N 2
SFX pP   paroir     paroir                      comparoir           po:infi
SFX pP   paroir     parant                      comparoir           po:ppre

# chaloir [I]
SFX pQ N 2
SFX pQ   haloir     haloir                      chaloir             po:infi
SFX pQ   haloir     haut                        chaloir             po:ipre po:3sg

# apparoir [I]
SFX pR Y 2
SFX pR   pparoir    pparoir                     apparoir            po:infi
SFX pR   pparoir    ppert                       apparoir            po:ipre po:3sg

# asseoir [T,P] (Classique) | assoir [T,P] (Réforme 1990)
# rasseoir [I,T,P] (Classique) | rassoir [I,T,P] (Réforme 1990)
SFX pS Y 137
SFX pS   oir        oir                         oir                 po:infi
SFX pS   sseoir     sseyant                     seoir               po:ppre                   di:M
SFX pS   ssoir      sseyant                     soir                po:ppre                   di:R
SFX pS   sseoir     ssoyant                     seoir               po:ppre                   di:M
SFX pS   ssoir      ssoyant                     soir                po:ppre                   di:R
SFX pS   sseoir     ssis                        seoir               po:ppas po:adj is:mas is:inv     di:M
SFX pS   sseoir     ssise                       seoir               po:ppas po:adj is:fem is:sg      di:M
SFX pS   sseoir     ssises                      seoir               po:ppas po:adj is:fem is:pl      di:M
SFX pS   ssoir      ssis                        soir                po:ppas po:adj is:mas is:inv     di:R
SFX pS   ssoir      ssise                       soir                po:ppas po:adj is:fem is:sg      di:R
SFX pS   ssoir      ssises                      soir                po:ppas po:adj is:fem is:pl      di:R
SFX pS   sseoir     ssieds                      seoir               po:ipre po:1sg po:2sg     di:M
SFX pS   sseoir     ssied                       seoir               po:ipre po:3sg            di:M
SFX pS   sseoir     sseyons                     seoir               po:ipre po:1pl            di:M
SFX pS   sseoir     sseyez                      seoir               po:ipre po:2pl            di:M
SFX pS   sseoir     sseyent                     seoir               po:ipre po:spre po:3pl    di:M
SFX pS   sseoir     ssois                       seoir               po:ipre po:1sg po:2sg     di:M
SFX pS   sseoir     ssoit                       seoir               po:ipre po:3sg            di:M
SFX pS   sseoir     ssoyons                     seoir               po:ipre po:1pl            di:M
SFX pS   sseoir     ssoyez                      seoir               po:ipre po:2pl            di:M
SFX pS   sseoir     ssoient                     seoir               po:ipre po:spre po:3pl    di:M
SFX pS   ssoir      ssieds                      soir                po:ipre po:1sg po:2sg     di:R
SFX pS   ssoir      ssied                       soir                po:ipre po:3sg            di:R
SFX pS   ssoir      sseyons                     soir                po:ipre po:1pl            di:R
SFX pS   ssoir      sseyez                      soir                po:ipre po:2pl            di:R
SFX pS   ssoir      sseyent                     soir                po:ipre po:spre po:3pl    di:R
SFX pS   ssoir      ssois                       soir                po:ipre po:1sg po:2sg     di:R
SFX pS   ssoir      ssoit                       soir                po:ipre po:3sg            di:R
SFX pS   ssoir      ssoyons                     soir                po:ipre po:1pl            di:R
SFX pS   ssoir      ssoyez                      soir                po:ipre po:2pl            di:R
SFX pS   ssoir      ssoient                     soir                po:ipre po:spre po:3pl    di:R
SFX pS   sseoir     sseyais                     seoir               po:iimp po:1sg po:2sg     di:M
SFX pS   sseoir     sseyait                     seoir               po:iimp po:3sg            di:M
SFX pS   sseoir     sseyions                    seoir               po:iimp po:spre po:1pl    di:M
SFX pS   sseoir     sseyiez                     seoir               po:iimp po:spre po:2pl    di:M
SFX pS   sseoir     sseyaient                   seoir               po:iimp po:3pl            di:M
SFX pS   sseoir     ssoyais                     seoir               po:iimp po:1sg po:2sg     di:M
SFX pS   sseoir     ssoyait                     seoir               po:iimp po:3sg            di:M
SFX pS   sseoir     ssoyions                    seoir               po:iimp po:spre po:1pl    di:M
SFX pS   sseoir     ssoyiez                     seoir               po:iimp po:spre po:2pl    di:M
SFX pS   sseoir     ssoyaient                   seoir               po:iimp po:3pl            di:M
SFX pS   ssoir      sseyais                     soir                po:iimp po:1sg po:2sg     di:R
SFX pS   ssoir      sseyait                     soir                po:iimp po:3sg            di:R
SFX pS   ssoir      sseyions                    soir                po:iimp po:spre po:1pl    di:R
SFX pS   ssoir      sseyiez                     soir                po:iimp po:spre po:2pl    di:R
SFX pS   ssoir      sseyaient                   soir                po:iimp po:3pl            di:R
SFX pS   ssoir      ssoyais                     soir                po:iimp po:1sg po:2sg     di:R
SFX pS   ssoir      ssoyait                     soir                po:iimp po:3sg            di:R
SFX pS   ssoir      ssoyions                    soir                po:iimp po:spre po:1pl    di:R
SFX pS   ssoir      ssoyiez                     soir                po:iimp po:spre po:2pl    di:R
SFX pS   ssoir      ssoyaient                   soir                po:iimp po:3pl            di:R
SFX pS   sseoir     ssis                        seoir               po:ipsi po:1sg po:2sg     di:M
SFX pS   sseoir     ssit                        seoir               po:ipsi po:3sg            di:M
SFX pS   sseoir     ssîmes                      seoir               po:ipsi po:1pl            di:M
SFX pS   sseoir     ssîtes                      seoir               po:ipsi po:2pl            di:M
SFX pS   sseoir     ssirent                     seoir               po:ipsi po:3pl!           di:M
SFX pS   ssoir      ssis                        soir                po:ipsi po:1sg po:2sg     di:R
SFX pS   ssoir      ssit                        soir                po:ipsi po:3sg            di:R
SFX pS   ssoir      ssîmes                      soir                po:ipsi po:1pl            di:R
SFX pS   ssoir      ssîtes                      soir                po:ipsi po:2pl            di:R
SFX pS   ssoir      ssirent                     soir                po:ipsi po:3pl!           di:R
SFX pS   sseoir     ssiérai                     seoir               po:ifut po:1sg            di:M
SFX pS   sseoir     ssiéras                     seoir               po:ifut po:2sg            di:M
SFX pS   sseoir     ssiéra                      seoir               po:ifut po:3sg            di:M
SFX pS   sseoir     ssiérons                    seoir               po:ifut po:1pl            di:M
SFX pS   sseoir     ssiérez                     seoir               po:ifut po:2pl            di:M
SFX pS   sseoir     ssiéront                    seoir               po:ifut po:3pl            di:M
SFX pS   sseoir     ssoirai                     seoir               po:ifut po:1sg            di:M
SFX pS   sseoir     ssoiras                     seoir               po:ifut po:2sg            di:M
SFX pS   sseoir     ssoira                      seoir               po:ifut po:3sg            di:M
SFX pS   sseoir     ssoirons                    seoir               po:ifut po:1pl            di:M
SFX pS   sseoir     ssoirez                     seoir               po:ifut po:2pl            di:M
SFX pS   sseoir     ssoiront                    seoir               po:ifut po:3pl!           di:M
SFX pS   ssoir      ssiérai                     soir                po:ifut po:1sg            di:R
SFX pS   ssoir      ssiéras                     soir                po:ifut po:2sg            di:R
SFX pS   ssoir      ssiéra                      soir                po:ifut po:3sg            di:R
SFX pS   ssoir      ssiérons                    soir                po:ifut po:1pl            di:R
SFX pS   ssoir      ssiérez                     soir                po:ifut po:2pl            di:R
SFX pS   ssoir      ssiéront                    soir                po:ifut po:3pl!           di:R
SFX pS   ssoir      ssoirai                     soir                po:ifut po:1sg            di:R
SFX pS   ssoir      ssoiras                     soir                po:ifut po:2sg            di:R
SFX pS   ssoir      ssoira                      soir                po:ifut po:3sg            di:R
SFX pS   ssoir      ssoirons                    soir                po:ifut po:1pl            di:R
SFX pS   ssoir      ssoirez                     soir                po:ifut po:2pl            di:R
SFX pS   ssoir      ssoiront                    soir                po:ifut po:3pl            di:R
SFX pS   sseoir     ssiérais                    seoir               po:cond po:1sg po:2sg     di:M
SFX pS   sseoir     ssiérait                    seoir               po:cond po:3sg            di:M
SFX pS   sseoir     ssiérions                   seoir               po:cond po:1pl            di:M
SFX pS   sseoir     ssiériez                    seoir               po:cond po:2pl            di:M
SFX pS   sseoir     ssiéraient                  seoir               po:cond po:3pl            di:M
SFX pS   sseoir     ssoirais                    seoir               po:cond po:1sg po:2sg     di:M
SFX pS   sseoir     ssoirait                    seoir               po:cond po:3sg            di:M
SFX pS   sseoir     ssoirions                   seoir               po:cond po:1pl            di:M
SFX pS   sseoir     ssoiriez                    seoir               po:cond po:2pl            di:M
SFX pS   sseoir     ssoiraient                  seoir               po:cond po:3pl            di:M
SFX pS   ssoir      ssiérais                    soir                po:cond po:1sg po:2sg     di:R
SFX pS   ssoir      ssiérait                    soir                po:cond po:3sg            di:R
SFX pS   ssoir      ssiérions                   soir                po:cond po:1pl            di:R
SFX pS   ssoir      ssiériez                    soir                po:cond po:2pl            di:R
SFX pS   ssoir      ssiéraient                  soir                po:cond po:3pl            di:R
SFX pS   ssoir      ssoirais                    soir                po:cond po:1sg po:2sg     di:R
SFX pS   ssoir      ssoirait                    soir                po:cond po:3sg            di:R
SFX pS   ssoir      ssoirions                   soir                po:cond po:1pl            di:R
SFX pS   ssoir      ssoiriez                    soir                po:cond po:2pl            di:R
SFX pS   ssoir      ssoiraient                  soir                po:cond po:3pl            di:R
SFX pS   sseoir     sseye                       seoir               po:spre po:1sg po:3sg     di:M
SFX pS   sseoir     sseyes                      seoir               po:spre po:2sg            di:M
SFX pS   sseoir     ssoie                       seoir               po:spre po:1sg po:3sg     di:M
SFX pS   sseoir     ssoies                      seoir               po:spre po:2sg            di:M
SFX pS   ssoir      sseye                       soir                po:spre po:1sg po:3sg     di:R
SFX pS   ssoir      sseyes                      soir                po:spre po:2sg            di:R
SFX pS   ssoir      ssoie                       soir                po:spre po:1sg po:3sg     di:R
SFX pS   ssoir      ssoies                      soir                po:spre po:2sg            di:R
SFX pS   sseoir     ssisse                      seoir               po:simp po:1sg            di:M
SFX pS   sseoir     ssisses                     seoir               po:simp po:2sg            di:M
SFX pS   sseoir     ssît                        seoir               po:simp po:3sg            di:M
SFX pS   sseoir     ssissions                   seoir               po:simp po:1pl            di:M
SFX pS   sseoir     ssissiez                    seoir               po:simp po:2pl            di:M
SFX pS   sseoir     ssissent                    seoir               po:simp po:3pl            di:M
SFX pS   ssoir      ssisse                      soir                po:simp po:1sg            di:R
SFX pS   ssoir      ssisses                     soir                po:simp po:2sg            di:R
SFX pS   ssoir      ssît                        soir                po:simp po:3sg            di:R
SFX pS   ssoir      ssissions                   soir                po:simp po:1pl            di:R
SFX pS   ssoir      ssissiez                    soir                po:simp po:2pl            di:R
SFX pS   ssoir      ssissent                    soir                po:simp po:3pl            di:R
SFX pS   sseoir     ssieds                      seoir               po:impe po:2sg            di:M
SFX pS   sseoir     sseyons                     seoir               po:impe po:1pl            di:M
SFX pS   sseoir     sseyez                      seoir               po:impe po:2pl            di:M
SFX pS   sseoir     ssois                       seoir               po:impe po:2sg            di:M
SFX pS   sseoir     ssoyons                     seoir               po:impe po:1pl            di:M
SFX pS   sseoir     ssoyez                      seoir               po:impe po:2pl            di:M
SFX pS   ssoir      ssieds                      soir                po:impe po:2sg            di:R
SFX pS   ssoir      sseyons                     soir                po:impe po:1pl            di:R
SFX pS   ssoir      sseyez                      soir                po:impe po:2pl            di:R
SFX pS   ssoir      ssois                       soir                po:impe po:2sg            di:R
SFX pS   ssoir      ssoyons                     soir                po:impe po:1pl            di:R
SFX pS   ssoir      ssoyez                      soir                po:impe po:2pl            di:R

# surseoir [T,Ti] (Classique) | sursoir [T,Ti] (forme réforme 1990)
SFX pT N 83
SFX pT   oir        oir                         oir                 po:infi
SFX pT   urseoir    ursoyant                    seoir               po:ppre                   di:M
SFX pT   ursoir     ursoyant                    soir                po:ppre                   di:R
SFX pT   urseoir    ursis                       seoir               po:ppas po:adj is:mas is:inv     di:M
SFX pT   urseoir    ursise                      seoir               po:ppas po:adj is:fem is:sg      di:M
SFX pT   urseoir    ursises                     seoir               po:ppas po:adj is:fem is:pl      di:M
SFX pT   ursoir     ursis                       soir                po:ppas po:adj is:mas is:inv     di:R
SFX pT   ursoir     ursise                      soir                po:ppas po:adj is:fem is:sg      di:R
SFX pT   ursoir     ursises                     soir                po:ppas po:adj is:fem is:pl      di:R
SFX pT   urseoir    ursois                      seoir               po:ipre po:1sg po:2sg     di:M
SFX pT   urseoir    ursoit                      seoir               po:ipre po:3sg            di:M
SFX pT   urseoir    ursoyons                    seoir               po:ipre po:1pl            di:M
SFX pT   urseoir    ursoyez                     seoir               po:ipre po:2pl            di:M
SFX pT   urseoir    ursoient                    seoir               po:ipre po:spre po:3pl    di:M
SFX pT   ursoir     ursois                      soir                po:ipre po:1sg po:2sg     di:R
SFX pT   ursoir     ursoit                      soir                po:ipre po:3sg            di:R
SFX pT   ursoir     ursoyons                    soir                po:ipre po:1pl            di:R
SFX pT   ursoir     ursoyez                     soir                po:ipre po:2pl            di:R
SFX pT   ursoir     ursoient                    soir                po:ipre po:spre po:3pl    di:R
SFX pT   urseoir    ursoyais                    seoir               po:iimp po:1sg po:2sg     di:M
SFX pT   urseoir    ursoyait                    seoir               po:iimp po:3sg            di:M
SFX pT   urseoir    ursoyions                   seoir               po:iimp po:spre po:1pl    di:M
SFX pT   urseoir    ursoyiez                    seoir               po:iimp po:spre po:2pl    di:M
SFX pT   urseoir    ursoyaient                  seoir               po:iimp po:3pl            di:M
SFX pT   ursoir     ursoyais                    soir                po:iimp po:1sg po:2sg     di:R
SFX pT   ursoir     ursoyait                    soir                po:iimp po:3sg            di:R
SFX pT   ursoir     ursoyions                   soir                po:iimp po:spre po:1pl    di:R
SFX pT   ursoir     ursoyiez                    soir                po:iimp po:spre po:2pl    di:R
SFX pT   ursoir     ursoyaient                  soir                po:iimp po:3pl            di:R
SFX pT   urseoir    ursis                       seoir               po:ipsi po:1sg po:2sg     di:M
SFX pT   urseoir    ursit                       seoir               po:ipsi po:3sg            di:M
SFX pT   urseoir    ursîmes                     seoir               po:ipsi po:1pl            di:M
SFX pT   urseoir    ursîtes                     seoir               po:ipsi po:2pl            di:M
SFX pT   urseoir    ursirent                    seoir               po:ipsi po:3pl!           di:M
SFX pT   ursoir     ursis                       soir                po:ipsi po:1sg po:2sg     di:R
SFX pT   ursoir     ursit                       soir                po:ipsi po:3sg            di:R
SFX pT   ursoir     ursîmes                     soir                po:ipsi po:1pl            di:R
SFX pT   ursoir     ursîtes                     soir                po:ipsi po:2pl            di:R
SFX pT   ursoir     ursirent                    soir                po:ipsi po:3pl            di:R
SFX pT   urseoir    urseoirai                   seoir               po:ifut po:1sg            di:M
SFX pT   urseoir    urseoiras                   seoir               po:ifut po:2sg            di:M
SFX pT   urseoir    urseoira                    seoir               po:ifut po:3sg            di:M
SFX pT   urseoir    urseoirons                  seoir               po:ifut po:1pl            di:M
SFX pT   urseoir    urseoirez                   seoir               po:ifut po:2pl            di:M
SFX pT   urseoir    urseoiront                  seoir               po:ifut po:3pl            di:M
SFX pT   ursoir     ursoirai                    soir                po:ifut po:1sg            di:R
SFX pT   ursoir     ursoiras                    soir                po:ifut po:2sg            di:R
SFX pT   ursoir     ursoira                     soir                po:ifut po:3sg            di:R
SFX pT   ursoir     ursoirons                   soir                po:ifut po:1pl            di:R
SFX pT   ursoir     ursoirez                    soir                po:ifut po:2pl            di:R
SFX pT   ursoir     ursoiront                   soir                po:ifut po:3pl!           di:R
SFX pT   urseoir    urseoirais                  seoir               po:cond po:1sg po:2sg     di:M
SFX pT   urseoir    urseoirait                  seoir               po:cond po:3sg            di:M
SFX pT   urseoir    urseoirions                 seoir               po:cond po:1pl            di:M
SFX pT   urseoir    urseoiriez                  seoir               po:cond po:2pl            di:M
SFX pT   urseoir    urseoiraient                seoir               po:cond po:3pl            di:M
SFX pT   ursoir     ursoirais                   soir                po:cond po:1sg po:2sg     di:R
SFX pT   ursoir     ursoirait                   soir                po:cond po:3sg            di:R
SFX pT   ursoir     ursoirions                  soir                po:cond po:1pl            di:R
SFX pT   ursoir     ursoiriez                   soir                po:cond po:2pl            di:R
SFX pT   ursoir     ursoiraient                 soir                po:cond po:3pl            di:R
SFX pT   urseoir    ursoie                      seoir               po:spre po:1sg po:3sg     di:M
SFX pT   urseoir    ursoies                     seoir               po:spre po:2sg            di:M
SFX pT   ursoir     ursoie                      soir                po:spre po:1sg po:3sg     di:R
SFX pT   ursoir     ursoies                     soir                po:spre po:2sg            di:R
SFX pT   urseoir    ursisse                     seoir               po:simp po:1sg            di:M
SFX pT   urseoir    ursisses                    seoir               po:simp po:2sg            di:M
SFX pT   urseoir    ursît                       seoir               po:simp po:3sg            di:M
SFX pT   urseoir    ursissions                  seoir               po:simp po:1pl            di:M
SFX pT   urseoir    ursissiez                   seoir               po:simp po:2pl            di:M
SFX pT   urseoir    ursissent                   seoir               po:simp po:3pl            di:M
SFX pT   ursoir     ursisse                     soir                po:simp po:1sg            di:R
SFX pT   ursoir     ursisses                    soir                po:simp po:2sg            di:R
SFX pT   ursoir     ursît                       soir                po:simp po:3sg            di:R
SFX pT   ursoir     ursissions                  soir                po:simp po:1pl            di:R
SFX pT   ursoir     ursissiez                   soir                po:simp po:2pl            di:R
SFX pT   ursoir     ursissent                   soir                po:simp po:3pl            di:R
SFX pT   urseoir    ursois                      seoir               po:impe po:2sg            di:M
SFX pT   urseoir    ursoyons                    seoir               po:impe po:1pl            di:M
SFX pT   urseoir    ursoyez                     seoir               po:impe po:2pl            di:M
SFX pT   ursoir     ursois                      soir                po:impe po:2sg            di:R
SFX pT   ursoir     ursoyons                    soir                po:impe po:1pl            di:R
SFX pT   ursoir     ursoyez                     soir                po:impe po:2pl            di:R

# seoir [I] {être assis, prendre séance}
SFX pU N 5
SFX pU   eoir       eoir                    seoir               po:infi
SFX pU   eoir       éant                    seoir               po:ppre
SFX pU   eoir       is                      seoir               po:ppas po:adj is:mas is:inv
SFX pU   eoir       ise                     seoir               po:ppas po:adj is:fem is:sg
SFX pU   eoir       ises                    seoir               po:ppas po:adj is:fem is:pl

# seoir [I] {convenir}
SFX pV N 14
SFX pV   eoir       eoir                    seoir               po:infi
SFX pV   eoir       éant                    seoir               po:ppre
SFX pV   eoir       eyant                   seoir               po:ppre
SFX pV   eoir       is                      seoir               po:ppas is:epi is:inv
SFX pV   eoir       ied                     seoir               po:ipre po:3sg
SFX pV   eoir       iéent                   seoir               po:ipre po:3pl
SFX pV   eoir       eyait                   seoir               po:iimp po:3sg
SFX pV   eoir       eyaient                 seoir               po:iimp po:3pl
SFX pV   eoir       iéra                    seoir               po:ifut po:3sg
SFX pV   eoir       iéront                  seoir               po:ifut po:3pl!
SFX pV   eoir       iérait                  seoir               po:cond po:3sg
SFX pV   eoir       iéraient                seoir               po:cond po:3pl
SFX pV   eoir       iée                     seoir               po:spre po:3sg
SFX pV   eoir       iéent                   seoir               po:spre po:3pl

# messeoir (Classique) [I] | messoir [I] (Réforme 1990)
SFX pW N 23
SFX pW   oir        oir                     oir                 po:infi
SFX pW   sseoir     sséant                  seoir               po:ppre                   di:M
SFX pW   ssoir      sséant                  soir                po:ppre                   di:R
SFX pW   sseoir     ssied                   seoir               po:ipre po:3sg            di:M
SFX pW   sseoir     ssiéent                 seoir               po:ipre po:3pl            di:M
SFX pW   ssoir      ssied                   soir                po:ipre po:3sg            di:R
SFX pW   ssoir      ssiéent                 soir                po:ipre po:3pl            di:R
SFX pW   sseoir     sseyait                 seoir               po:iimp po:3sg            di:M
SFX pW   sseoir     sseyaient               seoir               po:iimp po:3pl            di:M
SFX pW   ssoir      sseyait                 soir                po:iimp po:3sg            di:R
SFX pW   ssoir      sseyaient               soir                po:iimp po:3pl            di:R
SFX pW   sseoir     ssiéra                  seoir               po:ifut po:3sg            di:M
SFX pW   sseoir     ssiéront                seoir               po:ifut po:3pl!           di:M
SFX pW   ssoir      ssiéra                  soir                po:ifut po:3sg            di:R
SFX pW   ssoir      ssiéront                soir                po:ifut po:3pl!           di:R
SFX pW   sseoir     ssiérait                seoir               po:cond po:3sg            di:M
SFX pW   sseoir     ssiéraient              seoir               po:cond po:3pl            di:M
SFX pW   ssoir      ssiérait                soir                po:cond po:3sg            di:R
SFX pW   ssoir      ssiéraient              soir                po:cond po:3pl            di:R
SFX pW   sseoir     ssiée                   seoir               po:spre po:3sg            di:M
SFX pW   sseoir     ssiéent                 seoir               po:spre po:3pl            di:M
SFX pW   ssoir      ssiée                   soir                po:spre po:3sg            di:R
SFX pW   ssoir      ssiéent                 soir                po:spre po:3pl            di:R

# choir [I] | déchoir [I]
SFX pX N 53
SFX pX   hoir       hoir                    choir               po:infi
SFX pX   hoir       hu                      choir               po:ppas po:adj is:mas is:sg
SFX pX   hoir       hus                     choir               po:ppas po:adj is:mas is:pl
SFX pX   hoir       hue                     choir               po:ppas po:adj is:fem is:sg
SFX pX   hoir       hues                    choir               po:ppas po:adj is:fem is:pl
SFX pX   hoir       hois                    choir               po:ipre po:1sg po:2sg
SFX pX   hoir       hoit                    choir               po:ipre po:3sg
SFX pX   hoir       hoyons                  choir               po:ipre po:1pl
SFX pX   hoir       hoyez                   choir               po:ipre po:2pl
SFX pX   hoir       hoient                  choir               po:ipre po:spre po:3pl
SFX pX   hoir       hoyais                  déchoir             po:iimp po:1sg po:2sg
SFX pX   hoir       hoyait                  déchoir             po:iimp po:3sg
SFX pX   hoir       hoyions                 déchoir             po:iimp po:spre po:1pl
SFX pX   hoir       hoyiez                  déchoir             po:iimp po:spre po:2pl
SFX pX   hoir       hoyaient                déchoir             po:iimp po:3pl
SFX pX   hoir       hus                     choir               po:ipsi po:1sg po:2sg
SFX pX   hoir       hut                     choir               po:ipsi po:3sg
SFX pX   hoir       hûmes                   choir               po:ipsi po:1pl
SFX pX   hoir       hûtes                   choir               po:ipsi po:2pl
SFX pX   hoir       hurent                  choir               po:ipsi po:3pl!
SFX pX   hoir       hoirai                  choir               po:ifut po:1sg
SFX pX   hoir       herrai                  choir               po:ifut po:1sg
SFX pX   hoir       hoiras                  choir               po:ifut po:2sg
SFX pX   hoir       herras                  choir               po:ifut po:2sg
SFX pX   hoir       hoira                   choir               po:ifut po:3sg
SFX pX   hoir       herra                   choir               po:ifut po:3sg
SFX pX   hoir       hoirons                 choir               po:ifut po:1pl
SFX pX   hoir       herrons                 choir               po:ifut po:1pl
SFX pX   hoir       hoirez                  choir               po:ifut po:2pl
SFX pX   hoir       herrez                  choir               po:ifut po:2pl
SFX pX   hoir       hoiront                 choir               po:ifut po:3pl!
SFX pX   hoir       herront                 choir               po:ifut po:3pl!
SFX pX   hoir       hoirais                 choir               po:cond po:1sg po:2sg
SFX pX   hoir       herrais                 choir               po:cond po:1sg po:2sg
SFX pX   hoir       hoirait                 choir               po:cond po:3sg
SFX pX   hoir       herrait                 choir               po:cond po:3sg
SFX pX   hoir       hoirions                choir               po:cond po:1pl
SFX pX   hoir       herrions                choir               po:cond po:1pl
SFX pX   hoir       hoiriez                 choir               po:cond po:2pl
SFX pX   hoir       herriez                 choir               po:cond po:2pl
SFX pX   hoir       hoiraient               choir               po:cond po:3pl
SFX pX   hoir       herraient               choir               po:cond po:3pl
SFX pX   hoir       hoie                    choir               po:spre po:1sg po:3sg
SFX pX   hoir       hoies                   choir               po:spre po:2sg
SFX pX   hoir       husse                   choir               po:simp po:1sg
SFX pX   hoir       husses                  choir               po:simp po:2sg
SFX pX   hoir       hût                     choir               po:simp po:3sg
SFX pX   hoir       hussions                choir               po:simp po:1pl
SFX pX   hoir       hussiez                 choir               po:simp po:2pl
SFX pX   hoir       hussent                 choir               po:simp po:3pl
SFX pX   hoir       hois                    déchoir             po:impe po:2sg
SFX pX   hoir       hoyons                  déchoir             po:impe po:1pl
SFX pX   hoir       hoyez                   déchoir             po:impe po:2pl

# échoir [I]
SFX pY Y 26
SFX pY   choir      choir                   échoir              po:infi
SFX pY   choir      chéant                  échoir              po:ppre
SFX pY   choir      chu                     échoir              po:ppas po:adj is:mas is:sg
SFX pY   choir      chus                    échoir              po:ppas po:adj is:mas is:pl
SFX pY   choir      chue                    échoir              po:ppas po:adj is:fem is:sg
SFX pY   choir      chues                   échoir              po:ppas po:adj is:fem is:pl
SFX pY   choir      choit                   échoir              po:ipre po:3sg
SFX pY   choir      chet                    échoir              po:ipre po:3sg
SFX pY   choir      choient                 échoir              po:ipre po:3pl
SFX pY   choir      chéent                  échoir              po:ipre po:3pl
SFX pY   choir      choyait                 échoir              po:iimp po:3sg
SFX pY   choir      choyaient               échoir              po:iimp po:3pl
SFX pY   choir      chut                    échoir              po:ipsi po:3sg
SFX pY   choir      churent                 échoir              po:ipsi po:3pl!
SFX pY   choir      choira                  échoir              po:ifut po:3sg
SFX pY   choir      cherra                  échoir              po:ifut po:3sg
SFX pY   choir      choiront                échoir              po:ifut po:3pl!
SFX pY   choir      cherront                échoir              po:ifut po:3pl!
SFX pY   choir      choirait                échoir              po:cond po:3sg
SFX pY   choir      cherrait                échoir              po:cond po:3sg
SFX pY   choir      choiraient              échoir              po:cond po:3pl
SFX pY   choir      cherraient              échoir              po:cond po:3pl
SFX pY   choir      choie                   échoir              po:spre po:3sg
SFX pY   choir      choient                 échoir              po:spre po:3pl
SFX pY   choir      chût                    échoir              po:simp po:3sg
SFX pY   choir      chussent                échoir              po:simp po:3pl

# pleuvoir [I,T] | repleuvoir [I,T]
# les formes au pluriel sont métaphoriques. ex: les malheurs pleuvront.
SFX pZ N 19
SFX pZ   euvoir     euvoir                  pleuvoir            po:infi
SFX pZ   euvoir     euvant                  pleuvoir            po:ppre
SFX pZ   euvoir     u                       pleuvoir            po:ppas is:epi is:inv
SFX pZ   euvoir     eut                     pleuvoir            po:ipre po:3sg
SFX pZ   euvoir     euvent                  pleuvoir            po:ipre po:spre po:3pl
SFX pZ   euvoir     euvait                  pleuvoir            po:iimp po:3sg
SFX pZ   euvoir     euvaient                pleuvoir            po:iimp po:3pl
SFX pZ   euvoir     ut                      pleuvoir            po:ipsi po:3sg
SFX pZ   euvoir     urent                   pleuvoir            po:ipsi po:3pl!
SFX pZ   euvoir     euvra                   pleuvoir            po:ifut po:3sg
SFX pZ   euvoir     euvront                 pleuvoir            po:ifut po:3pl!
SFX pZ   euvoir     euvrait                 pleuvoir            po:cond po:3sg
SFX pZ   euvoir     euvraient               pleuvoir            po:cond po:3pl
SFX pZ   euvoir     euve                    pleuvoir            po:spre po:3sg
SFX pZ   euvoir     ût                      pleuvoir            po:simp po:3sg
SFX pZ   euvoir     ussent                  pleuvoir            po:simp po:3pl!
SFX pZ   euvoir     eus                     pleuvoir            po:impe po:2sg
SFX pZ   euvoir     euvons                  pleuvoir            po:impe po:1pl
SFX pZ   euvoir     euvez                   pleuvoir            po:impe po:2pl

# falloir [T]
SFX qA N 9
SFX qA   alloir     alloir                  falloir             po:infi
SFX qA   alloir     allu                    falloir             po:ppas is:epi is:inv
SFX qA   alloir     aut                     falloir             po:ipre po:3sg
SFX qA   alloir     allait                  falloir             po:iimp po:3sg
SFX qA   alloir     allut                   falloir             po:ipsi po:3sg
SFX qA   alloir     audra                   falloir             po:ifut po:3sg
SFX qA   alloir     audrait                 falloir             po:cond po:3sg
SFX qA   alloir     aille                   falloir             po:spre po:3sg
SFX qA   alloir     allût                   falloir             po:simp po:3sg

# verbes en -clore ----------------------------------------------------------------------------------------------------

# clore [T] (1) | enclore [T] | déclore [T]
SFX rA Y 28
SFX rA   lore       lore                    clore               po:infi
SFX rA   lore       losant                  clore               po:ppre
SFX rA   lore       los                     clore               po:ppas po:adj is:mas is:inv
SFX rA   lore       lose                    clore               po:ppas po:adj is:fem is:sg
SFX rA   lore       loses                   clore               po:ppas po:adj is:fem is:pl
SFX rA   lore       los                     clore               po:ipre po:1sg po:2sg
SFX rA   lore       lot                     .clore              po:ipre po:3sg
SFX rA   lore       losons                  clore               po:ipre po:1pl
SFX rA   lore       losez                   clore               po:ipre po:2pl
SFX rA   lore       losent                  clore               po:ipre po:spre po:3pl
SFX rA   lore       lorai                   clore               po:ifut po:1sg
SFX rA   lore       loras                   clore               po:ifut po:2sg
SFX rA   lore       lora                    clore               po:ifut po:3sg
SFX rA   lore       lorons                  clore               po:ifut po:1pl
SFX rA   lore       lorez                   clore               po:ifut po:2pl
SFX rA   lore       loront                  clore               po:ifut po:3pl!
SFX rA   lore       lorais                  clore               po:cond po:1sg po:2sg
SFX rA   lore       lorait                  clore               po:cond po:3sg
SFX rA   lore       lorions                 clore               po:cond po:1pl
SFX rA   lore       loriez                  clore               po:cond po:2pl
SFX rA   lore       loraient                clore               po:cond po:3pl
SFX rA   lore       lose                    clore               po:spre po:1sg po:3sg
SFX rA   lore       loses                   clore               po:spre po:2sg
SFX rA   lore       losions                 clore               po:spre po:1pl
SFX rA   lore       losiez                  clore               po:spre po:2pl
SFX rA   lore       los                     clore               po:impe po:2sg
SFX rA   lore       losons                  clore               po:impe po:1pl
SFX rA   lore       losez                   clore               po:impe po:2pl

# clore (2)
SFX rB Y 1
SFX rB   lore       lôt                     clore               po:ipre po:3sg

# éclore [I]
SFX rC Y 28
SFX rC   clore      clore                   clore               po:infi
SFX rC   clore      closant                 clore               po:ppre
SFX rC   clore      clos                    clore               po:ppas po:adj is:mas is:inv
SFX rC   clore      close                   clore               po:ppas po:adj is:fem is:sg
SFX rC   clore      closes                  clore               po:ppas po:adj is:fem is:pl
SFX rC   clore      clos                    clore               po:ipre po:1sg po:2sg
SFX rC   clore      clot                    clore               po:ipre po:3sg
SFX rC   clore      closons                 clore               po:ipre po:1pl
SFX rC   clore      closez                  clore               po:ipre po:2pl
SFX rC   clore      closent                 clore               po:ipre po:spre po:3pl
SFX rC   clore      clorai                  clore               po:ifut po:1sg
SFX rC   clore      cloras                  clore               po:ifut po:2sg
SFX rC   clore      clora                   clore               po:ifut po:3sg
SFX rC   clore      clorons                 clore               po:ifut po:1pl
SFX rC   clore      clorez                  clore               po:ifut po:2pl
SFX rC   clore      cloront                 clore               po:ifut po:3pl!
SFX rC   clore      clorais                 clore               po:cond po:1sg po:2sg
SFX rC   clore      clorait                 clore               po:cond po:3sg
SFX rC   clore      clorions                clore               po:cond po:1pl
SFX rC   clore      cloriez                 clore               po:cond po:2pl
SFX rC   clore      cloraient               clore               po:cond po:3pl
SFX rC   clore      close                   clore               po:spre po:1sg po:3sg
SFX rC   clore      closes                  clore               po:spre po:2sg
SFX rC   clore      closions                clore               po:spre po:1pl
SFX rC   clore      closiez                 clore               po:spre po:2pl
SFX rC   clore      clos                    clore               po:impe po:2sg
SFX rC   clore      closons                 clore               po:impe po:1pl
SFX rC   clore      closez                  clore               po:impe po:2pl

# forclore [T]
SFX rD N 4
SFX rD   clore      clore                   clore               po:infi
SFX rD   clore      clos                    clore               po:ppas po:adj is:mas is:inv
SFX rD   clore      close                   clore               po:ppas po:adj is:fem is:sg
SFX rD   clore      closes                  clore               po:ppas po:adj is:fem is:pl

# verbes en -dre, -pre ------------------------------------------------------------------------------------------------

# rendre [I,T,P] | défendre [T,P] | descendre [I,T] | redescendre [I,T] | fendre [T,P] | pourfendre [T] !
# refendre [T] | pendre [I,T,P] | appendre [T] | dépendre [T,Ti] | rependre [T] | suspendre [T,P] | tendre [T,Ti,P]
# attendre [I,T,P] | détendre [T,P] | distendre [T,P] | entendre [I,T,Ti,P] | étendre [T,P] | prétendre [T,Ti,P]
# retendre [T] | sous-entendre [T] | sous-tendre [T] | vendre [I,T,P] | mévendre [T] | revendre [T,P]
# épandre [T,P] | répandre [T,P]
# fondre [I,T,P] | confondre [T,P] | parfondre [T] | refondre [I,T] | pondre [I,T]
# répondre [I,T,Ti,P] | tondre [T] | retondre [T]
# perdre [I,T,P] | reperdre [T]
# mordre [I,T,Ti,P] | remordre [T] | tordre [T,P] | détordre [T] | distordre [T,P] | retordre [T]
# rompre [I,T,P] | corrompre [T,P] | interrompre [T,P]
SFX tA Y 44
SFX tA   re         re                      [dp]re              po:infi
SFX tA   re         ant                     [dp]re              po:ppre
SFX tA   re         u                       [dp]re              po:ppas po:adj is:mas is:sg
SFX tA   re         us                      [dp]re              po:ppas po:adj is:mas is:pl
SFX tA   re         ue                      [dp]re              po:ppas po:adj is:fem is:sg
SFX tA   re         ues                     [dp]re              po:ppas po:adj is:fem is:pl
SFX tA   re         s                       [dp]re              po:ipre po:1sg po:2sg
SFX tA   dre        d                       dre                 po:ipre po:3sg
SFX tA   pre        pt                      pre                 po:ipre po:3sg
SFX tA   re         ons                     [dp]re              po:ipre po:1pl
SFX tA   re         ez                      [dp]re              po:ipre po:2pl
SFX tA   re         ent                     [dp]re              po:ipre po:spre po:3pl
SFX tA   re         ais                     [dp]re              po:iimp po:1sg po:2sg
SFX tA   re         ait                     [dp]re              po:iimp po:3sg
SFX tA   re         ions                    [dp]re              po:iimp po:spre po:1pl
SFX tA   re         iez                     [dp]re              po:iimp po:spre po:2pl
SFX tA   re         aient                   [dp]re              po:iimp po:3pl
SFX tA   re         is                      [dp]re              po:ipsi po:1sg po:2sg
SFX tA   re         it                      [dp]re              po:ipsi po:3sg
SFX tA   re         îmes                    [dp]re              po:ipsi po:1pl
SFX tA   re         îtes                    [dp]re              po:ipsi po:2pl
SFX tA   re         irent                   [dp]re              po:ipsi po:3pl!
SFX tA   re         rai                     [dp]re              po:ifut po:1sg
SFX tA   re         ras                     [dp]re              po:ifut po:2sg
SFX tA   re         ra                      [dp]re              po:ifut po:3sg
SFX tA   re         rons                    [dp]re              po:ifut po:1pl
SFX tA   re         rez                     [dp]re              po:ifut po:2pl
SFX tA   re         ront                    [dp]re              po:ifut po:3pl!
SFX tA   re         rais                    [dp]re              po:cond po:1sg po:2sg
SFX tA   re         rait                    [dp]re              po:cond po:3sg
SFX tA   re         rions                   [dp]re              po:cond po:1pl
SFX tA   re         riez                    [dp]re              po:cond po:2pl
SFX tA   re         raient                  [dp]re              po:cond po:3pl
SFX tA   re         e                       [dp]re              po:spre po:1sg po:3sg
SFX tA   re         es                      [dp]re              po:spre po:2sg
SFX tA   re         isse                    [dp]re              po:simp po:1sg
SFX tA   re         isses                   [dp]re              po:simp po:2sg
SFX tA   re         ît                      [dp]re              po:simp po:3sg
SFX tA   re         issions                 [dp]re              po:simp po:1pl
SFX tA   re         issiez                  [dp]re              po:simp po:2pl
SFX tA   re         issent                  [dp]re              po:simp po:3pl
SFX tA   re         s                       [dp]re              po:impe po:2sg
SFX tA   re         ons                     [dp]re              po:impe po:1pl
SFX tA   re         ez                      [dp]re              po:impe po:2pl

# s'éperdre [P]
SFX tD Y 43
SFX tD   perdre     perdre                  perdre              po:infi
SFX tD   perdre     perdant                 perdre              po:ppre
SFX tD   perdre     perdu                   perdre              po:ppas po:adj is:mas is:sg
SFX tD   perdre     perdus                  perdre              po:ppas po:adj is:mas is:pl
SFX tD   perdre     perdue                  perdre              po:ppas po:adj is:fem is:sg
SFX tD   perdre     perdues                 perdre              po:ppas po:adj is:fem is:pl
SFX tD   perdre     perds                   perdre              po:ipre po:1sg po:2sg
SFX tD   perdre     perd                    perdre              po:ipre po:3sg
SFX tD   perdre     perdons                 perdre              po:ipre po:1pl
SFX tD   perdre     perdez                  perdre              po:ipre po:2pl
SFX tD   perdre     perdent                 perdre              po:ipre po:spre po:3pl
SFX tD   perdre     perdais                 perdre              po:iimp po:1sg po:2sg
SFX tD   perdre     perdait                 perdre              po:iimp po:3sg
SFX tD   perdre     perdions                perdre              po:iimp po:spre po:1pl
SFX tD   perdre     perdiez                 perdre              po:iimp po:spre po:2pl
SFX tD   perdre     perdaient               perdre              po:iimp po:3pl
SFX tD   perdre     perdis                  perdre              po:ipsi po:1sg po:2sg
SFX tD   perdre     perdit                  perdre              po:ipsi po:3sg
SFX tD   perdre     perdîmes                perdre              po:ipsi po:1pl
SFX tD   perdre     perdîtes                perdre              po:ipsi po:2pl
SFX tD   perdre     perdirent               perdre              po:ipsi po:3pl!
SFX tD   perdre     perdrai                 perdre              po:ifut po:1sg
SFX tD   perdre     perdras                 perdre              po:ifut po:2sg
SFX tD   perdre     perdra                  perdre              po:ifut po:3sg
SFX tD   perdre     perdrons                perdre              po:ifut po:1pl
SFX tD   perdre     perdrez                 perdre              po:ifut po:2pl
SFX tD   perdre     perdront                perdre              po:ifut po:3pl!
SFX tD   perdre     perdrais                perdre              po:cond po:1sg po:2sg
SFX tD   perdre     perdrait                perdre              po:cond po:3sg
SFX tD   perdre     perdrions               perdre              po:cond po:1pl
SFX tD   perdre     perdriez                perdre              po:cond po:2pl
SFX tD   perdre     perdraient              perdre              po:cond po:3pl
SFX tD   perdre     perde                   perdre              po:spre po:1sg po:3sg
SFX tD   perdre     perdes                  perdre              po:spre po:2sg
SFX tD   perdre     perdisse                perdre              po:simp po:1sg
SFX tD   perdre     perdisses               perdre              po:simp po:2sg
SFX tD   perdre     perdît                  perdre              po:simp po:3sg
SFX tD   perdre     perdissions             perdre              po:simp po:1pl
SFX tD   perdre     perdissiez              perdre              po:simp po:2pl
SFX tD   perdre     perdissent              perdre              po:simp po:3pl
SFX tD   perdre     perds                   perdre              po:impe po:2sg
SFX tD   perdre     perdons                 perdre              po:impe po:1pl
SFX tD   perdre     perdez                  perdre              po:impe po:2pl

# condescendre [Ti] | se morfondre [P] | correspondre [I,Ti,P] | démordre [Ti]
SFX tE N 39
SFX tE   dre        dre                     dre                 po:infi
SFX tE   dre        dant                    dre                 po:ppre
SFX tE   dre        ds                      dre                 po:ipre po:1sg po:2sg
SFX tE   dre        d                       dre                 po:ipre po:3sg
SFX tE   dre        dons                    dre                 po:ipre po:1pl
SFX tE   dre        dez                     dre                 po:ipre po:2pl
SFX tE   dre        dent                    dre                 po:ipre po:spre po:3pl
SFX tE   dre        dais                    dre                 po:iimp po:1sg po:2sg
SFX tE   dre        dait                    dre                 po:iimp po:3sg
SFX tE   dre        dions                   dre                 po:iimp po:spre po:1pl
SFX tE   dre        diez                    dre                 po:iimp po:spre po:2pl
SFX tE   dre        daient                  dre                 po:iimp po:3pl
SFX tE   dre        dis                     dre                 po:ipsi po:1sg po:2sg
SFX tE   dre        dit                     dre                 po:ipsi po:3sg
SFX tE   dre        dîmes                   dre                 po:ipsi po:1pl
SFX tE   dre        dîtes                   dre                 po:ipsi po:2pl
SFX tE   dre        dirent                  dre                 po:ipsi po:3pl!
SFX tE   dre        drai                    dre                 po:ifut po:1sg
SFX tE   dre        dras                    dre                 po:ifut po:2sg
SFX tE   dre        dra                     dre                 po:ifut po:3sg
SFX tE   dre        drons                   dre                 po:ifut po:1pl
SFX tE   dre        drez                    dre                 po:ifut po:2pl
SFX tE   dre        dront                   dre                 po:ifut po:3pl!
SFX tE   dre        drais                   dre                 po:cond po:1sg po:2sg
SFX tE   dre        drait                   dre                 po:cond po:3sg
SFX tE   dre        drions                  dre                 po:cond po:1pl
SFX tE   dre        driez                   dre                 po:cond po:2pl
SFX tE   dre        draient                 dre                 po:cond po:3pl
SFX tE   dre        de                      dre                 po:spre po:1sg po:3sg
SFX tE   dre        des                     dre                 po:spre po:2sg
SFX tE   dre        disse                   dre                 po:simp po:1sg
SFX tE   dre        disses                  dre                 po:simp po:2sg
SFX tE   dre        dît                     dre                 po:simp po:3sg
SFX tE   dre        dissions                dre                 po:simp po:1pl
SFX tE   dre        dissiez                 dre                 po:simp po:2pl
SFX tE   dre        dissent                 dre                 po:simp po:3pl
SFX tE   dre        ds                      dre                 po:impe po:2sg
SFX tE   dre        dons                    dre                 po:impe po:1pl
SFX tE   dre        dez                     dre                 po:impe po:2pl

# prendre [I,T,P] | apprendre [T,P] | comprendre [T,P] | désapprendre [T] !
# entreprendre [I,T] | réapprendre [T] | reprendre [I,T,P] | surprendre [T,P]
SFX tF Y 42
SFX tF   rendre     rendre                  prendre             po:infi
SFX tF   rendre     renant                  prendre             po:ppre
SFX tF   rendre     ris                     prendre             po:ppas po:adj is:mas is:inv
SFX tF   rendre     rise                    prendre             po:ppas po:adj is:fem is:sg
SFX tF   rendre     rises                   prendre             po:ppas po:adj is:fem is:pl
SFX tF   rendre     rends                   prendre             po:ipre po:1sg po:2sg
SFX tF   rendre     rend                    prendre             po:ipre po:3sg
SFX tF   rendre     renons                  prendre             po:ipre po:1pl
SFX tF   rendre     renez                   prendre             po:ipre po:2pl
SFX tF   rendre     rennent                 prendre             po:ipre po:spre po:3pl
SFX tF   rendre     renais                  prendre             po:iimp po:1sg po:2sg
SFX tF   rendre     renait                  prendre             po:iimp po:3sg
SFX tF   rendre     renions                 prendre             po:iimp po:spre po:1pl
SFX tF   rendre     reniez                  prendre             po:iimp po:spre po:2pl
SFX tF   rendre     renaient                prendre             po:iimp po:3pl
SFX tF   rendre     ris                     prendre             po:ipsi po:1sg po:2sg
SFX tF   rendre     rit                     prendre             po:ipsi po:3sg
SFX tF   rendre     rîmes                   prendre             po:ipsi po:1pl
SFX tF   rendre     rîtes                   prendre             po:ipsi po:2pl
SFX tF   rendre     rirent                  prendre             po:ipsi po:3pl!
SFX tF   rendre     rendrai                 prendre             po:ifut po:1sg
SFX tF   rendre     rendras                 prendre             po:ifut po:2sg
SFX tF   rendre     rendra                  prendre             po:ifut po:3sg
SFX tF   rendre     rendrons                prendre             po:ifut po:1pl
SFX tF   rendre     rendrez                 prendre             po:ifut po:2pl
SFX tF   rendre     rendront                prendre             po:ifut po:3pl!
SFX tF   rendre     rendrais                prendre             po:cond po:1sg po:2sg
SFX tF   rendre     rendrait                prendre             po:cond po:3sg
SFX tF   rendre     rendrions               prendre             po:cond po:1pl
SFX tF   rendre     rendriez                prendre             po:cond po:2pl
SFX tF   rendre     rendraient              prendre             po:cond po:3pl
SFX tF   rendre     renne                   prendre             po:spre po:1sg po:3sg
SFX tF   rendre     rennes                  prendre             po:spre po:2sg
SFX tF   rendre     risse                   prendre             po:simp po:1sg
SFX tF   rendre     risses                  prendre             po:simp po:2sg
SFX tF   rendre     rît                     prendre             po:simp po:3sg
SFX tF   rendre     rissions                prendre             po:simp po:1pl
SFX tF   rendre     rissiez                 prendre             po:simp po:2pl
SFX tF   rendre     rissent                 prendre             po:simp po:3pl
SFX tF   rendre     rends                   prendre             po:impe po:2sg
SFX tF   rendre     renons                  prendre             po:impe po:1pl
SFX tF   rendre     renez                   prendre             po:impe po:2pl

# s'éprendre [P] | se méprendre [P] | se déprendre [P]
SFX tG Y 42
SFX tG   prendre    prendre                 prendre             po:infi
SFX tG   prendre    prenant                 prendre             po:ppre
SFX tG   prendre    pris                    prendre             po:ppas po:adj is:mas is:inv
SFX tG   prendre    prise                   prendre             po:ppas po:adj is:fem is:sg
SFX tG   prendre    prises                  prendre             po:ppas po:adj is:fem is:pl
SFX tG   prendre    prends                  prendre             po:ipre po:1sg po:2sg
SFX tG   prendre    prend                   prendre             po:ipre po:3sg
SFX tG   prendre    prenons                 prendre             po:ipre po:1pl
SFX tG   prendre    prenez                  prendre             po:ipre po:2pl
SFX tG   prendre    prennent                prendre             po:ipre po:spre po:3pl
SFX tG   prendre    prenais                 prendre             po:iimp po:1sg po:2sg
SFX tG   prendre    prenait                 prendre             po:iimp po:3sg
SFX tG   prendre    prenions                prendre             po:iimp po:spre po:1pl
SFX tG   prendre    preniez                 prendre             po:iimp po:spre po:2pl
SFX tG   prendre    prenaient               prendre             po:iimp po:3pl
SFX tG   prendre    pris                    prendre             po:ipsi po:1sg po:2sg
SFX tG   prendre    prit                    prendre             po:ipsi po:3sg
SFX tG   prendre    prîmes                  prendre             po:ipsi po:1pl
SFX tG   prendre    prîtes                  prendre             po:ipsi po:2pl
SFX tG   prendre    prirent                 prendre             po:ipsi po:3pl!
SFX tG   prendre    prendrai                prendre             po:ifut po:1sg
SFX tG   prendre    prendras                prendre             po:ifut po:2sg
SFX tG   prendre    prendra                 prendre             po:ifut po:3sg
SFX tG   prendre    prendrons               prendre             po:ifut po:1pl
SFX tG   prendre    prendrez                prendre             po:ifut po:2pl
SFX tG   prendre    prendront               prendre             po:ifut po:3pl!
SFX tG   prendre    prendrais               prendre             po:cond po:1sg po:2sg
SFX tG   prendre    prendrait               prendre             po:cond po:3sg
SFX tG   prendre    prendrions              prendre             po:cond po:1pl
SFX tG   prendre    prendriez               prendre             po:cond po:2pl
SFX tG   prendre    prendraient             prendre             po:cond po:3pl
SFX tG   prendre    prenne                  prendre             po:spre po:1sg po:3sg
SFX tG   prendre    prennes                 prendre             po:spre po:2sg
SFX tG   prendre    prisse                  prendre             po:simp po:1sg
SFX tG   prendre    prisses                 prendre             po:simp po:2sg
SFX tG   prendre    prît                    prendre             po:simp po:3sg
SFX tG   prendre    prissions               prendre             po:simp po:1pl
SFX tG   prendre    prissiez                prendre             po:simp po:2pl
SFX tG   prendre    prissent                prendre             po:simp po:3pl
SFX tG   prendre    prends                  prendre             po:impe po:2sg
SFX tG   prendre    prenons                 prendre             po:impe po:1pl
SFX tG   prendre    prenez                  prendre             po:impe po:2pl

# foutre [T,P] | se contrefoutre [P]
SFX tM N 32
SFX tM   outre      outre                   foutre              po:infi
SFX tM   outre      outant                  foutre              po:ppre
SFX tM   outre      outu                    foutre              po:ppas po:adj is:mas is:sg
SFX tM   outre      outus                   foutre              po:ppas po:adj is:mas is:pl
SFX tM   outre      outue                   foutre              po:ppas po:adj is:fem is:sg
SFX tM   outre      outues                  foutre              po:ppas po:adj is:fem is:pl
SFX tM   outre      ous                     foutre              po:ipre po:1sg po:2sg
SFX tM   outre      out                     foutre              po:ipre po:3sg
SFX tM   outre      outons                  foutre              po:ipre po:1pl
SFX tM   outre      outez                   foutre              po:ipre po:2pl
SFX tM   outre      outent                  foutre              po:ipre po:spre po:3pl
SFX tM   outre      outais                  foutre              po:iimp po:1sg po:2sg
SFX tM   outre      outait                  foutre              po:iimp po:3sg
SFX tM   outre      outions                 foutre              po:iimp po:spre po:1pl
SFX tM   outre      outiez                  foutre              po:iimp po:spre po:2pl
SFX tM   outre      outaient                foutre              po:iimp po:3pl
SFX tM   outre      outrai                  foutre              po:ifut po:1sg
SFX tM   outre      outras                  foutre              po:ifut po:2sg
SFX tM   outre      outra                   foutre              po:ifut po:3sg
SFX tM   outre      outrons                 foutre              po:ifut po:1pl
SFX tM   outre      outrez                  foutre              po:ifut po:2pl
SFX tM   outre      outront                 foutre              po:ifut po:3pl!
SFX tM   outre      outrais                 foutre              po:cond po:1sg po:2sg
SFX tM   outre      outrait                 foutre              po:cond po:3sg
SFX tM   outre      outrions                foutre              po:cond po:1pl
SFX tM   outre      outriez                 foutre              po:cond po:2pl
SFX tM   outre      outraient               foutre              po:cond po:3pl
SFX tM   outre      oute                    foutre              po:spre po:1sg po:3sg
SFX tM   outre      outes                   foutre              po:spre po:2sg
SFX tM   outre      ous                     foutre              po:impe po:2sg
SFX tM   outre      outons                  foutre              po:impe po:1pl
SFX tM   outre      outez                   foutre              po:impe po:2pl

# tistre [T]
SFX tU N 5
SFX tU   istre      istre                   tistre              po:infi
SFX tU   istre      issu                    tistre              po:ppas po:adj is:mas is:sg
SFX tU   istre      issus                   tistre              po:ppas po:adj is:mas is:pl
SFX tU   istre      issue                   tistre              po:ppas po:adj is:fem is:sg
SFX tU   istre      issues                  tistre              po:ppas po:adj is:fem is:pl

# verbes en -battre ---------------------------------------------------------------------------------------------------

# battre [I,T,Ti,P] | abattre [I,T,P] | combattre [I,T,Ti] | contrebattre [T] | débattre [T,P] !
# embattre [T] (Réforme 1990) | embatre [T] (Classique) | rabattre [I,T,P] | rebattre [T] | soubattre [T]
SFX uA Y 46
SFX uA   tre        tre                     tre                 po:infi
SFX uA   tre        tant                    tre                 po:ppre
SFX uA   tre        tu                      tre                 po:ppas po:adj is:mas is:sg
SFX uA   tre        tus                     tre                 po:ppas po:adj is:mas is:pl
SFX uA   tre        tue                     tre                 po:ppas po:adj is:fem is:sg
SFX uA   tre        tues                    tre                 po:ppas po:adj is:fem is:pl
SFX uA   ttre       ts                      ttre                po:ipre po:1sg po:2sg
SFX uA   ttre       t                       ttre                po:ipre po:3sg
SFX uA   tre        ts                      embatre             po:ipre po:1sg po:2sg     di:M
SFX uA   tre        t                       embatre             po:ipre po:3sg            di:M
SFX uA   tre        tons                    tre                 po:ipre po:1pl
SFX uA   tre        tez                     tre                 po:ipre po:2pl
SFX uA   tre        tent                    tre                 po:ipre po:spre po:3pl
SFX uA   tre        tais                    tre                 po:iimp po:1sg po:2sg
SFX uA   tre        tait                    tre                 po:iimp po:3sg
SFX uA   tre        tions                   tre                 po:iimp po:spre po:1pl
SFX uA   tre        tiez                    tre                 po:iimp po:spre po:2pl
SFX uA   tre        taient                  tre                 po:iimp po:3pl
SFX uA   tre        tis                     tre                 po:ipsi po:1sg po:2sg
SFX uA   tre        tit                     tre                 po:ipsi po:3sg
SFX uA   tre        tîmes                   tre                 po:ipsi po:1pl
SFX uA   tre        tîtes                   tre                 po:ipsi po:2pl
SFX uA   tre        tirent                  tre                 po:ipsi po:3pl!
SFX uA   tre        trai                    tre                 po:ifut po:1sg
SFX uA   tre        tras                    tre                 po:ifut po:2sg
SFX uA   tre        tra                     tre                 po:ifut po:3sg
SFX uA   tre        trons                   tre                 po:ifut po:1pl
SFX uA   tre        trez                    tre                 po:ifut po:2pl
SFX uA   tre        tront                   tre                 po:ifut po:3pl!
SFX uA   tre        trais                   tre                 po:cond po:1sg po:2sg
SFX uA   tre        trait                   tre                 po:cond po:3sg
SFX uA   tre        trions                  tre                 po:cond po:1pl
SFX uA   tre        triez                   tre                 po:cond po:2pl
SFX uA   tre        traient                 tre                 po:cond po:3pl
SFX uA   tre        te                      tre                 po:spre po:1sg po:3sg
SFX uA   tre        tes                     tre                 po:spre po:2sg
SFX uA   tre        tisse                   tre                 po:simp po:1sg
SFX uA   tre        tisses                  tre                 po:simp po:2sg
SFX uA   tre        tît                     tre                 po:simp po:3sg
SFX uA   tre        tissions                tre                 po:simp po:1pl
SFX uA   tre        tissiez                 tre                 po:simp po:2pl
SFX uA   tre        tissent                 tre                 po:simp po:3pl
SFX uA   tre        s                       tre                 po:impe po:2sg
SFX uA   tre        ts                      embatre             po:impe po:2sg            di:R
SFX uA   tre        tons                    tre                 po:impe po:1pl
SFX uA   tre        tez                     tre                 po:impe po:2pl

# s'ébattre [P]
SFX uC Y 43
SFX uC   battre     battre                  battre              po:infi
SFX uC   battre     battant                 battre              po:ppre
SFX uC   battre     battu                   battre              po:ppas po:adj is:mas is:sg
SFX uC   battre     battus                  battre              po:ppas po:adj is:mas is:pl
SFX uC   battre     battue                  battre              po:ppas po:adj is:fem is:sg
SFX uC   battre     battues                 battre              po:ppas po:adj is:fem is:pl
SFX uC   battre     bats                    battre              po:ipre po:1sg po:2sg
SFX uC   battre     bat                     battre              po:ipre po:3sg
SFX uC   battre     battons                 battre              po:ipre po:1pl
SFX uC   battre     battez                  battre              po:ipre po:2pl
SFX uC   battre     battent                 battre              po:ipre po:spre po:3pl
SFX uC   battre     battais                 battre              po:iimp po:1sg po:2sg
SFX uC   battre     battait                 battre              po:iimp po:3sg
SFX uC   battre     battions                battre              po:iimp po:spre po:1pl
SFX uC   battre     battiez                 battre              po:iimp po:spre po:2pl
SFX uC   battre     battaient               battre              po:iimp po:3pl
SFX uC   battre     battis                  battre              po:ipsi po:1sg po:2sg
SFX uC   battre     battit                  battre              po:ipsi po:3sg
SFX uC   battre     battîmes                battre              po:ipsi po:1pl
SFX uC   battre     battîtes                battre              po:ipsi po:2pl
SFX uC   battre     battirent               battre              po:ipsi po:3pl!
SFX uC   battre     battrai                 battre              po:ifut po:1sg
SFX uC   battre     battras                 battre              po:ifut po:2sg
SFX uC   battre     battra                  battre              po:ifut po:3sg
SFX uC   battre     battrons                battre              po:ifut po:1pl
SFX uC   battre     battrez                 battre              po:ifut po:2pl
SFX uC   battre     battront                battre              po:ifut po:3pl!
SFX uC   battre     battrais                battre              po:cond po:1sg po:2sg
SFX uC   battre     battrait                battre              po:cond po:3sg
SFX uC   battre     battrions               battre              po:cond po:1pl
SFX uC   battre     battriez                battre              po:cond po:2pl
SFX uC   battre     battraient              battre              po:cond po:3pl
SFX uC   battre     batte                   battre              po:spre po:1sg po:3sg
SFX uC   battre     battes                  battre              po:spre po:2sg
SFX uC   battre     battisse                battre              po:simp po:1sg
SFX uC   battre     battisses               battre              po:simp po:2sg
SFX uC   battre     battît                  battre              po:simp po:3sg
SFX uC   battre     battissions             battre              po:simp po:1pl
SFX uC   battre     battissiez              battre              po:simp po:2pl
SFX uC   battre     battissent              battre              po:simp po:3pl
SFX uC   battre     bats                    battre              po:impe po:2sg
SFX uC   battre     battons                 battre              po:impe po:1pl
SFX uC   battre     battez                  battre              po:impe po:2pl

# s'entrebattre [P]
SFX uD Y 33
SFX uD   battre     battre                  battre              po:infi
SFX uD   battre     battant                 battre              po:ppre
SFX uD   battre     battu                   battre              po:ppas po:adj is:mas is:sg
SFX uD   battre     battus                  battre              po:ppas po:adj is:mas is:pl
SFX uD   battre     battue                  battre              po:ppas po:adj is:fem is:sg
SFX uD   battre     battues                 battre              po:ppas po:adj is:fem is:pl
SFX uD   battre     bat                     battre              po:ipre po:3sg
SFX uD   battre     battons                 battre              po:ipre po:1pl
SFX uD   battre     battez                  battre              po:ipre po:2pl
SFX uD   battre     battent                 battre              po:ipre po:spre po:3pl
SFX uD   battre     battait                 battre              po:iimp po:3sg
SFX uD   battre     battions                battre              po:iimp po:spre po:1pl
SFX uD   battre     battiez                 battre              po:iimp po:spre po:2pl
SFX uD   battre     battaient               battre              po:iimp po:3pl
SFX uD   battre     battit                  battre              po:ipsi po:3sg
SFX uD   battre     battîmes                battre              po:ipsi po:1pl
SFX uD   battre     battîtes                battre              po:ipsi po:2pl
SFX uD   battre     battirent               battre              po:ipsi po:3pl!
SFX uD   battre     battra                  battre              po:ifut po:3sg
SFX uD   battre     battrons                battre              po:ifut po:1pl
SFX uD   battre     battrez                 battre              po:ifut po:2pl
SFX uD   battre     battront                battre              po:ifut po:3pl!
SFX uD   battre     battrait                battre              po:cond po:3sg
SFX uD   battre     battrions               battre              po:cond po:1pl
SFX uD   battre     battriez                battre              po:cond po:2pl
SFX uD   battre     battraient              battre              po:cond po:3pl
SFX uD   battre     batte                   battre              po:spre po:3sg
SFX uD   battre     battît                  battre              po:simp po:3sg
SFX uD   battre     battissions             battre              po:simp po:1pl
SFX uD   battre     battissiez              battre              po:simp po:2pl
SFX uD   battre     battissent              battre              po:simp po:3pl
SFX uD   battre     battons-nous            battre              po:impe po:1pl ds:+pr
SFX uD   battre     battez-vous             battre              po:impe po:2pl ds:+pr

# verbes en -mettre ---------------------------------------------------------------------------------------------------

# mettre [T,P] | admettre [T] | commettre [T,P] | compromettre [I,T,P] | démettre [T,P] !
# émettre [I,T] | omettre [T] | permettre [T,P] | promettre [I,T,P] | réadmettre [T]
# remettre [T,P] | retransmettre [T] | soumettre [T,P] | transmettre [T,P]
SFX vA Y 42
SFX vA   ettre      ettre                   mettre              po:infi
SFX vA   ettre      ettant                  mettre              po:ppre
SFX vA   ettre      is                      mettre              po:ppas po:adj is:mas is:inv
SFX vA   ettre      ise                     mettre              po:ppas po:adj is:fem is:sg
SFX vA   ettre      ises                    mettre              po:ppas po:adj is:fem is:pl
SFX vA   ettre      ets                     mettre              po:ipre po:1sg po:2sg
SFX vA   ettre      et                      mettre              po:ipre po:3sg
SFX vA   ettre      ettons                  mettre              po:ipre po:1pl
SFX vA   ettre      ettez                   mettre              po:ipre po:2pl
SFX vA   ettre      ettent                  mettre              po:ipre po:spre po:3pl
SFX vA   ettre      ettais                  mettre              po:iimp po:1sg po:2sg
SFX vA   ettre      ettait                  mettre              po:iimp po:3sg
SFX vA   ettre      ettions                 mettre              po:iimp po:spre po:1pl
SFX vA   ettre      ettiez                  mettre              po:iimp po:spre po:2pl
SFX vA   ettre      ettaient                mettre              po:iimp po:3pl
SFX vA   ettre      is                      mettre              po:ipsi po:1sg po:2sg
SFX vA   ettre      it                      mettre              po:ipsi po:3sg
SFX vA   ettre      îmes                    mettre              po:ipsi po:1pl
SFX vA   ettre      îtes                    mettre              po:ipsi po:2pl
SFX vA   ettre      irent                   mettre              po:ipsi po:3pl!
SFX vA   ettre      ettrai                  mettre              po:ifut po:1sg
SFX vA   ettre      ettras                  mettre              po:ifut po:2sg
SFX vA   ettre      ettra                   mettre              po:ifut po:3sg
SFX vA   ettre      ettrons                 mettre              po:ifut po:1pl
SFX vA   ettre      ettrez                  mettre              po:ifut po:2pl
SFX vA   ettre      ettront                 mettre              po:ifut po:3pl!
SFX vA   ettre      ettrais                 mettre              po:cond po:1sg po:2sg
SFX vA   ettre      ettrait                 mettre              po:cond po:3sg
SFX vA   ettre      ettrions                mettre              po:cond po:1pl
SFX vA   ettre      ettriez                 mettre              po:cond po:2pl
SFX vA   ettre      ettraient               mettre              po:cond po:3pl
SFX vA   ettre      ette                    mettre              po:spre po:1sg po:3sg
SFX vA   ettre      ettes                   mettre              po:spre po:2sg
SFX vA   ettre      isse                    mettre              po:simp po:1sg
SFX vA   ettre      isses                   mettre              po:simp po:2sg
SFX vA   ettre      ît                      mettre              po:simp po:3sg
SFX vA   ettre      issions                 mettre              po:simp po:1pl
SFX vA   ettre      issiez                  mettre              po:simp po:2pl
SFX vA   ettre      issent                  mettre              po:simp po:3pl
SFX vA   ettre      ets                     mettre              po:impe po:2sg
SFX vA   ettre      ettons                  mettre              po:impe po:1pl
SFX vA   ettre      ettez                   mettre              po:impe po:2pl

# s'entremettre [P]
SFX vC Y 42
SFX vC   mettre     mettre                  mettre              po:infi
SFX vC   mettre     mettant                 mettre              po:ppre
SFX vC   mettre     mis                     mettre              po:ppas po:adj is:mas is:inv
SFX vC   mettre     mise                    mettre              po:ppas po:adj is:fem is:sg
SFX vC   mettre     mises                   mettre              po:ppas po:adj is:fem is:pl
SFX vC   mettre     mets                    mettre              po:ipre po:1sg po:2sg
SFX vC   mettre     met                     mettre              po:ipre po:3sg
SFX vC   mettre     mettons                 mettre              po:ipre po:1pl
SFX vC   mettre     mettez                  mettre              po:ipre po:2pl
SFX vC   mettre     mettent                 mettre              po:ipre po:spre po:3pl
SFX vC   mettre     mettais                 mettre              po:iimp po:1sg po:2sg
SFX vC   mettre     mettait                 mettre              po:iimp po:3sg
SFX vC   mettre     mettions                mettre              po:iimp po:spre po:1pl
SFX vC   mettre     mettiez                 mettre              po:iimp po:spre po:2pl
SFX vC   mettre     mettaient               mettre              po:iimp po:3pl
SFX vC   mettre     mis                     mettre              po:ipsi po:1sg po:2sg
SFX vC   mettre     mit                     mettre              po:ipsi po:3sg
SFX vC   mettre     mîmes                   mettre              po:ipsi po:1pl
SFX vC   mettre     mîtes                   mettre              po:ipsi po:2pl
SFX vC   mettre     mirent                  mettre              po:ipsi po:3pl!
SFX vC   mettre     mettrai                 mettre              po:ifut po:1sg
SFX vC   mettre     mettras                 mettre              po:ifut po:2sg
SFX vC   mettre     mettra                  mettre              po:ifut po:3sg
SFX vC   mettre     mettrons                mettre              po:ifut po:1pl
SFX vC   mettre     mettrez                 mettre              po:ifut po:2pl
SFX vC   mettre     mettront                mettre              po:ifut po:3pl!
SFX vC   mettre     mettrais                mettre              po:cond po:1sg po:2sg
SFX vC   mettre     mettrait                mettre              po:cond po:3sg
SFX vC   mettre     mettrions               mettre              po:cond po:1pl
SFX vC   mettre     mettriez                mettre              po:cond po:2pl
SFX vC   mettre     mettraient              mettre              po:cond po:3pl
SFX vC   mettre     mette                   mettre              po:spre po:1sg po:3sg
SFX vC   mettre     mettes                  mettre              po:spre po:2sg
SFX vC   mettre     misse                   mettre              po:simp po:1sg
SFX vC   mettre     misses                  mettre              po:simp po:2sg
SFX vC   mettre     mît                     mettre              po:simp po:3sg
SFX vC   mettre     missions                mettre              po:simp po:1pl
SFX vC   mettre     missiez                 mettre              po:simp po:2pl
SFX vC   mettre     missent                 mettre              po:simp po:3pl
SFX vC   mettre     mets                    mettre              po:impe po:2sg
SFX vC   mettre     mettons                 mettre              po:impe po:1pl
SFX vC   mettre     mettez                  mettre              po:impe po:2pl

# verbes en -eindre ---------------------------------------------------------------------------------------------------

# geindre [I]
SFX wA N 43
SFX wA   eindre     eindre                      eindre              po:infi
SFX wA   eindre     eignant                     eindre              po:ppre
SFX wA   eindre     eint                        eindre              po:ppas po:adj is:mas is:sg
SFX wA   eindre     eints                       eindre              po:ppas po:adj is:mas is:pl
SFX wA   eindre     einte                       eindre              po:ppas po:adj is:fem is:sg
SFX wA   eindre     eintes                      eindre              po:ppas po:adj is:fem is:pl
SFX wA   eindre     eins                        eindre              po:ipre po:1sg po:2sg
SFX wA   eindre     eint                        eindre              po:ipre po:3sg
SFX wA   eindre     eignons                     eindre              po:ipre po:1pl
SFX wA   eindre     eignez                      eindre              po:ipre po:2pl
SFX wA   eindre     eignent                     eindre              po:ipre po:spre po:3pl
SFX wA   eindre     eignais                     eindre              po:iimp po:1sg po:2sg
SFX wA   eindre     eignait                     eindre              po:iimp po:3sg
SFX wA   eindre     eignions                    eindre              po:iimp po:spre po:1pl
SFX wA   eindre     eigniez                     eindre              po:iimp po:spre po:2pl
SFX wA   eindre     eignaient                   eindre              po:iimp po:3pl
SFX wA   eindre     eignis                      eindre              po:ipsi po:1sg po:2sg
SFX wA   eindre     eignit                      eindre              po:ipsi po:3sg
SFX wA   eindre     eignîmes                    eindre              po:ipsi po:1pl
SFX wA   eindre     eignîtes                    eindre              po:ipsi po:2pl
SFX wA   eindre     eignirent                   eindre              po:ipsi po:3pl!
SFX wA   eindre     eindrai                     eindre              po:ifut po:1sg
SFX wA   eindre     eindras                     eindre              po:ifut po:2sg
SFX wA   eindre     eindra                      eindre              po:ifut po:3sg
SFX wA   eindre     eindrons                    eindre              po:ifut po:1pl
SFX wA   eindre     eindrez                     eindre              po:ifut po:2pl
SFX wA   eindre     eindront                    eindre              po:ifut po:3pl!
SFX wA   eindre     eindrais                    eindre              po:cond po:1sg po:2sg
SFX wA   eindre     eindrait                    eindre              po:cond po:3sg
SFX wA   eindre     eindrions                   eindre              po:cond po:1pl
SFX wA   eindre     eindriez                    eindre              po:cond po:2pl
SFX wA   eindre     eindraient                  eindre              po:cond po:3pl
SFX wA   eindre     eigne                       eindre              po:spre po:1sg po:3sg
SFX wA   eindre     eignes                      eindre              po:spre po:2sg
SFX wA   eindre     eignisse                    eindre              po:simp po:1sg
SFX wA   eindre     eignisses                   eindre              po:simp po:2sg
SFX wA   eindre     eignît                      eindre              po:simp po:3sg
SFX wA   eindre     eignissions                 eindre              po:simp po:1pl
SFX wA   eindre     eignissiez                  eindre              po:simp po:2pl
SFX wA   eindre     eignissent                  eindre              po:simp po:3pl
SFX wA   eindre     eins                        eindre              po:impe po:2sg
SFX wA   eindre     eignons                     eindre              po:impe po:1pl
SFX wA   eindre     eignez                      eindre              po:impe po:2pl

# peindre [I,T,P] | dépeindre [T] | repeindre [I,T] | astreindre [T,P] | étreindre [T,P] | restreindre [T,P] !
# atteindre [T,Ti] | teindre [T,P] | déteindre [I,T] | éteindre [T,P] | reteindre [T]
# ceindre [T,P] | enceindre [T] | empreindre [T,P] | enfreindre [T] | feindre [I,T]
# oindre [T] | adjoindre [T,P] | conjoindre [T] | disjoindre [T,P] | enjoindre [T]
# joindre [I,T] | rejoindre [T,P] | poindre [I]
SFX wB N 43
SFX wB   indre      indre                       indre               po:infi
SFX wB   indre      ignant                      indre               po:ppre
SFX wB   indre      int                         indre               po:ppas po:adj is:mas is:sg
SFX wB   indre      ints                        indre               po:ppas po:adj is:mas is:pl
SFX wB   indre      inte                        indre               po:ppas po:adj is:fem is:sg
SFX wB   indre      intes                       indre               po:ppas po:adj is:fem is:pl
SFX wB   indre      ins                         indre               po:ipre po:1sg po:2sg
SFX wB   indre      int                         indre               po:ipre po:3sg
SFX wB   indre      ignons                      indre               po:ipre po:1pl
SFX wB   indre      ignez                       indre               po:ipre po:2pl
SFX wB   indre      ignent                      indre               po:ipre po:spre po:3pl
SFX wB   indre      ignais                      indre               po:iimp po:1sg po:2sg
SFX wB   indre      ignait                      indre               po:iimp po:3sg
SFX wB   indre      ignions                     indre               po:iimp po:spre po:1pl
SFX wB   indre      igniez                      indre               po:iimp po:spre po:2pl
SFX wB   indre      ignaient                    indre               po:iimp po:3pl
SFX wB   indre      ignis                       indre               po:ipsi po:1sg po:2sg
SFX wB   indre      ignit                       indre               po:ipsi po:3sg
SFX wB   indre      ignîmes                     indre               po:ipsi po:1pl
SFX wB   indre      ignîtes                     indre               po:ipsi po:2pl
SFX wB   indre      ignirent                    indre               po:ipsi po:3pl!
SFX wB   indre      indrai                      indre               po:ifut po:1sg
SFX wB   indre      indras                      indre               po:ifut po:2sg
SFX wB   indre      indra                       indre               po:ifut po:3sg
SFX wB   indre      indrons                     indre               po:ifut po:1pl
SFX wB   indre      indrez                      indre               po:ifut po:2pl
SFX wB   indre      indront                     indre               po:ifut po:3pl!
SFX wB   indre      indrais                     indre               po:cond po:1sg po:2sg
SFX wB   indre      indrait                     indre               po:cond po:3sg
SFX wB   indre      indrions                    indre               po:cond po:1pl
SFX wB   indre      indriez                     indre               po:cond po:2pl
SFX wB   indre      indraient                   indre               po:cond po:3pl
SFX wB   indre      igne                        indre               po:spre po:1sg po:3sg
SFX wB   indre      ignes                       indre               po:spre po:2sg
SFX wB   indre      ignisse                     indre               po:simp po:1sg
SFX wB   indre      ignisses                    indre               po:simp po:2sg
SFX wB   indre      ignît                       indre               po:simp po:3sg
SFX wB   indre      ignissions                  indre               po:simp po:1pl
SFX wB   indre      ignissiez                   indre               po:simp po:2pl
SFX wB   indre      ignissent                   indre               po:simp po:3pl
SFX wB   indre      ins                         indre               po:impe po:2sg
SFX wB   indre      ignons                      indre               po:impe po:1pl
SFX wB   indre      ignez                       indre               po:impe po:2pl

# faire [I,T,P] | contrefaire [T] | défaire [T,P] | parfaire [T] | redéfaire [T]
# refaire [T,P] | satisfaire [T,Ti,P] | surfaire [T]
SFX wD N 46
SFX wD   aire       aire                        faire               po:infi
SFX wD   aire       aisant                      faire               po:ppre
SFX wD   aire       ait                         faire               po:ppas po:adj is:mas is:sg
SFX wD   aire       aits                        faire               po:ppas po:adj is:mas is:pl
SFX wD   aire       aite                        faire               po:ppas po:adj is:fem is:sg
SFX wD   aire       aites                       faire               po:ppas po:adj is:fem is:pl
SFX wD   aire       ais                         faire               po:ipre po:1sg po:2sg
SFX wD   aire       ait                         faire               po:ipre po:3sg
SFX wD   aire       aisons                      faire               po:ipre po:1pl
SFX wD   aire       aites                       faire               po:ipre po:2pl
SFX wD   aire       ont                         faire               po:ipre po:3pl!
SFX wD   aire       aisais                      faire               po:iimp po:1sg po:2sg
SFX wD   aire       aisait                      faire               po:iimp po:3sg
SFX wD   aire       aisions                     faire               po:iimp po:1pl
SFX wD   aire       aisiez                      faire               po:iimp po:2pl
SFX wD   aire       aisaient                    faire               po:iimp po:3pl
SFX wD   aire       is                          faire               po:ipsi po:1sg po:2sg
SFX wD   aire       it                          faire               po:ipsi po:3sg
SFX wD   aire       îmes                        faire               po:ipsi po:1pl
SFX wD   aire       îtes                        faire               po:ipsi po:2pl
SFX wD   aire       irent                       faire               po:ipsi po:3pl!
SFX wD   aire       erai                        faire               po:ifut po:1sg
SFX wD   aire       eras                        faire               po:ifut po:2sg
SFX wD   aire       era                         faire               po:ifut po:3sg
SFX wD   aire       erons                       faire               po:ifut po:1pl
SFX wD   aire       erez                        faire               po:ifut po:2pl
SFX wD   aire       eront                       faire               po:ifut po:3pl!
SFX wD   aire       erais                       faire               po:cond po:1sg po:2sg
SFX wD   aire       erait                       faire               po:cond po:3sg
SFX wD   aire       erions                      faire               po:cond po:1pl
SFX wD   aire       eriez                       faire               po:cond po:2pl
SFX wD   aire       eraient                     faire               po:cond po:3pl
SFX wD   aire       asse                        faire               po:spre po:1sg po:3sg
SFX wD   aire       asses                       faire               po:spre po:2sg
SFX wD   aire       assions                     faire               po:spre po:1pl
SFX wD   aire       assiez                      faire               po:spre po:2pl
SFX wD   aire       assent                      faire               po:spre po:3pl
SFX wD   aire       isse                        faire               po:simp po:1sg
SFX wD   aire       isses                       faire               po:simp po:2sg
SFX wD   aire       ît                          faire               po:simp po:3sg
SFX wD   aire       issions                     faire               po:simp po:1pl
SFX wD   aire       issiez                      faire               po:simp po:2pl
SFX wD   aire       issent                      faire               po:simp po:3pl
SFX wD   aire       ais                         faire               po:impe po:2sg
SFX wD   aire       aisons                      faire               po:impe po:1pl
SFX wD   aire       aites                       faire               po:impe po:2pl

# forfaire [I,T,Ti]
SFX wF N 14
SFX wF   faire      faire                       faire               po:infi
SFX wF   faire      faisant                     faire               po:ppre
SFX wF   faire      fait                        faire               po:ppas po:adj is:mas is:sg
SFX wF   faire      faits                       faire               po:ppas po:adj is:mas is:pl
SFX wF   faire      faite                       faire               po:ppas po:adj is:fem is:sg
SFX wF   faire      faites                      faire               po:ppas po:adj is:fem is:pl
SFX wF   faire      fais                        faire               po:ipre po:1sg po:2sg
SFX wF   faire      fait                        faire               po:ipre po:3sg
SFX wF   faire      faisons                     faire               po:ipre po:1pl
SFX wF   faire      faites                      faire               po:ipre po:2pl
SFX wF   faire      font                        faire               po:ipre po:3pl!
SFX wF   faire      fais                        faire               po:impe po:2sg
SFX wF   faire      faisons                     faire               po:impe po:1pl
SFX wF   faire      faites                      faire               po:impe po:2pl

# stupéfaire [T]
SFX wG N 6
SFX wG   aire       aire                        faire               po:infi
SFX wG   aire       aisant                      faire               po:ppre
SFX wG   aire       ait                         faire               po:ppas po:adj is:mas is:sg
SFX wG   aire       aits                        faire               po:ppas po:adj is:mas is:pl
SFX wG   aire       aite                        faire               po:ppas po:adj is:fem is:sg
SFX wG   aire       aites                       faire               po:ppas po:adj is:fem is:pl

# méfaire [I] (seulement à l'infinitif)
# malfaire [I] (seulement à l'infinitif)

# traire [T] | abstraire [T,P] | distraire [I,T,P] | extraire [T,P] | retraire [T] | soustraire [T,P]
SFX wL Y 32
SFX wL   raire      raire                       traire              po:infi
SFX wL   raire      rayant                      traire              po:ppre
SFX wL   raire      rait                        traire              po:ppas po:adj is:mas is:sg
SFX wL   raire      raits                       traire              po:ppas po:adj is:mas is:pl
SFX wL   raire      raite                       traire              po:ppas po:adj is:fem is:sg
SFX wL   raire      raites                      traire              po:ppas po:adj is:fem is:pl
SFX wL   raire      rais                        traire              po:ipre po:1sg po:2sg
SFX wL   raire      rait                        traire              po:ipre po:3sg
SFX wL   raire      rayons                      traire              po:ipre po:1pl
SFX wL   raire      rayez                       traire              po:ipre po:2pl
SFX wL   raire      raient                      traire              po:ipre po:spre po:3pl
SFX wL   raire      rayais                      traire              po:iimp po:1sg po:2sg
SFX wL   raire      rayait                      traire              po:iimp po:3sg
SFX wL   raire      rayions                     traire              po:iimp po:spre po:1pl
SFX wL   raire      rayiez                      traire              po:iimp po:spre po:2pl
SFX wL   raire      rayaient                    traire              po:iimp po:3pl
SFX wL   raire      rairai                      traire              po:ifut po:1sg
SFX wL   raire      rairas                      traire              po:ifut po:2sg
SFX wL   raire      raira                       traire              po:ifut po:3sg
SFX wL   raire      rairons                     traire              po:ifut po:1pl
SFX wL   raire      rairez                      traire              po:ifut po:2pl
SFX wL   raire      rairont                     traire              po:ifut po:3pl!
SFX wL   raire      rairais                     traire              po:cond po:1sg po:2sg
SFX wL   raire      rairait                     traire              po:cond po:3sg
SFX wL   raire      rairions                    traire              po:cond po:1pl
SFX wL   raire      rairiez                     traire              po:cond po:2pl
SFX wL   raire      rairaient                   traire              po:cond po:3pl
SFX wL   raire      raie                        traire              po:spre po:1sg po:3sg
SFX wL   raire      raies                       traire              po:spre po:2sg
SFX wL   raire      rais                        traire              po:impe po:2sg
SFX wL   raire      rayons                      traire              po:impe po:1pl
SFX wL   raire      rayez                       traire              po:impe po:2pl

# braire [I,T] | raire [I] (équivalent du verbe réer)
SFX wM N 29
SFX wM   aire       aire                        raire               po:infi
SFX wM   aire       ayant                       raire               po:ppre
SFX wM   aire       ait                         raire               po:ppas is:epi is:inv
SFX wM   aire       ais                         raire               po:ipre po:1sg po:2sg
SFX wM   aire       ait                         raire               po:ipre po:3sg
SFX wM   aire       ayons                       raire               po:ipre po:1pl
SFX wM   aire       ayez                        raire               po:ipre po:2pl
SFX wM   aire       aient                       raire               po:ipre po:spre po:3pl
SFX wM   aire       ayais                       raire               po:iimp po:1sg po:2sg
SFX wM   aire       ayait                       raire               po:iimp po:3sg
SFX wM   aire       ayions                      raire               po:iimp po:spre po:1pl
SFX wM   aire       ayiez                       raire               po:iimp po:spre po:2pl
SFX wM   aire       ayaient                     raire               po:iimp po:3pl
SFX wM   aire       airai                       raire               po:ifut po:1sg
SFX wM   aire       airas                       raire               po:ifut po:2sg
SFX wM   aire       aira                        raire               po:ifut po:3sg
SFX wM   aire       airons                      raire               po:ifut po:1pl
SFX wM   aire       airez                       raire               po:ifut po:2pl
SFX wM   aire       airont                      raire               po:ifut po:3pl!
SFX wM   aire       airais                      raire               po:cond po:1sg po:2sg
SFX wM   aire       airait                      raire               po:cond po:3sg
SFX wM   aire       airions                     raire               po:cond po:1pl
SFX wM   aire       airiez                      raire               po:cond po:2pl
SFX wM   aire       airaient                    raire               po:cond po:3pl
SFX wM   aire       aie                         raire               po:spre po:1sg po:3sg
SFX wM   aire       aies                        raire               po:spre po:2sg
SFX wM   aire       ais                         raire               po:impe po:2sg
SFX wM   aire       ayons                       raire               po:impe po:1pl
SFX wM   aire       ayez                        raire               po:impe po:2pl

# plaire [I,Ti,P] | complaire [Ti,P] | déplaire [Ti,P] | taire [T,P]
SFX wN N 41
SFX wN   aire       aire                        aire                po:infi
SFX wN   aire       aisant                      aire                po:ppre
SFX wN   aire       ais                         aire                po:ipre po:1sg po:2sg
SFX wN   aire       ait                         taire               po:ipre po:3sg
SFX wN   aire       aît                         plaire              po:ipre po:3sg            di:M
SFX wN   aire       ait                         plaire              po:ipre po:3sg            di:R
SFX wN   aire       aisons                      aire                po:ipre po:1pl
SFX wN   aire       aisez                       aire                po:ipre po:2pl
SFX wN   aire       aisent                      aire                po:ipre po:spre po:3pl
SFX wN   aire       aisais                      aire                po:iimp po:1sg po:2sg
SFX wN   aire       aisait                      aire                po:iimp po:3sg
SFX wN   aire       aisions                     aire                po:iimp po:spre po:1pl
SFX wN   aire       aisiez                      aire                po:iimp po:spre po:2pl
SFX wN   aire       aisaient                    aire                po:iimp po:3pl
SFX wN   aire       us                          aire                po:ipsi po:1sg po:2sg
SFX wN   aire       ut                          aire                po:ipsi po:3sg
SFX wN   aire       ûmes                        aire                po:ipsi po:1pl
SFX wN   aire       ûtes                        aire                po:ipsi po:2pl
SFX wN   aire       urent                       aire                po:ipsi po:3pl!
SFX wN   aire       airai                       aire                po:ifut po:1sg
SFX wN   aire       airas                       aire                po:ifut po:2sg
SFX wN   aire       aira                        aire                po:ifut po:3sg
SFX wN   aire       airons                      aire                po:ifut po:1pl
SFX wN   aire       airez                       aire                po:ifut po:2pl
SFX wN   aire       airont                      aire                po:ifut po:3pl!
SFX wN   aire       airais                      aire                po:cond po:1sg po:2sg
SFX wN   aire       airait                      aire                po:cond po:3sg
SFX wN   aire       airions                     aire                po:cond po:1pl
SFX wN   aire       airiez                      aire                po:cond po:2pl
SFX wN   aire       airaient                    aire                po:cond po:3pl
SFX wN   aire       aise                        aire                po:spre po:1sg po:3sg
SFX wN   aire       aises                       aire                po:spre po:2sg
SFX wN   aire       usse                        aire                po:simp po:1sg
SFX wN   aire       usses                       aire                po:simp po:2sg
SFX wN   aire       ût                          aire                po:simp po:3sg
SFX wN   aire       ussions                     aire                po:simp po:1pl
SFX wN   aire       ussiez                      aire                po:simp po:2pl
SFX wN   aire       ussent                      aire                po:simp po:3pl
SFX wN   aire       ais                         aire                po:impe po:2sg
SFX wN   aire       aisons                      aire                po:impe po:1pl
SFX wN   aire       aisez                       aire                po:impe po:2pl

# craindre [I,T] | contraindre [T,P] | plaindre [T,P]
SFX wO N 43
SFX wO   aindre     aindre                      aindre              po:infi
SFX wO   aindre     aignant                     aindre              po:ppre
SFX wO   aindre     aint                        aindre              po:ppas po:adj is:mas is:sg
SFX wO   aindre     aints                       aindre              po:ppas po:adj is:mas is:pl
SFX wO   aindre     ainte                       aindre              po:ppas po:adj is:fem is:sg
SFX wO   aindre     aintes                      aindre              po:ppas po:adj is:fem is:pl
SFX wO   aindre     ains                        aindre              po:ipre po:1sg po:2sg
SFX wO   aindre     aint                        aindre              po:ipre po:3sg
SFX wO   aindre     aignons                     aindre              po:ipre po:1pl
SFX wO   aindre     aignez                      aindre              po:ipre po:2pl
SFX wO   aindre     aignent                     aindre              po:ipre po:spre po:3pl
SFX wO   aindre     aignais                     aindre              po:iimp po:1sg po:2sg
SFX wO   aindre     aignait                     aindre              po:iimp po:3sg
SFX wO   aindre     aignions                    aindre              po:iimp po:spre po:1pl
SFX wO   aindre     aigniez                     aindre              po:iimp po:spre po:2pl
SFX wO   aindre     aignaient                   aindre              po:iimp po:3pl
SFX wO   aindre     aignis                      aindre              po:ipsi po:1sg po:2sg
SFX wO   aindre     aignit                      aindre              po:ipsi po:3sg
SFX wO   aindre     aignîmes                    aindre              po:ipsi po:1pl
SFX wO   aindre     aignîtes                    aindre              po:ipsi po:2pl
SFX wO   aindre     aignirent                   aindre              po:ipsi po:3pl!
SFX wO   aindre     aindrai                     aindre              po:ifut po:1sg
SFX wO   aindre     aindras                     aindre              po:ifut po:2sg
SFX wO   aindre     aindra                      aindre              po:ifut po:3sg
SFX wO   aindre     aindrons                    aindre              po:ifut po:1pl
SFX wO   aindre     aindrez                     aindre              po:ifut po:2pl
SFX wO   aindre     aindront                    aindre              po:ifut po:3pl!
SFX wO   aindre     aindrais                    aindre              po:cond po:1sg po:2sg
SFX wO   aindre     aindrait                    aindre              po:cond po:3sg
SFX wO   aindre     aindrions                   aindre              po:cond po:1pl
SFX wO   aindre     aindriez                    aindre              po:cond po:2pl
SFX wO   aindre     aindraient                  aindre              po:cond po:3pl
SFX wO   aindre     aigne                       aindre              po:spre po:1sg po:3sg
SFX wO   aindre     aignes                      aindre              po:spre po:2sg
SFX wO   aindre     aignisse                    aindre              po:simp po:1sg
SFX wO   aindre     aignisses                   aindre              po:simp po:2sg
SFX wO   aindre     aignît                      aindre              po:simp po:3sg
SFX wO   aindre     aignissions                 aindre              po:simp po:1pl
SFX wO   aindre     aignissiez                  aindre              po:simp po:2pl
SFX wO   aindre     aignissent                  aindre              po:simp po:3pl
SFX wO   aindre     ains                        aindre              po:impe po:2sg
SFX wO   aindre     aignons                     aindre              po:impe po:1pl
SFX wO   aindre     aignez                      aindre              po:impe po:2pl

# vaincre [I,T,P] | convaincre [I,T,P]
SFX wP N 43
SFX wP   aincre     aincre                      vaincre             po:infi
SFX wP   aincre     ainquant                    vaincre             po:ppre
SFX wP   aincre     aincu                       vaincre             po:ppas po:adj is:mas is:sg
SFX wP   aincre     aincus                      vaincre             po:ppas po:adj is:mas is:pl
SFX wP   aincre     aincue                      vaincre             po:ppas po:adj is:fem is:sg
SFX wP   aincre     aincues                     vaincre             po:ppas po:adj is:fem is:pl
SFX wP   aincre     aincs                       vaincre             po:ipre po:1sg po:2sg
SFX wP   aincre     ainc                        vaincre             po:ipre po:3sg
SFX wP   aincre     ainquons                    vaincre             po:ipre po:1pl
SFX wP   aincre     ainquez                     vaincre             po:ipre po:2pl
SFX wP   aincre     ainquent                    vaincre             po:ipre po:spre po:3pl
SFX wP   aincre     ainquais                    vaincre             po:iimp po:1sg po:2sg
SFX wP   aincre     ainquait                    vaincre             po:iimp po:3sg
SFX wP   aincre     ainquions                   vaincre             po:iimp po:spre po:1pl
SFX wP   aincre     ainquiez                    vaincre             po:iimp po:spre po:2pl
SFX wP   aincre     ainquaient                  vaincre             po:iimp po:3pl
SFX wP   aincre     ainquis                     vaincre             po:ipsi po:1sg po:2sg
SFX wP   aincre     ainquit                     vaincre             po:ipsi po:3sg
SFX wP   aincre     ainquîmes                   vaincre             po:ipsi po:1pl
SFX wP   aincre     ainquîtes                   vaincre             po:ipsi po:2pl
SFX wP   aincre     ainquirent                  vaincre             po:ipsi po:3pl!
SFX wP   aincre     aincrai                     vaincre             po:ifut po:1sg
SFX wP   aincre     aincras                     vaincre             po:ifut po:2sg
SFX wP   aincre     aincra                      vaincre             po:ifut po:3sg
SFX wP   aincre     aincrons                    vaincre             po:ifut po:1pl
SFX wP   aincre     aincrez                     vaincre             po:ifut po:2pl
SFX wP   aincre     aincront                    vaincre             po:ifut po:3pl!
SFX wP   aincre     aincrais                    vaincre             po:cond po:1sg po:2sg
SFX wP   aincre     aincrait                    vaincre             po:cond po:3sg
SFX wP   aincre     aincrions                   vaincre             po:cond po:1pl
SFX wP   aincre     aincriez                    vaincre             po:cond po:2pl
SFX wP   aincre     aincraient                  vaincre             po:cond po:3pl
SFX wP   aincre     ainque                      vaincre             po:spre po:1sg po:3sg
SFX wP   aincre     ainques                     vaincre             po:spre po:2sg
SFX wP   aincre     ainquisse                   vaincre             po:simp po:1sg
SFX wP   aincre     ainquisses                  vaincre             po:simp po:2sg
SFX wP   aincre     ainquît                     vaincre             po:simp po:3sg
SFX wP   aincre     ainquissions                vaincre             po:simp po:1pl
SFX wP   aincre     ainquissiez                 vaincre             po:simp po:2pl
SFX wP   aincre     ainquissent                 vaincre             po:simp po:3pl
SFX wP   aincre     aincs                       vaincre             po:impe po:2sg
SFX wP   aincre     ainquons                    vaincre             po:impe po:1pl
SFX wP   aincre     ainquez                     vaincre             po:impe po:2pl

# paraître [I] | apparaître [I,Ti] | comparaître [I] | disparaître [I] | réapparaître [I]
# recomparaître [I] | reparaître [I] | transparaître [I]
# connaître [T,P] | méconnaître [T,P] | reconnaître [T,P]
# + toutes les formes de la réforme de 1990, pas d’accent circonflexe
SFX wQ Y 72
SFX wQ   tre        tre                         tre                 po:infi
SFX wQ   aître      aissant                     aître               po:ppre                   di:M
SFX wQ   aitre      aissant                     aitre               po:ppre                   di:R
SFX wQ   aître      ais                         aître               po:ipre po:1sg po:2sg     di:M
SFX wQ   aître      aît                         aître               po:ipre po:3sg            di:M
SFX wQ   aître      aissons                     aître               po:ipre po:1pl            di:M
SFX wQ   aître      aissez                      aître               po:ipre po:2pl            di:M
SFX wQ   aître      aissent                     aître               po:ipre po:spre po:3pl    di:M
SFX wQ   aitre      ais                         aitre               po:ipre po:1sg po:2sg     di:R
SFX wQ   aitre      ait                         aitre               po:ipre po:3sg            di:R
SFX wQ   aitre      aissons                     aitre               po:ipre po:1pl            di:R
SFX wQ   aitre      aissez                      aitre               po:ipre po:2pl            di:R
SFX wQ   aitre      aissent                     aitre               po:ipre po:spre po:3pl    di:R
SFX wQ   aître      aissais                     aître               po:iimp po:1sg po:2sg     di:M
SFX wQ   aître      aissait                     aître               po:iimp po:3sg            di:M
SFX wQ   aître      aissions                    aître               po:iimp po:spre po:1pl    di:M
SFX wQ   aître      aissiez                     aître               po:iimp po:spre po:2pl    di:M
SFX wQ   aître      aissaient                   aître               po:iimp po:3pl            di:M
SFX wQ   aitre      aissais                     aitre               po:iimp po:1sg po:2sg     di:R
SFX wQ   aitre      aissait                     aitre               po:iimp po:3sg            di:R
SFX wQ   aitre      aissions                    aitre               po:iimp po:spre po:1pl    di:R
SFX wQ   aitre      aissiez                     aitre               po:iimp po:spre po:2pl    di:R
SFX wQ   aitre      aissaient                   aitre               po:iimp po:3pl            di:R
SFX wQ   aître      us                          aître               po:ipsi po:1sg po:2sg     di:M
SFX wQ   aître      ut                          aître               po:ipsi po:3sg            di:M
SFX wQ   aître      ûmes                        aître               po:ipsi po:1pl            di:M
SFX wQ   aître      ûtes                        aître               po:ipsi po:2pl            di:M
SFX wQ   aître      urent                       aître               po:ipsi po:3pl!           di:M
SFX wQ   aitre      us                          aitre               po:ipsi po:1sg po:2sg     di:R
SFX wQ   aitre      ut                          aitre               po:ipsi po:3sg            di:R
SFX wQ   aitre      ûmes                        aitre               po:ipsi po:1pl            di:R
SFX wQ   aitre      ûtes                        aitre               po:ipsi po:2pl            di:R
SFX wQ   aitre      urent                       aitre               po:ipsi po:3pl!           di:R
SFX wQ   tre        trai                        tre                 po:ifut po:1sg
SFX wQ   tre        tras                        tre                 po:ifut po:2sg
SFX wQ   tre        tra                         tre                 po:ifut po:3sg
SFX wQ   tre        trons                       tre                 po:ifut po:1pl
SFX wQ   tre        trez                        tre                 po:ifut po:2pl
SFX wQ   tre        tront                       tre                 po:ifut po:3pl!
SFX wQ   tre        trais                       tre                 po:cond po:1sg po:2sg
SFX wQ   tre        trait                       tre                 po:cond po:3sg
SFX wQ   tre        trions                      tre                 po:cond po:1pl
SFX wQ   tre        triez                       tre                 po:cond po:2pl
SFX wQ   tre        traient                     tre                 po:cond po:3pl
SFX wQ   aître      aisse                       aître               po:spre po:1sg po:3sg     di:M
SFX wQ   aître      aisses                      aître               po:spre po:2sg            di:M
SFX wQ   aitre      aisse                       aitre               po:spre po:1sg po:3sg     di:R
SFX wQ   aitre      aisses                      aitre               po:spre po:2sg            di:R
SFX wQ   aître      usse                        aître               po:simp po:1sg            di:M
SFX wQ   aître      usses                       aître               po:simp po:2sg            di:M
SFX wQ   aître      ût                          aître               po:simp po:3sg            di:M
SFX wQ   aître      ussions                     aître               po:simp po:1pl            di:M
SFX wQ   aître      ussiez                      aître               po:simp po:2pl            di:M
SFX wQ   aître      ussent                      aître               po:simp po:3pl            di:M
SFX wQ   aitre      usse                        aitre               po:simp po:1sg            di:R
SFX wQ   aitre      usses                       aitre               po:simp po:2sg            di:R
SFX wQ   aitre      ût                          aitre               po:simp po:3sg            di:R
SFX wQ   aitre      ussions                     aitre               po:simp po:1pl            di:R
SFX wQ   aitre      ussiez                      aitre               po:simp po:2pl            di:R
SFX wQ   aitre      ussent                      aitre               po:simp po:3pl            di:R
SFX wQ   aître      ais                         paraître            po:impe po:2sg            di:M
SFX wQ   aître      ais                         connaître           po:impe po:2sg            di:M
SFX wQ   aître      aissons                     paraître            po:impe po:1pl            di:M
SFX wQ   aître      aissons                     connaître           po:impe po:1pl            di:M
SFX wQ   aître      aissez                      paraître            po:impe po:2pl            di:M
SFX wQ   aître      aissez                      connaître           po:impe po:2pl            di:M
SFX wQ   aitre      ais                         paraitre            po:impe po:2sg            di:R
SFX wQ   aitre      ais                         connaitre           po:impe po:2sg            di:R
SFX wQ   aitre      aissons                     paraitre            po:impe po:1pl            di:R
SFX wQ   aitre      aissons                     connaitre           po:impe po:1pl            di:R
SFX wQ   aitre      aissez                      paraitre            po:impe po:2pl            di:R
SFX wQ   aitre      aissez                      connaitre           po:impe po:2pl            di:R

# naître [I] | renaître [I,Ti]
# + les formes de la réforme de 1990, pas d’accent circonflexe
SFX wR N 74
SFX wR   tre        tre                         tre                 po:infi
SFX wR   aître      aissant                     naître              po:ppre                   di:M
SFX wR   aitre      aissant                     naitre              po:ppre                   di:R
SFX wR   aître      é                           naître              po:ppas po:adj is:mas is:sg      di:M
SFX wR   aître      és                          naître              po:ppas po:adj is:mas is:pl      di:M
SFX wR   aître      ée                          naître              po:ppas po:adj is:fem is:sg      di:M
SFX wR   aître      ées                         naître              po:ppas po:adj is:fem is:pl      di:M
SFX wR   aitre      é                           naitre              po:ppas po:adj is:mas is:sg      di:R
SFX wR   aitre      és                          naitre              po:ppas po:adj is:mas is:pl      di:R
SFX wR   aitre      ée                          naitre              po:ppas po:adj is:fem is:sg      di:R
SFX wR   aitre      ées                         naitre              po:ppas po:adj is:fem is:pl      di:R
SFX wR   aître      ais                         naître              po:ipre po:1sg po:2sg     di:M
SFX wR   aître      aît                         naître              po:ipre po:3sg            di:M
SFX wR   aître      aissons                     naître              po:ipre po:1pl            di:M
SFX wR   aître      aissez                      naître              po:ipre po:2pl            di:M
SFX wR   aître      aissent                     naître              po:ipre po:spre po:3pl    di:M
SFX wR   aitre      ais                         naitre              po:ipre po:1sg po:2sg     di:R
SFX wR   aitre      ait                         naitre              po:ipre po:3sg            di:R
SFX wR   aitre      aissons                     naitre              po:ipre po:1pl            di:R
SFX wR   aitre      aissez                      naitre              po:ipre po:2pl            di:R
SFX wR   aitre      aissent                     naitre              po:ipre po:spre po:3pl    di:R
SFX wR   aître      aissais                     naître              po:iimp po:1sg po:2sg     di:M
SFX wR   aître      aissait                     naître              po:iimp po:3sg            di:M
SFX wR   aître      aissions                    naître              po:iimp po:spre po:1pl    di:M
SFX wR   aître      aissiez                     naître              po:iimp po:spre po:2pl    di:M
SFX wR   aître      aissaient                   naître              po:iimp po:3pl            di:M
SFX wR   aitre      aissais                     naitre              po:iimp po:1sg po:2sg     di:R
SFX wR   aitre      aissait                     naitre              po:iimp po:3sg            di:R
SFX wR   aitre      aissions                    naitre              po:iimp po:spre po:1pl    di:R
SFX wR   aitre      aissiez                     naitre              po:iimp po:spre po:2pl    di:R
SFX wR   aitre      aissaient                   naitre              po:iimp po:3pl            di:R
SFX wR   aître      aquis                       naître              po:ipsi po:1sg po:2sg     di:M
SFX wR   aître      aquit                       naître              po:ipsi po:3sg            di:M
SFX wR   aître      aquîmes                     naître              po:ipsi po:1pl            di:M
SFX wR   aître      aquîtes                     naître              po:ipsi po:2pl            di:M
SFX wR   aître      aquirent                    naître              po:ipsi po:3pl!           di:M
SFX wR   aitre      aquis                       naitre              po:ipsi po:1sg po:2sg     di:R
SFX wR   aitre      aquit                       naitre              po:ipsi po:3sg            di:R
SFX wR   aitre      aquîmes                     naitre              po:ipsi po:1pl            di:R
SFX wR   aitre      aquîtes                     naitre              po:ipsi po:2pl            di:R
SFX wR   aitre      aquirent                    naitre              po:ipsi po:3pl!           di:R
SFX wR   tre        trai                        tre                 po:ifut po:1sg
SFX wR   tre        tras                        tre                 po:ifut po:2sg
SFX wR   tre        tra                         tre                 po:ifut po:3sg
SFX wR   tre        trons                       tre                 po:ifut po:1pl
SFX wR   tre        trez                        tre                 po:ifut po:2pl
SFX wR   tre        tront                       tre                 po:ifut po:3pl!
SFX wR   tre        trais                       tre                 po:cond po:1sg po:2sg
SFX wR   tre        trait                       tre                 po:cond po:3sg
SFX wR   tre        trions                      tre                 po:cond po:1pl
SFX wR   tre        triez                       tre                 po:cond po:2pl
SFX wR   tre        traient                     tre                 po:cond po:3pl
SFX wR   aître      aisse                       naître              po:spre po:1sg po:3sg     di:M
SFX wR   aître      aisses                      naître              po:spre po:2sg            di:M
SFX wR   aitre      aisse                       naitre              po:spre po:1sg po:3sg     di:R
SFX wR   aitre      aisses                      naitre              po:spre po:2sg            di:R
SFX wR   aître      aquisse                     naître              po:simp po:1sg            di:M
SFX wR   aître      aquisses                    naître              po:simp po:2sg            di:M
SFX wR   aître      aquît                       naître              po:simp po:3sg            di:M
SFX wR   aître      aquissions                  naître              po:simp po:1pl            di:M
SFX wR   aître      aquissiez                   naître              po:simp po:2pl            di:M
SFX wR   aître      aquissent                   naître              po:simp po:3pl            di:M
SFX wR   aitre      aquisse                     naitre              po:simp po:1sg            di:R
SFX wR   aitre      aquisses                    naitre              po:simp po:2sg            di:R
SFX wR   aitre      aquît                       naitre              po:simp po:3sg            di:R
SFX wR   aitre      aquissions                  naitre              po:simp po:1pl            di:R
SFX wR   aitre      aquissiez                   naitre              po:simp po:2pl            di:R
SFX wR   aitre      aquissent                   naitre              po:simp po:3pl            di:R
SFX wR   aître      ais                         naître              po:impe po:2sg            di:M
SFX wR   aître      aissons                     naître              po:impe po:1pl            di:M
SFX wR   aître      aissez                      naître              po:impe po:2pl            di:M
SFX wR   aitre      ais                         naitre              po:impe po:2sg            di:R
SFX wR   aitre      aissons                     naitre              po:impe po:1pl            di:R
SFX wR   aitre      aissez                      naitre              po:impe po:2pl            di:R

# paître [I,T] | repaître [T,P]
# + les formes de la réforme de 1990, pas d’accent circonflexe
SFX wS N 74
SFX wS   tre        tre                         tre                 po:infi
SFX wS   aître      aissant                     paître              po:ppre                   di:M
SFX wS   aitre      aissant                     paitre              po:ppre                   di:R
SFX wS   aître      u                           repaître            po:ppas po:adj is:mas is:sg      di:M
SFX wS   aître      us                          repaître            po:ppas po:adj is:mas is:pl      di:M
SFX wS   aître      ue                          repaître            po:ppas po:adj is:fem is:sg      di:M
SFX wS   aître      ues                         repaître            po:ppas po:adj is:fem is:pl      di:M
SFX wS   aitre      u                           repaitre            po:ppas po:adj is:mas is:sg      di:R
SFX wS   aitre      us                          repaitre            po:ppas po:adj is:mas is:pl      di:R
SFX wS   aitre      ue                          repaitre            po:ppas po:adj is:fem is:sg      di:R
SFX wS   aitre      ues                         repaitre            po:ppas po:adj is:fem is:pl      di:R
SFX wS   aître      ais                         paître              po:ipre po:1sg po:2sg     di:M
SFX wS   aître      aît                         paître              po:ipre po:3sg            di:M
SFX wS   aître      aissons                     paître              po:ipre po:1pl            di:M
SFX wS   aître      aissez                      paître              po:ipre po:2pl            di:M
SFX wS   aître      aissent                     paître              po:ipre po:spre po:3pl    di:M
SFX wS   aitre      ais                         paitre              po:ipre po:1sg po:2sg     di:R
SFX wS   aitre      ait                         paitre              po:ipre po:3sg            di:R
SFX wS   aitre      aissons                     paitre              po:ipre po:1pl            di:R
SFX wS   aitre      aissez                      paitre              po:ipre po:2pl            di:R
SFX wS   aitre      aissent                     paitre              po:ipre po:spre po:3pl    di:R
SFX wS   aître      aissais                     paître              po:iimp po:1sg po:2sg     di:M
SFX wS   aître      aissait                     paître              po:iimp po:3sg            di:M
SFX wS   aître      aissions                    paître              po:iimp po:spre po:1pl    di:M
SFX wS   aître      aissiez                     paître              po:iimp po:spre po:2pl    di:M
SFX wS   aître      aissaient                   paître              po:iimp po:3pl            di:M
SFX wS   aitre      aissais                     paitre              po:iimp po:1sg po:2sg     di:R
SFX wS   aitre      aissait                     paitre              po:iimp po:3sg            di:R
SFX wS   aitre      aissions                    paitre              po:iimp po:spre po:1pl    di:R
SFX wS   aitre      aissiez                     paitre              po:iimp po:spre po:2pl    di:R
SFX wS   aitre      aissaient                   paitre              po:iimp po:3pl            di:R
SFX wS   aître      us                          repaître            po:ipsi po:1sg po:2sg     di:M
SFX wS   aître      ut                          repaître            po:ipsi po:3sg            di:M
SFX wS   aître      ûmes                        repaître            po:ipsi po:1pl            di:M
SFX wS   aître      ûtes                        repaître            po:ipsi po:2pl            di:M
SFX wS   aître      urent                       repaître            po:ipsi po:3pl!           di:M
SFX wS   aitre      us                          repaitre            po:ipsi po:1sg po:2sg     di:R
SFX wS   aitre      ut                          repaitre            po:ipsi po:3sg            di:R
SFX wS   aitre      ûmes                        repaitre            po:ipsi po:1pl            di:R
SFX wS   aitre      ûtes                        repaitre            po:ipsi po:2pl            di:R
SFX wS   aitre      urent                       repaitre            po:ipsi po:3pl!           di:R
SFX wS   tre        trai                        tre                 po:ifut po:1sg
SFX wS   tre        tras                        tre                 po:ifut po:2sg
SFX wS   tre        tra                         tre                 po:ifut po:3sg
SFX wS   tre        trons                       tre                 po:ifut po:1pl
SFX wS   tre        trez                        tre                 po:ifut po:2pl
SFX wS   tre        tront                       tre                 po:ifut po:3pl!
SFX wS   tre        trais                       tre                 po:cond po:1sg po:2sg
SFX wS   tre        trait                       tre                 po:cond po:3sg
SFX wS   tre        trions                      tre                 po:cond po:1pl
SFX wS   tre        triez                       tre                 po:cond po:2pl
SFX wS   tre        traient                     tre                 po:cond po:3pl
SFX wS   aître      aisse                       paître              po:spre po:1sg po:3sg     di:M
SFX wS   aître      aisses                      paître              po:spre po:2sg            di:M
SFX wS   aitre      aisse                       paitre              po:spre po:1sg po:3sg     di:R
SFX wS   aitre      aisses                      paitre              po:spre po:2sg            di:R
SFX wS   aître      usse                        repaître            po:simp po:1sg            di:M
SFX wS   aître      usses                       repaître            po:simp po:2sg            di:M
SFX wS   aître      ût                          repaître            po:simp po:3sg            di:M
SFX wS   aître      ussions                     repaître            po:simp po:1pl            di:M
SFX wS   aître      ussiez                      repaître            po:simp po:2pl            di:M
SFX wS   aître      ussent                      repaître            po:simp po:3pl            di:M
SFX wS   aitre      usse                        repaitre            po:simp po:1sg            di:R
SFX wS   aitre      usses                       repaitre            po:simp po:2sg            di:R
SFX wS   aitre      ût                          repaitre            po:simp po:3sg            di:R
SFX wS   aitre      ussions                     repaitre            po:simp po:1pl            di:R
SFX wS   aitre      ussiez                      repaitre            po:simp po:2pl            di:R
SFX wS   aitre      ussent                      repaitre            po:simp po:3pl            di:R
SFX wS   aître      ais                         paître              po:impe po:2sg            di:M
SFX wS   aître      aissons                     paître              po:impe po:1pl            di:M
SFX wS   aître      aissez                      paître              po:impe po:2pl            di:M
SFX wS   aitre      ais                         paitre              po:impe po:2sg            di:R
SFX wS   aitre      aissons                     paitre              po:impe po:1pl            di:R
SFX wS   aitre      aissez                      paitre              po:impe po:2pl            di:R

# croître [I] (1) | décroître [I] | recroître [I]
# + formes de la réforme de R
SFX wT N 78
SFX wT   tre        tre                         tre                 po:infi
SFX wT   roître     roissant                    croître             po:ppre                   di:M
SFX wT   roitre     roissant                    croitre             po:ppre                   di:R
SFX wT   roître     rû                          recroître           po:ppas po:adj is:mas is:sg      di:M
SFX wT   roître     rûs                         recroître           po:ppas po:adj is:mas is:pl      di:M
SFX wT   roître     rûe                         recroître           po:ppas po:adj is:fem is:sg      di:M
SFX wT   roître     rûes                        recroître           po:ppas po:adj is:fem is:pl      di:M
SFX wT   roître     ru                          décroître           po:ppas po:adj is:mas is:sg      di:M
SFX wT   roître     rus                         décroître           po:ppas po:adj is:mas is:pl      di:M
SFX wT   roître     rue                         décroître           po:ppas po:adj is:fem is:sg      di:M
SFX wT   roître     rues                        décroître           po:ppas po:adj is:fem is:pl      di:M
SFX wT   roitre     ru                          .croitre            po:ppas po:adj is:mas is:sg      di:R
SFX wT   roitre     rus                         .croitre            po:ppas po:adj is:mas is:pl      di:R
SFX wT   roitre     rue                         .croitre            po:ppas po:adj is:fem is:sg      di:R
SFX wT   roitre     rues                        .croitre            po:ppas po:adj is:fem is:pl      di:R
SFX wT   roître     rois                        .croître            po:ipre po:1sg po:2sg     di:M
SFX wT   roître     roît                        .croître            po:ipre po:3sg            di:M
SFX wT   roître     roissons                    croître             po:ipre po:1pl            di:M
SFX wT   roître     roissez                     croître             po:ipre po:2pl            di:M
SFX wT   roître     roissent                    croître             po:ipre po:spre po:3pl    di:M
SFX wT   roitre     rois                        .croitre            po:ipre po:1sg po:2sg     di:R
SFX wT   roitre     roit                        .croitre            po:ipre po:3sg            di:R
SFX wT   roitre     roissons                    croitre             po:ipre po:1pl            di:R
SFX wT   roitre     roissez                     croitre             po:ipre po:2pl            di:R
SFX wT   roitre     roissent                    croitre             po:ipre po:spre po:3pl    di:R
SFX wT   roître     roissais                    croître             po:iimp po:1sg po:2sg     di:M
SFX wT   roître     roissait                    croître             po:iimp po:3sg            di:M
SFX wT   roître     roissions                   croître             po:iimp po:spre po:1pl    di:M
SFX wT   roître     roissiez                    croître             po:iimp po:spre po:2pl    di:M
SFX wT   roître     roissaient                  croître             po:iimp po:3pl            di:M
SFX wT   roitre     roissais                    croitre             po:iimp po:1sg po:2sg     di:R
SFX wT   roitre     roissait                    croitre             po:iimp po:3sg            di:R
SFX wT   roitre     roissions                   croitre             po:iimp po:spre po:1pl    di:R
SFX wT   roitre     roissiez                    croitre             po:iimp po:spre po:2pl    di:R
SFX wT   roitre     roissaient                  croitre             po:iimp po:3pl            di:R
SFX wT   roître     rus                         .croître            po:ipsi po:1sg po:2sg     di:M
SFX wT   roître     rut                         .croître            po:ipsi po:3sg            di:M
SFX wT   roître     rûmes                       croître             po:ipsi po:1pl            di:M
SFX wT   roître     rûtes                       croître             po:ipsi po:2pl            di:M
SFX wT   roître     rurent                      .croître            po:ipsi po:3pl!           di:M
SFX wT   roitre     rus                         .croitre            po:ipsi po:1sg po:2sg     di:R
SFX wT   roitre     rut                         .croitre            po:ipsi po:3sg            di:R
SFX wT   roitre     rûmes                       croitre             po:ipsi po:1pl            di:R
SFX wT   roitre     rûtes                       croitre             po:ipsi po:2pl            di:R
SFX wT   roitre     rurent                      .croitre            po:ipsi po:3pl!           di:R
SFX wT   tre        trai                        tre                 po:ifut po:1sg
SFX wT   tre        tras                        tre                 po:ifut po:2sg
SFX wT   tre        tra                         tre                 po:ifut po:3sg
SFX wT   tre        trons                       tre                 po:ifut po:1pl
SFX wT   tre        trez                        tre                 po:ifut po:2pl
SFX wT   tre        tront                       tre                 po:ifut po:3pl!
SFX wT   tre        trais                       tre                 po:cond po:1sg po:2sg
SFX wT   tre        trait                       tre                 po:cond po:3sg
SFX wT   tre        trions                      tre                 po:cond po:1pl
SFX wT   tre        triez                       tre                 po:cond po:2pl
SFX wT   tre        traient                     tre                 po:cond po:3pl
SFX wT   roître     roisse                      croître             po:spre po:1sg po:3sg     di:M
SFX wT   roître     roisses                     croître             po:spre po:2sg            di:M
SFX wT   roitre     roisse                      croitre             po:spre po:1sg po:3sg     di:R
SFX wT   roitre     roisses                     croitre             po:spre po:2sg            di:R
SFX wT   roître     russe                       .croître            po:simp po:1sg            di:M
SFX wT   roître     russes                      .croître            po:simp po:2sg            di:M
SFX wT   roître     rût                         croître             po:simp po:3sg            di:M
SFX wT   roître     russions                    .croître            po:simp po:1pl            di:M
SFX wT   roître     russiez                     .croître            po:simp po:2pl            di:M
SFX wT   roître     russent                     .croître            po:simp po:3pl            di:M
SFX wT   roitre     russe                       .croitre            po:simp po:1sg            di:R
SFX wT   roitre     russes                      .croitre            po:simp po:2sg            di:R
SFX wT   roitre     rût                         croitre             po:simp po:3sg            di:R
SFX wT   roitre     russions                    .croitre            po:simp po:1pl            di:R
SFX wT   roitre     russiez                     .croitre            po:simp po:2pl            di:R
SFX wT   roitre     russent                     .croitre            po:simp po:3pl            di:R
SFX wT   roître     rois                        .croître            po:impe po:2sg            di:M
SFX wT   roître     roissons                    croître             po:impe po:1pl            di:M
SFX wT   roître     roissez                     croître             po:impe po:2pl            di:M
SFX wT   roitre     rois                        .croitre            po:impe po:2sg            di:R
SFX wT   roitre     roissons                    croitre             po:impe po:1pl            di:R
SFX wT   roitre     roissez                     croitre             po:impe po:2pl            di:R

# croître [I] (2)
# + formes de la réforme de 1990
SFX wU N 30
SFX wU   roître     rû                          croître             po:ppas po:adj is:mas is:sg      di:M
SFX wU   roître     rûs                         croître             po:ppas po:adj is:mas is:pl      di:M
SFX wU   roître     rûe                         croître             po:ppas po:adj is:fem is:sg      di:M
SFX wU   roître     rûes                        croître             po:ppas po:adj is:fem is:pl      di:M
SFX wU   roitre     rû                          croitre             po:ppas po:adj is:mas is:sg      di:R
SFX wU   roitre     rûs                         croitre             po:ppas po:adj is:mas is:pl      di:R
SFX wU   roitre     rûe                         croitre             po:ppas po:adj is:fem is:sg      di:R
SFX wU   roitre     rûes                        croitre             po:ppas po:adj is:fem is:pl      di:R
SFX wU   roître     roîs                        croître             po:ipre po:1sg po:2sg     di:M
SFX wU   roître     roît                        croître             po:ipre po:3sg            di:M
SFX wU   roitre     roîs                        croitre             po:ipre po:1sg po:2sg     di:R
SFX wU   roitre     roît                        croitre             po:ipre po:3sg            di:R
SFX wU   roître     rûs                         croître             po:ipsi po:1sg po:2sg     di:M
SFX wU   roître     rût                         croître             po:ipsi po:3sg            di:M
SFX wU   roître     rûrent                      croître             po:ipsi po:3pl!           di:M
SFX wU   roitre     rûs                         croitre             po:ipsi po:1sg po:2sg     di:R
SFX wU   roitre     rût                         croitre             po:ipsi po:3sg            di:R
SFX wU   roitre     rûrent                      croitre             po:ipsi po:3pl!           di:R
SFX wU   roître     rûsse                       croître             po:simp po:1sg            di:M
SFX wU   roître     rûsses                      croître             po:simp po:2sg            di:M
SFX wU   roître     rûssions                    croître             po:simp po:1pl            di:M
SFX wU   roître     rûssiez                     croître             po:simp po:2pl            di:M
SFX wU   roître     rûssent                     croître             po:simp po:3pl            di:M
SFX wU   roitre     rûsse                       croitre             po:simp po:1sg            di:R
SFX wU   roitre     rûsses                      croitre             po:simp po:2sg            di:R
SFX wU   roitre     rûssions                    croitre             po:simp po:1pl            di:R
SFX wU   roitre     rûssiez                     croitre             po:simp po:2pl            di:R
SFX wU   roitre     rûssent                     croitre             po:simp po:3pl            di:R
SFX wU   roître     roîs                        croître             po:impe po:2sg            di:M
SFX wU   roitre     roîs                        croitre             po:impe po:2sg            di:R

# accroître [T,Ti,P] (Classique) | accroitre [T,Ti,P] (Réforme 1990)
SFX wV N 74
SFX wV   tre        tre                         tre                 po:infi
SFX wV   croître    croissant                   croître             po:ppre                   di:M
SFX wV   croitre    croissant                   croitre             po:ppre                   di:R
SFX wV   croître    cru                         croître             po:ppas po:adj is:mas is:sg      di:M
SFX wV   croître    crus                        croître             po:ppas po:adj is:mas is:pl      di:M
SFX wV   croître    crue                        croître             po:ppas po:adj is:fem is:sg      di:M
SFX wV   croître    crues                       croître             po:ppas po:adj is:fem is:pl      di:M
SFX wV   croitre    cru                         croitre             po:ppas po:adj is:mas is:sg      di:R
SFX wV   croitre    crus                        croitre             po:ppas po:adj is:mas is:pl      di:R
SFX wV   croitre    crue                        croitre             po:ppas po:adj is:fem is:sg      di:R
SFX wV   croitre    crues                       croitre             po:ppas po:adj is:fem is:pl      di:R
SFX wV   croître    crois                       croître             po:ipre po:1sg po:2sg     di:M
SFX wV   croître    croît                       croître             po:ipre po:3sg            di:M
SFX wV   croître    croissons                   croître             po:ipre po:1pl            di:M
SFX wV   croître    croissez                    croître             po:ipre po:2pl            di:M
SFX wV   croître    croissent                   croître             po:ipre po:spre po:3pl    di:M
SFX wV   croitre    crois                       croitre             po:ipre po:1sg po:2sg     di:R
SFX wV   croitre    croit                       croitre             po:ipre po:3sg            di:R
SFX wV   croitre    croissons                   croitre             po:ipre po:1pl            di:R
SFX wV   croitre    croissez                    croitre             po:ipre po:2pl            di:R
SFX wV   croitre    croissent                   croitre             po:ipre po:spre po:3pl    di:R
SFX wV   croître    croissais                   croître             po:iimp po:1sg po:2sg     di:M
SFX wV   croître    croissait                   croître             po:iimp po:3sg            di:M
SFX wV   croître    croissions                  croître             po:iimp po:spre po:1pl    di:M
SFX wV   croître    croissiez                   croître             po:iimp po:spre po:2pl    di:M
SFX wV   croître    croissaient                 croître             po:iimp po:3pl            di:M
SFX wV   croitre    croissais                   croitre             po:iimp po:1sg po:2sg     di:R
SFX wV   croitre    croissait                   croitre             po:iimp po:3sg            di:R
SFX wV   croitre    croissions                  croitre             po:iimp po:spre po:1pl    di:R
SFX wV   croitre    croissiez                   croitre             po:iimp po:spre po:2pl    di:R
SFX wV   croitre    croissaient                 croitre             po:iimp po:3pl            di:R
SFX wV   croître    crus                        croître             po:ipsi po:1sg po:2sg     di:M
SFX wV   croître    crut                        croître             po:ipsi po:3sg            di:M
SFX wV   croître    crûmes                      croître             po:ipsi po:1pl            di:M
SFX wV   croître    crûtes                      croître             po:ipsi po:2pl            di:M
SFX wV   croître    crurent                     croître             po:ipsi po:3pl!           di:M
SFX wV   croitre    crus                        croitre             po:ipsi po:1sg po:2sg     di:R
SFX wV   croitre    crut                        croitre             po:ipsi po:3sg            di:R
SFX wV   croitre    crûmes                      croitre             po:ipsi po:1pl            di:R
SFX wV   croitre    crûtes                      croitre             po:ipsi po:2pl            di:R
SFX wV   croitre    crurent                     croitre             po:ipsi po:3pl!           di:R
SFX wV   tre        trai                        tre                 po:ifut po:1sg
SFX wV   tre        tras                        tre                 po:ifut po:2sg
SFX wV   tre        tra                         tre                 po:ifut po:3sg
SFX wV   tre        trons                       tre                 po:ifut po:1pl
SFX wV   tre        trez                        tre                 po:ifut po:2pl
SFX wV   tre        tront                       tre                 po:ifut po:3pl!
SFX wV   tre        trais                       tre                 po:cond po:1sg po:2sg
SFX wV   tre        trait                       tre                 po:cond po:3sg
SFX wV   tre        trions                      tre                 po:cond po:1pl
SFX wV   tre        triez                       tre                 po:cond po:2pl
SFX wV   tre        traient                     tre                 po:cond po:3pl
SFX wV   croître    croisse                     croître             po:spre po:1sg po:3sg     di:M
SFX wV   croître    croisses                    croître             po:spre po:2sg            di:M
SFX wV   croitre    croisse                     croitre             po:spre po:1sg po:3sg     di:R
SFX wV   croitre    croisses                    croitre             po:spre po:2sg            di:R
SFX wV   croître    crusse                      croître             po:simp po:1sg            di:M
SFX wV   croître    crusses                     croître             po:simp po:2sg            di:M
SFX wV   croître    crût                        croître             po:simp po:3sg            di:M
SFX wV   croître    crussions                   croître             po:simp po:1pl            di:M
SFX wV   croître    crussiez                    croître             po:simp po:2pl            di:M
SFX wV   croître    crussent                    croître             po:simp po:3pl            di:M
SFX wV   croitre    crusse                      croitre             po:simp po:1sg            di:R
SFX wV   croitre    crusses                     croitre             po:simp po:2sg            di:R
SFX wV   croitre    crût                        croitre             po:simp po:3sg            di:R
SFX wV   croitre    crussions                   croitre             po:simp po:1pl            di:R
SFX wV   croitre    crussiez                    croitre             po:simp po:2pl            di:R
SFX wV   croitre    crussent                    croitre             po:simp po:3pl            di:R
SFX wV   croître    crois                       croître             po:impe po:2sg            di:M
SFX wV   croître    croissons                   croître             po:impe po:1pl            di:M
SFX wV   croître    croissez                    croître             po:impe po:2pl            di:M
SFX wV   croitre    crois                       croitre             po:impe po:2sg            di:R
SFX wV   croitre    croissons                   croitre             po:impe po:1pl            di:R
SFX wV   croitre    croissez                    croitre             po:impe po:2pl            di:R

# verbes en -oire, -clure, -ou(r)dre, -vre --------------------------------------------------------------------

# croire [I,T,Ti]
SFX xA N 43
SFX xA   roire      roire                       croire              po:infi
SFX xA   roire      royant                      croire              po:ppre
SFX xA   roire      ru                          croire              po:ppas po:adj is:mas is:sg
SFX xA   roire      rus                         croire              po:ppas po:adj is:mas is:pl
SFX xA   roire      rue                         croire              po:ppas po:adj is:fem is:sg
SFX xA   roire      rues                        croire              po:ppas po:adj is:fem is:pl
SFX xA   roire      rois                        croire              po:ipre po:1sg po:2sg
SFX xA   roire      roit                        croire              po:ipre po:3sg
SFX xA   roire      royons                      croire              po:ipre po:1pl
SFX xA   roire      royez                       croire              po:ipre po:2pl
SFX xA   roire      roient                      croire              po:ipre po:spre po:3pl
SFX xA   roire      royais                      croire              po:iimp po:1sg po:2sg
SFX xA   roire      royait                      croire              po:iimp po:3sg
SFX xA   roire      royions                     croire              po:iimp po:spre po:1pl
SFX xA   roire      royiez                      croire              po:iimp po:spre po:2pl
SFX xA   roire      royaient                    croire              po:iimp po:3pl
SFX xA   roire      rus                         croire              po:ipsi po:1sg po:2sg
SFX xA   roire      rut                         croire              po:ipsi po:3sg
SFX xA   roire      rûmes                       croire              po:ipsi po:1pl
SFX xA   roire      rûtes                       croire              po:ipsi po:2pl
SFX xA   roire      rurent                      croire              po:ipsi po:3pl!
SFX xA   roire      roirai                      croire              po:ifut po:1sg
SFX xA   roire      roiras                      croire              po:ifut po:2sg
SFX xA   roire      roira                       croire              po:ifut po:3sg
SFX xA   roire      roirons                     croire              po:ifut po:1pl
SFX xA   roire      roirez                      croire              po:ifut po:2pl
SFX xA   roire      roiront                     croire              po:ifut po:3pl!
SFX xA   roire      roirais                     croire              po:cond po:1sg po:2sg
SFX xA   roire      roirait                     croire              po:cond po:3sg
SFX xA   roire      roirions                    croire              po:cond po:1pl
SFX xA   roire      roiriez                     croire              po:cond po:2pl
SFX xA   roire      roiraient                   croire              po:cond po:3pl
SFX xA   roire      roie                        croire              po:spre po:1sg po:3sg
SFX xA   roire      roies                       croire              po:spre po:2sg
SFX xA   roire      russe                       croire              po:simp po:1sg
SFX xA   roire      russes                      croire              po:simp po:2sg
SFX xA   roire      rût                         croire              po:simp po:3sg
SFX xA   roire      russions                    croire              po:simp po:1pl
SFX xA   roire      russiez                     croire              po:simp po:2pl
SFX xA   roire      russent                     croire              po:simp po:3pl
SFX xA   roire      rois                        croire              po:impe po:2sg
SFX xA   roire      royons                      croire              po:impe po:1pl
SFX xA   roire      royez                       croire              po:impe po:2pl

# accroire [T] (seulement à l’infinitif) (anciennement drapeau xB)

# boire [I,T,P]
SFX xC N 43
SFX xC   oire       oire                    boire               po:infi
SFX xC   oire       uvant                   boire               po:ppre
SFX xC   oire       u                       boire               po:ppas po:adj is:mas is:sg
SFX xC   oire       us                      boire               po:ppas po:adj is:mas is:pl
SFX xC   oire       ue                      boire               po:ppas po:adj is:fem is:sg
SFX xC   oire       ues                     boire               po:ppas po:adj is:fem is:pl
SFX xC   oire       ois                     boire               po:ipre po:1sg po:2sg
SFX xC   oire       oit                     boire               po:ipre po:3sg
SFX xC   oire       uvons                   boire               po:ipre po:1pl
SFX xC   oire       uvez                    boire               po:ipre po:2pl
SFX xC   oire       oivent                  boire               po:ipre po:spre po:3pl
SFX xC   oire       uvais                   boire               po:iimp po:1sg po:2sg
SFX xC   oire       uvait                   boire               po:iimp po:3sg
SFX xC   oire       uvions                  boire               po:iimp po:spre po:1pl
SFX xC   oire       uviez                   boire               po:iimp po:spre po:2pl
SFX xC   oire       uvaient                 boire               po:iimp po:3pl
SFX xC   oire       us                      boire               po:ipsi po:1sg po:2sg
SFX xC   oire       ut                      boire               po:ipsi po:3sg
SFX xC   oire       ûmes                    boire               po:ipsi po:1pl
SFX xC   oire       ûtes                    boire               po:ipsi po:2pl
SFX xC   oire       urent                   boire               po:ipsi po:3pl!
SFX xC   oire       oirai                   boire               po:ifut po:1sg
SFX xC   oire       oiras                   boire               po:ifut po:2sg
SFX xC   oire       oira                    boire               po:ifut po:3sg
SFX xC   oire       oirons                  boire               po:ifut po:1pl
SFX xC   oire       oirez                   boire               po:ifut po:2pl
SFX xC   oire       oiront                  boire               po:ifut po:3pl!
SFX xC   oire       oirais                  boire               po:cond po:1sg po:2sg
SFX xC   oire       oirait                  boire               po:cond po:3sg
SFX xC   oire       oirions                 boire               po:cond po:1pl
SFX xC   oire       oiriez                  boire               po:cond po:2pl
SFX xC   oire       oiraient                boire               po:cond po:3pl
SFX xC   oire       oive                    boire               po:spre po:1sg po:3sg
SFX xC   oire       oives                   boire               po:spre po:2sg
SFX xC   oire       usse                    boire               po:simp po:1sg
SFX xC   oire       usses                   boire               po:simp po:2sg
SFX xC   oire       ût                      boire               po:simp po:3sg
SFX xC   oire       ussions                 boire               po:simp po:1pl
SFX xC   oire       ussiez                  boire               po:simp po:2pl
SFX xC   oire       ussent                  boire               po:simp po:3pl
SFX xC   oire       ois                     boire               po:impe po:2sg
SFX xC   oire       uvons                   boire               po:impe po:1pl
SFX xC   oire       uvez                    boire               po:impe po:2pl

# s'emboire [P]
SFX xD N 43
SFX xD   boire      boire                   boire               po:infi
SFX xD   boire      buvant                  boire               po:ppre
SFX xD   boire      bu                      boire               po:ppas po:adj is:mas is:sg
SFX xD   boire      bus                     boire               po:ppas po:adj is:mas is:pl
SFX xD   boire      bue                     boire               po:ppas po:adj is:fem is:sg
SFX xD   boire      bues                    boire               po:ppas po:adj is:fem is:pl
SFX xD   boire      bois                    boire               po:ipre po:1sg po:2sg
SFX xD   boire      boit                    boire               po:ipre po:3sg
SFX xD   boire      buvons                  boire               po:ipre po:1pl
SFX xD   boire      buvez                   boire               po:ipre po:2pl
SFX xD   boire      boivent                 boire               po:ipre po:spre po:3pl
SFX xD   boire      buvais                  boire               po:iimp po:1sg po:2sg
SFX xD   boire      buvait                  boire               po:iimp po:3sg
SFX xD   boire      buvions                 boire               po:iimp po:spre po:1pl
SFX xD   boire      buviez                  boire               po:iimp po:spre po:2pl
SFX xD   boire      buvaient                boire               po:iimp po:3pl
SFX xD   boire      bus                     boire               po:ipsi po:1sg po:2sg
SFX xD   boire      but                     boire               po:ipsi po:3sg
SFX xD   boire      bûmes                   boire               po:ipsi po:1pl
SFX xD   boire      bûtes                   boire               po:ipsi po:2pl
SFX xD   boire      burent                  boire               po:ipsi po:3pl!
SFX xD   boire      boirai                  boire               po:ifut po:1sg
SFX xD   boire      boiras                  boire               po:ifut po:2sg
SFX xD   boire      boira                   boire               po:ifut po:3sg
SFX xD   boire      boirons                 boire               po:ifut po:1pl
SFX xD   boire      boirez                  boire               po:ifut po:2pl
SFX xD   boire      boiront                 boire               po:ifut po:3pl!
SFX xD   boire      boirais                 boire               po:cond po:1sg po:2sg
SFX xD   boire      boirait                 boire               po:cond po:3sg
SFX xD   boire      boirions                boire               po:cond po:1pl
SFX xD   boire      boiriez                 boire               po:cond po:2pl
SFX xD   boire      boiraient               boire               po:cond po:3pl
SFX xD   boire      boive                   boire               po:spre po:1sg po:3sg
SFX xD   boire      boives                  boire               po:spre po:2sg
SFX xD   boire      busse                   boire               po:simp po:1sg
SFX xD   boire      busses                  boire               po:simp po:2sg
SFX xD   boire      bût                     boire               po:simp po:3sg
SFX xD   boire      bussions                boire               po:simp po:1pl
SFX xD   boire      bussiez                 boire               po:simp po:2pl
SFX xD   boire      bussent                 boire               po:simp po:3pl
SFX xD   boire      bois                    boire               po:impe po:2sg
SFX xD   boire      buvons                  boire               po:impe po:1pl
SFX xD   boire      buvez                   boire               po:impe po:2pl

# reclure [T]
SFX xJ N 4
SFX xJ   clure      clure                   clure               po:infi
SFX xJ   clure      clus                    clure               po:ppas po:adj is:mas is:inv
SFX xJ   clure      cluse                   clure               po:ppas po:adj is:fem is:sg
SFX xJ   clure      cluses                  clure               po:ppas po:adj is:fem is:pl

# occlure [T]
SFX xK N 40
SFX xK   clure      clure                   clure               po:infi
SFX xK   clure      cluant                  clure               po:ppre
SFX xK   clure      clus                    clure               po:ppas po:adj is:mas is:inv
SFX xK   clure      cluse                   clure               po:ppas po:adj is:fem is:sg
SFX xK   clure      cluses                  clure               po:ppas po:adj is:fem is:pl
SFX xK   clure      clus                    clure               po:ipre po:ipsi po:1sg po:2sg
SFX xK   clure      clut                    clure               po:ipre po:ipsi po:3sg
SFX xK   clure      cluons                  clure               po:ipre po:1pl
SFX xK   clure      cluez                   clure               po:ipre po:2pl
SFX xK   clure      cluent                  clure               po:ipre po:spre po:3pl
SFX xK   clure      cluais                  clure               po:iimp po:1sg po:2sg
SFX xK   clure      cluait                  clure               po:iimp po:3sg
SFX xK   clure      cluions                 clure               po:iimp po:spre po:1pl
SFX xK   clure      cluiez                  clure               po:iimp po:spre po:2pl
SFX xK   clure      cluaient                clure               po:iimp po:3pl
SFX xK   clure      clûmes                  clure               po:ipsi po:1pl
SFX xK   clure      clûtes                  clure               po:ipsi po:2pl
SFX xK   clure      clurent                 clure               po:ipsi po:3pl!
SFX xK   clure      clurai                  clure               po:ifut po:1sg
SFX xK   clure      cluras                  clure               po:ifut po:2sg
SFX xK   clure      clura                   clure               po:ifut po:3sg
SFX xK   clure      clurons                 clure               po:ifut po:1pl
SFX xK   clure      clurez                  clure               po:ifut po:2pl
SFX xK   clure      cluront                 clure               po:ifut po:3pl!
SFX xK   clure      clurais                 clure               po:cond po:1sg po:2sg
SFX xK   clure      clurait                 clure               po:cond po:3sg
SFX xK   clure      clurions                clure               po:cond po:1pl
SFX xK   clure      cluriez                 clure               po:cond po:2pl
SFX xK   clure      cluraient               clure               po:cond po:3pl
SFX xK   clure      clue                    clure               po:spre po:1sg po:3sg
SFX xK   clure      clues                   clure               po:spre po:2sg
SFX xK   clure      clusse                  clure               po:simp po:1sg
SFX xK   clure      clusses                 clure               po:simp po:2sg
SFX xK   clure      clût                    clure               po:simp po:3sg
SFX xK   clure      clussions               clure               po:simp po:1pl
SFX xK   clure      clussiez                clure               po:simp po:2pl
SFX xK   clure      clussent                clure               po:simp po:3pl
SFX xK   clure      clus                    clure               po:impe po:2sg
SFX xK   clure      cluons                  clure               po:impe po:1pl
SFX xK   clure      cluez                   clure               po:impe po:2pl

# conclure [I,T,Ti,P] | exclure [T,P] | inclure [T,P]
SFX xL Y 44
SFX xL   clure      clure                   clure               po:infi
SFX xL   clure      cluant                  clure               po:ppre
SFX xL   clure      clus                    inclure             po:ppas po:adj is:mas is:inv
SFX xL   clure      cluse                   inclure             po:ppas po:adj is:fem is:sg
SFX xL   clure      cluses                  inclure             po:ppas po:adj is:fem is:pl
SFX xL   clure      clu                     [eo].clure          po:ppas po:adj is:mas is:sg
SFX xL   clure      clus                    [eo].clure          po:ppas po:adj is:mas is:pl
SFX xL   clure      clue                    [eo].clure          po:ppas po:adj is:fem is:sg
SFX xL   clure      clues                   [eo].clure          po:ppas po:adj is:fem is:pl
SFX xL   clure      clus                    clure               po:ipre po:ipsi po:1sg po:2sg
SFX xL   clure      clut                    clure               po:ipre po:ipsi po:3sg
SFX xL   clure      cluons                  clure               po:ipre po:1pl
SFX xL   clure      cluez                   clure               po:ipre po:2pl
SFX xL   clure      cluent                  clure               po:ipre po:spre po:3pl
SFX xL   clure      cluais                  clure               po:iimp po:1sg po:2sg
SFX xL   clure      cluait                  clure               po:iimp po:3sg
SFX xL   clure      cluions                 clure               po:iimp po:spre po:1pl
SFX xL   clure      cluiez                  clure               po:iimp po:spre po:2pl
SFX xL   clure      cluaient                clure               po:iimp po:3pl
SFX xL   clure      clûmes                  clure               po:ipsi po:1pl
SFX xL   clure      clûtes                  clure               po:ipsi po:2pl
SFX xL   clure      clurent                 clure               po:ipsi po:3pl!
SFX xL   clure      clurai                  clure               po:ifut po:1sg
SFX xL   clure      cluras                  clure               po:ifut po:2sg
SFX xL   clure      clura                   clure               po:ifut po:3sg
SFX xL   clure      clurons                 clure               po:ifut po:1pl
SFX xL   clure      clurez                  clure               po:ifut po:2pl
SFX xL   clure      cluront                 clure               po:ifut po:3pl!
SFX xL   clure      clurais                 clure               po:cond po:1sg po:2sg
SFX xL   clure      clurait                 clure               po:cond po:3sg
SFX xL   clure      clurions                clure               po:cond po:1pl
SFX xL   clure      cluriez                 clure               po:cond po:2pl
SFX xL   clure      cluraient               clure               po:cond po:3pl
SFX xL   clure      clue                    clure               po:spre po:1sg po:3sg
SFX xL   clure      clues                   clure               po:spre po:2sg
SFX xL   clure      clusse                  clure               po:simp po:1sg
SFX xL   clure      clusses                 clure               po:simp po:2sg
SFX xL   clure      clût                    clure               po:simp po:3sg
SFX xL   clure      clussions               clure               po:simp po:1pl
SFX xL   clure      clussiez                clure               po:simp po:2pl
SFX xL   clure      clussent                clure               po:simp po:3pl
SFX xL   clure      clus                    clure               po:impe po:2sg
SFX xL   clure      cluons                  clure               po:impe po:1pl
SFX xL   clure      cluez                   clure               po:impe po:2pl

# sourdre [I]
SFX xM N 15
SFX xM   ourdre     ourdre                  sourdre             po:infi
SFX xM   ourdre     ourdant                 sourdre             po:ppre
SFX xM   ourdre     ourd                    sourdre             po:ipre po:3sg
SFX xM   ourdre     ourdent                 sourdre             po:ipre po:spre po:3pl
SFX xM   ourdre     ourdait                 sourdre             po:iimp po:3sg
SFX xM   ourdre     ourdaient               sourdre             po:iimp po:3pl
SFX xM   ourdre     ourdit                  sourdre             po:ipsi po:3sg
SFX xM   ourdre     ourdirent               sourdre             po:ipsi po:3pl!
SFX xM   ourdre     ourdra                  sourdre             po:ifut po:3sg
SFX xM   ourdre     ourdront                sourdre             po:ifut po:3pl!
SFX xM   ourdre     ourdrait                sourdre             po:cond po:3sg
SFX xM   ourdre     ourdraient              sourdre             po:cond po:3pl
SFX xM   ourdre     ourde                   sourdre             po:spre po:3sg
SFX xM   ourdre     ourdît                  sourdre             po:simp po:3sg
SFX xM   ourdre     ourdissent              sourdre             po:simp po:3pl

# absoudre [T,P] | dissoudre [T,P] | résoudre [T,P]
SFX xN Y 48
SFX xN   soudre     soudre                  soudre              po:infi
SFX xN   soudre     solvant                 soudre              po:ppre
SFX xN   soudre     solu                    résoudre            po:ppas po:adj is:mas is:sg
SFX xN   soudre     solus                   résoudre            po:ppas po:adj is:mas is:pl
SFX xN   soudre     solue                   résoudre            po:ppas po:adj is:fem is:sg
SFX xN   soudre     solues                  résoudre            po:ppas po:adj is:fem is:pl
SFX xN   soudre     sous                    soudre              po:ppas po:adj is:mas is:inv           di:M
SFX xN   soudre     sout                    soudre              po:ppas po:adj is:mas is:sg            di:R
SFX xN   soudre     souts                   soudre              po:ppas po:adj is:mas is:pl            di:R
SFX xN   soudre     soute                   soudre              po:ppas po:adj is:fem is:sg
SFX xN   soudre     soutes                  soudre              po:ppas po:adj is:fem is:pl
SFX xN   soudre     sous                    soudre              po:ipre po:1sg po:2sg
SFX xN   soudre     sout                    soudre              po:ipre po:3sg
SFX xN   soudre     solvons                 soudre              po:ipre po:1pl
SFX xN   soudre     solvez                  soudre              po:ipre po:2pl
SFX xN   soudre     solvent                 soudre              po:ipre po:spre po:3pl
SFX xN   soudre     solvais                 soudre              po:iimp po:1sg po:2sg
SFX xN   soudre     solvait                 soudre              po:iimp po:3sg
SFX xN   soudre     solvions                soudre              po:iimp po:spre po:1pl
SFX xN   soudre     solviez                 soudre              po:iimp po:spre po:2pl
SFX xN   soudre     solvaient               soudre              po:iimp po:3pl
SFX xN   soudre     solus                   soudre              po:ipsi po:1sg po:2sg
SFX xN   soudre     solut                   soudre              po:ipsi po:3sg
SFX xN   soudre     solûmes                 soudre              po:ipsi po:1pl
SFX xN   soudre     solûtes                 soudre              po:ipsi po:2pl
SFX xN   soudre     solurent                soudre              po:ipsi po:3pl!
SFX xN   soudre     soudrai                 soudre              po:ifut po:1sg
SFX xN   soudre     soudras                 soudre              po:ifut po:2sg
SFX xN   soudre     soudra                  soudre              po:ifut po:3sg
SFX xN   soudre     soudrons                soudre              po:ifut po:1pl
SFX xN   soudre     soudrez                 soudre              po:ifut po:2pl
SFX xN   soudre     soudront                soudre              po:ifut po:3pl!
SFX xN   soudre     soudrais                soudre              po:cond po:1sg po:2sg
SFX xN   soudre     soudrait                soudre              po:cond po:3sg
SFX xN   soudre     soudrions               soudre              po:cond po:1pl
SFX xN   soudre     soudriez                soudre              po:cond po:2pl
SFX xN   soudre     soudraient              soudre              po:cond po:3pl
SFX xN   soudre     solve                   soudre              po:spre po:1sg po:3sg
SFX xN   soudre     solves                  soudre              po:spre po:2sg
SFX xN   soudre     solusse                 soudre              po:simp po:1sg
SFX xN   soudre     solusses                soudre              po:simp po:2sg
SFX xN   soudre     solût                   soudre              po:simp po:3sg
SFX xN   soudre     solussions              soudre              po:simp po:1pl
SFX xN   soudre     solussiez               soudre              po:simp po:2pl
SFX xN   soudre     solussent               soudre              po:simp po:3pl
SFX xN   soudre     sous                    soudre              po:impe po:2sg
SFX xN   soudre     solvons                 soudre              po:impe po:1pl
SFX xN   soudre     solvez                  soudre              po:impe po:2pl

# coudre [T] | découdre [T,P] | recoudre [T,P]
SFX xO N 43
SFX xO   oudre      oudre                   coudre              po:infi
SFX xO   oudre      ousant                  coudre              po:ppre
SFX xO   oudre      ousu                    coudre              po:ppas po:adj is:mas is:sg
SFX xO   oudre      ousus                   coudre              po:ppas po:adj is:mas is:pl
SFX xO   oudre      ousue                   coudre              po:ppas po:adj is:fem is:sg
SFX xO   oudre      ousues                  coudre              po:ppas po:adj is:fem is:pl
SFX xO   oudre      ouds                    coudre              po:ipre po:1sg po:2sg
SFX xO   oudre      oud                     coudre              po:ipre po:3sg
SFX xO   oudre      ousons                  coudre              po:ipre po:1pl
SFX xO   oudre      ousez                   coudre              po:ipre po:2pl
SFX xO   oudre      ousent                  coudre              po:ipre po:spre po:3pl
SFX xO   oudre      ousais                  coudre              po:iimp po:1sg po:2sg
SFX xO   oudre      ousait                  coudre              po:iimp po:3sg
SFX xO   oudre      ousions                 coudre              po:iimp po:spre po:1pl
SFX xO   oudre      ousiez                  coudre              po:iimp po:spre po:2pl
SFX xO   oudre      ousaient                coudre              po:iimp po:3pl
SFX xO   oudre      ousis                   coudre              po:ipsi po:1sg po:2sg
SFX xO   oudre      ousit                   coudre              po:ipsi po:3sg
SFX xO   oudre      ousîmes                 coudre              po:ipsi po:1pl
SFX xO   oudre      ousîtes                 coudre              po:ipsi po:2pl
SFX xO   oudre      ousirent                coudre              po:ipsi po:3pl!
SFX xO   oudre      oudrai                  coudre              po:ifut po:1sg
SFX xO   oudre      oudras                  coudre              po:ifut po:2sg
SFX xO   oudre      oudra                   coudre              po:ifut po:3sg
SFX xO   oudre      oudrons                 coudre              po:ifut po:1pl
SFX xO   oudre      oudrez                  coudre              po:ifut po:2pl
SFX xO   oudre      oudront                 coudre              po:ifut po:3pl!
SFX xO   oudre      oudrais                 coudre              po:cond po:1sg po:2sg
SFX xO   oudre      oudrait                 coudre              po:cond po:3sg
SFX xO   oudre      oudrions                coudre              po:cond po:1pl
SFX xO   oudre      oudriez                 coudre              po:cond po:2pl
SFX xO   oudre      oudraient               coudre              po:cond po:3pl
SFX xO   oudre      ouse                    coudre              po:spre po:1sg po:3sg
SFX xO   oudre      ouses                   coudre              po:spre po:2sg
SFX xO   oudre      ousisse                 coudre              po:simp po:1sg
SFX xO   oudre      ousisses                coudre              po:simp po:2sg
SFX xO   oudre      ousît                   coudre              po:simp po:3sg
SFX xO   oudre      ousissions              coudre              po:simp po:1pl
SFX xO   oudre      ousissiez               coudre              po:simp po:2pl
SFX xO   oudre      ousissent               coudre              po:simp po:3pl
SFX xO   oudre      ouds                    coudre              po:impe po:2sg
SFX xO   oudre      ousons                  coudre              po:impe po:1pl
SFX xO   oudre      ousez                   coudre              po:impe po:2pl

# moudre [T] | émoudre [T] | remoudre [T]
SFX xP Y 43
SFX xP   oudre      oudre                   moudre              po:infi
SFX xP   oudre      oulant                  moudre              po:ppre
SFX xP   oudre      oulu                    moudre              po:ppas po:adj is:mas is:sg
SFX xP   oudre      oulus                   moudre              po:ppas po:adj is:mas is:pl
SFX xP   oudre      oulue                   moudre              po:ppas po:adj is:fem is:sg
SFX xP   oudre      oulues                  moudre              po:ppas po:adj is:fem is:pl
SFX xP   oudre      ouds                    moudre              po:ipre po:1sg po:2sg
SFX xP   oudre      oud                     moudre              po:ipre po:3sg
SFX xP   oudre      oulons                  moudre              po:ipre po:1pl
SFX xP   oudre      oulez                   moudre              po:ipre po:2pl
SFX xP   oudre      oulent                  moudre              po:ipre po:spre po:3pl
SFX xP   oudre      oulais                  moudre              po:iimp po:1sg po:2sg
SFX xP   oudre      oulait                  moudre              po:iimp po:3sg
SFX xP   oudre      oulions                 moudre              po:iimp po:spre po:1pl
SFX xP   oudre      ouliez                  moudre              po:iimp po:spre po:2pl
SFX xP   oudre      oulaient                moudre              po:iimp po:3pl
SFX xP   oudre      oulus                   moudre              po:ipsi po:1sg po:2sg
SFX xP   oudre      oulut                   moudre              po:ipsi po:3sg
SFX xP   oudre      oulûmes                 moudre              po:ipsi po:1pl
SFX xP   oudre      oulûtes                 moudre              po:ipsi po:2pl
SFX xP   oudre      oulurent                moudre              po:ipsi po:3pl!
SFX xP   oudre      oudrai                  moudre              po:ifut po:1sg
SFX xP   oudre      oudras                  moudre              po:ifut po:2sg
SFX xP   oudre      oudra                   moudre              po:ifut po:3sg
SFX xP   oudre      oudrons                 moudre              po:ifut po:1pl
SFX xP   oudre      oudrez                  moudre              po:ifut po:2pl
SFX xP   oudre      oudront                 moudre              po:ifut po:3pl!
SFX xP   oudre      oudrais                 moudre              po:cond po:1sg po:2sg
SFX xP   oudre      oudrait                 moudre              po:cond po:3sg
SFX xP   oudre      oudrions                moudre              po:cond po:1pl
SFX xP   oudre      oudriez                 moudre              po:cond po:2pl
SFX xP   oudre      oudraient               moudre              po:cond po:3pl
SFX xP   oudre      oule                    moudre              po:spre po:1sg po:3sg
SFX xP   oudre      oules                   moudre              po:spre po:2sg
SFX xP   oudre      oulusse                 moudre              po:simp po:1sg
SFX xP   oudre      oulusses                moudre              po:simp po:2sg
SFX xP   oudre      oulût                   moudre              po:simp po:3sg
SFX xP   oudre      oulussions              moudre              po:simp po:1pl
SFX xP   oudre      oulussiez               moudre              po:simp po:2pl
SFX xP   oudre      oulussent               moudre              po:simp po:3pl
SFX xP   oudre      ouds                    moudre              po:impe po:2sg
SFX xP   oudre      oulons                  moudre              po:impe po:1pl
SFX xP   oudre      oulez                   moudre              po:impe po:2pl

# suivre [I,T,P] | poursuivre [T,P]
SFX xQ N 43
SFX xQ   uivre      uivre                   suivre              po:infi
SFX xQ   uivre      uivant                  suivre              po:ppre
SFX xQ   uivre      uivi                    suivre              po:ppas po:adj is:mas is:sg
SFX xQ   uivre      uivis                   suivre              po:ppas po:adj is:mas is:pl
SFX xQ   uivre      uivie                   suivre              po:ppas po:adj is:fem is:sg
SFX xQ   uivre      uivies                  suivre              po:ppas po:adj is:fem is:pl
SFX xQ   uivre      uis                     suivre              po:ipre po:1sg po:2sg
SFX xQ   uivre      uit                     suivre              po:ipre po:3sg
SFX xQ   uivre      uivons                  suivre              po:ipre po:1pl
SFX xQ   uivre      uivez                   suivre              po:ipre po:2pl
SFX xQ   uivre      uivent                  suivre              po:ipre po:spre po:3pl
SFX xQ   uivre      uivais                  suivre              po:iimp po:1sg po:2sg
SFX xQ   uivre      uivait                  suivre              po:iimp po:3sg
SFX xQ   uivre      uivions                 suivre              po:iimp po:spre po:1pl
SFX xQ   uivre      uiviez                  suivre              po:iimp po:spre po:2pl
SFX xQ   uivre      uivaient                suivre              po:iimp po:3pl
SFX xQ   uivre      uivis                   suivre              po:ipsi po:1sg po:2sg
SFX xQ   uivre      uivit                   suivre              po:ipsi po:3sg
SFX xQ   uivre      uivîmes                 suivre              po:ipsi po:1pl
SFX xQ   uivre      uivîtes                 suivre              po:ipsi po:2pl
SFX xQ   uivre      uivirent                suivre              po:ipsi po:3pl!
SFX xQ   uivre      uivrai                  suivre              po:ifut po:1sg
SFX xQ   uivre      uivras                  suivre              po:ifut po:2sg
SFX xQ   uivre      uivra                   suivre              po:ifut po:3sg
SFX xQ   uivre      uivrons                 suivre              po:ifut po:1pl
SFX xQ   uivre      uivrez                  suivre              po:ifut po:2pl
SFX xQ   uivre      uivront                 suivre              po:ifut po:3pl!
SFX xQ   uivre      uivrais                 suivre              po:cond po:1sg po:2sg
SFX xQ   uivre      uivrait                 suivre              po:cond po:3sg
SFX xQ   uivre      uivrions                suivre              po:cond po:1pl
SFX xQ   uivre      uivriez                 suivre              po:cond po:2pl
SFX xQ   uivre      uivraient               suivre              po:cond po:3pl
SFX xQ   uivre      uive                    suivre              po:spre po:1sg po:3sg
SFX xQ   uivre      uives                   suivre              po:spre po:2sg
SFX xQ   uivre      uivisse                 suivre              po:simp po:1sg
SFX xQ   uivre      uivisses                suivre              po:simp po:2sg
SFX xQ   uivre      uivît                   suivre              po:simp po:3sg
SFX xQ   uivre      uivissions              suivre              po:simp po:1pl
SFX xQ   uivre      uivissiez               suivre              po:simp po:2pl
SFX xQ   uivre      uivissent               suivre              po:simp po:3pl
SFX xQ   uivre      uis                     suivre              po:impe po:2sg
SFX xQ   uivre      uivons                  suivre              po:impe po:1pl
SFX xQ   uivre      uivez                   suivre              po:impe po:2pl

# s'ensuivre [P]
SFX xR Y 16
SFX xR   suivre     suivre                  suivre              po:infi
SFX xR   suivre     suivant                 suivre              po:ppre
SFX xR   suivre     suivi                   suivre              po:ppas is:epi is:inv
SFX xR   suivre     suit                    suivre              po:ipre po:3sg
SFX xR   suivre     suivent                 suivre              po:ipre po:spre po:3pl
SFX xR   suivre     suivait                 suivre              po:iimp po:3sg
SFX xR   suivre     suivaient               suivre              po:iimp po:3pl
SFX xR   suivre     suivit                  suivre              po:ipsi po:3sg
SFX xR   suivre     suivirent               suivre              po:ipsi po:3pl!
SFX xR   suivre     suivra                  suivre              po:ifut po:3sg
SFX xR   suivre     suivront                suivre              po:ifut po:3pl!
SFX xR   suivre     suivrait                suivre              po:cond po:3sg
SFX xR   suivre     suivraient              suivre              po:cond po:3pl
SFX xR   suivre     suive                   suivre              po:spre po:3sg
SFX xR   suivre     suivît                  suivre              po:simp po:3sg
SFX xR   suivre     suivissent              suivre              po:simp po:3pl!

# vivre [I,T] | revivre [I,T] | survivre [I,T,Ti]
SFX xS N 39
SFX xS   ivre       ivre                    vivre               po:infi
SFX xS   ivre       ivant                   vivre               po:ppre
SFX xS   ivre       is                      vivre               po:ipre po:1sg po:2sg
SFX xS   ivre       it                      vivre               po:ipre po:3sg
SFX xS   ivre       ivons                   vivre               po:ipre po:1pl
SFX xS   ivre       ivez                    vivre               po:ipre po:2pl
SFX xS   ivre       ivent                   vivre               po:ipre po:spre po:3pl
SFX xS   ivre       ivais                   vivre               po:iimp po:1sg po:2sg
SFX xS   ivre       ivait                   vivre               po:iimp po:3sg
SFX xS   ivre       ivions                  vivre               po:iimp po:spre po:1pl
SFX xS   ivre       iviez                   vivre               po:iimp po:spre po:2pl
SFX xS   ivre       ivaient                 vivre               po:iimp po:3pl
SFX xS   ivre       écus                    vivre               po:ipsi po:1sg po:2sg
SFX xS   ivre       écut                    vivre               po:ipsi po:3sg
SFX xS   ivre       écûmes                  vivre               po:ipsi po:1pl
SFX xS   ivre       écûtes                  vivre               po:ipsi po:2pl
SFX xS   ivre       écurent                 vivre               po:ipsi po:3pl!
SFX xS   ivre       ivrai                   vivre               po:ifut po:1sg
SFX xS   ivre       ivras                   vivre               po:ifut po:2sg
SFX xS   ivre       ivra                    vivre               po:ifut po:3sg
SFX xS   ivre       ivrons                  vivre               po:ifut po:1pl
SFX xS   ivre       ivrez                   vivre               po:ifut po:2pl
SFX xS   ivre       ivront                  vivre               po:ifut po:3pl!
SFX xS   ivre       ivrais                  vivre               po:cond po:1sg po:2sg
SFX xS   ivre       ivrait                  vivre               po:cond po:3sg
SFX xS   ivre       ivrions                 vivre               po:cond po:1pl
SFX xS   ivre       ivriez                  vivre               po:cond po:2pl
SFX xS   ivre       ivraient                vivre               po:cond po:3pl
SFX xS   ivre       ive                     vivre               po:spre po:1sg po:3sg
SFX xS   ivre       ives                    vivre               po:spre po:2sg
SFX xS   ivre       écusse                  vivre               po:simp po:1sg
SFX xS   ivre       écusses                 vivre               po:simp po:2sg
SFX xS   ivre       écût                    vivre               po:simp po:3sg
SFX xS   ivre       écussions               vivre               po:simp po:1pl
SFX xS   ivre       écussiez                vivre               po:simp po:2pl
SFX xS   ivre       écussent                vivre               po:simp po:3pl
SFX xS   ivre       is                      vivre               po:impe po:2sg
SFX xS   ivre       ivons                   vivre               po:impe po:1pl
SFX xS   ivre       ivez                    vivre               po:impe po:2pl

# verbes en -ire ------------------------------------------------------------------------------------------------------

# écrire [I,T,Ti,P] | récrire [T] | réécrire [T] | décrire [T] | circonscrire [T,P] | inscrire [T,P]
# réinscrire [T,P] | prescrire [I,T,P] | proscrire [T] | souscrire [I,T,Ti] | transcrire [T] | retranscrire [T]
SFX y1 Y 43
SFX y1   crire      crire                   crire               po:infi
SFX y1   crire      crivant                 crire               po:ppre
SFX y1   crire      crit                    crire               po:ppas po:adj is:mas is:sg
SFX y1   crire      crits                   crire               po:ppas po:adj is:mas is:pl
SFX y1   crire      crite                   crire               po:ppas po:adj is:fem is:sg
SFX y1   crire      crites                  crire               po:ppas po:adj is:fem is:pl
SFX y1   crire      cris                    crire               po:ipre po:1sg po:2sg
SFX y1   crire      crit                    crire               po:ipre po:3sg
SFX y1   crire      crivons                 crire               po:ipre po:1pl
SFX y1   crire      crivez                  crire               po:ipre po:2pl
SFX y1   crire      crivent                 crire               po:ipre po:spre po:3pl
SFX y1   crire      crivais                 crire               po:iimp po:1sg po:2sg
SFX y1   crire      crivait                 crire               po:iimp po:3sg
SFX y1   crire      crivions                crire               po:iimp po:spre po:1pl
SFX y1   crire      criviez                 crire               po:iimp po:spre po:2pl
SFX y1   crire      crivaient               crire               po:iimp po:3pl
SFX y1   crire      crivis                  crire               po:ipsi po:1sg po:2sg
SFX y1   crire      crivit                  crire               po:ipsi po:3sg
SFX y1   crire      crivîmes                crire               po:ipsi po:1pl
SFX y1   crire      crivîtes                crire               po:ipsi po:2pl
SFX y1   crire      crivirent               crire               po:ipsi po:3pl!
SFX y1   crire      crirai                  crire               po:ifut po:1sg
SFX y1   crire      criras                  crire               po:ifut po:2sg
SFX y1   crire      crira                   crire               po:ifut po:3sg
SFX y1   crire      crirons                 crire               po:ifut po:1pl
SFX y1   crire      crirez                  crire               po:ifut po:2pl
SFX y1   crire      criront                 crire               po:ifut po:3pl!
SFX y1   crire      crirais                 crire               po:cond po:1sg po:2sg
SFX y1   crire      crirait                 crire               po:cond po:3sg
SFX y1   crire      cririons                crire               po:cond po:1pl
SFX y1   crire      cririez                 crire               po:cond po:2pl
SFX y1   crire      criraient               crire               po:cond po:3pl
SFX y1   crire      crive                   crire               po:spre po:1sg po:3sg
SFX y1   crire      crives                  crire               po:spre po:2sg
SFX y1   crire      crivisse                crire               po:simp po:1sg
SFX y1   crire      crivisses               crire               po:simp po:2sg
SFX y1   crire      crivît                  crire               po:simp po:3sg
SFX y1   crire      crivissions             crire               po:simp po:1pl
SFX y1   crire      crivissiez              crire               po:simp po:2pl
SFX y1   crire      crivissent              crire               po:simp po:3pl
SFX y1   crire      cris                    crire               po:impe po:2sg
SFX y1   crire      crivons                 crire               po:impe po:1pl
SFX y1   crire      crivez                  crire               po:impe po:2pl

# lire [I,T,P] | relire [T,P]
SFX yA N 43
SFX yA   ire        ire                     lire                po:infi
SFX yA   ire        isant                   lire                po:ppre
SFX yA   ire        u                       lire                po:ppas po:adj is:mas is:sg
SFX yA   ire        us                      lire                po:ppas po:adj is:mas is:pl
SFX yA   ire        ue                      lire                po:ppas po:adj is:fem is:sg
SFX yA   ire        ues                     lire                po:ppas po:adj is:fem is:pl
SFX yA   ire        is                      lire                po:ipre po:1sg po:2sg
SFX yA   ire        it                      lire                po:ipre po:3sg
SFX yA   ire        isons                   lire                po:ipre po:1pl
SFX yA   ire        isez                    lire                po:ipre po:2pl
SFX yA   ire        isent                   lire                po:ipre po:spre po:3pl
SFX yA   ire        isais                   lire                po:iimp po:1sg po:2sg
SFX yA   ire        isait                   lire                po:iimp po:3sg
SFX yA   ire        isions                  lire                po:iimp po:spre po:1pl
SFX yA   ire        isiez                   lire                po:iimp po:spre po:2pl
SFX yA   ire        isaient                 lire                po:iimp po:3pl
SFX yA   ire        us                      lire                po:ipsi po:1sg po:2sg
SFX yA   ire        ut                      lire                po:ipsi po:3sg
SFX yA   ire        ûmes                    lire                po:ipsi po:1pl
SFX yA   ire        ûtes                    lire                po:ipsi po:2pl
SFX yA   ire        urent                   lire                po:ipsi po:3pl!
SFX yA   ire        irai                    lire                po:ifut po:1sg
SFX yA   ire        iras                    lire                po:ifut po:2sg
SFX yA   ire        ira                     lire                po:ifut po:3sg
SFX yA   ire        irons                   lire                po:ifut po:1pl
SFX yA   ire        irez                    lire                po:ifut po:2pl
SFX yA   ire        iront                   lire                po:ifut po:3pl!
SFX yA   ire        irais                   lire                po:cond po:1sg po:2sg
SFX yA   ire        irait                   lire                po:cond po:3sg
SFX yA   ire        irions                  lire                po:cond po:1pl
SFX yA   ire        iriez                   lire                po:cond po:2pl
SFX yA   ire        iraient                 lire                po:cond po:3pl
SFX yA   ire        ise                     lire                po:spre po:1sg po:3sg
SFX yA   ire        ises                    lire                po:spre po:2sg
SFX yA   ire        usse                    lire                po:simp po:1sg
SFX yA   ire        usses                   lire                po:simp po:2sg
SFX yA   ire        ût                      lire                po:simp po:3sg
SFX yA   ire        ussions                 lire                po:simp po:1pl
SFX yA   ire        ussiez                  lire                po:simp po:2pl
SFX yA   ire        ussent                  lire                po:simp po:3pl
SFX yA   ire        is                      lire                po:impe po:2sg
SFX yA   ire        isons                   lire                po:impe po:1pl
SFX yA   ire        isez                    lire                po:impe po:2pl

# élire [T] | réélire [T]
SFX yB Y 43
SFX yB   lire       lire                    lire                po:infi
SFX yB   lire       lisant                  lire                po:ppre
SFX yB   lire       lu                      lire                po:ppas po:adj is:mas is:sg
SFX yB   lire       lus                     lire                po:ppas po:adj is:mas is:pl
SFX yB   lire       lue                     lire                po:ppas po:adj is:fem is:sg
SFX yB   lire       lues                    lire                po:ppas po:adj is:fem is:pl
SFX yB   lire       lis                     lire                po:ipre po:1sg po:2sg
SFX yB   lire       lit                     lire                po:ipre po:3sg
SFX yB   lire       lisons                  lire                po:ipre po:1pl
SFX yB   lire       lisez                   lire                po:ipre po:2pl
SFX yB   lire       lisent                  lire                po:ipre po:spre po:3pl
SFX yB   lire       lisais                  lire                po:iimp po:1sg po:2sg
SFX yB   lire       lisait                  lire                po:iimp po:3sg
SFX yB   lire       lisions                 lire                po:iimp po:spre po:1pl
SFX yB   lire       lisiez                  lire                po:iimp po:spre po:2pl
SFX yB   lire       lisaient                lire                po:iimp po:3pl
SFX yB   lire       lus                     lire                po:ipsi po:1sg po:2sg
SFX yB   lire       lut                     lire                po:ipsi po:3sg
SFX yB   lire       lûmes                   lire                po:ipsi po:1pl
SFX yB   lire       lûtes                   lire                po:ipsi po:2pl
SFX yB   lire       lurent                  lire                po:ipsi po:3pl!
SFX yB   lire       lirai                   lire                po:ifut po:1sg
SFX yB   lire       liras                   lire                po:ifut po:2sg
SFX yB   lire       lira                    lire                po:ifut po:3sg
SFX yB   lire       lirons                  lire                po:ifut po:1pl
SFX yB   lire       lirez                   lire                po:ifut po:2pl
SFX yB   lire       liront                  lire                po:ifut po:3pl!
SFX yB   lire       lirais                  lire                po:cond po:1sg po:2sg
SFX yB   lire       lirait                  lire                po:cond po:3sg
SFX yB   lire       lirions                 lire                po:cond po:1pl
SFX yB   lire       liriez                  lire                po:cond po:2pl
SFX yB   lire       liraient                lire                po:cond po:3pl
SFX yB   lire       lise                    lire                po:spre po:1sg po:3sg
SFX yB   lire       lises                   lire                po:spre po:2sg
SFX yB   lire       lusse                   lire                po:simp po:1sg
SFX yB   lire       lusses                  lire                po:simp po:2sg
SFX yB   lire       lût                     lire                po:simp po:3sg
SFX yB   lire       lussions                lire                po:simp po:1pl
SFX yB   lire       lussiez                 lire                po:simp po:2pl
SFX yB   lire       lussent                 lire                po:simp po:3pl
SFX yB   lire       lis                     lire                po:impe po:2sg
SFX yB   lire       lisons                  lire                po:impe po:1pl
SFX yB   lire       lisez                   lire                po:impe po:2pl

# dire [T,Ti,P] | redire [T,Ti]
SFX yC N 41
SFX yC   ire        ire                     dire                po:infi
SFX yC   ire        isant                   dire                po:ppre
SFX yC   ire        it                      dire                po:ppas po:adj is:mas is:sg
SFX yC   ire        its                     dire                po:ppas po:adj is:mas is:pl
SFX yC   ire        ite                     dire                po:ppas po:adj is:fem is:sg
SFX yC   ire        ites                    dire                po:ppas po:adj is:fem is:pl
SFX yC   ire        is                      dire                po:ipre po:ipsi po:1sg po:2sg
SFX yC   ire        it                      dire                po:ipre po:ipsi po:3sg
SFX yC   ire        isons                   dire                po:ipre po:1pl
SFX yC   ire        ites                    dire                po:ipre po:2pl
SFX yC   ire        isent                   dire                po:ipre po:spre po:3pl
SFX yC   ire        isais                   dire                po:iimp po:1sg po:2sg
SFX yC   ire        isait                   dire                po:iimp po:3sg
SFX yC   ire        isions                  dire                po:iimp po:spre po:1pl
SFX yC   ire        isiez                   dire                po:iimp po:spre po:2pl
SFX yC   ire        isaient                 dire                po:iimp po:3pl
SFX yC   ire        îmes                    dire                po:ipsi po:1pl
SFX yC   ire        îtes                    dire                po:ipsi po:2pl
SFX yC   ire        irent                   dire                po:ipsi po:3pl!
SFX yC   ire        irai                    dire                po:ifut po:1sg
SFX yC   ire        iras                    dire                po:ifut po:2sg
SFX yC   ire        ira                     dire                po:ifut po:3sg
SFX yC   ire        irons                   dire                po:ifut po:1pl
SFX yC   ire        irez                    dire                po:ifut po:2pl
SFX yC   ire        iront                   dire                po:ifut po:3pl!
SFX yC   ire        irais                   dire                po:cond po:1sg po:2sg
SFX yC   ire        irait                   dire                po:cond po:3sg
SFX yC   ire        irions                  dire                po:cond po:1pl
SFX yC   ire        iriez                   dire                po:cond po:2pl
SFX yC   ire        iraient                 dire                po:cond po:3pl
SFX yC   ire        ise                     dire                po:spre po:1sg po:3sg
SFX yC   ire        ises                    dire                po:spre po:2sg
SFX yC   ire        isse                    dire                po:simp po:1sg
SFX yC   ire        isses                   dire                po:simp po:2sg
SFX yC   ire        ît                      dire                po:simp po:3sg
SFX yC   ire        issions                 dire                po:simp po:1pl
SFX yC   ire        issiez                  dire                po:simp po:2pl
SFX yC   ire        issent                  dire                po:simp po:3pl
SFX yC   ire        is                      dire                po:impe po:2sg
SFX yC   ire        isons                   dire                po:impe po:1pl
SFX yC   ire        ites                    dire                po:impe po:2pl

# contredire [T,P] | dédire [T,P] | interdire [T,P] | prédire [T,P]
SFX yD Y 41
SFX yD   dire       dire                    dire                po:infi
SFX yD   dire       disant                  dire                po:ppre
SFX yD   dire       dit                     dire                po:ppas po:adj is:mas is:sg
SFX yD   dire       dits                    dire                po:ppas po:adj is:mas is:pl
SFX yD   dire       dite                    dire                po:ppas po:adj is:fem is:sg
SFX yD   dire       dites                   dire                po:ppas po:adj is:fem is:pl
SFX yD   dire       dis                     dire                po:ipre po:ipsi po:1sg po:2sg
SFX yD   dire       dit                     dire                po:ipre po:ipsi po:3sg
SFX yD   dire       disons                  dire                po:ipre po:1pl
SFX yD   dire       disez                   dire                po:ipre po:2pl
SFX yD   dire       disent                  dire                po:ipre po:spre po:3pl
SFX yD   dire       disais                  dire                po:iimp po:1sg po:2sg
SFX yD   dire       disait                  dire                po:iimp po:3sg
SFX yD   dire       disions                 dire                po:iimp po:spre po:1pl
SFX yD   dire       disiez                  dire                po:iimp po:spre po:2pl
SFX yD   dire       disaient                dire                po:iimp po:3pl
SFX yD   dire       dîmes                   dire                po:ipsi po:1pl
SFX yD   dire       dîtes                   dire                po:ipsi po:2pl
SFX yD   dire       dirent                  dire                po:ipsi po:3pl!
SFX yD   dire       dirai                   dire                po:ifut po:1sg
SFX yD   dire       diras                   dire                po:ifut po:2sg
SFX yD   dire       dira                    dire                po:ifut po:3sg
SFX yD   dire       dirons                  dire                po:ifut po:1pl
SFX yD   dire       direz                   dire                po:ifut po:2pl
SFX yD   dire       diront                  dire                po:ifut po:3pl!
SFX yD   dire       dirais                  dire                po:cond po:1sg po:2sg
SFX yD   dire       dirait                  dire                po:cond po:3sg
SFX yD   dire       dirions                 dire                po:cond po:1pl
SFX yD   dire       diriez                  dire                po:cond po:2pl
SFX yD   dire       diraient                dire                po:cond po:3pl
SFX yD   dire       dise                    dire                po:spre po:1sg po:3sg
SFX yD   dire       dises                   dire                po:spre po:2sg
SFX yD   dire       disse                   dire                po:simp po:1sg
SFX yD   dire       disses                  dire                po:simp po:2sg
SFX yD   dire       dît                     dire                po:simp po:3sg
SFX yD   dire       dissions                dire                po:simp po:1pl
SFX yD   dire       dissiez                 dire                po:simp po:2pl
SFX yD   dire       dissent                 dire                po:simp po:3pl
SFX yD   dire       dis                     dire                po:impe po:2sg
SFX yD   dire       disons                  dire                po:impe po:1pl
SFX yD   dire       disez                   dire                po:impe po:2pl

# médire [Ti]
SFX yE N 38
SFX yE   édire      édire                       édire               po:infi
SFX yE   édire      édisant                     édire               po:ppre
SFX yE   édire      édit                        édire               po:ppas is:epi is:inv
SFX yE   édire      édis                        édire               po:ipre po:ipsi po:1sg po:2sg
SFX yE   édire      édit                        édire               po:ipre po:ipsi po:3sg
SFX yE   édire      édisons                     édire               po:ipre po:1pl
SFX yE   édire      édisez                      édire               po:ipre po:2pl
SFX yE   édire      édisent                     édire               po:ipre po:spre po:3pl
SFX yE   édire      édisais                     édire               po:iimp po:1sg po:2sg
SFX yE   édire      édisait                     édire               po:iimp po:3sg
SFX yE   édire      édisions                    édire               po:iimp po:spre po:1pl
SFX yE   édire      édisiez                     édire               po:iimp po:spre po:2pl
SFX yE   édire      édisaient                   édire               po:iimp po:3pl
SFX yE   édire      édîmes                      édire               po:ipsi po:1pl
SFX yE   édire      édîtes                      édire               po:ipsi po:2pl
SFX yE   édire      édirent                     édire               po:ipsi po:3pl!
SFX yE   édire      édirai                      édire               po:ifut po:1sg
SFX yE   édire      édiras                      édire               po:ifut po:2sg
SFX yE   édire      édira                       édire               po:ifut po:3sg
SFX yE   édire      édirons                     édire               po:ifut po:1pl
SFX yE   édire      édirez                      édire               po:ifut po:2pl
SFX yE   édire      édiront                     édire               po:ifut po:3pl!
SFX yE   édire      édirais                     édire               po:cond po:1sg po:2sg
SFX yE   édire      édirait                     édire               po:cond po:3sg
SFX yE   édire      édirions                    édire               po:cond po:1pl
SFX yE   édire      édiriez                     édire               po:cond po:2pl
SFX yE   édire      édiraient                   édire               po:cond po:3pl
SFX yE   édire      édise                       édire               po:spre po:1sg po:3sg
SFX yE   édire      édises                      édire               po:spre po:2sg
SFX yE   édire      édisse                      édire               po:simp po:1sg
SFX yE   édire      édisses                     édire               po:simp po:2sg
SFX yE   édire      édît                        édire               po:simp po:3sg
SFX yE   édire      édissions                   édire               po:simp po:1pl
SFX yE   édire      édissiez                    édire               po:simp po:2pl
SFX yE   édire      édissent                    édire               po:simp po:3pl
SFX yE   édire      édis                        édire               po:impe po:2sg
SFX yE   édire      édisons                     édire               po:impe po:1pl
SFX yE   édire      édisez                      édire               po:impe po:2pl

# maudire [T]
SFX yF N 37
SFX yF   audire     audire                      udire               po:infi
SFX yF   audire     audissant                   udire               po:ppre
SFX yF   audire     audit                       udire               po:ppas po:adj is:mas is:sg
SFX yF   audire     audits                      udire               po:ppas po:adj is:mas is:pl
SFX yF   audire     audite                      udire               po:ppas po:adj is:fem is:sg
SFX yF   audire     audites                     udire               po:ppas po:adj is:fem is:pl
SFX yF   audire     audis                       udire               po:ipre po:ipsi po:1sg po:2sg
SFX yF   audire     audit                       udire               po:ipre po:ipsi po:3sg
SFX yF   audire     audissons                   udire               po:ipre po:1pl
SFX yF   audire     audissez                    udire               po:ipre po:2pl
SFX yF   audire     audissent                   udire               po:ipre po:spre po:simp po:3pl
SFX yF   audire     audissais                   udire               po:iimp po:1sg po:2sg
SFX yF   audire     audissait                   udire               po:iimp po:3sg
SFX yF   audire     audissions                  udire               po:iimp po:spre po:simp po:1pl
SFX yF   audire     audissiez                   udire               po:iimp po:spre po:simp po:2pl
SFX yF   audire     audissaient                 udire               po:iimp po:3pl
SFX yF   audire     audîmes                     udire               po:ipsi po:1pl
SFX yF   audire     audîtes                     udire               po:ipsi po:2pl
SFX yF   audire     audirent                    udire               po:ipsi po:3pl!
SFX yF   audire     audirai                     udire               po:ifut po:1sg
SFX yF   audire     audiras                     udire               po:ifut po:2sg
SFX yF   audire     audira                      udire               po:ifut po:3sg
SFX yF   audire     audirons                    udire               po:ifut po:1pl
SFX yF   audire     audirez                     udire               po:ifut po:2pl
SFX yF   audire     audiront                    udire               po:ifut po:3pl!
SFX yF   audire     audirais                    udire               po:cond po:1sg po:2sg
SFX yF   audire     audirait                    udire               po:cond po:3sg
SFX yF   audire     audirions                   udire               po:cond po:1pl
SFX yF   audire     audiriez                    udire               po:cond po:2pl
SFX yF   audire     audiraient                  udire               po:cond po:3pl
SFX yF   audire     audisse                     udire               po:spre po:simp po:1sg
SFX yF   audire     audisses                    udire               po:spre po:simp po:2sg
SFX yF   audire     audisse                     udire               po:spre po:3sg
SFX yF   audire     audît                       udire               po:simp po:3sg
SFX yF   audire     audis                       udire               po:impe po:2sg
SFX yF   audire     audissons                   udire               po:impe po:1pl
SFX yF   audire     audissez                    udire               po:impe po:2pl

# s’adire [P] (belgicisme)
SFX yG Y 38
SFX yG   dire       dire                        dire                po:infi
SFX yG   dire       disant                      dire                po:ppre
SFX yG   dire       dit                         dire                po:ppas is:epi is:inv
SFX yG   dire       dis                         dire                po:ipre po:ipsi po:1sg po:2sg
SFX yG   dire       dit                         dire                po:ipre po:ipsi po:3sg
SFX yG   dire       disons                      dire                po:ipre po:1pl
SFX yG   dire       disez                       dire                po:ipre po:2pl
SFX yG   dire       disent                      dire                po:ipre po:spre po:3pl
SFX yG   dire       disais                      dire                po:iimp po:1sg po:2sg
SFX yG   dire       disait                      dire                po:iimp po:3sg
SFX yG   dire       disions                     dire                po:iimp po:spre po:1pl
SFX yG   dire       disiez                      dire                po:iimp po:spre po:2pl
SFX yG   dire       disaient                    dire                po:iimp po:3pl
SFX yG   dire       dîmes                       dire                po:ipsi po:1pl
SFX yG   dire       dîtes                       dire                po:ipsi po:2pl
SFX yG   dire       dirent                      dire                po:ipsi po:3pl!
SFX yG   dire       dirai                       dire                po:ifut po:1sg
SFX yG   dire       diras                       dire                po:ifut po:2sg
SFX yG   dire       dira                        dire                po:ifut po:3sg
SFX yG   dire       dirons                      dire                po:ifut po:1pl
SFX yG   dire       direz                       dire                po:ifut po:2pl
SFX yG   dire       diront                      dire                po:ifut po:3pl!
SFX yG   dire       dirais                      dire                po:cond po:1sg po:2sg
SFX yG   dire       dirait                      dire                po:cond po:3sg
SFX yG   dire       dirions                     dire                po:cond po:1pl
SFX yG   dire       diriez                      dire                po:cond po:2pl
SFX yG   dire       diraient                    dire                po:cond po:3pl
SFX yG   dire       dise                        dire                po:spre po:1sg po:3sg
SFX yG   dire       dises                       dire                po:spre po:2sg
SFX yG   dire       disse                       dire                po:simp po:1sg
SFX yG   dire       disses                      dire                po:simp po:2sg
SFX yG   dire       dît                         dire                po:simp po:3sg
SFX yG   dire       dissions                    dire                po:simp po:1pl
SFX yG   dire       dissiez                     dire                po:simp po:2pl
SFX yG   dire       dissent                     dire                po:simp po:3pl
SFX yG   dire       dis                         dire                po:impe po:2sg
SFX yG   dire       disons                      dire                po:impe po:1pl
SFX yG   dire       disez                       dire                po:impe po:2pl

# bruire [I]
SFX yJ N 8
SFX yJ   ruire      ruire                       uire                po:infi
SFX yJ   ruire      ruissant                    uire                po:ppre
SFX yJ   ruire      rui                         uire                po:ppas is:epi is:inv
SFX yJ   ruire      ruit                        uire                po:ipre po:3sg
SFX yJ   ruire      ruissent                    uire                po:ipre po:spre po:3pl
SFX yJ   ruire      ruissait                    uire                po:iimp po:3sg
SFX yJ   ruire      ruissaient                  uire                po:iimp po:3pl
SFX yJ   ruire      ruisse                      uire                po:spre po:3sg

# subduire [I]
SFX yK N 5
SFX yK   bduire     bduire                      uire                po:infi
SFX yK   bduire     bduit                       uire                po:ppas po:adj is:mas is:sg
SFX yK   bduire     bduits                      uire                po:ppas po:adj is:mas is:pl
SFX yK   bduire     bduite                      uire                po:ppas po:adj is:fem is:sg
SFX yK   bduire     bduites                     uire                po:ppas po:adj is:fem is:pl

# cuire [I,T] | recuire [I,T] | reconduire [T] | éconduire [T] | induire [T] | retraduire [T] | séduire [I,T]
# surproduire [I,T]
SFX yL Y 43
SFX yL   uire       uire                        uire                po:infi
SFX yL   uire       uisant                      uire                po:ppre
SFX yL   uire       uit                         uire                po:ppas po:adj is:mas is:sg
SFX yL   uire       uits                        uire                po:ppas po:adj is:mas is:pl
SFX yL   uire       uite                        uire                po:ppas po:adj is:fem is:sg
SFX yL   uire       uites                       uire                po:ppas po:adj is:fem is:pl
SFX yL   uire       uis                         uire                po:ipre po:1sg po:2sg
SFX yL   uire       uit                         uire                po:ipre po:3sg
SFX yL   uire       uisons                      uire                po:ipre po:1pl
SFX yL   uire       uisez                       uire                po:ipre po:2pl
SFX yL   uire       uisent                      uire                po:ipre po:spre po:3pl
SFX yL   uire       uisais                      uire                po:iimp po:1sg po:2sg
SFX yL   uire       uisait                      uire                po:iimp po:3sg
SFX yL   uire       uisions                     uire                po:iimp po:spre po:1pl
SFX yL   uire       uisiez                      uire                po:iimp po:spre po:2pl
SFX yL   uire       uisaient                    uire                po:iimp po:3pl
SFX yL   uire       uisis                       uire                po:ipsi po:1sg po:2sg
SFX yL   uire       uisit                       uire                po:ipsi po:3sg
SFX yL   uire       uisîmes                     uire                po:ipsi po:1pl
SFX yL   uire       uisîtes                     uire                po:ipsi po:2pl
SFX yL   uire       uisirent                    uire                po:ipsi po:3pl!
SFX yL   uire       uirai                       uire                po:ifut po:1sg
SFX yL   uire       uiras                       uire                po:ifut po:2sg
SFX yL   uire       uira                        uire                po:ifut po:3sg
SFX yL   uire       uirons                      uire                po:ifut po:1pl
SFX yL   uire       uirez                       uire                po:ifut po:2pl
SFX yL   uire       uiront                      uire                po:ifut po:3pl!
SFX yL   uire       uirais                      uire                po:cond po:1sg po:2sg
SFX yL   uire       uirait                      uire                po:cond po:3sg
SFX yL   uire       uirions                     uire                po:cond po:1pl
SFX yL   uire       uiriez                      uire                po:cond po:2pl
SFX yL   uire       uiraient                    uire                po:cond po:3pl
SFX yL   uire       uise                        uire                po:spre po:1sg po:3sg
SFX yL   uire       uises                       uire                po:spre po:2sg
SFX yL   uire       uisisse                     uire                po:simp po:1sg
SFX yL   uire       uisisses                    uire                po:simp po:2sg
SFX yL   uire       uisît                       uire                po:simp po:3sg
SFX yL   uire       uisissions                  uire                po:simp po:1pl
SFX yL   uire       uisissiez                   uire                po:simp po:2pl
SFX yL   uire       uisissent                   uire                po:simp po:3pl
SFX yL   uire       uis                         uire                po:impe po:2sg
SFX yL   uire       uisons                      uire                po:impe po:1pl
SFX yL   uire       uisez                       uire                po:impe po:2pl

# conduire [T,P] | construire [I,T,P] | reconstruire [T,P] | déduire [T,P] | enduire [I,T,P] | introduire [T,P]
# réintroduire [T,P] | produire [I,T,P] | reproduire [I,T,P] | réduire [T,P] | traduire [T,P] | détruire [T,P]
# instruire [T,P]
SFX yM Y 43
SFX yM   uire       uire                        uire                po:infi
SFX yM   uire       uisant                      uire                po:ppre
SFX yM   uire       uit                         uire                po:ppas po:adj is:mas is:sg
SFX yM   uire       uits                        uire                po:ppas po:adj is:mas is:pl
SFX yM   uire       uite                        uire                po:ppas po:adj is:fem is:sg
SFX yM   uire       uites                       uire                po:ppas po:adj is:fem is:pl
SFX yM   uire       uis                         uire                po:ipre po:1sg po:2sg
SFX yM   uire       uit                         uire                po:ipre po:3sg
SFX yM   uire       uisons                      uire                po:ipre po:1pl
SFX yM   uire       uisez                       uire                po:ipre po:2pl
SFX yM   uire       uisent                      uire                po:ipre po:spre po:3pl
SFX yM   uire       uisais                      uire                po:iimp po:1sg po:2sg
SFX yM   uire       uisait                      uire                po:iimp po:3sg
SFX yM   uire       uisions                     uire                po:iimp po:spre po:1pl
SFX yM   uire       uisiez                      uire                po:iimp po:spre po:2pl
SFX yM   uire       uisaient                    uire                po:iimp po:3pl
SFX yM   uire       uisis                       uire                po:ipsi po:1sg po:2sg
SFX yM   uire       uisit                       uire                po:ipsi po:3sg
SFX yM   uire       uisîmes                     uire                po:ipsi po:1pl
SFX yM   uire       uisîtes                     uire                po:ipsi po:2pl
SFX yM   uire       uisirent                    uire                po:ipsi po:3pl!
SFX yM   uire       uirai                       uire                po:ifut po:1sg
SFX yM   uire       uiras                       uire                po:ifut po:2sg
SFX yM   uire       uira                        uire                po:ifut po:3sg
SFX yM   uire       uirons                      uire                po:ifut po:1pl
SFX yM   uire       uirez                       uire                po:ifut po:2pl
SFX yM   uire       uiront                      uire                po:ifut po:3pl!
SFX yM   uire       uirais                      uire                po:cond po:1sg po:2sg
SFX yM   uire       uirait                      uire                po:cond po:3sg
SFX yM   uire       uirions                     uire                po:cond po:1pl
SFX yM   uire       uiriez                      uire                po:cond po:2pl
SFX yM   uire       uiraient                    uire                po:cond po:3pl
SFX yM   uire       uise                        uire                po:spre po:1sg po:3sg
SFX yM   uire       uises                       uire                po:spre po:2sg
SFX yM   uire       uisisse                     uire                po:simp po:1sg
SFX yM   uire       uisisses                    uire                po:simp po:2sg
SFX yM   uire       uisît                       uire                po:simp po:3sg
SFX yM   uire       uisissions                  uire                po:simp po:1pl
SFX yM   uire       uisissiez                   uire                po:simp po:2pl
SFX yM   uire       uisissent                   uire                po:simp po:3pl
SFX yM   uire       uis                         uire                po:impe po:2sg
SFX yM   uire       uisons                      uire                po:impe po:1pl
SFX yM   uire       uisez                       uire                po:impe po:2pl

# s'entredétruire [Pr]
SFX yN Y 33
SFX yN   truire     truire                      uire                po:infi
SFX yN   truire     truisant                    uire                po:ppre
SFX yN   truire     truit                       uire                po:ppas po:adj is:mas is:sg
SFX yN   truire     truits                      uire                po:ppas po:adj is:mas is:pl
SFX yN   truire     truite                      uire                po:ppas po:adj is:fem is:sg
SFX yN   truire     truites                     uire                po:ppas po:adj is:fem is:pl
SFX yN   truire     truit                       uire                po:ipre po:3sg
SFX yN   truire     truisons                    uire                po:ipre po:1pl
SFX yN   truire     truisez                     uire                po:ipre po:2pl
SFX yN   truire     truisent                    uire                po:ipre po:spre po:3pl
SFX yN   truire     truisait                    uire                po:iimp po:3sg
SFX yN   truire     truisions                   uire                po:iimp po:spre po:1pl
SFX yN   truire     truisiez                    uire                po:iimp po:spre po:2pl
SFX yN   truire     truisaient                  uire                po:iimp po:3pl
SFX yN   truire     truisit                     uire                po:ipsi po:3sg
SFX yN   truire     truisîmes                   uire                po:ipsi po:1pl
SFX yN   truire     truisîtes                   uire                po:ipsi po:2pl
SFX yN   truire     truisirent                  uire                po:ipsi po:3pl!
SFX yN   truire     truira                      uire                po:ifut po:3sg
SFX yN   truire     truirons                    uire                po:ifut po:1pl
SFX yN   truire     truirez                     uire                po:ifut po:2pl
SFX yN   truire     truiront                    uire                po:ifut po:3pl!
SFX yN   truire     truirait                    uire                po:cond po:3sg
SFX yN   truire     truirions                   uire                po:cond po:1pl
SFX yN   truire     truiriez                    uire                po:cond po:2pl
SFX yN   truire     truiraient                  uire                po:cond po:3pl
SFX yN   truire     truise                      uire                po:spre po:3sg
SFX yN   truire     truisît                     uire                po:simp po:3sg
SFX yN   truire     truisissions                uire                po:simp po:1pl
SFX yN   truire     truisissiez                 uire                po:simp po:2pl
SFX yN   truire     truisissent                 uire                po:simp po:3pl!
SFX yN   truire     truisons-nous               uire                po:impe po:1pl ds:+pr
SFX yN   truire     truisez-vous                uire                po:impe po:2pl ds:+pr

# s’autodétruire [P]
SFX yO Y 43
SFX yO   détruire   détruire                    détruire            po:infi
SFX yO   détruire   détruisant                  détruire            po:ppre
SFX yO   détruire   détruit                     détruire            po:ppas po:adj is:mas is:sg
SFX yO   détruire   détruits                    détruire            po:ppas po:adj is:mas is:pl
SFX yO   détruire   détruite                    détruire            po:ppas po:adj is:fem is:sg
SFX yO   détruire   détruites                   détruire            po:ppas po:adj is:fem is:pl
SFX yO   détruire   détruis                     détruire            po:ipre po:1sg po:2sg
SFX yO   détruire   détruit                     détruire            po:ipre po:3sg
SFX yO   détruire   détruisons                  détruire            po:ipre po:1pl
SFX yO   détruire   détruisez                   détruire            po:ipre po:2pl
SFX yO   détruire   détruisent                  détruire            po:ipre po:spre po:3pl
SFX yO   détruire   détruisais                  détruire            po:iimp po:1sg po:2sg
SFX yO   détruire   détruisait                  détruire            po:iimp po:3sg
SFX yO   détruire   détruisions                 détruire            po:iimp po:spre po:1pl
SFX yO   détruire   détruisiez                  détruire            po:iimp po:spre po:2pl
SFX yO   détruire   détruisaient                détruire            po:iimp po:3pl
SFX yO   détruire   détruisis                   détruire            po:ipsi po:1sg po:2sg
SFX yO   détruire   détruisit                   détruire            po:ipsi po:3sg
SFX yO   détruire   détruisîmes                 détruire            po:ipsi po:1pl
SFX yO   détruire   détruisîtes                 détruire            po:ipsi po:2pl
SFX yO   détruire   détruisirent                détruire            po:ipsi po:3pl!
SFX yO   détruire   détruirai                   détruire            po:ifut po:1sg
SFX yO   détruire   détruiras                   détruire            po:ifut po:2sg
SFX yO   détruire   détruira                    détruire            po:ifut po:3sg
SFX yO   détruire   détruirons                  détruire            po:ifut po:1pl
SFX yO   détruire   détruirez                   détruire            po:ifut po:2pl
SFX yO   détruire   détruiront                  détruire            po:ifut po:3pl!
SFX yO   détruire   détruirais                  détruire            po:cond po:1sg po:2sg
SFX yO   détruire   détruirait                  détruire            po:cond po:3sg
SFX yO   détruire   détruirions                 détruire            po:cond po:1pl
SFX yO   détruire   détruiriez                  détruire            po:cond po:2pl
SFX yO   détruire   détruiraient                détruire            po:cond po:3pl
SFX yO   détruire   détruise                    détruire            po:spre po:1sg po:3sg
SFX yO   détruire   détruises                   détruire            po:spre po:2sg
SFX yO   détruire   détruisisse                 détruire            po:simp po:1sg
SFX yO   détruire   détruisisses                détruire            po:simp po:2sg
SFX yO   détruire   détruisît                   détruire            po:simp po:3sg
SFX yO   détruire   détruisissions              détruire            po:simp po:1pl
SFX yO   détruire   détruisissiez               détruire            po:simp po:2pl
SFX yO   détruire   détruisissent               détruire            po:simp po:3pl
SFX yO   détruire   détruis                     détruire            po:impe po:2sg
SFX yO   détruire   détruisons                  détruire            po:impe po:1pl
SFX yO   détruire   détruisez                   détruire            po:impe po:2pl

# luire [I] | reluire [I] | nuire [Ti,P]
# luire, reluire : les formes du passé simple sont désuètes (les nouvelles sont semblables au présent)
SFX yU N 40
SFX yU   uire       uire                        uire                po:infi
SFX yU   uire       uisant                      uire                po:ppre
SFX yU   uire       ui                          uire                po:ppas is:epi is:inv
SFX yU   uire       uis                         uire                po:ipre po:1sg po:2sg
SFX yU   uire       uit                         uire                po:ipre po:3sg
SFX yU   uire       uisons                      uire                po:ipre po:1pl
SFX yU   uire       uisez                       uire                po:ipre po:2pl
SFX yU   uire       uisent                      uire                po:ipre po:spre po:3pl
SFX yU   uire       uisais                      uire                po:iimp po:1sg po:2sg
SFX yU   uire       uisait                      uire                po:iimp po:3sg
SFX yU   uire       uisions                     uire                po:iimp po:spre po:1pl
SFX yU   uire       uisiez                      uire                po:iimp po:spre po:2pl
SFX yU   uire       uisaient                    uire                po:iimp po:3pl
SFX yU   uire       uisis                       uire                po:ipsi po:1sg po:2sg
SFX yU   uire       uisit                       uire                po:ipsi po:3sg
SFX yU   uire       uisîmes                     uire                po:ipsi po:1pl
SFX yU   uire       uisîtes                     uire                po:ipsi po:2pl
SFX yU   uire       uisirent                    uire                po:ipsi po:3pl!
SFX yU   uire       uirai                       uire                po:ifut po:1sg
SFX yU   uire       uiras                       uire                po:ifut po:2sg
SFX yU   uire       uira                        uire                po:ifut po:3sg
SFX yU   uire       uirons                      uire                po:ifut po:1pl
SFX yU   uire       uirez                       uire                po:ifut po:2pl
SFX yU   uire       uiront                      uire                po:ifut po:3pl!
SFX yU   uire       uirais                      uire                po:cond po:1sg po:2sg
SFX yU   uire       uirait                      uire                po:cond po:3sg
SFX yU   uire       uirions                     uire                po:cond po:1pl
SFX yU   uire       uiriez                      uire                po:cond po:2pl
SFX yU   uire       uiraient                    uire                po:cond po:3pl
SFX yU   uire       uise                        uire                po:spre po:1sg po:3sg
SFX yU   uire       uises                       uire                po:spre po:2sg
SFX yU   uire       uisisse                     uire                po:simp po:1sg
SFX yU   uire       uisisses                    uire                po:simp po:2sg
SFX yU   uire       uisît                       uire                po:simp po:3sg
SFX yU   uire       uisissions                  uire                po:simp po:1pl
SFX yU   uire       uisissiez                   uire                po:simp po:2pl
SFX yU   uire       uisissent                   uire                po:simp po:3pl
SFX yU   uire       uis                         uire                po:impe po:2sg
SFX yU   uire       uisons                      uire                po:impe po:1pl
SFX yU   uire       uisez                       uire                po:impe po:2pl

# confire [T,P] | déconfire [T] | circoncire [T] | suffire [I,Ti]
SFX yV N 45
SFX yV   ire        ire                     ire                 po:infi
SFX yV   ire        isant                   ire                 po:ppre
SFX yV   ire        it                      nfire               po:ppas po:adj is:mas is:sg
SFX yV   ire        its                     nfire               po:ppas po:adj is:mas is:pl
SFX yV   ire        ite                     nfire               po:ppas po:adj is:fem is:sg
SFX yV   ire        ites                    nfire               po:ppas po:adj is:fem is:pl
SFX yV   ire        is                      cire                po:ppas po:adj is:mas is:inv
SFX yV   ire        ise                     cire                po:ppas po:adj is:fem is:sg
SFX yV   ire        ises                    cire                po:ppas po:adj is:fem is:pl
SFX yV   ire        i                       ffire               po:ppas is:epi is:inv
SFX yV   ire        is                      ire                 po:ipre po:ipsi po:1sg po:2sg
SFX yV   ire        it                      ire                 po:ipre po:ipsi po:3sg
SFX yV   ire        isons                   ire                 po:ipre po:1pl
SFX yV   ire        isez                    ire                 po:ipre po:2pl
SFX yV   ire        isent                   ire                 po:ipre po:spre po:3pl
SFX yV   ire        isais                   ire                 po:iimp po:1sg po:2sg
SFX yV   ire        isait                   ire                 po:iimp po:3sg
SFX yV   ire        isions                  ire                 po:iimp po:spre po:1pl
SFX yV   ire        isiez                   ire                 po:iimp po:spre po:2pl
SFX yV   ire        isaient                 ire                 po:iimp po:3pl
SFX yV   ire        îmes                    ire                 po:ipsi po:1pl
SFX yV   ire        îtes                    ire                 po:ipsi po:2pl
SFX yV   ire        irent                   ire                 po:ipsi po:3pl!
SFX yV   ire        irai                    ire                 po:ifut po:1sg
SFX yV   ire        iras                    ire                 po:ifut po:2sg
SFX yV   ire        ira                     ire                 po:ifut po:3sg
SFX yV   ire        irons                   ire                 po:ifut po:1pl
SFX yV   ire        irez                    ire                 po:ifut po:2pl
SFX yV   ire        iront                   ire                 po:ifut po:3pl!
SFX yV   ire        irais                   ire                 po:cond po:1sg po:2sg
SFX yV   ire        irait                   ire                 po:cond po:3sg
SFX yV   ire        irions                  ire                 po:cond po:1pl
SFX yV   ire        iriez                   ire                 po:cond po:2pl
SFX yV   ire        iraient                 ire                 po:cond po:3pl
SFX yV   ire        ise                     ire                 po:spre po:1sg po:3sg
SFX yV   ire        ises                    ire                 po:spre po:2sg
SFX yV   ire        isse                    ire                 po:simp po:1sg
SFX yV   ire        isses                   ire                 po:simp po:2sg
SFX yV   ire        ît                      ire                 po:simp po:3sg
SFX yV   ire        issions                 ire                 po:simp po:1pl
SFX yV   ire        issiez                  ire                 po:simp po:2pl
SFX yV   ire        issent                  ire                 po:simp po:3pl
SFX yV   ire        is                      ire                 po:impe po:2sg
SFX yV   ire        isons                   ire                 po:impe po:1pl
SFX yV   ire        isez                    ire                 po:impe po:2pl

# rire [I,P] | sourire [I,Ti,P]
SFX yW N 38
SFX yW   ire        ire                     rire                po:infi
SFX yW   ire        iant                    rire                po:ppre
SFX yW   ire        i                       rire                po:ppas is:epi is:inv
SFX yW   ire        is                      rire                po:ipre po:ipsi po:1sg po:2sg
SFX yW   ire        it                      rire                po:ipre po:ipsi po:3sg
SFX yW   ire        ions                    rire                po:ipre po:1pl
SFX yW   ire        iez                     rire                po:ipre po:2pl
SFX yW   ire        ient                    rire                po:ipre po:spre po:3pl
SFX yW   ire        iais                    rire                po:iimp po:1sg po:2sg
SFX yW   ire        iait                    rire                po:iimp po:3sg
SFX yW   ire        iions                   rire                po:iimp po:spre po:1pl
SFX yW   ire        iiez                    rire                po:iimp po:spre po:2pl
SFX yW   ire        iaient                  rire                po:iimp po:3pl
SFX yW   ire        îmes                    rire                po:ipsi po:1pl
SFX yW   ire        îtes                    rire                po:ipsi po:2pl
SFX yW   ire        irent                   rire                po:ipsi po:3pl!
SFX yW   ire        irai                    rire                po:ifut po:1sg
SFX yW   ire        iras                    rire                po:ifut po:2sg
SFX yW   ire        ira                     rire                po:ifut po:3sg
SFX yW   ire        irons                   rire                po:ifut po:1pl
SFX yW   ire        irez                    rire                po:ifut po:2pl
SFX yW   ire        iront                   rire                po:ifut po:3pl!
SFX yW   ire        irais                   rire                po:cond po:1sg po:2sg
SFX yW   ire        irait                   rire                po:cond po:3sg
SFX yW   ire        irions                  rire                po:cond po:1pl
SFX yW   ire        iriez                   rire                po:cond po:2pl
SFX yW   ire        iraient                 rire                po:cond po:3pl
SFX yW   ire        ie                      rire                po:spre po:1sg po:3sg
SFX yW   ire        ies                     rire                po:spre po:2sg
SFX yW   ire        isse                    rire                po:simp po:1sg
SFX yW   ire        isses                   rire                po:simp po:2sg
SFX yW   ire        ît                      rire                po:simp po:3sg
SFX yW   ire        issions                 rire                po:simp po:1pl
SFX yW   ire        issiez                  rire                po:simp po:2pl
SFX yW   ire        issent                  rire                po:simp po:3pl
SFX yW   ire        is                      rire                po:impe po:2sg
SFX yW   ire        ions                    rire                po:impe po:1pl
SFX yW   ire        iez                     rire                po:impe po:2pl

# s'entre-nuire [Pr]
SFX yX Y 30
SFX yX   nuire      nuire                   nuire               po:infi
SFX yX   nuire      nuisant                 nuire               po:ppre
SFX yX   nuire      nui                     nuire               po:ppas is:epi is:inv
SFX yX   nuire      nuit                    nuire               po:ipre po:3sg
SFX yX   nuire      nuisons                 nuire               po:ipre po:1pl
SFX yX   nuire      nuisez                  nuire               po:ipre po:2pl
SFX yX   nuire      nuisent                 nuire               po:ipre po:spre po:3pl
SFX yX   nuire      nuisait                 nuire               po:iimp po:3sg
SFX yX   nuire      nuisions                nuire               po:iimp po:spre po:1pl
SFX yX   nuire      nuisiez                 nuire               po:iimp po:spre po:2pl
SFX yX   nuire      nuisaient               nuire               po:iimp po:3pl
SFX yX   nuire      nuisit                  nuire               po:ipsi po:3sg
SFX yX   nuire      nuisîmes                nuire               po:ipsi po:1pl
SFX yX   nuire      nuisîtes                nuire               po:ipsi po:2pl
SFX yX   nuire      nuisirent               nuire               po:ipsi po:3pl!
SFX yX   nuire      nuira                   nuire               po:ifut po:3sg
SFX yX   nuire      nuirons                 nuire               po:ifut po:1pl
SFX yX   nuire      nuirez                  nuire               po:ifut po:2pl
SFX yX   nuire      nuiront                 nuire               po:ifut po:3pl!
SFX yX   nuire      nuirait                 nuire               po:cond po:3sg
SFX yX   nuire      nuirions                nuire               po:cond po:1pl
SFX yX   nuire      nuiriez                 nuire               po:cond po:2pl
SFX yX   nuire      nuiraient               nuire               po:cond po:3pl
SFX yX   nuire      nuise                   nuire               po:spre po:3sg
SFX yX   nuire      nuisît                  nuire               po:simp po:3sg
SFX yX   nuire      nuisissions             nuire               po:simp po:1pl
SFX yX   nuire      nuisissiez              nuire               po:simp po:2pl
SFX yX   nuire      nuisissent              nuire               po:simp po:3pl
SFX yX   nuire      nuisons-nous            nuire               po:impe po:1pl ds:+pr
SFX yX   nuire      nuisez-vous             nuire               po:impe po:2pl ds:+pr

# occire [T]
SFX yY Y 4
SFX yY   ccire      ccire                   occire              po:infi
SFX yY   ccire      ccis                    occire              po:ppas po:adj is:mas is:inv
SFX yY   ccire      ccise                   occire              po:ppas po:adj is:fem is:sg
SFX yY   ccire      ccises                  occire              po:ppas po:adj is:fem is:pl

# frire [I,T]
SFX yZ N 14
SFX yZ   rire       rire                        rire                po:infi
SFX yZ   rire       risant                      rire                po:ppre
SFX yZ   rire       rit                         rire                po:ppas po:adj is:mas is:sg
SFX yZ   rire       rits                        rire                po:ppas po:adj is:mas is:pl
SFX yZ   rire       rite                        rire                po:ppas po:adj is:fem is:sg
SFX yZ   rire       rites                       rire                po:ppas po:adj is:fem is:pl
SFX yZ   rire       ris                         rire                po:ipre po:1sg po:2sg
SFX yZ   rire       rit                         rire                po:ipre po:3sg
SFX yZ   rire       rirai                       rire                po:ifut po:1sg
SFX yZ   rire       riras                       rire                po:ifut po:2sg
SFX yZ   rire       rira                        rire                po:ifut po:3sg
SFX yZ   rire       rirais                      rire                po:cond po:1sg po:2sg
SFX yZ   rire       rirait                      rire                po:cond po:3sg
SFX yZ   rire       ris                         rire                po:impe po:2sg

# Participes passés du 3e groupe #######################################################################################

# Participes passés variables
SFX q+ Y 36
SFX q+   enir       enu                         enir                po:ppas po:adj is:mas is:sg
SFX q+   enir       enus                        enir                po:ppas po:adj is:mas is:pl
SFX q+   enir       enue                        enir                po:ppas po:adj is:fem is:sg
SFX q+   enir       enues                       enir                po:ppas po:adj is:fem is:pl
SFX q+   tir        ti                          tir                 po:ppas po:adj is:mas is:sg
SFX q+   tir        tis                         tir                 po:ppas po:adj is:mas is:pl
SFX q+   tir        tie                         tir                 po:ppas po:adj is:fem is:sg
SFX q+   tir        ties                        tir                 po:ppas po:adj is:fem is:pl
SFX q+   courir     couru                       courir              po:ppas po:adj is:mas is:sg
SFX q+   courir     courus                      courir              po:ppas po:adj is:mas is:pl
SFX q+   courir     courue                      courir              po:ppas po:adj is:fem is:sg
SFX q+   courir     courues                     courir              po:ppas po:adj is:fem is:pl
SFX q+   ivre       écu                         vivre               po:ppas po:adj is:mas is:sg
SFX q+   ivre       écus                        vivre               po:ppas po:adj is:mas is:pl
SFX q+   ivre       écue                        vivre               po:ppas po:adj is:fem is:sg
SFX q+   ivre       écues                       vivre               po:ppas po:adj is:fem is:pl
SFX q+   aire       u                           aire                po:ppas po:adj is:mas is:sg
SFX q+   aire       us                          aire                po:ppas po:adj is:mas is:pl
SFX q+   aire       ue                          aire                po:ppas po:adj is:fem is:sg
SFX q+   aire       ues                         aire                po:ppas po:adj is:fem is:pl
SFX q+   dre        du                          dre                 po:ppas po:adj is:mas is:sg
SFX q+   dre        dus                         dre                 po:ppas po:adj is:mas is:pl
SFX q+   dre        due                         dre                 po:ppas po:adj is:fem is:sg
SFX q+   dre        dues                        dre                 po:ppas po:adj is:fem is:pl
SFX q+   valoir     valu                        .valoir             po:ppas po:adj is:mas is:sg
SFX q+   valoir     valus                       .valoir             po:ppas po:adj is:mas is:pl
SFX q+   valoir     value                       .valoir             po:ppas po:adj is:fem is:sg
SFX q+   valoir     values                      .valoir             po:ppas po:adj is:fem is:pl
SFX q+   aître      u                           aître               po:ppas po:adj is:mas is:sg      di:M
SFX q+   aître      us                          aître               po:ppas po:adj is:mas is:pl      di:M
SFX q+   aître      ue                          aître               po:ppas po:adj is:fem is:sg      di:M
SFX q+   aître      ues                         aître               po:ppas po:adj is:fem is:pl      di:M
SFX q+   aitre      u                           aitre               po:ppas po:adj is:mas is:sg      di:R
SFX q+   aitre      us                          aitre               po:ppas po:adj is:mas is:pl      di:R
SFX q+   aitre      ue                          aitre               po:ppas po:adj is:fem is:sg      di:R
SFX q+   aitre      ues                         aitre               po:ppas po:adj is:fem is:pl      di:R

# Participes passés invariables
SFX q. Y 9
SFX q.   enir       enu                         enir                po:ppas is:epi is:inv
SFX q.   tir        ti                          tir                 po:ppas is:epi is:inv
SFX q.   courir     couru                       courir              po:ppas is:epi is:inv
SFX q.   ivre       écu                         vivre               po:ppas is:epi is:inv
SFX q.   aire       u                           aire                po:ppas is:epi is:inv
SFX q.   dre        du                          dre                 po:ppas is:epi is:inv
SFX q.   valoir     valu                        .valoir             po:ppas is:epi is:inv
SFX q.   aître      u                           aître               po:ppas is:epi is:inv     di:M
SFX q.   aitre      u                           aitre               po:ppas is:epi is:inv     di:R

# FIN #################################################################################################################
